---
title: "FJP Dados"
subtitle: "Economia Criativa"
author:
  - name: "Coordenação de Indicadores Sociais (CIS)"
    affiliation: "Diretoria de Estatística e Informações (Direi)"
    address: "Alameda das Acácias, 70 - São Luiz"
    city: "Belo Horizonte"
    state: "Minas Gerais"
    postal_code: "31.275-150"
    url: "https://fjp.mg.gov.br/"
lang: pt
date: "`r format(Sys.Date(), '%d de %B de %Y')`"
description: "Relatório contendo uma análise descritiva e os resultados das regras de crítica dos dados da dimensão."
output:
  html_document:
    toc: true
    toc_float: true
    number_sections: false
    df_print: kable
    fig_caption: true
    table_caption: true
    embed-resources: true
    smooth-scroll: true
    toc-location: left
    toc-title: MENU
    theme: journal
editor: visual
execute:
  echo: false
  warning: false
  error: false
  message: false
params:
  data: file.xlsx
output-file: "relatorio_ec.html"
---

```{r setup, include=FALSE}
knitr::opts_chunk$set(echo = FALSE)
knitr::opts_chunk$set(message = FALSE)
knitr::opts_chunk$set(warning = FALSE)
```

```{r set_param_global}

k <- 1.5

## "Truque" para setar "k" como uma constante
#lockBinding("k", globalenv())
```

```{r import_data}

data <- openxlsx::read.xlsx(params$data)
data$ANO <- as.character(data$ANO)
```

```{r get_var_numeric}

# Obter as siglas das variáveis do tipo numérico
var_numeric <- data |>
  dplyr::select(
    !c("CHAVE", "IBGE6", "IBGE7", "ANO") & dplyr::where(is.numeric)
  ) |>
  colnames() |>
  unlist()
```

```{r get_var_character}

# Obter as siglas variáveis do tipo string
var_char <- data |>
  dplyr::select(
    !c("CHAVE", "IBGE6", "IBGE7", "ANO") & dplyr::where(is.character)
  ) |>
  colnames() |>
  unlist()
```

# Introdução

A **crítica de dados** refere-se ao processo de verificação e validação da integridade dos dados. Esse processo é crucial para garantir a qualidade dos dados antes de serem utilizados para análises ou publicizados. A importância da crítica de dados reside na sua capacidade de identificar valores suspeitos ou inconsistências que poderiam comprometer a confiabilidade dos resultados obtidos a partir desses dados.

# Regras de crítica

As **regras de crítica** são diretrizes ou critérios específicos estabelecidos para avaliar se os dados atendem aos padrões de qualidade desejados. Essas regras podem incluir a verificação de intervalos de valores aceitáveis, a consistência lógica entre diferentes variáveis, e a detecção de valores ausentes, entre outras. Aplicar essas regras de maneira sistemática ajuda a assegurar que os dados sejam precisos, completos e adequados para seu propósito, promovendo a confiança nas análises e nas decisões baseadas em dados.

A padronização dos nomes permite que seja possível a identificação da classificação da regra e a presença do atributo de flexibilidade. Define-se a seguinte proposta de nomenclatura para as regras de crítica:

*1 carácter indicando finalidade + 1 carácter indicando flexibilidade + Sigla da variável*

**Classificação por finalidade**

Tipo (T): refere-se a classe da variável, são realizadas verificações no sentido de identificar se os dados são numéricos, caracteres, lógicos, entre outros.

-   **TI\_**[...]: tipo do dado está de acordo com o esperado (numérico, textual ou categórico).

Validade ou Intervalo (V): refere-se aos intervalos estabelecidos matematicamente para um dado ou indicador. Verificações de valores positivos, intervalos entre 0 e 1, são exemplos de verificação de validades, além da verificação de valores ausentes;

-   **VI_NA\_**[...]: dado não tem valor ausente/*missing*;

-   **VI\_**[...]: dado é não negativo, está devidamente categorizado ou está entre o intervalo esperado (ex.: 0% e 100%).

Consistência (C): refere-se aos casos em que se verificam as relações matemáticas com outras variáveis, por exemplo, parcelas de um total não podem ser maiores do que o próprio total.

-   **CF\_[...]\_total_year**: a soma da proporção anual é igual a $\approx$ 100%.

Distribuição (D): regras de distribuição estabelecem parâmetros esperados para as estatísticas descritivas da variável como média, mediana, máximo, mínimo e regras de identificação de *outliers*;

-   **DF\_[...]\_hampel_munic**: método de identificação de um possível valor *outlier* na série histórica;

-   **DF\_[...]\_out_munic**: segundo método de identificação de um possível valor *outlier* na série histórica;

-   **DF\_[...]\_min_munic**: o valor mais recente é maior ou igual ao menor valor da série histórica;

-   **DF\_[...]\_max_munic**: o valor mais recente é menor ou igual ao maior valor da série histórica;

-   **DF\_[...]\_min_k_munic**: o valor mais recente é maior ou igual ao $\dfrac{menor}{k}$ valor da série histórica;

-   **DF\_[...]\_max_k_munic**: o valor mais recente é menor ou igual ao $maior \times k$ valor da série histórica;

-   **DF\_[...]\_med_mov_munic**: o valor atual é menor ou igual a $mediana ~móvel \times k$;

-   **DF\_[...]\_dif_munic**: o valor mais recente da primeira diferença é menor ou igual ao maior valor da primeira diferença da série histórica;

-   **DF\_[...]\_estoque_munic**: valor atual é maior ou igual ao valor imediatamente anterior.

**Classificação por flexibilidade (F ou I)**

-   Flexível (F): construída com parâmetros esperados, mas caso algum caso falhe a regra, precisa ser investigado o motivo, identificando se é o caso de um valor atípico explicado por alguma situação.

-   Inflexível (I): necessariamente precisa ser seguida, uma regra inflexível é rígida e não existe exceção a sua condição estipulada.

```{r set_year}

# Inserir aqui apenas aquelas variáveis que possuem alguma restrição
# no ano inicial de análise devido a fatores como mudança de metodologia
# ano_base_alter <- c(
#   "MA_ICMSECOLOG" = 2010
# )

# Remover os comentários para utilizar este trecho caso não haja nenhuma restrição
# para nenhuma variável
ano_base_alter <- c(
 "NA" = NA_integer_
)

exclusions_years = list(
  "NA" = NA_integer_
)
```

```{r get_cat}

## Categorias variáveis dicotômicas
# cat_dic <- c(
#   "Sim",
#   "Não"
# )

## Categorias encontradas na série histórica
# cat_ogestor <- c(
#   "Departamento, assessoria, setor ou órgão similar",
#   "Não possui estrutura",
#   "Não possui estrutura para a área",
#   "Órgão da administração indireta",
#   "Secretaria em conjunto com outra política",
#   "Secretaria em conjunto com outras políticas setoriais",
#   "Secretaria exclusiva",
#   "Secretaria municipal em conjunto com outras políticas",
#   "Secretaria municipal em conjunto com outros temas",
#   "Secretaria municipal exclusiva",
#   "Setor subordinado a outra secretaria",
#   "Setor subordinado diretamente à chefia do executivo"
# )
```

```{r map_valid_desc}

# Mapear variável e descrição de sua respectiva regra de validade para ser apresentado na tabela.
desc_regra_valid <- c(
  # Casos mais comuns
  `1` = "Valor é ≥ 0",
  `2` = "Valor está dentro da categoria esperada",
  `3` = "Valor está dentro da faixa esperada (0 a 100)",
  `4` = "Valor está dentro da faixa esperada (0 a 1000)",
  `5` = "Valor está dentro da faixa esperada (0 a 10000)",
  `6` = "Valor está dentro da faixa esperada (0 a 100000)",
  # Casos especiais
  `7` = "Valor é ≥ 1", # SP_PM e SP_PMPC
  `8` = "Valor é ≥ 8" # SP_PM1
)

# df com o nome da regra e a respectiva descrição
desc_regra_valid_var <- data.frame(
  Regra = c(
    "VI_EC_NMRTRABEC",
    "VI_EC_PERCPARTECMUN",
    "VI_EC_PERCPARTECMG",
    "VI_EC_MEDIASALTRABEC"
  )
) |>
  dplyr::mutate(
    `Descrição` = dplyr::case_match(
      Regra,
      "VI_EC_NMRTRABEC"       ~ desc_regra_valid[1],
      "VI_EC_PERCPARTECMUN"  ~ desc_regra_valid[3],
      "VI_EC_PERCPARTECMG"   ~ desc_regra_valid[3],
      "VI_EC_MEDIASALTRABEC" ~ desc_regra_valid[1]
    )
  )
```

```{r map_consist_desc}

# Mapear variável e descrição de sua respectiva regra de consistência para ser apresentado na tabela.
 desc_regra_consist <- c(
   `1` = "A soma da proporção anual é igual a 100%" # PERC_PART_EC_MG
 )

# df com o nome da regra e a respectiva descrição
desc_regra_consist_var <- data.frame(
  Regra = c(
    "CF_EC_PERCPARTECMG_total_year"
  )
) |>
  dplyr::mutate(
    `Descrição` = dplyr::case_match(
      Regra,
      "CF_EC_PERCPARTECMG_year" ~ desc_regra_consist[1]
    )
  )
```

## Tipo

### Todos os indicadores

```{r rules_type}

rules_type <- validate::validator(
  TI_EC_NMRTRABEC      = is.numeric(EC_NMRTRABEC),
  TI_EC_PERCPARTECMUN  = is.numeric(EC_PERCPARTECMUN),
  TI_EC_PERCPARTECMG   = is.numeric(EC_PERCPARTECMG),
  TI_EC_MEDIASALTRABEC = is.numeric(EC_MEDIASALTRABEC)
)
```

```{r confront_type}

## Confrontar os dados com as regras e exibir uma tabela com os resultados
check_type <- validate::confront(data, rules_type)

validate::summary(check_type) |>
  dplyr::select(
    Regra    = name,
    Validada = passes
  ) |>
  kableExtra::kbl(format.args = list(big.mark = ".", decimal.mark = ",")) |>
  kableExtra::kable_paper("hover", full_width = F)
```

## Validade

```{r data_rules_valid_ec_all}

## df com o resultado das aplicações das regras
df_rules_valid_ec_all <- data |>
  dplyr::select(
    Ano   = ANO,
    ibge7 = IBGE7,
    dplyr::starts_with("EC_")
  ) |>
  dplyr::mutate(
    # Missing
    VI_NA_EC_NMRTRABEC      = dplyr::if_else(!is.na(EC_NMRTRABEC), F, NA),
    VI_NA_EC_PERCPARTECMUN  = dplyr::if_else(!is.na(EC_PERCPARTECMUN), F, NA),
    VI_NA_EC_PERCPARTECMG   = dplyr::if_else(!is.na(EC_PERCPARTECMG), F, NA),
    VI_NA_EC_MEDIASALTRABEC = dplyr::if_else(!is.na(EC_MEDIASALTRABEC), F, NA),
    # Others
    VI_EC_NMRTRABEC      = dplyr::if_else(EC_NMRTRABEC >= 0, F, T),
    VI_EC_PERCPARTECMUN  = dplyr::if_else(dplyr::between(EC_PERCPARTECMUN, 0, 100), F, T),
    VI_EC_PERCPARTECMG   = dplyr::if_else(dplyr::between(EC_PERCPARTECMG, 0, 100), F, T),
    VI_EC_MEDIASALTRABEC = dplyr::if_else(EC_MEDIASALTRABEC >= 0, F, T)
  )
```

```{r data_wrangling_valid_ma_all}

## Transformação dos resultados
df_sumario_valid_ec <- df_rules_valid_ec_all |>
  dplyr::select(
    Ano,
    ibge7,
    dplyr::starts_with(c("VI_", "VF_"))
  ) |>
  tidyr::pivot_longer(cols = !c(Ano, ibge7), names_to = "Regra", values_to = "resultado")

## df com um sumário dos resultados
df_sumario <- df_sumario_valid_ec |>
  dplyr::group_by(Ano, Regra) |>
  dplyr::summarise(
    Total        = dplyr::n(),
    Validada     = sum(!resultado, na.rm = T),
    Suspeita     = sum(resultado, na.rm = T),
    Ausente      = sum(is.na(resultado)),
    `% Validada` = round(Validada / Total * 100, 2),
    `% Suspeita` = round((Suspeita / (Total - Ausente)) * 100, 2),
    `% Ausente`  = round(Ausente / Total * 100, 2)
  ) |>
  dplyr::ungroup()
```

### Todos os indicadores - Valores ausentes

```{r table_valid_ec_na_all}

df_sumario |>
  dplyr::select(Ano, Regra, Total, contains("Ausente")) |>
  dplyr::filter(
    Ano == max(Ano) &
    stringr::str_detect(Regra, "_NA_")
  ) |>
  dplyr::mutate(Ano = as.character(Ano)) |>
  kableExtra::kbl(format.args = list(big.mark = ".", decimal.mark = ",")) |>
  kableExtra::kable_paper("hover", full_width = F)
```

### Todos os indicadores - Demais regras

```{r table_valid_ec_all}
#| column: screen-inset-right

df_sumario |>
  dplyr::filter(
    Ano == max(Ano) &
    stringr::str_detect(Regra, "_NA_", negate = T)
  ) |>
  dplyr::filter(Ano == max(Ano)) |>
  dplyr::mutate(Ano = as.character(Ano)) |>
  dplyr::left_join(desc_regra_valid_var, by = dplyr::join_by(Regra)) |> # Introdução coluna descrição
  kableExtra::kbl(format.args = list(big.mark = ".", decimal.mark = ",")) |>
  kableExtra::kable_paper("hover", full_width = F)
```

## Consistência

```{r data_rules_consist_ec_all}

## df com o resultado das aplicações das regras
df_rules_consist_ec_all <- data |>
  dplyr::select(
    Ano   = ANO,
    ibge7 = IBGE7,
    EC_PERCPARTECMG
  ) |>
  dplyr::group_by(Ano) |>
  dplyr::mutate(
    CFEC_PERCPARTECMG_total_year = dplyr::if_else(
      dplyr::between(sum(EC_PERCPARTECMG, na.rm = T), 99, 101), F, T)
  )
```

```{r data_wrangling_consist_ec_all}

## Tranformação dos resultados
df_sumario_consist_ec <- df_rules_consist_ec_all |>
  dplyr::select(!EC_PERCPARTECMG) |>
  tidyr::pivot_longer(cols = !c(Ano, ibge7), names_to = "Regra", values_to = "resultado")

## df com um sumário dos resultados
df_sumario <- df_sumario_consist_ec |>
  dplyr::group_by(Ano, Regra) |>
  dplyr::summarise(
    Total        = dplyr::n(),
    Validada     = sum(!resultado, na.rm = T),
    Suspeita     = sum(resultado, na.rm = T),
    Ausente      = sum(is.na(resultado)),
    `% Validada` = round(Validada / Total * 100, 2),
    `% Suspeita` = round(Suspeita / Total * 100, 2),
    `% Ausente`  = round(Ausente / Total * 100, 2)
  ) |>
  dplyr::ungroup()
```

### Todos os indicadores

```{r table_consist_ec_all}
#| column: screen-inset-right

df_sumario |>
  dplyr::filter(Ano == max(Ano)) |>
  dplyr::mutate(Ano = as.character(Ano)) |>
  dplyr::left_join(desc_regra_consist_var, by = dplyr::join_by(Regra)) |> # Introdução coluna descrição
  kableExtra::kbl(format.args = list(big.mark = ".", decimal.mark = ",")) |>
  kableExtra::kable_paper("hover", full_width = F)
```

## Distribuição

### EC_NMRTRABEC

```{r data_rules_dist_ec_nmrtrabec}

## df com o resultado das aplicações das regras
df_rules_dist_ec_nmrtrabec <- data |>
  dplyr::filter( # Filtro condicional para variáveis que estão em "ano_base_alter"
    dplyr::case_when(
      "EC_NMRTRABEC" %in% names(ano_base_alter) ~ ANO >= ano_base_alter["EC_NMRTRABEC"],
      TRUE ~ ANO >= min(ANO, na.rm = T)
    )
  ) |>
  dplyr::select(Ano = ANO, ibge7 = IBGE7, EC_NMRTRABEC) |>
  dplyr::group_by(ibge7) |>
  dplyr::mutate(
    DF_EC_NMRTRABEC_hampel_munic  = dplyr::if_else(!hampel_filter(EC_NMRTRABEC), F, T), # Longitudinal (município)

    DF_EC_NMRTRABEC_out_munic     = dplyr::if_else(!outlier_function(EC_NMRTRABEC), F, T), # Longitudinal (município)

    DF_EC_NMRTRABEC_min_munic     = dplyr::if_else(EC_NMRTRABEC >= (min(dplyr::lag(EC_NMRTRABEC), na.rm = T)), F, T), # Longitudinal (município)

    DF_EC_NMRTRABEC_max_munic     = dplyr::if_else(EC_NMRTRABEC <= (max(dplyr::lag(EC_NMRTRABEC), na.rm = T)), F, T), # Longitudinal (município)

    DF_EC_NMRTRABEC_min_k_munic   = dplyr::if_else(EC_NMRTRABEC >= (min(dplyr::lag(EC_NMRTRABEC), na.rm = T) / k), F, T), # Longitudinal (município)

    DF_EC_NMRTRABEC_max_k_munic   = dplyr::if_else(EC_NMRTRABEC <= (k * max(dplyr::lag(EC_NMRTRABEC), na.rm = T)), F, T), # Longitudinal (município)

    DF_EC_NMRTRABEC_med_mov_munic = dplyr::if_else(EC_NMRTRABEC <= (k * zoo::rollmedian(EC_NMRTRABEC, k = 3, fill = NA, align = "right")), F, T), # Longitudinal (município)

    DF_EC_NMRTRABEC_dif_munic     = dplyr::if_else(!compare_first_dif(EC_NMRTRABEC), F, T) # Longitudinal (município)
)
```

```{r data_wrangling_dist_ec_nmrtrabec}

## Transformação dos resultados
df_sumario_dist_ec <- df_rules_dist_ec_nmrtrabec |>
  dplyr::select(!EC_NMRTRABEC) |>
  tidyr::pivot_longer(cols = !c(Ano, ibge7), names_to = "Regra", values_to = "resultado")

## df com um sumário dos resultados
df_sumario <- df_sumario_dist_ec |>
  dplyr::group_by(Ano, Regra) |>
  dplyr::summarise(
    Total        = dplyr::n(),
    Validada     = sum(!resultado, na.rm = T),
    Suspeita     = sum(resultado, na.rm = T),
    Ausente      = sum(is.na(resultado)),
    `% Validada` = round(Validada / Total * 100, 2),
    `% Suspeita` = round(Suspeita / Total * 100, 2),
    `% Ausente`  = round(Ausente / Total * 100, 2)
  ) |>
  dplyr::ungroup()
```

```{r table_dist_ec_nmrtrabec}
#| column: screen-inset-right

df_sumario |>
  dplyr::filter(Ano == max(Ano)) |>
  dplyr::mutate(Ano = as.character(Ano)) |>
  kableExtra::kbl(format.args = list(big.mark = ".", decimal.mark = ",")) |>
  kableExtra::kable_paper("hover", full_width = F)
```

```{r chart_dist_ec_nmrtrabec}
#| column: screen-inset-right
#| layout-ncol: 2
#| out-width: 100%

chart_heatmap(df_sumario)
chart_vbar(df_sumario)
```

### EC_PERCPARTECMUN

```{r rules_dist_ec_percpartecmun}

## df com o resultado das aplicações das regras
df_rules_dist_ec_percpartecmun <- data |>
  dplyr::filter( # Filtro condicional para variáveis que estão em "ano_base_alter"
    dplyr::case_when(
      "EC_PERCPARTECMUN" %in% names(ano_base_alter) ~ ANO >= ano_base_alter["EC_PERCPARTECMUN"],
      TRUE ~ ANO >= min(ANO, na.rm = T)
    )
  ) |>
  dplyr::select(Ano = ANO, ibge7 = IBGE7, EC_PERCPARTECMUN) |>
  dplyr::group_by(ibge7) |>
  dplyr::mutate(
    DF_EC_PERCPARTECMUN_hampel_munic  = dplyr::if_else(!hampel_filter(EC_PERCPARTECMUN), F, T), # Longitudinal (município)

    DF_EC_PERCPARTECMUN_out_munic     = dplyr::if_else(!outlier_function(EC_PERCPARTECMUN), F, T), # Longitudinal (município)

    DF_EC_PERCPARTECMUN_min_munic     = dplyr::if_else(EC_PERCPARTECMUN >= (min(dplyr::lag(EC_PERCPARTECMUN), na.rm = T)), F, T), # Longitudinal (município)

    DF_EC_PERCPARTECMUN_max_munic     = dplyr::if_else(EC_PERCPARTECMUN <= (max(dplyr::lag(EC_PERCPARTECMUN), na.rm = T)), F, T), # Longitudinal (município)

    DF_EC_PERCPARTECMUN_min_k_munic   = dplyr::if_else(EC_PERCPARTECMUN >= (min(dplyr::lag(EC_PERCPARTECMUN), na.rm = T) / k), F, T), # Longitudinal (município)

    DF_EC_PERCPARTECMUN_max_k_munic   = dplyr::if_else(EC_PERCPARTECMUN <= (k * max(dplyr::lag(EC_PERCPARTECMUN), na.rm = T)), F, T), # Longitudinal (município)

    DF_EC_PERCPARTECMUN_med_mov_munic = dplyr::if_else(EC_PERCPARTECMUN <= (k * zoo::rollmedian(EC_PERCPARTECMUN, k = 3, fill = NA, align = "right")), F, T), # Longitudinal (município)

    DF_EC_PERCPARTECMUN_dif_munic     = dplyr::if_else(!compare_first_dif(EC_PERCPARTECMUN), F, T) # Longitudinal (município)
)
```

```{r data_wrangling_dist_ec_percpartecmun}

## Transformação dos resultados
df_sumario_dist_ec <- df_rules_dist_ec_percpartecmun |>
  dplyr::select(!EC_PERCPARTECMUN) |>
  tidyr::pivot_longer(cols = !c(Ano, ibge7), names_to = "Regra", values_to = "resultado")

## df com um sumário dos resultados
df_sumario <- df_sumario_dist_ec |>
  dplyr::group_by(Ano, Regra) |>
  dplyr::summarise(
    Total        = dplyr::n(),
    Validada     = sum(!resultado, na.rm = T),
    Suspeita     = sum(resultado, na.rm = T),
    Ausente      = sum(is.na(resultado)),
    `% Validada` = round(Validada / Total * 100, 2),
    `% Suspeita` = round(Suspeita / Total * 100, 2),
    `% Ausente`  = round(Ausente / Total * 100, 2)
  ) |>
  dplyr::ungroup()
```

```{r table_dist_ec_percpartecmun}
#| column: screen-inset-right

df_sumario |>
  dplyr::filter(Ano == max(Ano)) |>
  dplyr::mutate(Ano = as.character(Ano)) |>
  kableExtra::kbl(format.args = list(big.mark = ".", decimal.mark = ",")) |>
  kableExtra::kable_paper("hover", full_width = F)
```

```{r chart_dist_ec_percpartecmun}
#| column: screen-inset-right
#| layout-ncol: 2
#| out-width: 100%

chart_heatmap(df_sumario)
chart_vbar(df_sumario)
```

### EC_PERCPARTECMG

```{r rules_dist_ec_percpartecmg}

## df com o resultado das aplicações das regras
df_rules_dist_ec_percpartecmg <- data |>
  dplyr::filter( # Filtro condicional para variáveis que estão em "ano_base_alter"
    dplyr::case_when(
      "EC_PERCPARTECMG" %in% names(ano_base_alter) ~ ANO >= ano_base_alter["EC_PERCPARTECMG"],
      TRUE ~ ANO >= min(ANO, na.rm = T)
    )
  ) |>
  dplyr::select(Ano = ANO, ibge7 = IBGE7, EC_PERCPARTECMG) |>
  dplyr::group_by(ibge7) |>
  dplyr::mutate(
    DF_EC_PERCPARTECMG_hampel_munic  = dplyr::if_else(!hampel_filter(EC_PERCPARTECMG), F, T), # Longitudinal (município)

    DF_EC_PERCPARTECMG_out_munic     = dplyr::if_else(!outlier_function(EC_PERCPARTECMG), F, T), # Longitudinal (município)

    DF_EC_PERCPARTECMG_min_munic     = dplyr::if_else(EC_PERCPARTECMG >= (min(dplyr::lag(EC_PERCPARTECMG), na.rm = T)), F, T), # Longitudinal (município)

    DF_EC_PERCPARTECMG_max_munic     = dplyr::if_else(EC_PERCPARTECMG <= (max(dplyr::lag(EC_PERCPARTECMG), na.rm = T)), F, T), # Longitudinal (município)

    DF_EC_PERCPARTECMG_min_k_munic   = dplyr::if_else(EC_PERCPARTECMG >= (min(dplyr::lag(EC_PERCPARTECMG), na.rm = T) / k), F, T), # Longitudinal (município)

    DF_EC_PERCPARTECMG_max_k_munic   = dplyr::if_else(EC_PERCPARTECMG <= (k * max(dplyr::lag(EC_PERCPARTECMG), na.rm = T)), F, T), # Longitudinal (município)

    DF_EC_PERCPARTECMG_med_mov_munic = dplyr::if_else(EC_PERCPARTECMG <= (k * zoo::rollmedian(EC_PERCPARTECMG, k = 3, fill = NA, align = "right")), F, T), # Longitudinal (município)

    DF_EC_PERCPARTECMG_dif_munic     = dplyr::if_else(!compare_first_dif(EC_PERCPARTECMG), F, T) # Longitudinal (município)
  )
```

```{r data_wrangling_dist_ec_percpartecmg}

## Transformação dos resultados
df_sumario_dist_ec <- df_rules_dist_ec_percpartecmg |>
  dplyr::select(!EC_PERCPARTECMG) |>
  tidyr::pivot_longer(cols = !c(Ano, ibge7), names_to = "Regra", values_to = "resultado")

## df com um sumário dos resultados
df_sumario <- df_sumario_dist_ec |>
  dplyr::group_by(Ano, Regra) |>
  dplyr::summarise(
    Total        = dplyr::n(),
    Validada     = sum(!resultado, na.rm = T),
    Suspeita     = sum(resultado, na.rm = T),
    Ausente      = sum(is.na(resultado)),
    `% Validada` = round(Validada / Total * 100, 2),
    `% Suspeita` = round(Suspeita / Total * 100, 2),
    `% Ausente`  = round(Ausente / Total * 100, 2)
  ) |>
  dplyr::ungroup()
```

```{r table_dist_ec_percpartecmg}
#| column: screen-inset-right

df_sumario |>
  dplyr::filter(Ano == max(Ano)) |>
  dplyr::mutate(Ano = as.character(Ano)) |>
  kableExtra::kbl(format.args = list(big.mark = ".", decimal.mark = ",")) |>
  kableExtra::kable_paper("hover", full_width = F)
```

```{r chart_dist_ec_percpartecmg}
#| column: screen-inset-right
#| layout-ncol: 2
#| out-width: 100%

chart_heatmap(df_sumario)
chart_vbar(df_sumario)
```

### EC_MEDIASALTRABEC

```{r rules_dist_ec_mediasaltrabec}

## df com o resultado das aplicações das regras
df_rules_dist_ec_mediasaltrabec <- data |>
  dplyr::filter( # Filtro condicional para variáveis que estão em "ano_base_alter"
    dplyr::case_when(
      "EC_MEDIASALTRABEC" %in% names(ano_base_alter) ~ ANO >= ano_base_alter["EC_MEDIASALTRABEC"],
      TRUE ~ ANO >= min(ANO, na.rm = T)
    )
  ) |>
  dplyr::select(Ano = ANO, ibge7 = IBGE7, EC_MEDIASALTRABEC) |>
  dplyr::group_by(ibge7) |>
  dplyr::mutate(
    DF_EC_MEDIASALTRABEC_hampel_munic  = dplyr::if_else(!hampel_filter(EC_MEDIASALTRABEC), F, T), # Longitudinal (município)

    DF_EC_MEDIASALTRABEC_out_munic     = dplyr::if_else(!outlier_function(EC_MEDIASALTRABEC), F, T), # Longitudinal (município)

    DF_EC_MEDIASALTRABEC_min_munic     = dplyr::if_else(EC_MEDIASALTRABEC >= (min(dplyr::lag(EC_MEDIASALTRABEC), na.rm = T)), F, T), # Longitudinal (município)

    DF_EC_MEDIASALTRABEC_max_munic     = dplyr::if_else(EC_MEDIASALTRABEC <= (max(dplyr::lag(EC_MEDIASALTRABEC), na.rm = T)), F, T), # Longitudinal (município)

    DF_EC_MEDIASALTRABEC_min_k_munic   = dplyr::if_else(EC_MEDIASALTRABEC >= (min(dplyr::lag(EC_MEDIASALTRABEC), na.rm = T) / k), F, T), # Longitudinal (município)

    DF_EC_MEDIASALTRABEC_max_k_munic   = dplyr::if_else(EC_MEDIASALTRABEC <= (k * max(dplyr::lag(EC_MEDIASALTRABEC), na.rm = T)), F, T), # Longitudinal (município)

    DF_EC_MEDIASALTRABEC_med_mov_munic = dplyr::if_else(EC_MEDIASALTRABEC <= (k * zoo::rollmedian(EC_MEDIASALTRABEC, k = 3, fill = NA, align = "right")), F, T), # Longitudinal (município)

    DF_EC_MEDIASALTRABEC_dif_munic     = dplyr::if_else(!compare_first_dif(EC_MEDIASALTRABEC), F, T) # Longitudinal (município)
  )
```

```{r data_wrangling_dist_ec_mediasaltrabec}

## Transformação dos resultados
df_sumario_dist_ec <- df_rules_dist_ec_mediasaltrabec |>
  dplyr::select(!EC_MEDIASALTRABEC) |>
  tidyr::pivot_longer(cols = !c(Ano, ibge7), names_to = "Regra", values_to = "resultado")

## df com um sumário dos resultados
df_sumario <- df_sumario_dist_ec |>
  dplyr::group_by(Ano, Regra) |>
  dplyr::summarise(
    Total        = dplyr::n(),
    Validada     = sum(!resultado, na.rm = T),
    Suspeita     = sum(resultado, na.rm = T),
    Ausente      = sum(is.na(resultado)),
    `% Validada` = round(Validada / Total * 100, 2),
    `% Suspeita` = round(Suspeita / Total * 100, 2),
    `% Ausente`  = round(Ausente / Total * 100, 2)
  ) |>
  dplyr::ungroup()
```

```{r table_dist_ec_mediasaltrabec}
#| column: screen-inset-right

df_sumario |>
  dplyr::filter(Ano == max(Ano)) |>
  dplyr::mutate(Ano = as.character(Ano)) |>
  kableExtra::kbl(format.args = list(big.mark = ".", decimal.mark = ",")) |>
  kableExtra::kable_paper("hover", full_width = F)
```

```{r chart_dist_ec_mediasaltrabec}
#| column: screen-inset-right
#| layout-ncol: 2
#| out-width: 100%

chart_heatmap(df_sumario)
chart_vbar(df_sumario)
```

# Análise descritiva

As tabelas a seguir apresentam um resumo descritivo dos indicadores analisados, fornecendo uma visão abrangente das características dos dados. Os cálculos foram realizados em função do ano. As informações inclusas abrangem:

-   **Quantidade de Valores (N):** Indica o número total de observações presentes no conjunto de dados para cada indicador.

-   **Valor Mínimo:** Representa o menor valor observado para o indicador.

-   **Valor da Média:** Indica a média aritmética dos valores do indicador, fornecendo uma medida central da tendência dos dados.

-   **Valor da Mediana:** Representa o valor que divide o conjunto de dados ordenados em duas metades de igual tamanho, sendo útil para lidar com casos com *outliers*.

-   **Valor Máximo:** Indica o maior valor observado para o indicador.

-   **Desvio Padrão (D.P.):** Mede a dispersão dos dados em relação à média, quantificando a variabilidade presente no conjunto.

-   **Coeficiente de Variação (C.V.):** Expressa a razão entre o desvio padrão e a média, em porcentagem, fornecendo uma medida relativa da dispersão dos dados em relação à média.

-   **Quantidade de Zeros:** Indica o número de observações com valor igual a zero para o indicador.

-   **Quantidade de Dados Ausentes:** Representa o número de observações com valores ausentes para o indicador.

**Observações Importantes:**

-   A análise de *outliers* (valores atípicos) não foi realizada nesta tabela descritiva. Para uma avaliação mais completa da qualidade dos dados, recomenda-se a análise de *outliers* e a verificação de possíveis inconsistências nos valores apresentados anteriormente neste documento.

-   A interpretação das medidas descritivas deve ser feita em conjunto com o conhecimento do contexto dos indicadores e dos objetivos da análise.

Ao analisar esta tabela, é possível obter uma compreensão inicial das características dos dados, identificando padrões, tendências e possíveis discrepâncias. As informações aqui apresentadas servem como base para análises estatísticas mais aprofundadas, auxiliando na tomada de decisões e na formulação de conclusões relevantes.

## Tabelas

```{r show_desc_table, results='asis'}
#| column: screen-inset-right

pander::pandoc.header("Descritiva", level = 3)

# Loop para mostrar os resultados por variável
for(var in var_numeric){
  pander::pandoc.header(var, level = 4)
  pander::pandoc.table(
    table_descriptive(variable = var, data = data, ano_base_alter),
    decimal.mark = ",",
    big.mark     = ".",
    round        = 2,
    split.table  = Inf
  )
  cat("\\pagebreak\n")
}
```

## Gráficos

::: {.callout-note appearance="minimal"}
Observação: os gráficos abaixo são mostrados na escala logarítmica para facilitar a visualização dos dados em certos casos. Para conferir os valores reais, consultar as tabelas descritivas.
:::

```{r show_boxplot_chart, results='asis'}
#| out-width: 100%
#| fig-format: svg

pander::pandoc.header("Gráfico de caixa (boxplot)", level = 3)

# Loop para mostrar os resultados por variável
for(var in var_numeric){
  pander::pandoc.header(var, level = 4)
  print(chart_boxplot(variable = var, data = data, ano_base_alter))
  cat("\\pagebreak\n")
}
```

```{r show_hist_chart, results='asis'}
#| out-width: 100%
#| fig-format: svg

pander::pandoc.header("Histograma", level = 3)

# Loop para mostrar os resultados por variável
for(var in var_numeric){
  pander::pandoc.header(var, level = 4)
  print(chart_histogram(variable = var, data = data, ano_base_alter))
  cat("\\pagebreak\n")
}
```

```{r excel_create_wb}

## Criar pasta de trabalho
pt <- openxlsx::createWorkbook()
path_data <- system.file("data", "cidades.xlsx", package = "dataeditfjp")
cidades <- openxlsx::read.xlsx(path_data)

```

```{r df_build_viol_valid}

variables = c(
  "EC_NMRTRABEC",
  "EC_PERCPARTECMUN",
  "EC_PERCPARTECMG",
  "EC_MEDIASALTRABEC"
  )

lis <- split(variables, f = variables)
df_obs_valid <- names(lis) |>
  sapply(function(i) {
    lis[[i]] <- df_rules_valid_ec_all |>
      dplyr::select(Ano, ibge7, dplyr::ends_with(i)) |>
      tidyr::pivot_longer(
        cols      = !c(Ano, ibge7, dplyr::starts_with("EC_")),
        names_to  = "regra",
        values_to = "obs_suspeita"
      ) |>
      dplyr::filter(obs_suspeita) |>
      dplyr::rename_with(tolower) |>
      dplyr::left_join(cidades, by = join_by(ibge7 == id)) |>
      dplyr::select(ano, ibge7, cidade, regra) |>
      dplyr::arrange(ano, ibge7)
    return(lis[[i]])
  }, USE.NAMES = TRUE, simplify = FALSE)

index <- sapply(df_obs_valid, nrow) != 0
df_obs_valid <- df_obs_valid[index]

for (i in names(df_obs_valid)) {
  openxlsx::addWorksheet(pt, paste0("valid - ", i))
  openxlsx::writeData(pt, paste0("valid - ", i), df_obs_valid[[i]])
}

```

```{r df_build_viol_consist}

variables = c("EC_PERCPARTECMG")

lis <- split(variables, f = variables)
df_obs_consist <- names(lis) |>
  sapply(function(i) {
    lis[[i]] <- df_rules_consist_ec_all |>
      dplyr::select(Ano, ibge7, dplyr::contains(i)) |>
      tidyr::pivot_longer(
        cols      = !c(Ano, ibge7, dplyr::starts_with("EC_")),
        names_to  = "regra",
        values_to = "obs_suspeita"
      ) |>
      dplyr::filter(obs_suspeita) |>
      dplyr::rename_with(tolower) |>
      dplyr::left_join(cidades, by = join_by(ibge7 == id)) |>
      dplyr::select(ano, ibge7, cidade, obs_suspeita, regra) |>
      dplyr::arrange(ano, ibge7)
    return(lis[[i]])
  }, USE.NAMES = TRUE, simplify = FALSE)

index <- sapply(df_obs_consist, nrow) != 0

if (index != 0) {
  df_obs_consist <- df_obs_consist[index]
  for (i in names(df_obs_consist)) {
    openxlsx::addWorksheet(pt, paste0("consist - ", i))
    openxlsx::writeData(pt, paste0("consist - ", i), df_obs_consist[[i]])
  }
}

```

```{r df_build_viol_dist}
df_dist <- list(
  "EC_NMRTRABEC" = df_rules_dist_ec_nmrtrabec,
  "EC_PERCPARTECMUN" = df_rules_dist_ec_percpartecmun,
  "EC_PERCPARTECMG" = df_rules_dist_ec_percpartecmg,
  "EC_MEDIASALTRABEC" = df_rules_dist_ec_mediasaltrabec
)

df_obs_dist <- names(df_dist) |>
  sapply(function(i) {
    df_dist[[i]] <- df_dist[[i]] |>
      tidyr::pivot_longer(
        cols      = !c(Ano, ibge7, dplyr::starts_with("EC_")),
        names_to  = "regra",
        values_to = "obs_suspeita"
      ) |>
      dplyr::filter(obs_suspeita) |>
      dplyr::rename_with(tolower) |>
      dplyr::left_join(cidades, by = join_by(ibge7 == id)) |>
      dplyr::select(-obs_suspeita) |>
      dplyr::arrange(ano, ibge7)
    return(df_dist[[i]])
  }, USE.NAMES = TRUE, simplify = FALSE)


for(i in names(df_obs_dist)){
  openxlsx::addWorksheet(pt, paste0("distrib - ", i))
  openxlsx::writeData(pt, paste0("distrib - ", i), df_obs_dist[[i]])
}

```

```{r excel_save_wb}

openxlsx::saveWorkbook(pt, "fjpdados_economiacriativa_violacoes.xlsx", overwrite = T)
```

```{r clean_env, results='hide'}

rm(list = ls())
gc()
```
