---
title: "FJP Dados"
subtitle: "Saúde"
author:
  - name: "Coordenação de Indicadores Sociais (CIS)"
    affiliation: "Diretoria de Estatística e Informações (Direi)"
    address: "Alameda das Acácias, 70 - São Luiz"
    city: "Belo Horizonte"
    state: "Minas Gerais"
    postal_code: "31.275-150"
    url: "https://fjp.mg.gov.br/"
lang: pt
date: "`r format(Sys.Date(), '%d de %B de %Y')`"
description: "Relatório contendo uma análise descritiva e os resultados das regras de crítica dos dados da dimensão."
output:
  html_document:
    toc: true
    toc_float: true
    number_sections: false
    df_print: kable
    fig_caption: true
    table_caption: true
    embed-resources: true
    smooth-scroll: true
    toc-location: left
    toc-title: MENU
    theme: journal
editor: visual
execute:
  echo: false
  warning: false
  error: false
  message: false
params:
  data: file.xlsx
output-file: "relatorio_se.html"
---

```{r setup, include=FALSE}
knitr::opts_chunk$set(echo = FALSE)
knitr::opts_chunk$set(message = FALSE)
knitr::opts_chunk$set(warning = FALSE)
```

```{r set_param_global}

k <- 1.5 

## "Truque" para setar "k" como uma constante
#lockBinding("k", globalenv())
```

```{r import_data}

data <- openxlsx::read.xlsx(params$data)
data$ANO <- as.character(data$ANO)
```

```{r get_var_numeric}

# Obter as siglas das variáveis do tipo numérico
var_numeric <- data |> 
  dplyr::select(
    !c("CHAVE", "IBGE6", "IBGE7", "ANO") & dplyr::where(is.numeric)
  ) |> 
  colnames() |> 
  unlist()
```

```{r get_var_character}

# Obter as siglas variáveis do tipo string
var_char <- data |> 
  dplyr::select(
    !c("CHAVE", "IBGE6", "IBGE7", "ANO") & dplyr::where(is.character)
  ) |> 
  colnames() |> 
  unlist()
```

# Introdução

A **crítica de dados** refere-se ao processo de verificação e validação da integridade dos dados. Esse processo é crucial para garantir a qualidade dos dados antes de serem utilizados para análises ou publicizados. A importância da crítica de dados reside na sua capacidade de identificar valores suspeitos ou inconsistências que poderiam comprometer a confiabilidade dos resultados obtidos a partir desses dados.

# Regras de crítica

As **regras de crítica** são diretrizes ou critérios específicos estabelecidos para avaliar se os dados atendem aos padrões de qualidade desejados. Essas regras podem incluir a verificação de intervalos de valores aceitáveis, a consistência lógica entre diferentes variáveis, e a detecção de valores ausentes, entre outras. Aplicar essas regras de maneira sistemática ajuda a assegurar que os dados sejam precisos, completos e adequados para seu propósito, promovendo a confiança nas análises e nas decisões baseadas em dados.

A padronização dos nomes permite que seja possível a identificação da classificação da regra e a presença do atributo de flexibilidade. Define-se a seguinte proposta de nomenclatura para as regras de crítica:

*1 carácter indicando finalidade + 1 carácter indicando flexibilidade + Sigla da variável*

**Classificação por finalidade**

Tipo (T): refere-se a classe da variável, são realizadas verificações no sentido de identificar se os dados são numéricos, caracteres, lógicos, entre outros.

-   **TI\_**[...]: tipo do dado está de acordo com o esperado (numérico, textual ou categórico).

Validade ou Intervalo (V): refere-se aos intervalos estabelecidos matematicamente para um dado ou indicador. Verificações de valores positivos, intervalos entre 0 e 1, são exemplos de verificação de validades, além da verificação de valores ausentes;

-   **VI_NA\_**[...]: dado não tem valor ausente/*missing*;

-   **VI\_**[...]: dado é não negativo, está devidamente categorizado ou está entre o intervalo esperado (ex.: 0% e 100%).

Consistência (C): refere-se aos casos em que se verificam as relações matemáticas com outras variáveis, por exemplo, parcelas de um total não podem ser maiores do que o próprio total.

-   **CF\_**[...]\_total_year: a soma da proporção anual é igual a $\approx$ 100%.

Distribuição (D): regras de distribuição estabelecem parâmetros esperados para as estatísticas descritivas da variável como média, mediana, máximo, mínimo e regras de identificação de *outliers*;

-   **DF\_**[...]\_hampel_munic: método de identificação de um possível valor *outlier* na série histórica;

-   **DF\_**[...]\_out_munic: segundo método de identificação de um possível valor *outlier* na série histórica;

-   **DF\_**[...]\_min_munic: o valor mais recente é maior ou igual ao menor valor da série histórica;

-   **DF\_**[...]\_max_munic: o valor mais recente é menor ou igual ao maior valor da série histórica;

-   **DF\_**[...]\_min_k_munic: o valor mais recente é maior ou igual ao $\frac{menor}{k}$ valor da série histórica;

-   **DF\_**[...]\_max_k_munic: o valor mais recente é menor ou igual ao $maior \times k$ valor da série histórica;

-   **DF\_**[...]\_med_mov_munic: o valor atual é menor ou igual a $\text{mediana móvel} \times k$;

-   **DF\_**[...]\_dif_munic: o valor mais recente da primeira diferença é menor ou igual ao maior valor da primeira diferença da série histórica;

-   **DF\_**[...]\_estoque_munic: valor atual é maior ou igual ao valor imediatamente anterior.

**Classificação por flexibilidade (F ou I)**

-   Flexível (F): construída com parâmetros esperados, mas caso algum caso falhe a regra, precisa ser investigado o motivo, identificando se é o caso de um valor atípico explicado por alguma situação.

-   Inflexível (I): necessariamente precisa ser seguida, uma regra inflexível é rígida e não existe exceção a sua condição estipulada.

```{r set_year}

# Inserir aqui apenas aquelas variáveis que possuem alguma restrição 
# no ano inicial de análise devido a fatores como mudança de metodologia
ano_base_alter <- c(
  "SE_PENTA"         = 2010,
  "SE_TXMODCNT30A69" = 2014,
  "SE_ICSABMS"       = 2014,
  "SE_MEDICOS"       = 2008
)

# Remover os comentários para utilizar este trecho caso não haja nenhuma restrição
# para nenhuma variável
# ano_base_alter <- c(
#   "NA" = NA_integer_
# )
```

```{r get_cat}

## Categorias varíaveis dicotômicas
# cat_dic <- c(
#   "Sim",
#   "Não"
# )

## Categorias encontradas na série histórica
# cat_ogestor <- c(
#   "Departamento, assessoria, setor ou órgão similar",
#   "Não possui estrutura",
#   "Não possui estrutura para a área",
#   "Órgão da administração indireta",
#   "Secretaria em conjunto com outra política",
#   "Secretaria em conjunto com outras políticas setoriais",
#   "Secretaria exclusiva",
#   "Secretaria municipal em conjunto com outras políticas",
#   "Secretaria municipal em conjunto com outros temas",
#   "Secretaria municipal exclusiva",
#   "Setor subordinado a outra secretaria",
#   "Setor subordinado diretamente à chefia do executivo"
# )
```

```{r map_valid_desc}

# Mapear variável e descrição de sua respectiva regra de validade para ser apresentado na tabela.
desc_regra_valid <- c(
  # Casos mais comuns
  `1`  = "Valor é ≥ 0",
  `2`  = "Valor está dentro da categoria esperada",
  `3`  = "Valor está dentro da faixa esperada (0 a 100)",
  `4`  = "Valor está dentro da faixa esperada (0 a 1000)",
  `5`  = "Valor está dentro da faixa esperada (0 a 10000)",
  `6`  = "Valor está dentro da faixa esperada (0 a 100000)",
  # Casos especiais
  `7`  = "Valor é ≥ 1", # SP_PM e SP_PMPC
  `8`  = "Valor é ≥ 8", # SP_PM1
  `9`  = "Valor está dentro da faixa esperada (0 a 0,33)", # HS_POLITICA e HS_PLANOSAN
  `10` = "Valor está dentro da faixa esperada (0 a 0,34)", # HS_CONSELHO
  `11` = "Valor está dentro da faixa esperada (0 a 1)"     # HS_GESTAO
)

# df com o nome da regra e a respectiva descrição
desc_regra_valid_var <- data.frame(
  Regra = c(
    "VI_SE_NASCBAIXOPESO",
    "VI_SE_INTERDVHID",
    "VI_SE_INTERDRSAI",
    "VI_SE_COBPSF",
    "VI_SE_NASC7CONSUL",
    "VI_SE_POLIO",
    "VI_SE_TRIPLICE",
    "VI_SE_FAMARELA",
    "VI_SE_OBMALDEF",
    "VI_SE_INTERDCV40",
    "VI_SE_INTERDIAB",
    "VI_SE_INTMEDCOMPLDESMIC",
    "VI_SE_PENTA",
    "VI_SE_TXMODCNT30A69",
    "VI_SE_ICSABMS",
    "VI_SE_MEDICOS",
    "VI_SE_MORTINF"
  )
) |> 
  dplyr::mutate(
    `Descrição` = dplyr::case_match(
      Regra,
    "VI_SE_NASCBAIXOPESO"     ~ desc_regra_valid[3],
    "VI_SE_INTERDVHID"        ~ desc_regra_valid[3],
    "VI_SE_INTERDRSAI"        ~ desc_regra_valid[3],
    "VI_SE_COBPSF"            ~ desc_regra_valid[3],
    "VI_SE_NASC7CONSUL"       ~ desc_regra_valid[3],
    "VI_SE_POLIO"             ~ desc_regra_valid[3],
    "VI_SE_TRIPLICE"          ~ desc_regra_valid[3],
    "VI_SE_FAMARELA"          ~ desc_regra_valid[3],
    "VI_SE_OBMALDEF"          ~ desc_regra_valid[3],
    "VI_SE_INTERDCV40"        ~ desc_regra_valid[3],
    "VI_SE_INTERDIAB"         ~ desc_regra_valid[3],
    "VI_SE_INTMEDCOMPLDESMIC" ~ desc_regra_valid[3],
    "VI_SE_PENTA"             ~ desc_regra_valid[3],
    "VI_SE_TXMODCNT30A69"     ~ desc_regra_valid[6],
    "VI_SE_ICSABMS"           ~ desc_regra_valid[3],
    "VI_SE_MEDICOS"           ~ desc_regra_valid[4],
    "VI_SE_MORTINF"           ~ desc_regra_valid[4]
    )
  )
```

```{r map_consist_desc}

# Mapear variável e descrição de sua respectiva regra de consistência para ser apresentado na tabela.
# desc_regra_consist <- c(
#   `1` = "A soma da proporção anual é igual a 100%" # MA_FOCOS
# )

# df com o nome da regra e a respectiva descrição
# desc_regra_consist_var <- data.frame(
#   Regra = c(
#     "CF_MA_FOCOS_total_year"
#   )
# ) |> 
#   dplyr::mutate(
#     `Descrição` = dplyr::case_match(
#       Regra,
#       "CF_MA_FOCOS_total_year" ~ desc_regra_consist[1]
#     )
#   )
```

## Tipo

### Todos os indicadores

```{r rules_type}
  
rules_type <- validate::validator(
  TI_SE_NASCBAIXOPESO     = is.numeric(SE_NASCBAIXOPESO),
  TI_SE_INTERDVHID        = is.numeric(SE_INTERDVHID),
  TI_SE_INTERDRSAI        = is.numeric(SE_INTERDRSAI),
  TI_SE_COBPSF            = is.numeric(SE_COBPSF),
  TI_SE_NASC7CONSUL       = is.numeric(SE_NASC7CONSUL),
  TI_SE_POLIO             = is.numeric(SE_POLIO),
  TI_SE_TRIPLICE          = is.numeric(SE_TRIPLICE),
  TI_SE_FAMARELA          = is.numeric(SE_FAMARELA),
  TI_SE_OBMALDEF          = is.numeric(SE_OBMALDEF),
  TI_SE_INTERDCV40        = is.numeric(SE_INTERDCV40),
  TI_SE_INTERDIAB         = is.numeric(SE_INTERDIAB),
  TI_SE_INTMEDCOMPLDESMIC = is.numeric(SE_INTMEDCOMPLDESMIC),
  TI_SE_PENTA             = is.numeric(SE_PENTA),
  TI_SE_TXMODCNT30A69     = is.numeric(SE_TXMODCNT30A69),
  TI_SE_ICSABMS           = is.numeric(SE_ICSABMS),
  TI_SE_MEDICOS           = is.numeric(SE_MEDICOS),
  TI_SE_MORTINF           = is.numeric(SE_MORTINF)
)
```

```{r confront_type}

## Confrontar os dados com as regras e exibir uma tabela com os resultados
check_type <- validate::confront(data, rules_type)

validate::summary(check_type) |> 
  dplyr::select(
    Regra    = name,
    Validada = passes
  ) |> 
  kableExtra::kbl(format.args = list(big.mark = ".", decimal.mark = ",")) |>
  kableExtra::kable_paper("hover", full_width = F)
```

## Validade

```{r data_rules_valid_se_all}

## df com o resultado das aplicações das regras
df_rules_valid_se_all <- data |> 
  dplyr::select(
    Ano   = ANO, 
    ibge7 = IBGE7, 
    dplyr::starts_with("SE_")
  ) |> 
  dplyr::mutate(
    # Missing
    VI_NA_SE_NASCBAIXOPESO     = dplyr::if_else(!is.na(SE_NASCBAIXOPESO), F, NA),
    VI_NA_SE_INTERDVHID        = dplyr::if_else(!is.na(SE_INTERDVHID), F, NA),
    VI_NA_SE_INTERDRSAI        = dplyr::if_else(!is.na(SE_INTERDRSAI), F, NA),
    VI_NA_SE_COBPSF            = dplyr::if_else(!is.na(SE_COBPSF), F, NA),
    VI_NA_SE_NASC7CONSUL       = dplyr::if_else(!is.na(SE_NASC7CONSUL), F, NA),
    VI_NA_SE_POLIO             = dplyr::if_else(!is.na(SE_POLIO), F, NA),
    VI_NA_SE_TRIPLICE          = dplyr::if_else(!is.na(SE_TRIPLICE), F, NA),
    VI_NA_SE_FAMARELA          = dplyr::if_else(!is.na(SE_FAMARELA), F, NA),
    VI_NA_SE_OBMALDEF          = dplyr::if_else(!is.na(SE_OBMALDEF), F, NA),
    VI_NA_SE_INTERDCV40        = dplyr::if_else(!is.na(SE_INTERDCV40), F, NA),
    VI_NA_SE_INTERDIAB         = dplyr::if_else(!is.na(SE_INTERDIAB), F, NA),
    VI_NA_SE_INTMEDCOMPLDESMIC = dplyr::if_else(!is.na(SE_INTMEDCOMPLDESMIC), F, NA),
    VI_NA_SE_PENTA             = dplyr::if_else(!is.na(SE_PENTA), F, NA),
    VI_NA_SE_TXMODCNT30A69     = dplyr::if_else(!is.na(SE_TXMODCNT30A69), F, NA),
    VI_NA_SE_ICSABMS          = dplyr::if_else(!is.na(SE_ICSABMS), F, NA),
    VI_NA_SE_MEDICOS           = dplyr::if_else(!is.na(SE_MEDICOS), F, NA),
    VI_NA_SE_MORTINF           = dplyr::if_else(!is.na(SE_MORTINF), F, NA),
    # Others
    VI_SE_NASCBAIXOPESO     = dplyr::if_else(dplyr::between(SE_NASCBAIXOPESO, 0, 100), F, T),
    VI_SE_INTERDVHID        = dplyr::if_else(dplyr::between(SE_INTERDVHID, 0, 100), F, T),
    VI_SE_INTERDRSAI        = dplyr::if_else(dplyr::between(SE_INTERDRSAI, 0, 100), F, T),
    VI_SE_COBPSF            = dplyr::if_else(dplyr::between(SE_COBPSF, 0, 100), F, T),
    VI_SE_NASC7CONSUL       = dplyr::if_else(dplyr::between(SE_NASC7CONSUL, 0, 100), F, T),
    VI_SE_POLIO             = dplyr::if_else(dplyr::between(SE_POLIO, 0, 100), F, T),
    VI_SE_TRIPLICE          = dplyr::if_else(dplyr::between(SE_TRIPLICE, 0, 100), F, T),
    VI_SE_FAMARELA          = dplyr::if_else(dplyr::between(SE_FAMARELA, 0, 100), F, T),
    VI_SE_OBMALDEF          = dplyr::if_else(dplyr::between(SE_OBMALDEF, 0, 100), F, T),
    VI_SE_INTERDCV40        = dplyr::if_else(dplyr::between(SE_INTERDCV40, 0, 100), F, T),
    VI_SE_INTERDIAB         = dplyr::if_else(dplyr::between(SE_INTERDIAB, 0, 100), F, T),
    VI_SE_INTMEDCOMPLDESMIC = dplyr::if_else(dplyr::between(SE_INTMEDCOMPLDESMIC, 0, 100), F, T),
    VI_SE_PENTA           = dplyr::if_else(dplyr::between(SE_PENTA, 0, 100), F, T),
    VI_SE_ICSABMS        = dplyr::if_else(dplyr::between(SE_ICSABMS, 0, 100), F, T),
    VI_SE_MEDICOS       = dplyr::if_else(dplyr::between(SE_MEDICOS, 0, 1000), F, T),
    VI_SE_MORTINF       = dplyr::if_else(dplyr::between(SE_MORTINF, 0, 1000), F, T))
```

```{r data_wrangling_valid_se_all}

## Transformação dos resultados
df_sumario_valid_se <- df_rules_valid_se_all |> 
  dplyr::select(
    Ano, 
    ibge7, 
    dplyr::starts_with(c("VI_", "VF_"))
  ) |> 
  tidyr::pivot_longer(cols = !c(Ano, ibge7), names_to = "Regra", values_to = "resultado")

## df com um sumário dos resultados
df_sumario <- df_sumario_valid_se |> 
  dplyr::group_by(Ano, Regra) |> 
  dplyr::summarise(
    Total        = dplyr::n(),
    Validada     = sum(!resultado, na.rm = T),
    Suspeita     = sum(resultado, na.rm = T),
    Ausente      = sum(is.na(resultado)),
    `% Validada` = round(Validada / Total * 100, 2),
    `% Suspeita` = round(Suspeita / Total * 100, 2),
    `% Ausente`  = round(Ausente / Total * 100, 2)
  ) |> 
  dplyr::ungroup()
```

### Todos os indicadores - Valores ausentes

```{r table_valid_se_na_all}

df_sumario |>
  dplyr::select(Ano, Regra, Total, contains("Ausente")) |>
  dplyr::filter(
    Ano == max(Ano) & 
    stringr::str_detect(Regra, "_NA_")
  ) |>
  dplyr::mutate(Ano = as.character(Ano)) |>
  kableExtra::kbl(format.args = list(big.mark = ".", decimal.mark = ",")) |> 
  kableExtra::kable_paper("hover", full_width = F)
```

### Todos os indicadores - Demais regras

```{r table_valid_se_all}
#| column: screen-inset-right

df_sumario |>
  dplyr::filter(
    Ano == max(Ano) & 
    stringr::str_detect(Regra, "_NA_", negate = T)
  ) |>
  dplyr::filter(Ano == max(Ano)) |>
  dplyr::mutate(Ano = as.character(Ano)) |>
  dplyr::left_join(desc_regra_valid_var, by = dplyr::join_by(Regra)) |> # Introdução coluna descrição
  kableExtra::kbl(format.args = list(big.mark = ".", decimal.mark = ",")) |> 
  kableExtra::kable_paper("hover", full_width = F)
```

<!-- ## Consistência -->

```{r data_rules_consist_se_all}

## df com o resultado das aplicações das regras
# df_rules_consist_se_all <- data |> 
#   dplyr::select(
#     Ano   = ANO, 
#     ibge7 = IBGE7, 
#     MA_FOCOS
#   ) |> 
#   dplyr::group_by(Ano) |> 
#   dplyr::mutate(
#     CF_MA_FOCOS_total_year = dplyr::if_else(
#       dplyr::between(sum(MA_FOCOS, na.rm = T), 99, 101), F, T)
#   )
```

```{r data_wrangling_consist_se_all}

## Tranformação dos resultados
# df_sumario_consist_ma <- df_rules_consist_ma_all |> 
#   dplyr::select(!MA_FOCOS) |> 
#   tidyr::pivot_longer(cols = !c(Ano, ibge7), names_to = "Regra", values_to = "resultado")

## df com um sumário dos resultados
# df_sumario <- df_sumario_consist_ma |> 
#   dplyr::group_by(Ano, Regra) |> 
#   dplyr::summarise(
#     Total        = dplyr::n(),
#     Validada     = sum(!resultado, na.rm = T),
#     Suspeita     = sum(resultado, na.rm = T),
#     Ausente      = sum(is.na(resultado)),
#     `% Validada` = round(Validada / Total * 100, 2),
#     `% Suspeita` = round(Suspeita / Total * 100, 2),
#     `% Ausente`  = round(Ausente / Total * 100, 2)
#   ) |> 
#   dplyr::ungroup()
```

<!-- ### Todos os indicadores -->

```{r table_consist_se_all}

# df_sumario |> 
#   dplyr::filter(Ano == max(Ano)) |>
#   dplyr::mutate(Ano = as.character(Ano)) |>
#   dplyr::left_join(desc_regra_consist_var, by = dplyr::join_by(Regra)) |> # Introdução coluna descrição
#   kableExtra::kbl(format.args = list(big.mark = ".", decimal.mark = ",")) |> 
#   kableExtra::kable_paper("hover", full_width = F)
```

## Distribuição

### SE_NASCBAIXOPESO

```{r rules_dist_se_nascbaixopeso}

## df com o resultado das aplicações das regras
df_rules_dist_se_nascbaixopeso <- data |> 
  dplyr::filter( # Filtro condicional para variáveis que estão em "ano_base_alter"
    dplyr::case_when(
      "SE_NASCBAIXOPESO" %in% names(ano_base_alter) ~ ANO >= ano_base_alter["SE_NASCBAIXOPESO"],
      TRUE ~ ANO >= min(ANO, na.rm = T)
    )
  ) |> 
  dplyr::select(Ano = ANO, ibge7 = IBGE7, SE_NASCBAIXOPESO) |> 
  dplyr::group_by(ibge7) |> 
  dplyr::mutate(
    DF_SE_NASCBAIXOPESO_hampel_munic  = dplyr::if_else(!hampel_filter(SE_NASCBAIXOPESO), F, T), # Longitudinal (município)
    
    DF_SE_NASCBAIXOPESO_out_munic     = dplyr::if_else(!outlier_function(SE_NASCBAIXOPESO), F, T), # Longitudinal (município)
    
    DF_SE_NASCBAIXOPESO_min_munic     = dplyr::if_else(SE_NASCBAIXOPESO >= (min(dplyr::lag(SE_NASCBAIXOPESO), na.rm = T)), F, T), # Longitudinal (município)
    
    DF_SE_NASCBAIXOPESO_max_munic     = dplyr::if_else(SE_NASCBAIXOPESO <= (max(dplyr::lag(SE_NASCBAIXOPESO), na.rm = T)), F, T), # Longitudinal (município)
    
    DF_SE_NASCBAIXOPESO_min_k_munic   = dplyr::if_else(SE_NASCBAIXOPESO >= (min(dplyr::lag(SE_NASCBAIXOPESO), na.rm = T) / k), F, T), # Longitudinal (município)
    
    DF_SE_NASCBAIXOPESO_max_k_munic   = dplyr::if_else(SE_NASCBAIXOPESO <= (k * max(dplyr::lag(SE_NASCBAIXOPESO), na.rm = T)), F, T), # Longitudinal (município)
    
    DF_SE_NASCBAIXOPESO_med_mov_munic = dplyr::if_else(SE_NASCBAIXOPESO <= (k * zoo::rollmedian(SE_NASCBAIXOPESO, k = 3, fill = NA, align = "right")), F, T), # Longitudinal (município)
    
    DF_SE_NASCBAIXOPESO_dif_munic     = dplyr::if_else(!compare_first_dif(SE_NASCBAIXOPESO), F, T) # Longitudinal (município)
  )
```

```{r data_wrangling_dist_se_nascbaixopeso}

## Transformação dos resultados
df_sumario_dist_se <- df_rules_dist_se_nascbaixopeso |> 
  dplyr::select(!SE_NASCBAIXOPESO) |> 
  tidyr::pivot_longer(cols = !c(Ano, ibge7), names_to = "Regra", values_to = "resultado")

## df com um sumário dos resultados
df_sumario <- df_sumario_dist_se |> 
  dplyr::group_by(Ano, Regra) |> 
  dplyr::summarise(
    Total        = dplyr::n(),
    Validada     = sum(!resultado, na.rm = T),
    Suspeita     = sum(resultado, na.rm = T),
    Ausente      = sum(is.na(resultado)),
    `% Validada` = round(Validada / Total * 100, 2),
    `% Suspeita` = round(Suspeita / Total * 100, 2),
    `% Ausente`  = round(Ausente / Total * 100, 2)
  ) |> 
  dplyr::ungroup()
```

```{r table_dist_se_nascbaixopeso}
#| column: screen-inset-right

df_sumario |> 
  dplyr::filter(Ano == max(Ano)) |>
  dplyr::mutate(Ano = as.character(Ano)) |>
  kableExtra::kbl(format.args = list(big.mark = ".", decimal.mark = ",")) |> 
  kableExtra::kable_paper("hover", full_width = F)
```

```{r chart_dist_se_nascbaixopeso}
#| column: screen-inset-right
#| layout-ncol: 2
#| out-width: 100%

chart_heatmap(df_sumario)
chart_vbar(df_sumario)
```

### SE_INTERDVHID

```{r rules_dist_se_interdvhid}

## df com o resultado das aplicações das regras
df_rules_dist_se_interdvhid <- data |> 
  dplyr::filter( # Filtro condicional para variáveis que estão em "ano_base_alter"
    dplyr::case_when(
      "SE_INTERDVHID" %in% names(ano_base_alter) ~ ANO >= ano_base_alter["SE_INTERDVHID"],
      TRUE ~ ANO >= min(ANO, na.rm = T)
    )
  ) |> 
  dplyr::select(Ano = ANO, ibge7 = IBGE7, SE_INTERDVHID) |> 
  dplyr::group_by(ibge7) |> 
  dplyr::mutate(
    DF_SE_INTERDVHID_hampel_munic  = dplyr::if_else(!hampel_filter(SE_INTERDVHID), F, T), # Longitudinal (município)
    
    DF_SE_INTERDVHID_out_munic     = dplyr::if_else(!outlier_function(SE_INTERDVHID), F, T), # Longitudinal (município)
    
    DF_SE_INTERDVHID_min_munic     = dplyr::if_else(SE_INTERDVHID >= (min(dplyr::lag(SE_INTERDVHID), na.rm = T)), F, T), # Longitudinal (município)
    
    DF_SE_INTERDVHID_max_munic     = dplyr::if_else(SE_INTERDVHID <= (max(dplyr::lag(SE_INTERDVHID), na.rm = T)), F, T), # Longitudinal (município)
    
    DF_SE_INTERDVHID_min_k_munic   = dplyr::if_else(SE_INTERDVHID >= (min(dplyr::lag(SE_INTERDVHID), na.rm = T) / k), F, T), # Longitudinal (município)
    
    DF_SE_INTERDVHID_max_k_munic   = dplyr::if_else(SE_INTERDVHID <= (k * max(dplyr::lag(SE_INTERDVHID), na.rm = T)), F, T), # Longitudinal (município)
    
    DF_SE_INTERDVHID_med_mov_munic = dplyr::if_else(SE_INTERDVHID <= (k * zoo::rollmedian(SE_INTERDVHID, k = 3, fill = NA, align = "right")), F, T), # Longitudinal (município)
    
    DF_SE_INTERDVHID_dif_munic     = dplyr::if_else(!compare_first_dif(SE_INTERDVHID), F, T) # Longitudinal (município)
  )
```

```{r data_wrangling_dist_se_interdvhid}

## Transformação dos resultados
df_sumario_dist_se <- df_rules_dist_se_interdvhid |> 
  dplyr::select(!SE_INTERDVHID) |> 
  tidyr::pivot_longer(cols = !c(Ano, ibge7), names_to = "Regra", values_to = "resultado")

## df com um sumário dos resultados
df_sumario <- df_sumario_dist_se |> 
  dplyr::group_by(Ano, Regra) |> 
  dplyr::summarise(
    Total        = dplyr::n(),
    Validada     = sum(!resultado, na.rm = T),
    Suspeita     = sum(resultado, na.rm = T),
    Ausente      = sum(is.na(resultado)),
    `% Validada` = round(Validada / Total * 100, 2),
    `% Suspeita` = round(Suspeita / Total * 100, 2),
    `% Ausente`  = round(Ausente / Total * 100, 2)
  ) |> 
  dplyr::ungroup()
```

```{r table_dist_se_interdvhid}
#| column: screen-inset-right

df_sumario |> 
  dplyr::filter(Ano == max(Ano)) |>
  dplyr::mutate(Ano = as.character(Ano)) |>
  kableExtra::kbl(format.args = list(big.mark = ".", decimal.mark = ",")) |> 
  kableExtra::kable_paper("hover", full_width = F)
```

```{r chart_dist_se_interdvhid}
#| column: screen-inset-right
#| layout-ncol: 2
#| out-width: 100%

chart_heatmap(df_sumario)
chart_vbar(df_sumario)
```

### SE_INTERDRSAI

```{r rules_dist_se_interdrsai}

## df com o resultado das aplicações das regras
df_rules_dist_se_interdrsai <- data |> 
  dplyr::filter( # Filtro condicional para variáveis que estão em "ano_base_alter"
    dplyr::case_when(
      "SE_INTERDRSAI" %in% names(ano_base_alter) ~ ANO >= ano_base_alter["SE_INTERDRSAI"],
      TRUE ~ ANO >= min(ANO, na.rm = T)
    )
  ) |> 
  dplyr::select(Ano = ANO, ibge7 = IBGE7, SE_INTERDRSAI) |> 
  dplyr::group_by(ibge7) |> 
  dplyr::mutate(
    DF_SE_INTERDRSAI_hampel_munic  = dplyr::if_else(!hampel_filter(SE_INTERDRSAI), F, T), # Longitudinal (município)
    
    DF_SE_INTERDRSAI_out_munic     = dplyr::if_else(!outlier_function(SE_INTERDRSAI), F, T), # Longitudinal (município)
    
    DF_SE_INTERDRSAI_min_munic     = dplyr::if_else(SE_INTERDRSAI >= (min(dplyr::lag(SE_INTERDRSAI), na.rm = T)), F, T), # Longitudinal (município)
    
    DF_SE_INTERDRSAI_max_munic     = dplyr::if_else(SE_INTERDRSAI <= (max(dplyr::lag(SE_INTERDRSAI), na.rm = T)), F, T), # Longitudinal (município)
    
    DF_SE_INTERDRSAI_min_k_munic   = dplyr::if_else(SE_INTERDRSAI >= (min(dplyr::lag(SE_INTERDRSAI), na.rm = T) / k), F, T), # Longitudinal (município)
    
    DF_SE_INTERDRSAI_max_k_munic   = dplyr::if_else(SE_INTERDRSAI <= (k * max(dplyr::lag(SE_INTERDRSAI), na.rm = T)), F, T), # Longitudinal (município)
    
    DF_SE_INTERDRSAI_med_mov_munic = dplyr::if_else(SE_INTERDRSAI <= (k * zoo::rollmedian(SE_INTERDRSAI, k = 3, fill = NA, align = "right")), F, T), # Longitudinal (município)
    
    DF_SE_INTERDRSAI_dif_munic     = dplyr::if_else(!compare_first_dif(SE_INTERDRSAI), F, T) # Longitudinal (município)
  )
```

```{r data_wrangling_dist_se_interdrsai}

## Transformação dos resultados
df_sumario_dist_se <- df_rules_dist_se_interdrsai |> 
  dplyr::select(!SE_INTERDRSAI) |> 
  tidyr::pivot_longer(cols = !c(Ano, ibge7), names_to = "Regra", values_to = "resultado")

## df com um sumário dos resultados
df_sumario <- df_sumario_dist_se |> 
  dplyr::group_by(Ano, Regra) |> 
  dplyr::summarise(
    Total        = dplyr::n(),
    Validada     = sum(!resultado, na.rm = T),
    Suspeita     = sum(resultado, na.rm = T),
    Ausente      = sum(is.na(resultado)),
    `% Validada` = round(Validada / Total * 100, 2),
    `% Suspeita` = round(Suspeita / Total * 100, 2),
    `% Ausente`  = round(Ausente / Total * 100, 2)
  ) |> 
  dplyr::ungroup()
```

```{r table_dist_se_interdrsai}
#| column: screen-inset-right

df_sumario |> 
  dplyr::filter(Ano == max(Ano)) |>
  dplyr::mutate(Ano = as.character(Ano)) |>
  kableExtra::kbl(format.args = list(big.mark = ".", decimal.mark = ",")) |> 
  kableExtra::kable_paper("hover", full_width = F)
```

```{r chart_dist_se_interdrsai}
#| column: screen-inset-right
#| layout-ncol: 2
#| out-width: 100%

chart_heatmap(df_sumario)
chart_vbar(df_sumario)
```

### SE_COBPSF

```{r rules_dist_se_cobpsf}

## df com o resultado das aplicações das regras
df_rules_dist_se_cobpsf <- data |> 
  dplyr::filter( # Filtro condicional para variáveis que estão em "ano_base_alter"
    dplyr::case_when(
      "SE_COBPSF" %in% names(ano_base_alter) ~ ANO >= ano_base_alter["SE_COBPSF"],
      TRUE ~ ANO >= min(ANO, na.rm = T)
    )
  ) |> 
  dplyr::select(Ano = ANO, ibge7 = IBGE7, SE_COBPSF) |> 
  dplyr::group_by(ibge7) |> 
  dplyr::mutate(
    DF_SE_COBPSF_hampel_munic  = dplyr::if_else(!hampel_filter(SE_COBPSF), F, T), # Longitudinal (município)
    
    DF_SE_COBPSF_out_munic     = dplyr::if_else(!outlier_function(SE_COBPSF), F, T), # Longitudinal (município)
    
    DF_SE_COBPSF_min_munic     = dplyr::if_else(SE_COBPSF >= (min(dplyr::lag(SE_COBPSF), na.rm = T)), F, T), # Longitudinal (município)
    
    DF_SE_COBPSF_max_munic     = dplyr::if_else(SE_COBPSF <= (max(dplyr::lag(SE_COBPSF), na.rm = T)), F, T), # Longitudinal (município)
    
    DF_SE_COBPSF_min_k_munic   = dplyr::if_else(SE_COBPSF >= (min(dplyr::lag(SE_COBPSF), na.rm = T) / k), F, T), # Longitudinal (município)
    
    DF_SE_COBPSF_max_k_munic   = dplyr::if_else(SE_COBPSF <= (k * max(dplyr::lag(SE_COBPSF), na.rm = T)), F, T), # Longitudinal (município)
    
    DF_SE_COBPSF_med_mov_munic = dplyr::if_else(SE_COBPSF <= (k * zoo::rollmedian(SE_COBPSF, k = 3, fill = NA, align = "right")), F, T), # Longitudinal (município)
    
    DF_SE_COBPSF_dif_munic     = dplyr::if_else(!compare_first_dif(SE_COBPSF), F, T) # Longitudinal (município)
  )
```

```{r data_wrangling_dist_se_cobpsf}

## Transformação dos resultados
df_sumario_dist_se <- df_rules_dist_se_cobpsf |> 
  dplyr::select(!SE_COBPSF) |> 
  tidyr::pivot_longer(cols = !c(Ano, ibge7), names_to = "Regra", values_to = "resultado")

## df com um sumário dos resultados
df_sumario <- df_sumario_dist_se |> 
  dplyr::group_by(Ano, Regra) |> 
  dplyr::summarise(
    Total        = dplyr::n(),
    Validada     = sum(!resultado, na.rm = T),
    Suspeita     = sum(resultado, na.rm = T),
    Ausente      = sum(is.na(resultado)),
    `% Validada` = round(Validada / Total * 100, 2),
    `% Suspeita` = round(Suspeita / Total * 100, 2),
    `% Ausente`  = round(Ausente / Total * 100, 2)
  ) |> 
  dplyr::ungroup()
```

```{r table_dist_se_cobpsf}
#| column: screen-inset-right

df_sumario |> 
  dplyr::filter(Ano == max(Ano)) |>
  dplyr::mutate(Ano = as.character(Ano)) |>
  kableExtra::kbl(format.args = list(big.mark = ".", decimal.mark = ",")) |> 
  kableExtra::kable_paper("hover", full_width = F)
```

```{r chart_dist_se_cobpsf}
#| column: screen-inset-right
#| layout-ncol: 2
#| out-width: 100%

chart_heatmap(df_sumario)
chart_vbar(df_sumario)
```

### SE_NASC7CONSUL

```{r rules_dist_se_nasc7consul}

## df com o resultado das aplicações das regras
df_rules_dist_se_nasc7consul <- data |> 
  dplyr::filter( # Filtro condicional para variáveis que estão em "ano_base_alter"
    dplyr::case_when(
      "SE_NASC7CONSUL" %in% names(ano_base_alter) ~ ANO >= ano_base_alter["SE_NASC7CONSUL"],
      TRUE ~ ANO >= min(ANO, na.rm = T)
    )
  ) |> 
  dplyr::select(Ano = ANO, ibge7 = IBGE7, SE_NASC7CONSUL) |> 
  dplyr::group_by(ibge7) |> 
  dplyr::mutate(
    DF_SE_NASC7CONSUL_hampel_munic  = dplyr::if_else(!hampel_filter(SE_NASC7CONSUL), F, T), # Longitudinal (município)
    
    DF_SE_NASC7CONSUL_out_munic     = dplyr::if_else(!outlier_function(SE_NASC7CONSUL), F, T), # Longitudinal (município)
    
    DF_SE_NASC7CONSUL_min_munic     = dplyr::if_else(SE_NASC7CONSUL >= (min(dplyr::lag(SE_NASC7CONSUL), na.rm = T)), F, T), # Longitudinal (município)
    
    DF_SE_NASC7CONSUL_max_munic     = dplyr::if_else(SE_NASC7CONSUL <= (max(dplyr::lag(SE_NASC7CONSUL), na.rm = T)), F, T), # Longitudinal (município)
    
    DF_SE_NASC7CONSUL_min_k_munic   = dplyr::if_else(SE_NASC7CONSUL >= (min(dplyr::lag(SE_NASC7CONSUL), na.rm = T) / k), F, T), # Longitudinal (município)
    
    DF_SE_NASC7CONSUL_max_k_munic   = dplyr::if_else(SE_NASC7CONSUL <= (k * max(dplyr::lag(SE_NASC7CONSUL), na.rm = T)), F, T), # Longitudinal (município)
    
    DF_SE_NASC7CONSUL_med_mov_munic = dplyr::if_else(SE_NASC7CONSUL <= (k * zoo::rollmedian(SE_NASC7CONSUL, k = 3, fill = NA, align = "right")), F, T), # Longitudinal (município)
    
    DF_SE_NASC7CONSUL_dif_munic     = dplyr::if_else(!compare_first_dif(SE_NASC7CONSUL), F, T) # Longitudinal (município)
  )
```

```{r data_wrangling_dist_se_nasc7consul}

## Transformação dos resultados
df_sumario_dist_se <- df_rules_dist_se_nasc7consul |> 
  dplyr::select(!SE_NASC7CONSUL) |> 
  tidyr::pivot_longer(cols = !c(Ano, ibge7), names_to = "Regra", values_to = "resultado")

## df com um sumário dos resultados
df_sumario <- df_sumario_dist_se |> 
  dplyr::group_by(Ano, Regra) |> 
  dplyr::summarise(
    Total        = dplyr::n(),
    Validada     = sum(!resultado, na.rm = T),
    Suspeita     = sum(resultado, na.rm = T),
    Ausente      = sum(is.na(resultado)),
    `% Validada` = round(Validada / Total * 100, 2),
    `% Suspeita` = round(Suspeita / Total * 100, 2),
    `% Ausente`  = round(Ausente / Total * 100, 2)
  ) |> 
  dplyr::ungroup()
```

```{r table_dist_se_nasc7consul}
#| column: screen-inset-right

df_sumario |> 
  dplyr::filter(Ano == max(Ano)) |>
  dplyr::mutate(Ano = as.character(Ano)) |>
  kableExtra::kbl(format.args = list(big.mark = ".", decimal.mark = ",")) |> 
  kableExtra::kable_paper("hover", full_width = F)
```

```{r chart_dist_se_nasc7consul}
#| column: screen-inset-right
#| layout-ncol: 2
#| out-width: 100%

chart_heatmap(df_sumario)
chart_vbar(df_sumario)
```

### SE_POLIO

```{r rules_dist_se_polio}

## df com o resultado das aplicações das regras
df_rules_dist_se_polio <- data |> 
  dplyr::filter( # Filtro condicional para variáveis que estão em "ano_base_alter"
    dplyr::case_when(
      "SE_POLIO" %in% names(ano_base_alter) ~ ANO >= ano_base_alter["SE_POLIO"],
      TRUE ~ ANO >= min(ANO, na.rm = T)
    )
  ) |> 
  dplyr::select(Ano = ANO, ibge7 = IBGE7, SE_POLIO) |> 
  dplyr::group_by(ibge7) |> 
  dplyr::mutate(
    DF_SE_POLIO_hampel_munic  = dplyr::if_else(!hampel_filter(SE_POLIO), F, T), # Longitudinal (município)
    
    DF_SE_POLIO_out_munic     = dplyr::if_else(!outlier_function(SE_POLIO), F, T), # Longitudinal (município)
    
    DF_SE_POLIO_min_munic     = dplyr::if_else(SE_POLIO >= (min(dplyr::lag(SE_POLIO), na.rm = T)), F, T), # Longitudinal (município)
    
    DF_SE_POLIO_max_munic     = dplyr::if_else(SE_POLIO <= (max(dplyr::lag(SE_POLIO), na.rm = T)), F, T), # Longitudinal (município)
    
    DF_SE_POLIO_min_k_munic   = dplyr::if_else(SE_POLIO >= (min(dplyr::lag(SE_POLIO), na.rm = T) / k), F, T), # Longitudinal (município)
    
    DF_SE_POLIO_max_k_munic   = dplyr::if_else(SE_POLIO <= (k * max(dplyr::lag(SE_POLIO), na.rm = T)), F, T), # Longitudinal (município)
    
    DF_SE_POLIO_med_mov_munic = dplyr::if_else(SE_POLIO <= (k * zoo::rollmedian(SE_POLIO, k = 3, fill = NA, align = "right")), F, T), # Longitudinal (município)
    
    DF_SE_POLIO_dif_munic     = dplyr::if_else(!compare_first_dif(SE_POLIO), F, T) # Longitudinal (município)
  )
```

```{r data_wrangling_dist_se_polio}

## Transformação dos resultados
df_sumario_dist_se <- df_rules_dist_se_polio |> 
  dplyr::select(!SE_POLIO) |> 
  tidyr::pivot_longer(cols = !c(Ano, ibge7), names_to = "Regra", values_to = "resultado")

## df com um sumário dos resultados
df_sumario <- df_sumario_dist_se |> 
  dplyr::group_by(Ano, Regra) |> 
  dplyr::summarise(
    Total        = dplyr::n(),
    Validada     = sum(!resultado, na.rm = T),
    Suspeita     = sum(resultado, na.rm = T),
    Ausente      = sum(is.na(resultado)),
    `% Validada` = round(Validada / Total * 100, 2),
    `% Suspeita` = round(Suspeita / Total * 100, 2),
    `% Ausente`  = round(Ausente / Total * 100, 2)
  ) |> 
  dplyr::ungroup()
```

```{r table_dist_se_polio}
#| column: screen-inset-right

df_sumario |> 
  dplyr::filter(Ano == max(Ano)) |>
  dplyr::mutate(Ano = as.character(Ano)) |>
  kableExtra::kbl(format.args = list(big.mark = ".", decimal.mark = ",")) |> 
  kableExtra::kable_paper("hover", full_width = F)
```

```{r chart_dist_se_polio}
#| column: screen-inset-right
#| layout-ncol: 2
#| out-width: 100%

chart_heatmap(df_sumario)
chart_vbar(df_sumario)
```

### SE_TRIPLICE

```{r rules_dist_se_triplice}

## df com o resultado das aplicações das regras
df_rules_dist_se_triplice <- data |> 
  dplyr::filter( # Filtro condicional para variáveis que estão em "ano_base_alter"
    dplyr::case_when(
      "SE_TRIPLICE" %in% names(ano_base_alter) ~ ANO >= ano_base_alter["SE_TRIPLICE"],
      TRUE ~ ANO >= min(ANO, na.rm = T)
    )
  ) |> 
  dplyr::select(Ano = ANO, ibge7 = IBGE7, SE_TRIPLICE) |> 
  dplyr::group_by(ibge7) |> 
  dplyr::mutate(
    DF_SE_TRIPLICE_hampel_munic  = dplyr::if_else(!hampel_filter(SE_TRIPLICE), F, T), # Longitudinal (município)
    
    DF_SE_TRIPLICE_out_munic     = dplyr::if_else(!outlier_function(SE_TRIPLICE), F, T), # Longitudinal (município)
    
    DF_SE_TRIPLICE_min_munic     = dplyr::if_else(SE_TRIPLICE >= (min(dplyr::lag(SE_TRIPLICE), na.rm = T)), F, T), # Longitudinal (município)
    
    DF_SE_TRIPLICE_max_munic     = dplyr::if_else(SE_TRIPLICE <= (max(dplyr::lag(SE_TRIPLICE), na.rm = T)), F, T), # Longitudinal (município)
    
    DF_SE_TRIPLICE_min_k_munic   = dplyr::if_else(SE_TRIPLICE >= (min(dplyr::lag(SE_TRIPLICE), na.rm = T) / k), F, T), # Longitudinal (município)
    
    DF_SE_TRIPLICE_max_k_munic   = dplyr::if_else(SE_TRIPLICE <= (k * max(dplyr::lag(SE_TRIPLICE), na.rm = T)), F, T), # Longitudinal (município)
    
    DF_SE_TRIPLICE_med_mov_munic = dplyr::if_else(SE_TRIPLICE <= (k * zoo::rollmedian(SE_TRIPLICE, k = 3, fill = NA, align = "right")), F, T), # Longitudinal (município)
    
    DF_SE_TRIPLICE_dif_munic     = dplyr::if_else(!compare_first_dif(SE_TRIPLICE), F, T) # Longitudinal (município)
  )
```

```{r data_wrangling_dist_se_triplice}

## Transformação dos resultados
df_sumario_dist_se <- df_rules_dist_se_triplice |> 
  dplyr::select(!SE_TRIPLICE) |> 
  tidyr::pivot_longer(cols = !c(Ano, ibge7), names_to = "Regra", values_to = "resultado")

## df com um sumário dos resultados
df_sumario <- df_sumario_dist_se |> 
  dplyr::group_by(Ano, Regra) |> 
  dplyr::summarise(
    Total        = dplyr::n(),
    Validada     = sum(!resultado, na.rm = T),
    Suspeita     = sum(resultado, na.rm = T),
    Ausente      = sum(is.na(resultado)),
    `% Validada` = round(Validada / Total * 100, 2),
    `% Suspeita` = round(Suspeita / Total * 100, 2),
    `% Ausente`  = round(Ausente / Total * 100, 2)
  ) |> 
  dplyr::ungroup()
```

```{r table_dist_se_triplice}
#| column: screen-inset-right

df_sumario |> 
  dplyr::filter(Ano == max(Ano)) |>
  dplyr::mutate(Ano = as.character(Ano)) |>
  kableExtra::kbl(format.args = list(big.mark = ".", decimal.mark = ",")) |> 
  kableExtra::kable_paper("hover", full_width = F)
```

```{r chart_dist_se_triplice}
#| column: screen-inset-right
#| layout-ncol: 2
#| out-width: 100%

chart_heatmap(df_sumario)
chart_vbar(df_sumario)
```

### SE_FAMARELA

```{r rules_dist_se_famarela}

## df com o resultado das aplicações das regras
df_rules_dist_se_famarela <- data |> 
  dplyr::filter( # Filtro condicional para variáveis que estão em "ano_base_alter"
    dplyr::case_when(
      "SE_FAMARELA" %in% names(ano_base_alter) ~ ANO >= ano_base_alter["SE_FAMARELA"],
      TRUE ~ ANO >= min(ANO, na.rm = T)
    )
  ) |> 
  dplyr::select(Ano = ANO, ibge7 = IBGE7, SE_FAMARELA) |> 
  dplyr::group_by(ibge7) |> 
  dplyr::mutate(
    DF_SE_FAMARELA_hampel_munic  = dplyr::if_else(!hampel_filter(SE_FAMARELA), F, T), # Longitudinal (município)
    
    DF_SE_FAMARELA_out_munic     = dplyr::if_else(!outlier_function(SE_FAMARELA), F, T), # Longitudinal (município)
    
    DF_SE_FAMARELA_min_munic     = dplyr::if_else(SE_FAMARELA >= (min(dplyr::lag(SE_FAMARELA), na.rm = T)), F, T), # Longitudinal (município)
    
    DF_SE_FAMARELA_max_munic     = dplyr::if_else(SE_FAMARELA <= (max(dplyr::lag(SE_FAMARELA), na.rm = T)), F, T), # Longitudinal (município)
    
    DF_SE_FAMARELA_min_k_munic   = dplyr::if_else(SE_FAMARELA >= (min(dplyr::lag(SE_FAMARELA), na.rm = T) / k), F, T), # Longitudinal (município)
    
    DF_SE_FAMARELA_max_k_munic   = dplyr::if_else(SE_FAMARELA <= (k * max(dplyr::lag(SE_FAMARELA), na.rm = T)), F, T), # Longitudinal (município)
    
    DF_SE_FAMARELA_med_mov_munic = dplyr::if_else(SE_FAMARELA <= (k * zoo::rollmedian(SE_FAMARELA, k = 3, fill = NA, align = "right")), F, T), # Longitudinal (município)
    
    DF_SE_FAMARELA_dif_munic     = dplyr::if_else(!compare_first_dif(SE_FAMARELA), F, T) # Longitudinal (município)
  )
```

```{r data_wrangling_dist_se_famarela}

## Transformação dos resultados
df_sumario_dist_se <- df_rules_dist_se_famarela |> 
  dplyr::select(!SE_FAMARELA) |> 
  tidyr::pivot_longer(cols = !c(Ano, ibge7), names_to = "Regra", values_to = "resultado")

## df com um sumário dos resultados
df_sumario <- df_sumario_dist_se |> 
  dplyr::group_by(Ano, Regra) |> 
  dplyr::summarise(
    Total        = dplyr::n(),
    Validada     = sum(!resultado, na.rm = T),
    Suspeita     = sum(resultado, na.rm = T),
    Ausente      = sum(is.na(resultado)),
    `% Validada` = round(Validada / Total * 100, 2),
    `% Suspeita` = round(Suspeita / Total * 100, 2),
    `% Ausente`  = round(Ausente / Total * 100, 2)
  ) |> 
  dplyr::ungroup()
```

```{r table_dist_se_famarela}
#| column: screen-inset-right

df_sumario |> 
  dplyr::filter(Ano == max(Ano)) |>
  dplyr::mutate(Ano = as.character(Ano)) |>
  kableExtra::kbl(format.args = list(big.mark = ".", decimal.mark = ",")) |> 
  kableExtra::kable_paper("hover", full_width = F)
```

```{r chart_dist_se_famarela}
#| column: screen-inset-right
#| layout-ncol: 2
#| out-width: 100%

chart_heatmap(df_sumario)
chart_vbar(df_sumario)
```

### SE_OBMALDEF

```{r rules_dist_se_obmaldef}

## df com o resultado das aplicações das regras
df_rules_dist_se_obmaldef <- data |> 
  dplyr::filter( # Filtro condicional para variáveis que estão em "ano_base_alter"
    dplyr::case_when(
      "SE_OBMALDEF" %in% names(ano_base_alter) ~ ANO >= ano_base_alter["SE_OBMALDEF"],
      TRUE ~ ANO >= min(ANO, na.rm = T)
    )
  ) |> 
  dplyr::select(Ano = ANO, ibge7 = IBGE7, SE_OBMALDEF) |> 
  dplyr::group_by(ibge7) |> 
  dplyr::mutate(
    DF_SE_OBMALDEF_hampel_munic  = dplyr::if_else(!hampel_filter(SE_OBMALDEF), F, T), # Longitudinal (município)
    
    DF_SE_OBMALDEF_out_munic     = dplyr::if_else(!outlier_function(SE_OBMALDEF), F, T), # Longitudinal (município)
    
    DF_SE_OBMALDEF_min_munic     = dplyr::if_else(SE_OBMALDEF >= (min(dplyr::lag(SE_OBMALDEF), na.rm = T)), F, T), # Longitudinal (município)
    
    DF_SE_OBMALDEF_max_munic     = dplyr::if_else(SE_OBMALDEF <= (max(dplyr::lag(SE_OBMALDEF), na.rm = T)), F, T), # Longitudinal (município)
    
    DF_SE_OBMALDEF_min_k_munic   = dplyr::if_else(SE_OBMALDEF >= (min(dplyr::lag(SE_OBMALDEF), na.rm = T) / k), F, T), # Longitudinal (município)
    
    DF_SE_OBMALDEF_max_k_munic   = dplyr::if_else(SE_OBMALDEF <= (k * max(dplyr::lag(SE_OBMALDEF), na.rm = T)), F, T), # Longitudinal (município)
    
    DF_SE_OBMALDEF_med_mov_munic = dplyr::if_else(SE_OBMALDEF <= (k * zoo::rollmedian(SE_OBMALDEF, k = 3, fill = NA, align = "right")), F, T), # Longitudinal (município)
    
    DF_SE_OBMALDEF_dif_munic     = dplyr::if_else(!compare_first_dif(SE_OBMALDEF), F, T) # Longitudinal (município)
  )
```

```{r data_wrangling_dist_se_obmaldef}

## Transformação dos resultados
df_sumario_dist_se <- df_rules_dist_se_obmaldef |> 
  dplyr::select(!SE_OBMALDEF) |> 
  tidyr::pivot_longer(cols = !c(Ano, ibge7), names_to = "Regra", values_to = "resultado")

## df com um sumário dos resultados
df_sumario <- df_sumario_dist_se |> 
  dplyr::group_by(Ano, Regra) |> 
  dplyr::summarise(
    Total        = dplyr::n(),
    Validada     = sum(!resultado, na.rm = T),
    Suspeita     = sum(resultado, na.rm = T),
    Ausente      = sum(is.na(resultado)),
    `% Validada` = round(Validada / Total * 100, 2),
    `% Suspeita` = round(Suspeita / Total * 100, 2),
    `% Ausente`  = round(Ausente / Total * 100, 2)
  ) |> 
  dplyr::ungroup()
```

```{r table_dist_se_obmaldef}
#| column: screen-inset-right

df_sumario |> 
  dplyr::filter(Ano == max(Ano)) |>
  dplyr::mutate(Ano = as.character(Ano)) |>
  kableExtra::kbl(format.args = list(big.mark = ".", decimal.mark = ",")) |> 
  kableExtra::kable_paper("hover", full_width = F)
```

```{r chart_dist_se_obmaldef}
#| column: screen-inset-right
#| layout-ncol: 2
#| out-width: 100%

chart_heatmap(df_sumario)
chart_vbar(df_sumario)
```

### SE_INTERDCV40

```{r rules_dist_se_interdcv40}

## df com o resultado das aplicações das regras
df_rules_dist_se_interdcv40 <- data |> 
  dplyr::filter( # Filtro condicional para variáveis que estão em "ano_base_alter"
    dplyr::case_when(
      "SE_INTERDCV40" %in% names(ano_base_alter) ~ ANO >= ano_base_alter["SE_INTERDCV40"],
      TRUE ~ ANO >= min(ANO, na.rm = T)
    )
  ) |> 
  dplyr::select(Ano = ANO, ibge7 = IBGE7, SE_INTERDCV40) |> 
  dplyr::group_by(ibge7) |> 
  dplyr::mutate(
    DF_SE_INTERDCV40_hampel_munic  = dplyr::if_else(!hampel_filter(SE_INTERDCV40), F, T), # Longitudinal (município)
    
    DF_SE_INTERDCV40_out_munic     = dplyr::if_else(!outlier_function(SE_INTERDCV40), F, T), # Longitudinal (município)
    
    DF_SE_INTERDCV40_min_munic     = dplyr::if_else(SE_INTERDCV40 >= (min(dplyr::lag(SE_INTERDCV40), na.rm = T)), F, T), # Longitudinal (município)
    
    DF_SE_INTERDCV40_max_munic     = dplyr::if_else(SE_INTERDCV40 <= (max(dplyr::lag(SE_INTERDCV40), na.rm = T)), F, T), # Longitudinal (município)
    
    DF_SE_INTERDCV40_min_k_munic   = dplyr::if_else(SE_INTERDCV40 >= (min(dplyr::lag(SE_INTERDCV40), na.rm = T) / k), F, T), # Longitudinal (município)
    
    DF_SE_INTERDCV40_max_k_munic   = dplyr::if_else(SE_INTERDCV40 <= (k * max(dplyr::lag(SE_INTERDCV40), na.rm = T)), F, T), # Longitudinal (município)
    
    DF_SE_INTERDCV40_med_mov_munic = dplyr::if_else(SE_INTERDCV40 <= (k * zoo::rollmedian(SE_INTERDCV40, k = 3, fill = NA, align = "right")), F, T), # Longitudinal (município)
    
    DF_SE_INTERDCV40_dif_munic     = dplyr::if_else(!compare_first_dif(SE_INTERDCV40), F, T) # Longitudinal (município)
  )
```

```{r data_wrangling_dist_se_interdcv40}

## Transformação dos resultados
df_sumario_dist_se <- df_rules_dist_se_interdcv40 |> 
  dplyr::select(!SE_INTERDCV40) |> 
  tidyr::pivot_longer(cols = !c(Ano, ibge7), names_to = "Regra", values_to = "resultado")

## df com um sumário dos resultados
df_sumario <- df_sumario_dist_se |> 
  dplyr::group_by(Ano, Regra) |> 
  dplyr::summarise(
    Total        = dplyr::n(),
    Validada     = sum(!resultado, na.rm = T),
    Suspeita     = sum(resultado, na.rm = T),
    Ausente      = sum(is.na(resultado)),
    `% Validada` = round(Validada / Total * 100, 2),
    `% Suspeita` = round(Suspeita / Total * 100, 2),
    `% Ausente`  = round(Ausente / Total * 100, 2)
  ) |> 
  dplyr::ungroup()
```

```{r table_dist_se_interdcv40}
#| column: screen-inset-right

df_sumario |> 
  dplyr::filter(Ano == max(Ano)) |>
  dplyr::mutate(Ano = as.character(Ano)) |>
  kableExtra::kbl(format.args = list(big.mark = ".", decimal.mark = ",")) |> 
  kableExtra::kable_paper("hover", full_width = F)
```

```{r chart_dist_se_interdcv40}
#| column: screen-inset-right
#| layout-ncol: 2
#| out-width: 100%

chart_heatmap(df_sumario)
chart_vbar(df_sumario)
```

### SE_INTERDIAB

```{r rules_dist_se_interdiab}

## df com o resultado das aplicações das regras
df_rules_dist_se_interdiab <- data |> 
  dplyr::filter( # Filtro condicional para variáveis que estão em "ano_base_alter"
    dplyr::case_when(
      "SE_INTERDIAB" %in% names(ano_base_alter) ~ ANO >= ano_base_alter["SE_INTERDIAB"],
      TRUE ~ ANO >= min(ANO, na.rm = T)
    )
  ) |> 
  dplyr::select(Ano = ANO, ibge7 = IBGE7, SE_INTERDIAB) |> 
  dplyr::group_by(ibge7) |> 
  dplyr::mutate(
    DF_SE_INTERDIAB_hampel_munic  = dplyr::if_else(!hampel_filter(SE_INTERDIAB), F, T), # Longitudinal (município)
    
    DF_SE_INTERDIAB_out_munic     = dplyr::if_else(!outlier_function(SE_INTERDIAB), F, T), # Longitudinal (município)
    
    DF_SE_INTERDIAB_min_munic     = dplyr::if_else(SE_INTERDIAB >= (min(dplyr::lag(SE_INTERDIAB), na.rm = T)), F, T), # Longitudinal (município)
    
    DF_SE_INTERDIAB_max_munic     = dplyr::if_else(SE_INTERDIAB <= (max(dplyr::lag(SE_INTERDIAB), na.rm = T)), F, T), # Longitudinal (município)
    
    DF_SE_INTERDIAB_min_k_munic   = dplyr::if_else(SE_INTERDIAB >= (min(dplyr::lag(SE_INTERDIAB), na.rm = T) / k), F, T), # Longitudinal (município)
    
    DF_SE_INTERDIAB_max_k_munic   = dplyr::if_else(SE_INTERDIAB <= (k * max(dplyr::lag(SE_INTERDIAB), na.rm = T)), F, T), # Longitudinal (município)
    
    DF_SE_INTERDIAB_med_mov_munic = dplyr::if_else(SE_INTERDIAB <= (k * zoo::rollmedian(SE_INTERDIAB, k = 3, fill = NA, align = "right")), F, T), # Longitudinal (município)
    
    DF_SE_INTERDIAB_dif_munic     = dplyr::if_else(!compare_first_dif(SE_INTERDIAB), F, T) # Longitudinal (município)
  )
```

```{r data_wrangling_dist_se_interdiab}

## Transformação dos resultados
df_sumario_dist_se <- df_rules_dist_se_interdiab |> 
  dplyr::select(!SE_INTERDIAB) |> 
  tidyr::pivot_longer(cols = !c(Ano, ibge7), names_to = "Regra", values_to = "resultado")

## df com um sumário dos resultados
df_sumario <- df_sumario_dist_se |> 
  dplyr::group_by(Ano, Regra) |> 
  dplyr::summarise(
    Total        = dplyr::n(),
    Validada     = sum(!resultado, na.rm = T),
    Suspeita     = sum(resultado, na.rm = T),
    Ausente      = sum(is.na(resultado)),
    `% Validada` = round(Validada / Total * 100, 2),
    `% Suspeita` = round(Suspeita / Total * 100, 2),
    `% Ausente`  = round(Ausente / Total * 100, 2)
  ) |> 
  dplyr::ungroup()
```

```{r table_dist_se_interdiab}
#| column: screen-inset-right

df_sumario |> 
  dplyr::filter(Ano == max(Ano)) |>
  dplyr::mutate(Ano = as.character(Ano)) |>
  kableExtra::kbl(format.args = list(big.mark = ".", decimal.mark = ",")) |> 
  kableExtra::kable_paper("hover", full_width = F)
```

```{r chart_dist_se_interdiab}
#| column: screen-inset-right
#| layout-ncol: 2
#| out-width: 100%

chart_heatmap(df_sumario)
chart_vbar(df_sumario)
```

### SE_INTMEDCOMPLDESMIC

```{r rules_dist_se_intmedcompldesmic}

## df com o resultado das aplicações das regras
df_rules_dist_se_intmedcompldesmic <- data |> 
  dplyr::filter( # Filtro condicional para variáveis que estão em "ano_base_alter"
    dplyr::case_when(
      "SE_INTMEDCOMPLDESMIC" %in% names(ano_base_alter) ~ ANO >= ano_base_alter["SE_INTMEDCOMPLDESMIC"],
      TRUE ~ ANO >= min(ANO, na.rm = T)
    )
  ) |> 
  dplyr::select(Ano = ANO, ibge7 = IBGE7, SE_INTMEDCOMPLDESMIC) |> 
  dplyr::group_by(ibge7) |> 
  dplyr::mutate(
    DF_SE_INTMEDCOMPLDESMIC_hampel_munic  = dplyr::if_else(!hampel_filter(SE_INTMEDCOMPLDESMIC), F, T), # Longitudinal (município)
    
    DF_SE_INTMEDCOMPLDESMIC_out_munic     = dplyr::if_else(!outlier_function(SE_INTMEDCOMPLDESMIC), F, T), # Longitudinal (município)
    
    DF_SE_INTMEDCOMPLDESMIC_min_munic     = dplyr::if_else(SE_INTMEDCOMPLDESMIC >= (min(dplyr::lag(SE_INTMEDCOMPLDESMIC), na.rm = T)), F, T), # Longitudinal (município)
    
    DF_SE_INTMEDCOMPLDESMIC_max_munic     = dplyr::if_else(SE_INTMEDCOMPLDESMIC <= (max(dplyr::lag(SE_INTMEDCOMPLDESMIC), na.rm = T)), F, T), # Longitudinal (município)
    
    DF_SE_INTMEDCOMPLDESMIC_min_k_munic   = dplyr::if_else(SE_INTMEDCOMPLDESMIC >= (min(dplyr::lag(SE_INTMEDCOMPLDESMIC), na.rm = T) / k), F, T), # Longitudinal (município)
    
    DF_SE_INTMEDCOMPLDESMIC_max_k_munic   = dplyr::if_else(SE_INTMEDCOMPLDESMIC <= (k * max(dplyr::lag(SE_INTMEDCOMPLDESMIC), na.rm = T)), F, T), # Longitudinal (município)
    
    DF_SE_INTMEDCOMPLDESMIC_med_mov_munic = dplyr::if_else(SE_INTMEDCOMPLDESMIC <= (k * zoo::rollmedian(SE_INTMEDCOMPLDESMIC, k = 3, fill = NA, align = "right")), F, T), # Longitudinal (município)
    
    DF_SE_INTMEDCOMPLDESMIC_dif_munic     = dplyr::if_else(!compare_first_dif(SE_INTMEDCOMPLDESMIC), F, T) # Longitudinal (município)
  )
```

```{r data_wrangling_dist_se_intmedcompldesmic}

## Transformação dos resultados
df_sumario_dist_se <- df_rules_dist_se_intmedcompldesmic |> 
  dplyr::select(!SE_INTMEDCOMPLDESMIC) |> 
  tidyr::pivot_longer(cols = !c(Ano, ibge7), names_to = "Regra", values_to = "resultado")

## df com um sumário dos resultados
df_sumario <- df_sumario_dist_se |> 
  dplyr::group_by(Ano, Regra) |> 
  dplyr::summarise(
    Total        = dplyr::n(),
    Validada     = sum(!resultado, na.rm = T),
    Suspeita     = sum(resultado, na.rm = T),
    Ausente      = sum(is.na(resultado)),
    `% Validada` = round(Validada / Total * 100, 2),
    `% Suspeita` = round(Suspeita / Total * 100, 2),
    `% Ausente`  = round(Ausente / Total * 100, 2)
  ) |> 
  dplyr::ungroup()
```

```{r table_dist_se_intmedcompldesmic}
#| column: screen-inset-right

df_sumario |> 
  dplyr::filter(Ano == max(Ano)) |>
  dplyr::mutate(Ano = as.character(Ano)) |>
  kableExtra::kbl(format.args = list(big.mark = ".", decimal.mark = ",")) |> 
  kableExtra::kable_paper("hover", full_width = F)
```

```{r chart_dist_se_intmedcompldesmic}
#| column: screen-inset-right
#| layout-ncol: 2
#| out-width: 100%

chart_heatmap(df_sumario)
chart_vbar(df_sumario)
```

### SE_PENTA

```{r rules_dist_se_penta}

## df com o resultado das aplicações das regras
df_rules_dist_se_penta <- data |> 
  dplyr::filter( # Filtro condicional para variáveis que estão em "ano_base_alter"
    dplyr::case_when(
      "SE_PENTA" %in% names(ano_base_alter) ~ ANO >= ano_base_alter["SE_PENTA"],
      TRUE ~ ANO >= min(ANO, na.rm = T)
    )
  ) |> 
  dplyr::select(Ano = ANO, ibge7 = IBGE7, SE_PENTA) |> 
  dplyr::group_by(ibge7) |> 
  dplyr::mutate(
    DF_SE_PENTA_hampel_munic  = dplyr::if_else(!hampel_filter(SE_PENTA), F, T), # Longitudinal (município)
    
    DF_SE_PENTA_out_munic     = dplyr::if_else(!outlier_function(SE_PENTA), F, T), # Longitudinal (município)
    
    DF_SE_PENTA_min_munic     = dplyr::if_else(SE_PENTA >= (min(dplyr::lag(SE_PENTA), na.rm = T)), F, T), # Longitudinal (município)
    
    DF_SE_PENTA_max_munic     = dplyr::if_else(SE_PENTA <= (max(dplyr::lag(SE_PENTA), na.rm = T)), F, T), # Longitudinal (município)
    
    DF_SE_PENTA_min_k_munic   = dplyr::if_else(SE_PENTA >= (min(dplyr::lag(SE_PENTA), na.rm = T) / k), F, T), # Longitudinal (município)
    
    DF_SE_PENTA_max_k_munic   = dplyr::if_else(SE_PENTA <= (k * max(dplyr::lag(SE_PENTA), na.rm = T)), F, T), # Longitudinal (município)
    
    DF_SE_PENTA_med_mov_munic = dplyr::if_else(SE_PENTA <= (k * zoo::rollmedian(SE_PENTA, k = 3, fill = NA, align = "right")), F, T), # Longitudinal (município)
    
    DF_SE_PENTA_dif_munic     = dplyr::if_else(!compare_first_dif(SE_PENTA), F, T) # Longitudinal (município)
  )
```

```{r data_wrangling_dist_se_penta}

## Transformação dos resultados
df_sumario_dist_se <- df_rules_dist_se_penta |> 
  dplyr::select(!SE_PENTA) |> 
  tidyr::pivot_longer(cols = !c(Ano, ibge7), names_to = "Regra", values_to = "resultado")

## df com um sumário dos resultados
df_sumario <- df_sumario_dist_se |> 
  dplyr::group_by(Ano, Regra) |> 
  dplyr::summarise(
    Total        = dplyr::n(),
    Validada     = sum(!resultado, na.rm = T),
    Suspeita     = sum(resultado, na.rm = T),
    Ausente      = sum(is.na(resultado)),
    `% Validada` = round(Validada / Total * 100, 2),
    `% Suspeita` = round(Suspeita / Total * 100, 2),
    `% Ausente`  = round(Ausente / Total * 100, 2)
  ) |> 
  dplyr::ungroup()
```

```{r table_dist_se_penta}
#| column: screen-inset-right

df_sumario |> 
  dplyr::filter(Ano == max(Ano)) |>
  dplyr::mutate(Ano = as.character(Ano)) |>
  kableExtra::kbl(format.args = list(big.mark = ".", decimal.mark = ",")) |> 
  kableExtra::kable_paper("hover", full_width = F)
```

```{r chart_dist_se_penta}
#| column: screen-inset-right
#| layout-ncol: 2
#| out-width: 100%

chart_heatmap(df_sumario)
chart_vbar(df_sumario)
```

### SE_TXMODCNT30A69

```{r rules_dist_se_txmodcnt30a69}

## df com o resultado das aplicações das regras
df_rules_dist_se_txmodcnt30a69 <- data |> 
  dplyr::filter( # Filtro condicional para variáveis que estão em "ano_base_alter"
    dplyr::case_when(
      "SE_TXMODCNT30A69" %in% names(ano_base_alter) ~ ANO >= ano_base_alter["SE_TXMODCNT30A69"],
      TRUE ~ ANO >= min(ANO, na.rm = T)
    )
  ) |> 
  dplyr::select(Ano = ANO, ibge7 = IBGE7, SE_TXMODCNT30A69) |> 
  dplyr::group_by(ibge7) |> 
  dplyr::mutate(
    DF_SE_TXMODCNT30A69_hampel_munic  = dplyr::if_else(!hampel_filter(SE_TXMODCNT30A69), F, T), # Longitudinal (município)
    
    DF_SE_TXMODCNT30A69_out_munic     = dplyr::if_else(!outlier_function(SE_TXMODCNT30A69), F, T), # Longitudinal (município)
    
    DF_SE_TXMODCNT30A69_min_munic     = dplyr::if_else(SE_TXMODCNT30A69 >= (min(dplyr::lag(SE_TXMODCNT30A69), na.rm = T)), F, T), # Longitudinal (município)
    
    DF_SE_TXMODCNT30A69_max_munic     = dplyr::if_else(SE_TXMODCNT30A69 <= (max(dplyr::lag(SE_TXMODCNT30A69), na.rm = T)), F, T), # Longitudinal (município)
    
    DF_SE_TXMODCNT30A69_min_k_munic   = dplyr::if_else(SE_TXMODCNT30A69 >= (min(dplyr::lag(SE_TXMODCNT30A69), na.rm = T) / k), F, T), # Longitudinal (município)
    
    DF_SE_TXMODCNT30A69_max_k_munic   = dplyr::if_else(SE_TXMODCNT30A69 <= (k * max(dplyr::lag(SE_TXMODCNT30A69), na.rm = T)), F, T), # Longitudinal (município)
    
    DF_SE_TXMODCNT30A69_med_mov_munic = dplyr::if_else(SE_TXMODCNT30A69 <= (k * zoo::rollmedian(SE_TXMODCNT30A69, k = 3, fill = NA, align = "right")), F, T), # Longitudinal (município)
    
    DF_SE_TXMODCNT30A69_dif_munic     = dplyr::if_else(!compare_first_dif(SE_TXMODCNT30A69), F, T) # Longitudinal (município)
  )
```

```{r data_wrangling_dist_se_txmodcnt30a69}

## Transformação dos resultados
df_sumario_dist_se <- df_rules_dist_se_txmodcnt30a69 |> 
  dplyr::select(!SE_TXMODCNT30A69) |> 
  tidyr::pivot_longer(cols = !c(Ano, ibge7), names_to = "Regra", values_to = "resultado")

## df com um sumário dos resultados
df_sumario <- df_sumario_dist_se |> 
  dplyr::group_by(Ano, Regra) |> 
  dplyr::summarise(
    Total        = dplyr::n(),
    Validada     = sum(!resultado, na.rm = T),
    Suspeita     = sum(resultado, na.rm = T),
    Ausente      = sum(is.na(resultado)),
    `% Validada` = round(Validada / Total * 100, 2),
    `% Suspeita` = round(Suspeita / Total * 100, 2),
    `% Ausente`  = round(Ausente / Total * 100, 2)
  ) |> 
  dplyr::ungroup()
```

```{r table_dist_se_txmodcnt30a69}
#| column: screen-inset-right

df_sumario |> 
  dplyr::filter(Ano == max(Ano)) |>
  dplyr::mutate(Ano = as.character(Ano)) |>
  kableExtra::kbl(format.args = list(big.mark = ".", decimal.mark = ",")) |> 
  kableExtra::kable_paper("hover", full_width = F)
```

```{r chart_dist_se_txmodcnt30a69}
#| column: screen-inset-right
#| layout-ncol: 2
#| out-width: 100%

chart_heatmap(df_sumario)
chart_vbar(df_sumario)
```

### SE_ICSABMS

```{r rules_dist_se_icsabms}

## df com o resultado das aplicações das regras
df_rules_dist_se_icsabms <- data |> 
  dplyr::filter( # Filtro condicional para variáveis que estão em "ano_base_alter"
    dplyr::case_when(
      "SE_ICSABMS" %in% names(ano_base_alter) ~ ANO >= ano_base_alter["SE_ICSABMS"],
      TRUE ~ ANO >= min(ANO, na.rm = T)
    )
  ) |> 
  dplyr::select(Ano = ANO, ibge7 = IBGE7, SE_ICSABMS) |> 
  dplyr::group_by(ibge7) |> 
  dplyr::mutate(
    DF_SE_ICSABMS_hampel_munic  = dplyr::if_else(!hampel_filter(SE_ICSABMS), F, T), # Longitudinal (município)
    
    DF_SE_ICSABMS_out_munic     = dplyr::if_else(!outlier_function(SE_ICSABMS), F, T), # Longitudinal (município)
    
    DF_SE_ICSABMS_min_munic     = dplyr::if_else(SE_ICSABMS >= (min(dplyr::lag(SE_ICSABMS), na.rm = T)), F, T), # Longitudinal (município)
    
    DF_SE_ICSABMS_max_munic     = dplyr::if_else(SE_ICSABMS <= (max(dplyr::lag(SE_ICSABMS), na.rm = T)), F, T), # Longitudinal (município)
    
    DF_SE_ICSABMS_min_k_munic   = dplyr::if_else(SE_ICSABMS >= (min(dplyr::lag(SE_ICSABMS), na.rm = T) / k), F, T), # Longitudinal (município)
    
    DF_SE_ICSABMS_max_k_munic   = dplyr::if_else(SE_ICSABMS <= (k * max(dplyr::lag(SE_ICSABMS), na.rm = T)), F, T), # Longitudinal (município)
    
    DF_SE_ICSABMS_med_mov_munic = dplyr::if_else(SE_ICSABMS <= (k * zoo::rollmedian(SE_ICSABMS, k = 3, fill = NA, align = "right")), F, T), # Longitudinal (município)
    
    DF_SE_ICSABMS_dif_munic     = dplyr::if_else(!compare_first_dif(SE_ICSABMS), F, T) # Longitudinal (município)
  )
```

```{r data_wrangling_dist_se_icsabms}

## Transformação dos resultados
df_sumario_dist_se <- df_rules_dist_se_icsabms |> 
  dplyr::select(!SE_ICSABMS) |> 
  tidyr::pivot_longer(cols = !c(Ano, ibge7), names_to = "Regra", values_to = "resultado")

## df com um sumário dos resultados
df_sumario <- df_sumario_dist_se |> 
  dplyr::group_by(Ano, Regra) |> 
  dplyr::summarise(
    Total        = dplyr::n(),
    Validada     = sum(!resultado, na.rm = T),
    Suspeita     = sum(resultado, na.rm = T),
    Ausente      = sum(is.na(resultado)),
    `% Validada` = round(Validada / Total * 100, 2),
    `% Suspeita` = round(Suspeita / Total * 100, 2),
    `% Ausente`  = round(Ausente / Total * 100, 2)
  ) |> 
  dplyr::ungroup()
```

```{r table_dist_se_icsabms}
#| column: screen-inset-right

df_sumario |> 
  dplyr::filter(Ano == max(Ano)) |>
  dplyr::mutate(Ano = as.character(Ano)) |>
  kableExtra::kbl(format.args = list(big.mark = ".", decimal.mark = ",")) |> 
  kableExtra::kable_paper("hover", full_width = F)
```

```{r chart_dist_se_icsabms}
#| column: screen-inset-right
#| layout-ncol: 2
#| out-width: 100%

chart_heatmap(df_sumario)
chart_vbar(df_sumario)
```

### SE_MEDICOS

```{r rules_dist_se_medicos}

## df com o resultado das aplicações das regras
df_rules_dist_se_medicos <- data |> 
  dplyr::filter( # Filtro condicional para variáveis que estão em "ano_base_alter"
    dplyr::case_when(
      "SE_MEDICOS" %in% names(ano_base_alter) ~ ANO >= ano_base_alter["SE_MEDICOS"],
      TRUE ~ ANO >= min(ANO, na.rm = T)
    )
  ) |> 
  dplyr::select(Ano = ANO, ibge7 = IBGE7, SE_MEDICOS) |> 
  dplyr::group_by(ibge7) |> 
  dplyr::mutate(
    DF_SE_MEDICOS_hampel_munic  = dplyr::if_else(!hampel_filter(SE_MEDICOS), F, T), # Longitudinal (município)
    
    DF_SE_MEDICOS_out_munic     = dplyr::if_else(!outlier_function(SE_MEDICOS), F, T), # Longitudinal (município)
    
    DF_SE_MEDICOS_min_munic     = dplyr::if_else(SE_MEDICOS >= (min(dplyr::lag(SE_MEDICOS), na.rm = T)), F, T), # Longitudinal (município)
    
    DF_SE_MEDICOS_max_munic     = dplyr::if_else(SE_MEDICOS <= (max(dplyr::lag(SE_MEDICOS), na.rm = T)), F, T), # Longitudinal (município)
    
    DF_SE_MEDICOS_min_k_munic   = dplyr::if_else(SE_MEDICOS >= (min(dplyr::lag(SE_MEDICOS), na.rm = T) / k), F, T), # Longitudinal (município)
    
    DF_SE_MEDICOS_max_k_munic   = dplyr::if_else(SE_MEDICOS <= (k * max(dplyr::lag(SE_MEDICOS), na.rm = T)), F, T), # Longitudinal (município)
    
    DF_SE_MEDICOS_med_mov_munic = dplyr::if_else(SE_MEDICOS <= (k * zoo::rollmedian(SE_MEDICOS, k = 3, fill = NA, align = "right")), F, T), # Longitudinal (município)
    
    DF_SE_MEDICOS_dif_munic     = dplyr::if_else(!compare_first_dif(SE_MEDICOS), F, T) # Longitudinal (município)
  )
```

```{r data_wrangling_dist_se_medicos}

## Transformação dos resultados
df_sumario_dist_se <- df_rules_dist_se_medicos |> 
  dplyr::select(!SE_MEDICOS) |> 
  tidyr::pivot_longer(cols = !c(Ano, ibge7), names_to = "Regra", values_to = "resultado")

## df com um sumário dos resultados
df_sumario <- df_sumario_dist_se |> 
  dplyr::group_by(Ano, Regra) |> 
  dplyr::summarise(
    Total        = dplyr::n(),
    Validada     = sum(!resultado, na.rm = T),
    Suspeita     = sum(resultado, na.rm = T),
    Ausente      = sum(is.na(resultado)),
    `% Validada` = round(Validada / Total * 100, 2),
    `% Suspeita` = round(Suspeita / Total * 100, 2),
    `% Ausente`  = round(Ausente / Total * 100, 2)
  ) |> 
  dplyr::ungroup()
```

```{r table_dist_se_medicos}
#| column: screen-inset-right

df_sumario |> 
  dplyr::filter(Ano == max(Ano)) |>
  dplyr::mutate(Ano = as.character(Ano)) |>
  kableExtra::kbl(format.args = list(big.mark = ".", decimal.mark = ",")) |> 
  kableExtra::kable_paper("hover", full_width = F)
```

```{r chart_dist_se_medicos}
#| column: screen-inset-right
#| layout-ncol: 2
#| out-width: 100%

chart_heatmap(df_sumario)
chart_vbar(df_sumario)
```

### SE_MORTINF

```{r rules_dist_se_mortinf}

## df com o resultado das aplicações das regras
df_rules_dist_se_mortinf <- data |> 
  dplyr::filter( # Filtro condicional para variáveis que estão em "ano_base_alter"
    dplyr::case_when(
      "SE_MORTINF" %in% names(ano_base_alter) ~ ANO >= ano_base_alter["SE_MORTINF"],
      TRUE ~ ANO >= min(ANO, na.rm = T)
    )
  ) |> 
  dplyr::select(Ano = ANO, ibge7 = IBGE7, SE_MORTINF) |> 
  dplyr::group_by(ibge7) |> 
  dplyr::mutate(
    DF_SE_MORTINF_hampel_munic  = dplyr::if_else(!hampel_filter(SE_MORTINF), F, T), # Longitudinal (município)
    
    DF_SE_MORTINF_out_munic     = dplyr::if_else(!outlier_function(SE_MORTINF), F, T), # Longitudinal (município)
    
    DF_SE_MORTINF_min_munic     = dplyr::if_else(SE_MORTINF >= (min(dplyr::lag(SE_MORTINF), na.rm = T)), F, T), # Longitudinal (município)
    
    DF_SE_MORTINF_max_munic     = dplyr::if_else(SE_MORTINF <= (max(dplyr::lag(SE_MORTINF), na.rm = T)), F, T), # Longitudinal (município)
    
    DF_SE_MORTINF_min_k_munic   = dplyr::if_else(SE_MORTINF >= (min(dplyr::lag(SE_MORTINF), na.rm = T) / k), F, T), # Longitudinal (município)
    
    DF_SE_MORTINF_max_k_munic   = dplyr::if_else(SE_MORTINF <= (k * max(dplyr::lag(SE_MORTINF), na.rm = T)), F, T), # Longitudinal (município)
    
    DF_SE_MORTINF_med_mov_munic = dplyr::if_else(SE_MORTINF <= (k * zoo::rollmedian(SE_MORTINF, k = 3, fill = NA, align = "right")), F, T), # Longitudinal (município)
    
    DF_SE_MORTINF_dif_munic     = dplyr::if_else(!compare_first_dif(SE_MORTINF), F, T) # Longitudinal (município)
  )
```

```{r data_wrangling_dist_se_mortinf}

## Transformação dos resultados
df_sumario_dist_se <- df_rules_dist_se_mortinf |> 
  dplyr::select(!SE_MORTINF) |> 
  tidyr::pivot_longer(cols = !c(Ano, ibge7), names_to = "Regra", values_to = "resultado")

## df com um sumário dos resultados
df_sumario <- df_sumario_dist_se |> 
  dplyr::group_by(Ano, Regra) |> 
  dplyr::summarise(
    Total        = dplyr::n(),
    Validada     = sum(!resultado, na.rm = T),
    Suspeita     = sum(resultado, na.rm = T),
    Ausente      = sum(is.na(resultado)),
    `% Validada` = round(Validada / Total * 100, 2),
    `% Suspeita` = round(Suspeita / Total * 100, 2),
    `% Ausente`  = round(Ausente / Total * 100, 2)
  ) |> 
  dplyr::ungroup()
```

```{r table_dist_se_mortinf}
#| column: screen-inset-right

df_sumario |> 
  dplyr::filter(Ano == max(Ano)) |>
  dplyr::mutate(Ano = as.character(Ano)) |>
  kableExtra::kbl(format.args = list(big.mark = ".", decimal.mark = ",")) |> 
  kableExtra::kable_paper("hover", full_width = F)
```

```{r chart_dist_se_mortinf}
#| column: screen-inset-right
#| layout-ncol: 2
#| out-width: 100%

chart_heatmap(df_sumario)
chart_vbar(df_sumario)
```

# Análise descritiva

As tabelas a seguir apresentam um resumo descritivo dos indicadores analisados, fornecendo uma visão abrangente das características dos dados. Os cálculos foram realizados em função do ano. As informações inclusas abrangem:

-   **Quantidade de Valores (N):** Indica o número total de observações presentes no conjunto de dados para cada indicador.

-   **Valor Mínimo:** Representa o menor valor observado para o indicador.

-   **Valor da Média:** Indica a média aritmética dos valores do indicador, fornecendo uma medida central da tendência dos dados.

-   **Valor da Mediana:** Representa o valor que divide o conjunto de dados ordenados em duas metades de igual tamanho, sendo útil para lidar com casos com *outliers*.

-   **Valor Máximo:** Indica o maior valor observado para o indicador.

-   **Desvio Padrão (D.P.):** Mede a dispersão dos dados em relação à média, quantificando a variabilidade presente no conjunto.

-   **Coeficiente de Variação (C.V.):** Expressa a razão entre o desvio padrão e a média, em porcentagem, fornecendo uma medida relativa da dispersão dos dados em relação à média.

-   **Quantidade de Zeros:** Indica o número de observações com valor igual a zero para o indicador.

-   **Quantidade de Dados Ausentes:** Representa o número de observações com valores ausentes para o indicador.

**Observações Importantes:**

-   A análise de *outliers* (valores atípicos) não foi realizada nesta tabela descritiva. Para uma avaliação mais completa da qualidade dos dados, recomenda-se a análise de *outliers* e a verificação de possíveis inconsistências nos valores apresentados anteriormente neste documento.

-   A interpretação das medidas descritivas deve ser feita em conjunto com o conhecimento do contexto dos indicadores e dos objetivos da análise.

Ao analisar esta tabela, é possível obter uma compreensão inicial das características dos dados, identificando padrões, tendências e possíveis discrepâncias. As informações aqui apresentadas servem como base para análises estatísticas mais aprofundadas, auxiliando na tomada de decisões e na formulação de conclusões relevantes.

## Tabelas

```{r show_desc_table, results='asis'}
#| column: screen-inset-right

pander::pandoc.header("Descritiva", level = 3)

# Loop para mostrar os resultados por variável
for(var in var_numeric){
  pander::pandoc.header(var, level = 4)
  pander::pandoc.table(
    table_descriptive(variable = var, data = data, ano_base_alter), 
    decimal.mark = ",", 
    big.mark     = ".", 
    round        = 2,
    split.table  = Inf
  )
  cat("\\pagebreak\n")
}
```

## Gráficos

::: {.callout-note appearance="minimal"}
Observação: os gráficos abaixo são mostrados na escala logarítmica para facilitar a visualização dos dados em certos casos. Para conferir os valores reais, consultar as tabelas descritivas.
:::

```{r show_boxplot_chart, results='asis'}
#| out-width: 100%
#| fig-format: svg

pander::pandoc.header("Gráfico de caixa (boxplot)", level = 3)

# Loop para mostrar os resultados por variável
for(var in var_numeric){
  pander::pandoc.header(var, level = 4)
  print(chart_boxplot(variable = var, data = data, ano_base_alter))
  cat("\\pagebreak\n")
}
```

```{r show_hist_chart, results='asis'}
#| out-width: 100%
#| fig-format: svg

pander::pandoc.header("Histograma", level = 3)

# Loop para mostrar os resultados por variável
for(var in var_numeric){
  pander::pandoc.header(var, level = 4)
  print(chart_histogram(variable = var, data = data, ano_base_alter))
  cat("\\pagebreak\n")
}
```

```{r excel_create_wb}

## Criar pasta de trabalho
pt <- openxlsx::createWorkbook()
path_data <- system.file("data", "cidades.xlsx", package = "dataeditfjp")
cidades <- openxlsx::read.xlsx(path_data)

```

```{r df_build_viol_valid}

variables = c(
"SE_NASCBAIXOPESO",
"SE_INTERDVHID",
"SE_INTERDRSAI",
"SE_COBPSF",
"SE_NASC7CONSUL",
"SE_POLIO",
"SE_TRIPLICE",
"SE_FAMARELA",
"SE_OBMALDEF",
"SE_INTERDCV40",
"SE_INTERDIAB",
"SE_INTMEDCOMPLDESMIC",
"SE_PENTA",
"SE_TXMODCNT30A69",
"SE_ICSABMS",
"SE_MEDICOS",
"SE_MORTINF"
  )
lis <- split(variables,f = variables)
df_obs_valid <- names(lis)|>
sapply(function(i){
lis[[i]] <- df_rules_valid_se_all |>
  dplyr::select(
    Ano,
    ibge7,
    dplyr::ends_with(i)
  ) |>
  tidyr::pivot_longer(
    cols      = !c(Ano, ibge7, dplyr::starts_with("SE_")),
    names_to  = "regra",
    values_to = "obs_suspeita"
  ) |>
  dplyr::filter(obs_suspeita) |>
  dplyr::rename_with(tolower) |>
  dplyr::arrange(ano, ibge7)
return(lis[[i]])
}, USE.NAMES=TRUE, simplify = FALSE)

index <- sapply(df_obs_valid, nrow)!=0
df_obs_valid <- df_obs_valid[index]

for(i in names(df_obs_valid)){
  openxlsx::addWorksheet(pt, paste0("valid - ", i))
  openxlsx::writeData(pt, paste0("valid - ", i), df_obs_valid[[i]])
}

```

```{r df_build_viol_dist}

df_dist <- list(
"SE_NASCBAIXOPESO" = df_rules_dist_se_nascbaixopeso,
"SE_INTERDVHID" = df_rules_dist_se_interdvhid,
"SE_INTERDRSAI" = df_rules_dist_se_interdrsai,
"SE_COBPSF" = df_rules_dist_se_cobpsf,
"SE_NASC7CONSUL" = df_rules_dist_se_nasc7consul,
"SE_POLIO" = df_rules_dist_se_polio,
"SE_TRIPLICE" = df_rules_dist_se_triplice,
"SE_FAMARELA" = df_rules_dist_se_famarela,
"SE_OBMALDEF" = df_rules_dist_se_obmaldef,
"SE_INTERDCV40" = df_rules_dist_se_interdcv40,
"SE_INTERDIAB" = df_rules_dist_se_interdiab,
"SE_INTMEDCOMPLDESMIC" = df_rules_dist_se_intmedcompldesmic,
"SE_PENTA" = df_rules_dist_se_penta,
"SE_TXMODCNT30A69" = df_rules_dist_se_txmodcnt30a69,
"SE_ICSABMS" = df_rules_dist_se_icsabms,
"SE_MEDICOS" = df_rules_dist_se_medicos,
"SE_MORTINF" = df_rules_dist_se_mortinf
)

df_obs_dist <- names(df_dist)|>
sapply(function(i){
df_dist[[i]] <- df_dist[[i]] |>
  tidyr::pivot_longer(
    cols      = !c(Ano, ibge7, dplyr::starts_with("SE_")),
    names_to  = "regra",
    values_to = "obs_suspeita"
  ) |>
  dplyr::filter(obs_suspeita) |>
  dplyr::rename_with(tolower) |>
  dplyr::left_join(cidades, by = join_by(ibge7==id)) |>
  dplyr::select(-obs_suspeita) |>
  dplyr::arrange(ano, ibge7)
return(df_dist[[i]])
}, USE.NAMES=TRUE, simplify = FALSE)


for(i in names(df_obs_dist)){
  openxlsx::addWorksheet(pt, paste0("distrib - ", i))
  openxlsx::writeData(pt, paste0("distrib - ", i), df_obs_dist[[i]])
}

```

```{r excel_save_wb}

openxlsx::saveWorkbook(pt, "fjpdados_saude_violacoes.xlsx", overwrite = T)
```

```{r clean_env, results='hide'}

rm(list = ls())
gc()
```
