---
title: "FJP Dados"
subtitle: "Área Temática"
author:
  - name: "Coordenação de Indicadores Sociais (CIS)"
    affiliation: "Diretoria de Estatística e Informações (Direi)"
    address: "Alameda das Acácias, 70 - São Luiz"
    city: "Belo Horizonte"
    state: "Minas Gerais"
    postal_code: "31.275-150"
    url: "https://fjp.mg.gov.br/"
lang: pt
date: "`r format(Sys.Date(), '%d de %B de %Y')`"
description: "Relatório contendo os resultados das regras de crítica dos dados e uma análise estatística."
output:
  html_document:
    toc: true
    toc_float: true
    number_sections: false
    df_print: kable
    fig_caption: true
    table_caption: true
    embed-resources: true
    smooth-scroll: true
    toc-location: left
    toc-title: MENU
    theme: journal
editor: visual
execute:
  echo: false
  warning: false
  error: false
  message: false
params:
  data: file.xlsx
output-file: "relatorio.html"
---

```{r setup, include=FALSE}
knitr::opts_chunk$set(echo = FALSE)
knitr::opts_chunk$set(message = FALSE)
knitr::opts_chunk$set(warning = FALSE)
```

```{r set_param_global}
fator <- 0.80
ano_base_alter <- c(
  "NA" = NA_integer_
)

```

```{r import_data}
data <- params$data
col_data <- names(data)
if(sum(c("IBGE7","ANO") %in% col_data) !=0 ){
  data <- data |> dplyr::rename(ano = ANO, codigo_municipio = IBGE7)
}
data$ano <- as.character(data$ano)
data$codigo_municipio <- as.character(data$codigo_municipio)
#openxlsx::read.xlsx(params$data)
#file_rules <- openxlsx::read.xlsx(params$file_rules)
```

```{r load_citys_states_regions}

## Criar pasta de trabalho
#pt <- openxlsx::createWorkbook()
path_data <- system.file("data", "cidades.xlsx", package = "dataeditfjp")
cidades <- openxlsx::read.xlsx(path_data)

```

```{r get_var_numeric}
lista_dt <- list(indicadores = data)
dados <- names(lista_dt)|> 
  sapply(function(i){
    variables <- unique(lista_dt[[i]]$indicador)
    lista_dt[[i]] <- lista_dt[[i]] |>
      dplyr::mutate(valor = as.numeric(valor)) |>
      tidyr::pivot_wider(names_from = indicador, values_from = valor) 
    return(lista_dt[[i]])
  },simplify = FALSE, USE.NAMES = TRUE)


# data_aux <- Reduce(function(x,y){merge(x,y, all = TRUE)}, data_aux ) %>% dplyr::select(-all_of(var_numeric))

```

# Introdução

# Análise descritiva

As tabelas a seguir apresentam um resumo descritivo dos indicadores analisados, fornecendo uma visão abrangente das características dos dados. Os cálculos foram realizados em função do ano. As informações inclusas abrangem:

- **Quantidade de Valores (N):** Indica o número total de observações presentes no conjunto de dados para cada indicador.

- **Valor Mínimo:** Representa o menor valor observado para o indicador.

- **Valor da Média:** Indica a média aritmética dos valores do indicador, fornecendo uma medida central da tendência dos dados.

- **Valor da Mediana:** Representa o valor que divide o conjunto de dados ordenados em duas metades de igual tamanho, sendo útil para lidar com casos com *outliers*.

- **Valor Máximo:** Indica o maior valor observado para o indicador.

- **Desvio Padrão (D.P.):** Mede a dispersão dos dados em relação à média, quantificando a variabilidade presente no conjunto.

- **Coeficiente de Variação (C.V.):** Expressa a razão entre o desvio padrão e a média, em porcentagem, fornecendo uma medida relativa da dispersão dos dados em relação à média.

- **Quantidade de Zeros:** Indica o número de observações com valor igual a zero para o indicador.

- **Quantidade de Dados Ausentes:** Representa o número de observações com valores ausentes para o indicador.

**Observações Importantes:**

- A análise de *outliers* (valores atípicos) não foi realizada nesta tabela descritiva. Para uma avaliação mais completa da qualidade dos dados, recomenda-se a análise de *outliers* e a verificação de possíveis inconsistências nos valores apresentados anteriormente neste documento.

- A interpretação das medidas descritivas deve ser feita em conjunto com o conhecimento do contexto dos indicadores e dos objetivos da análise.

Ao analisar esta tabela, é possível obter uma compreensão inicial das características dos dados, identificando padrões, tendências e possíveis discrepâncias. As informações aqui apresentadas servem como base para análises estatísticas mais aprofundadas, auxiliando na tomada de decisões e na formulação de conclusões relevantes.

```{r show_desc_table, results='asis'}
#| column: screen-inset-right
#| fig-format: svg
#| out-width: 100%

pander::pandoc.header("Descritiva", level = 2)
for (i in names(dados)) {
  pander::pandoc.header(i, level = 3)
    variables <- unique(lista_dt[[i]]$indicador)
    # Loop para mostrar os resultados por variável
    for (var in variables) {
      pander::pandoc.header(var, level = 4)
      pander::pandoc.table(
        descriptiveanalisys(variable = var, data = dados[[i]]),
        decimal.mark = ",", 
        big.mark     = ".", 
        round        = 2,
        split.table  = Inf
      )
      print(chart_boxplot(variable = var, data = dados[[i]], ano_base_alter))
      cat("\\pagebreak\n")
      print(chart_line(variable = var, data = dados[[i]]) )
      cat("\\pagebreak\n")
    }
}


```

A **crítica de dados** refere-se ao processo de verificação e validação da integridade dos dados. Esse processo é crucial para garantir a qualidade dos dados antes de serem utilizados para análises ou publicizados. A importância da crítica de dados reside na sua capacidade de identificar valores suspeitos ou inconsistências que poderiam comprometer a confiabilidade dos resultados obtidos a partir desses dados.

# Regras de crítica

As **regras de crítica** são diretrizes ou critérios específicos estabelecidos para avaliar se os dados atendem aos padrões de qualidade desejados. Essas regras podem incluir a verificação de intervalos de valores aceitáveis, a consistência lógica entre diferentes variáveis, e a detecção de valores ausentes, entre outras. Aplicar essas regras de maneira sistemática ajuda a assegurar que os dados sejam precisos, completos e adequados para seu propósito, promovendo a confiança nas análises e nas decisões baseadas em dados. A padronização dos nomes permite que seja possível a identificação da classificação da regra e a presença do atributo de flexibilidade. Define-se a seguinte proposta de nomenclatura para as regras de crítica:

*nome da regra estabelecida + Nome do indicador*,

exemplo: mediana_movel_max_SE_MEDICOS, outlier_SE_MEDICOS, etc.

**Classificação de regras**

Aqui são realizadas verificações apenas nos dados são numéricos. As regras de **Validade** referem-se aos intervalos estabelecidos matematicamente para um dado ou indicador. Verificações de valores positivos, intervalos entre 0 e 1, são exemplos de verificação de validades, além da verificação de valores ausentes.

<!-- -   **VI_NA\_**[...]: dado não tem valor ausente/*missing*; -->

<!-- -   **VI\_**[...]: dado é não negativo, está devidamente categorizado ou está entre o intervalo esperado (ex.: 0% e 100%). -->

<!-- Consistência (C): refere-se aos casos em que se verificam as relações matemáticas com outras variáveis, por exemplo, parcelas de um total não podem ser maiores do que o próprio total. -->

<!-- -   **CF\_[...]\_total**: a soma da proporção anual é igual a $\approx$ 100%. -->

As regras de distribuição estabelecem parâmetros esperados para as estatísticas descritivas da variável como média, mediana, máximo, mínimo e regras de identificação de *outliers*. Para isso serão construidos filtros de outliers para verificações de observações descrepantes ou que fogem do padrão esperado.

Abaixo são exibidas as regras usadas neste relatório:

- **outilier**: Método de identificação de um possível valor *outlier* na série histórica. Considera valores suspeitos aqueles que estão acima de 2 desvios padrão dos dados historicos.

- **minimo**: o valor mais recente é menor ou igual ao menor valor da série histórica;

- **maximo**: o valor mais recente é maior ou igual ao maior valor da série histórica;

- **mediana_movel_min**: o valor atual está abaixo de 20% do valor da mediana dos últimos 3 meses.

- **mediana_movel_max**: o valor atual está acima de 20% do valor da mediana dos últimos 3 meses.

**Flexibilidade de regras**

- Após a aplicação da regra construída com parâmetros esperados, pode ser que alguma observação identificada pela regra seja suspeita. Estes dados precisam ser investigado ou justificados pelo pesquisador. O destaque destes dados não querem dizer que estão completamente errados, mas sugerem ao pesquisador uma atenção maior as observações identificadas. Casos destes tipo podem ser explicados por alguma situação.

## Regras de validade

```{r data_wrangling_NA}
### Valores ausentes
df_rules_valid_na <- names(dados) |>
   sapply(function(i){
#     pander::pandoc.header(i, level = 3)
     variables <- unique(lista_dt[[i]]$indicador)
     res <- dados[[i]] |>
       dplyr::select(ano,codigo_municipio,variables) |> 
       dplyr::mutate(dplyr::across(dplyr::all_of(variables), .fns = is.na, .names = "NA_{.col}"))
     return(res)
   }, simplify = FALSE, USE.NAMES = TRUE)

## Transformação dos resultados
df_sumario_valid <- names(df_rules_valid_na) |> 
  sapply(function(i){
    variables <- unique(lista_dt[[i]]$indicador)
    res <- df_rules_valid_na[[i]] |>
      dplyr::select(ano,codigo_municipio,dplyr::starts_with("NA_")) |>
      tidyr::pivot_longer(cols = !c(ano,codigo_municipio), names_to = "Regra", values_to = "resultado")
      return(res)
    }, simplify = FALSE, USE.NAMES = TRUE)


## lista com um sumário dos resultados
df_sumario <- names(df_sumario_valid) |> 
  sapply(function(i){
    res <- df_sumario_valid[[i]] |> 
      dplyr::mutate(Regra = gsub(pattern = "NA_",replacement = "",x = Regra)) |>
      dplyr::group_by(ano, Regra) |> 
      dplyr::summarise(
        Total        = dplyr::n(),
        Validada     = sum(!resultado, na.rm = T),
        Ausente      = sum(resultado, na.rm = T),
        `% Validada` = round((Validada / Total) * 100, 2),
        `% Ausente` = round((Ausente / Total) * 100, 2)
        ) |> 
      dplyr::ungroup()
    }, simplify = FALSE, USE.NAMES = TRUE)

```

### Valores ausentes

```{r show_valid_na_all, results='asis'}
#| column: screen-inset-right
#| layout-ncol: 2
#| out-width: 110%

for (i in names(df_sumario)) {
  pander::pandoc.header(i, level = 4)
        pander::pandoc.table(
          df_sumario[[i]] |>
            #dplyr::select(ano, Regra, Total, contains("Ausente")) |>
            dplyr::filter(ano == max(ano) ) |>
            dplyr::rename(Ano = ano) |>
            dplyr::arrange(desc(Ano)),
          decimal.mark = ",", 
          big.mark     = ".", 
          round        = 2,
          split.table  = Inf
      )
        cat("\\pagebreak\n")
}

```

### Valores entre 0 e 100

```{r data_manipulation_valid_all}
### 
df_rules_valid_pos <- names(dados) |>
   sapply(function(i){
     variables <- unique(lista_dt[[i]]$indicador)
     res <- dados[[i]] |>
       dplyr::select(ano,codigo_municipio,variables) |> 
       dplyr::mutate(dplyr::across(dplyr::all_of(variables),
                                   .fns = list(
                                     pos =  ~ifelse(.x >= 0,F,T),
                                     per = ~ifelse(dplyr::between(.x, 0,100),F,T) ),
                                   .names = "{.fn}_{.col}"))
     return(res)
   }, simplify = FALSE, USE.NAMES = TRUE)

## Transformação dos resultados
df_sumario_valid <- names(df_rules_valid_pos) |> 
  sapply(function(i){
    variables <- unique(lista_dt[[i]]$indicador)
    res <- df_rules_valid_pos[[i]] |>
      dplyr::select(ano,codigo_municipio,dplyr::starts_with("pos_")) |>
      tidyr::pivot_longer(cols = !c(ano, codigo_municipio), names_to = "Regra", values_to = "resultado")
    
    res_aux <- df_rules_valid_pos[[i]] |>
      dplyr::select(ano,codigo_municipio,dplyr::starts_with("per_")) |>
      tidyr::pivot_longer(cols = !c(ano,codigo_municipio), names_to = "Regra", values_to = "resultado")
    
    res <- rbind(res,res_aux)
      return(res)
    }, simplify = FALSE, USE.NAMES = TRUE)


```

```{r data_wrangling_valid_all}

## Transformação dos resultados
df_sumario_valid <- names(df_rules_valid_pos) |> 
  sapply(function(i){
    variables <- unique(lista_dt[[i]]$indicador)
    res <- df_rules_valid_pos[[i]] |>
      #dplyr::select(ano,uf,cod_regint, cod_mun,dplyr::ends_with(variables)) |>
      tidyr::pivot_longer(cols = !c(ano, codigo_municipio, variables), names_to = "Regra", values_to = "resultado")
      return(res)
    }, simplify = FALSE, USE.NAMES = TRUE)
  

## lista com um sumário dos resultados
df_sumario <- names(df_sumario_valid) |> 
  sapply(function(i){
    res <- df_sumario_valid[[i]] |> 
      dplyr::filter(grepl(pattern = "pos_",x = Regra)) |>
      dplyr::mutate(Regra = gsub(pattern = "pos_",replacement = "",x = Regra)) |>
      dplyr::group_by(ano, Regra) |> 
      dplyr::summarise(
        Total        = dplyr::n(),
        Validada     = sum(!resultado, na.rm = TRUE),
        Suspeita     = sum(resultado, na.rm = TRUE),
        Ausente      = sum(is.na(resultado), na.rm = T),
        `% Validada` = round((Validada / Total) * 100, 2),
        `% Suspeita` = round((Suspeita / (Total - Ausente) )* 100, 2),
        `% Ausente` = round((Ausente / Total) * 100, 2)
      ) |> 
      dplyr::ungroup() |> dplyr::mutate(aux = "pos")
    
      res_aux <- df_sumario_valid[[i]] |>
        dplyr::filter(grepl(pattern = "per_",x = Regra)) |>
        dplyr::mutate(Regra = gsub(pattern = "per_",replacement = "",x = Regra)) |>
        dplyr::group_by(ano, Regra) |> 
        dplyr::summarise(
          Total        = dplyr::n(),
          Validada     = sum(!resultado, na.rm = TRUE),
          Suspeita     = sum(resultado, na.rm = TRUE),
          Ausente      = sum(is.na(resultado), na.rm = T),
          `% Validada` = round((Validada / Total) * 100, 2),
          `% Suspeita` = round((Suspeita / (Total - Ausente) )* 100, 2),
          `% Ausente` = round((Ausente / Total) * 100, 2)
        ) |> 
        dplyr::ungroup() |> dplyr::mutate(aux = "per")
      
      res <- rbind(res,res_aux)
      return(res)
        
    }, simplify = FALSE, USE.NAMES = TRUE)

```

```{r show_val_rules, results='asis'}
#| column: screen-inset-right

# Mapear variável e descrição de sua respectiva regra de validade para ser apresentado na tabela.
descricao <- c(
  # Casos mais comuns
  `1` = "Valor é ≥ 0",
  `2` = "Valor está dentro da categoria esperada",
  `3` = "Valor está dentro da faixa esperada (0 a 100)"#,
  #`4` = "Valor é > 0" #,
  #`5` = "Valor está dentro da faixa esperada (0 a 1000)",
  #`6` = "Valor está dentro da faixa esperada (0 a 10000)",
  #`7` = "Valor está dentro da faixa esperada (0 a 100000)",
  # Casos especiais
  #`8` = "Valor é ≥ 1", # SP_PM e SP_PMPC
  #`9` = "Valor é ≥ 8", # SP_PM1
  #`10` = "Valor está dentro da faixa esperada (-100 a 100)"
)

#exibe a tabela com os resultados da regra de valores em percentual
for (i in names(df_sumario)) {
  pander::pandoc.header(i, level = 4)

        pander::pandoc.table(
          df_sumario[[i]] |> 
            dplyr::filter(aux == "per") |> 
            dplyr::select(-aux)|>
            dplyr::mutate(`Descrição` = descricao[3]) |>
            dplyr::filter(ano == max(ano) ) |>
            dplyr::rename(Ano = ano) |>
            dplyr::arrange(desc(Ano)),
          decimal.mark = ",", 
          big.mark     = ".", 
          round        = 2,
          split.table  = Inf
      )
}

```

### Valores positivos

```{r show_posit_val_rules, results='asis'}
#| column: screen-inset-right

#exibe a tabela com os resultados da regra de valores em positivos

for (i in names(df_sumario)) {
  pander::pandoc.header(i, level = 4)
        pander::pandoc.table(
          df_sumario[[i]] |>
            dplyr::filter(aux == "pos") |>
            dplyr::select(-aux)|>
            dplyr::mutate(`Descrição` = descricao[1]) |>
             dplyr::filter(ano == max(ano) ) |>
            dplyr::rename(Ano = ano) |>
            dplyr::arrange(desc(Ano)),
          decimal.mark = ",",
          big.mark     = ".",
          round        = 2,
          split.table  = Inf
      )
        cat("\\pagebreak\n")
}


```

### Regras de distribuição e/ou Filtros de *outliers*

```{r data_rules_dist}

df_rules_dist <- names(dados) |>
   sapply(function(i){
     variables <- unique(lista_dt[[i]]$indicador)
     res <- dados[[i]] |>
       dplyr::select(ano,codigo_municipio,variables) |> 
       dplyr::group_by(codigo_municipio)|>
       dplyr::mutate(dplyr::across(dplyr::all_of(variables),
                                   .fns = list(outlier = ~outlier_function(.x),
                                               mediana_movel_min = ~ifelse( .x < roll_median(dplyr::lag(.x), fator = fator), T, F) ,
                                               mediana_movel_max = ~ifelse( .x > roll_median(dplyr::lag(.x), fator = 1.2), T, F) ,
                                               min = ~ifelse(.x >= min(dplyr::lag(.x), na.rm = T), F, T ),
                                               max = ~ifelse(.x <= max(dplyr::lag(.x), na.rm = T), F, T)
                                               ),
                                   .names = "{.fn}_{.col}")) |>
       dplyr::ungroup()
     return(res)
   }, simplify = FALSE, USE.NAMES = TRUE)


```

```{r data_wrangling_dist_out}
## Transformação dos resultados
df_sumario_dist_out <- names(df_rules_dist) |> 
  sapply(function(i){
    variables <- unique(lista_dt[[i]]$indicador)
    res <- df_rules_dist[[i]] |> 
      dplyr::select(ano, codigo_municipio, dplyr::contains(paste0("_",variables))) |> 
      tidyr::pivot_longer(cols = !c(ano,codigo_municipio), names_to = "Regra", values_to = "resultado")
    return(res)
  }, simplify = FALSE, USE.NAMES = TRUE)
  
## df com um sumário dos resultados
df_sumario <- names(df_sumario_dist_out) |> 
  sapply(function(i){
     res <- df_sumario_dist_out[[i]] |> 
       dplyr::group_by(ano, Regra) |> 
       dplyr::summarise(
         Total        = dplyr::n(),
         Validada     = sum(!resultado, na.rm = TRUE),
         Suspeita     = sum(resultado, na.rm = TRUE),
         Ausente      = sum(is.na(resultado), na.rm = T),
         `% Validada` = round((Validada / (Total - Ausente)) * 100, 2),
         `% Suspeita` = round((Suspeita / (Total - Ausente) )* 100, 2)
       ) |> 
  dplyr::ungroup()
  }, simplify = FALSE, USE.NAMES = TRUE)
  
```

```{r show_table_dist_graph,  results='asis'}
#| column: screen-inset-right
#| layout-ncol: 2
#| out-width: 115%

#exibe a tabela com os resultados da regra de distribuicao

pander::pandoc.header("indicadores", level = 2)
variables <- unique(lista_dt[["indicadores"]]$indicador)
for (var in variables) {
  
  df_regra <- df_sumario[["indicadores"]] |>
    dplyr::filter(grepl(pattern = var, x = Regra) )
  
   pander::pandoc.header(var, level = 3)
        pander::pandoc.table(
          df_regra |>
            #dplyr::select(ano, Regra, Total, contains("Ausente")) |>
            dplyr::filter(ano == max(ano) ) |>
            dplyr::rename(Ano = ano) |>
            dplyr::arrange(desc(Ano)),
          decimal.mark = ",", 
          big.mark     = ".", 
          round        = 2,
          split.table  = Inf
      )
        cat("\\pagebreak\n")
        
  # df_regra |>
  #   dplyr::filter(ano == max(ano)) |>
  #   dplyr::rename(Ano = ano) |> 
  #   dplyr::mutate(`% Suspeita` = ifelse(Suspeita==0,0,`% Suspeita`)) |> 
  #   dplyr::arrange(desc(Ano)) |>
  #   kableExtra::kbl(format.args = list(big.mark = ".", decimal.mark = ",")) |> 
  #   kableExtra::kable_paper("hover", full_width = F)
  # cat("\\pagebreak\n")
  
  chart_heatmap(df = df_regra)
  
  cat("\\pagebreak\n")
}

```

```{r df_build_val_na}

df_obs_valid <- names(df_rules_valid_na)|>
  sapply(function(i){
    variables <- unique(lista_dt[[i]]$indicador)
    res_aux <- df_rules_valid_na[[i]] |>
      dplyr::select(ano,codigo_municipio, dplyr::starts_with("NA_")) |> 
      tidyr::pivot_longer(cols = !c(ano,codigo_municipio), names_to = "Regra", values_to = "obs_suspeita") |>
      dplyr::mutate(Regra = gsub(pattern = "NA_",replacement = "",x = Regra)) 
    
    res <- df_rules_valid_na[[i]] |>
      dplyr::select(ano,codigo_municipio, variables) |> 
      tidyr::pivot_longer(cols = !c(ano,codigo_municipio), names_to = "Regra", values_to = "resultado") |>
      dplyr::left_join(res_aux) |> 
      dplyr::filter(obs_suspeita)
    
    
    res <- res |>
        dplyr::left_join(cidades,
                         by = dplyr::join_by(codigo_municipio==codigo_ibge)) |>
          dplyr::select(ano,codigo_municipio, nome_municipio, indicador=Regra, resultado)
    
      return(res)
  }, simplify = FALSE, USE.NAMES = TRUE)


index <- sapply(df_obs_valid, nrow)!=0
df_obs_valid <- df_obs_valid[index]

names(df_obs_valid) <- "valor_ausente"



```

```{r df_build_val_pos}

df_obs_validade <- names(df_rules_valid_pos)|>
  sapply(function(i){
    variables <- unique(lista_dt[[i]]$indicador)
    res_aux <- df_rules_valid_pos[[i]] |>
      dplyr::select(ano,codigo_municipio, dplyr::starts_with("pos_")) |> 
      tidyr::pivot_longer(cols = !c(ano,codigo_municipio), names_to = "Regra", values_to = "obs_suspeita") |>
      dplyr::mutate(Regra = gsub(pattern = "pos_",replacement = "",x = Regra)) 
    
    res <- df_rules_valid_pos[[i]] |>
      dplyr::select(ano,codigo_municipio, variables) |> 
      tidyr::pivot_longer(cols = !c(ano,codigo_municipio), names_to = "Regra", values_to = "resultado") |> 
      dplyr::left_join(res_aux) |> 
      dplyr::filter(obs_suspeita)
    
    res <- res |>
        dplyr::left_join(cidades,
                         by = dplyr::join_by(codigo_municipio==codigo_ibge)) |>
          dplyr::select(ano,codigo_municipio, nome_municipio, indicador=Regra, resultado)
    
    return(res)
    }, simplify = FALSE, USE.NAMES = TRUE)

nom <- gsub("indicadores", "valor_positivo", names(df_obs_validade))
names(df_obs_validade) <- nom
index <- sapply(df_obs_validade, nrow)!=0
df_obs_validade <- df_obs_validade[index]
df_obs_valid <- append(df_obs_valid, df_obs_validade)

```

```{r data_build_val_per}

df_obs_validade <- names(df_rules_valid_pos)|>
  sapply(function(i){
    variables <- unique(lista_dt[[i]]$indicador)
    res_aux <- df_rules_valid_pos[[i]] |>
      dplyr::select(ano,codigo_municipio, dplyr::starts_with("per_")) |> 
      tidyr::pivot_longer(cols = !c(ano,codigo_municipio), names_to = "Regra", values_to = "obs_suspeita") |>
      dplyr::mutate(Regra = gsub(pattern = "per_",replacement = "",x = Regra)) 
    
    res <- df_rules_valid_pos[[i]] |>
      dplyr::select(ano,codigo_municipio, variables) |> 
      tidyr::pivot_longer(cols = !c(ano,codigo_municipio), names_to = "Regra", values_to = "resultado") |>
      dplyr::left_join(res_aux) |> 
      dplyr::filter(obs_suspeita)
    
    res <- res |>
        dplyr::left_join(cidades,
                         by = dplyr::join_by(codigo_municipio==codigo_ibge)) |>
          dplyr::select(ano,codigo_municipio, nome_municipio, indicador=Regra, resultado)
    
    return(res)
    }, simplify = FALSE, USE.NAMES = TRUE)

nom <- gsub("indicadores", "valor_porcentagem", names(df_obs_validade))
names(df_obs_validade) <- nom
index <- sapply(df_obs_validade, nrow)!=0
df_obs_validade <- df_obs_validade[index]
df_obs_valid <- append(df_obs_valid, df_obs_validade)

```

```{r df_build_viol_dist}

df_obs_dist <- names(df_rules_dist)|>
  sapply(function(i){
    variables <- unique(lista_dt[[i]]$indicador)
    res_aux <- df_rules_dist[[i]] |>
      dplyr::select(ano,codigo_municipio, dplyr::contains(paste0("_",variables))) |> 
      tidyr::pivot_longer(cols = !c(ano,codigo_municipio), names_to = "Regra", values_to = "obs_suspeita") |>
      dplyr::mutate(regra = gsub(pattern = "_[^_]*$", replacement = "",x = Regra),
                    indicador = gsub(pattern = "(outlier|mediana_movel_max|mediana_movel_min|max|min)_", replacement = "",x = Regra))|>
      dplyr::mutate(regra = gsub(pattern = "_[^_]*$", replacement = "",x = regra))|> 
      dplyr::select(-Regra)

    res <- df_rules_dist[[i]] |>
      dplyr::select(ano,codigo_municipio, variables) |> 
      tidyr::pivot_longer(cols = !c(ano,codigo_municipio), names_to = "variavel", values_to = "resultado")
      
    res_aux <- res_aux |>
      dplyr::left_join( res|> dplyr::rename(indicador = variavel)) |> 
      dplyr::filter(obs_suspeita)
    
    res_aux <- res_aux |>
        dplyr::left_join(cidades,
                         by = dplyr::join_by(codigo_municipio==codigo_ibge)) |>
          dplyr::select(ano,codigo_municipio, nome_municipio, regra, indicador, resultado)
    
    return(res_aux)
    }, simplify = FALSE, USE.NAMES = TRUE)

df_obs_dist <- split(df_obs_dist[["indicadores"]],f = df_obs_dist[["indicadores"]]$regra)

index <- sapply(df_obs_dist, nrow)!=0
df_obs_dist <- df_obs_dist[index]

df_obs_dist <- append(df_obs_valid, df_obs_dist)

```

```{r excel_save_wb}
#openxlsx::saveWorkbook(pt, "ct_violacoes.xlsx", overwrite = T)
if(length(df_obs_dist)!=0){ 
  openxlsx::write.xlsx(df_obs_dist, "regras_violacoes.xlsx", overwrite = T)
  }

```

```{r clean_env, results='hide'}

rm(list = ls())
gc()
```
