---
title: FJP Dados
subtitle: Assistência Social
description: Relatório contendo uma análise descritiva e os resultados das regras de crítica dos dados da dimensão.
author: 
  name: Coordenação de Indicadores Sociais (CIS)
  affiliation: 
    name: Diretoria de Estatística e Informações (Direi)
    address: Alameda das Acácias, 70 - São Luiz 
    city: Belo Horizonte
    state: Minas Gerais
    postal-code: 31.275-150
    url: https://fjp.mg.gov.br/
output: 
  html_document: 
    toc: true
lang: pt
date: "`r Sys.Date()`"
title-block-banner: "#68bb59"
title-block-banner-color: "#ffffff"
format: 
  html:
    embed-resources: true
    smooth-scroll: true
    toc: true
    toc-location: left
    toc-title: MENU
    linkcolor: "#68bb59"
    css: css/all_custom.css
    theme:
      light: [flatly, css/ma_custom.scss]
editor: visual
execute:
  echo: false
  warning: false
  error: false
  message: false
params:
  data: file.xlsx
output-file: "relatorio_ma.html"
---

```{r setup, include=FALSE}
knitr::opts_chunk$set(echo = FALSE)
knitr::opts_chunk$set(message = FALSE)
```

```{r set_param_global}
k <- 1.2
```

```{r import_data}
data <- openxlsx::read.xlsx(params$data)
data$ANO <- as.character(data$ANO)
```
```{r get_var_numeric}

# Obter as siglas das variáveis do tipo numérico
var_numeric <- data |> 
  dplyr::select(
    !c("CHAVE", "IBGE6", "IBGE7", "ANO") & dplyr::where(is.numeric)
  ) |> 
  colnames() |> 
  unlist()

qualitative_var <- c("AS_ORGGESTOR","AS_PFMPMUAS","AS_PSENOR","AS_ORGCADU","AS_LEIMAS","AS_IPROBA")

deleted_var <- c("AS_IMINST","AS_IPROME","AS_PLANOAS","AS_FINFEES","AS_FUNCON","AS_DELIOR","AS_EXESOC","AS_SAMAS","AS_PUSIMOAVAS","AS_IRHAS","AS_RHPOSGRA","AS_PMOSESOAS", "AS_CONSDELIB","AS_RHGIPOAS","AS_EXEORCA","AS_IMINSTI","AS_FUNDOAS","AS_GESTSUAS","AS_MOSESOAS","AS_REGULAOFERTA","AS_PREVORCAS","AS_POLITICAAS","AS_USIMOAVAS")

var_numeric <- var_numeric[!(var_numeric %in% c(qualitative_var,deleted_var))]

```

```{r get_var_character}

# Obter as siglas variáveis do tipo string
var_char <- data |> 
  dplyr::select(
    !c("CHAVE", "IBGE6", "IBGE7", "ANO") & dplyr::where(is.character)
  ) |> 
  colnames() |> 
  unlist()

var_char <- c(qualitative_var, var_char[!(var_char %in% c(deleted_var))])

```

# Introdução

A **crítica de dados** refere-se ao processo de verificação e validação da integridade dos dados. Esse processo é crucial para garantir a qualidade dos dados antes de serem utilizados para análises ou publicizados. A importância da crítica de dados reside na sua capacidade de identificar valores suspeitos ou inconsistências que poderiam comprometer a confiabilidade dos resultados obtidos a partir desses dados.

# Regras de crítica

As **regras de crítica** são diretrizes ou critérios específicos estabelecidos para avaliar se os dados atendem aos padrões de qualidade desejados. Essas regras podem incluir a verificação de intervalos de valores aceitáveis, a consistência lógica entre diferentes variáveis, e a detecção de valores ausentes, entre outras. Aplicar essas regras de maneira sistemática ajuda a assegurar que os dados sejam precisos, completos e adequados para seu propósito, promovendo a confiança nas análises e nas decisões baseadas em dados. A padronização dos nomes permite que seja possível a identificação da classificação da regra e a presença do atributo de flexibilidade. Define-se a seguinte proposta de nomenclatura para as regras de crítica:

*1 carácter indicando finalidade + 1 carácter indicando flexibilidade + Sigla da variável*

**Classificação por finalidade**

Tipo (T): refere-se a classe da variável, são realizadas verificações no sentido de identificar se os dados são numéricos, caracteres, lógicos, entre outros.

-   **TI\_\[...\]**: tipo do dado está de acordo com o esperado (numérico, textual ou categórico).

Validade ou Intervalo (V): refere-se aos intervalos estabelecidos matematicamente para um dado ou indicador. Verificações de valores positivos, intervalos entre 0 e 1, são exemplos de verificação de validades, além da verificação de valores ausentes;

-   **VI_NA\_\[...\]**: dado não tem valor ausente/*missing*;

-   **VI\_\[...\]**: dado é não negativo, está devidamente categorizado ou está entre o intervalo esperado (ex.: 0% e 100%).

Consistência (C): refere-se aos casos em que se verificam as relações matemáticas com outras variáveis, por exemplo, parcelas de um total não podem ser maiores do que o próprio total.

-   **CF\_\[\...\]\_total_year**: a soma da proporção anual é igual a $\approx$ 100%.

Distribuição (D): regras de distribuição estabelecem parâmetros esperados para as estatísticas descritivas da variável como média, mediana, máximo, mínimo e regras de identificação de *outliers*;

-   **DF\_\[...\]\_hampel_munic**: método de identificação de um possível valor *outlier* na série histórica;


- **DF\_\[...\]\_out_munic**: segundo método de identificação de um possível valor *outlier* na série histórica;

-   **DF\_\[...\]\_min_munic**: o valor mais recente é maior ou igual ao menor valor da série histórica;

-   **DF\_\[...\]\_max_munic**: o valor mais recente é menor ou igual ao maior valor da série histórica;

-   **DF\_\[...\]\_min_k_munic**: o valor mais recente é maior ou igual ao $\frac{menor}{k}$ valor da série histórica;

-   **DF\_\[...\]\_max_k_munic**: o valor mais recente é menor ou igual ao $maior \times k$ valor da série histórica;

-   **DF\_\[...\]\_med_mov_munic:** o valor atual é menor ou igual a $\text{mediana móvel} \times k$;

-   **DF\_\[...\]\_dif_munic**: o valor mais recente da primeira diferença é menor ou igual ao maior valor da primeira diferença da série histórica;

-   **DF\_\[...\]\_estoque_munic**: valor atual é maior ou igual ao valor imediatamente anterior.

**Classificação por flexibilidade (F ou I)**

-   Flexível (F): construída com parâmetros esperados, mas caso algum caso falhe a regra, precisa ser investigado o motivo, identificando se é o caso de um valor atípico explicado por alguma situação.

-   Inflexível (I): necessariamente precisa ser seguida, uma regra inflexível é rígida e não existe exceção a sua condição estipulada.

```{r get_cat}

## variaveis Categoricas

## Categorias politomica
cat_gestsuas <- c(
  "Básica",
  "Inicial",
  "Plena",
  "Município sob Gestão do Estado"
)

cat_orggestor <- c(0,1,2,3)
cat_iminst <- seq(0,28,1)
cat_pfmpmuas <- c(1,0.80,0.60,0.30,0.20,0.05,0)
cat_psenor <- c(0,1,2)
cat_orgcadu <- c(0,1,2,3)
cat_leimas <- c(0,1,2)
cat_iproba <- c(1,2,3)
cat_regulaprog <- c("Sim", "Não")

```

```{r set_year}

# Inserir aqui apenas aquelas variáveis que possuem alguma restrição
# no ano inicial de análise devido a fatores como mudança de metodologia
ano_base_alter <- c(
  "AS_INDCRAS"               = 2012,
  "AS_IDCRASME"              = 2012,
   "AS_IDCREASNOR"           = 2014,   
   "AS_IDCONSELHO"           = 2014, 
   "AS_IGDM"                 = 2014,    
   "AS_IGDSUASM"             = 2012,     
   "AS_NCRAS"                = 2012,        
   "AS_NCREAS"               = 2012,          
   "AS_FCADMEIOSAL"          = 2012,    
   "AS_RHTOTALA"             = 2012,     
   "AS_RHTOTALB"             = 2012,      
   "AS_RHAS"                 = 2012,        
   "AS_RHPSI"                = 2012,      
   "AS_RHENME"               = 2012,     
   "AS_RHCURSU"              = 2012,       
   "AS_RHTOEST"              = 2012,    
   "AS_RHTOCEL"              = 2012,    
   "AS_BPCDEF"               = 2012,     
   "AS_BPCID"                = 2012,     
   "AS_BPC"                  = 2012,          
   "AS_RHTPOASPH"            = 2012,     
   "AS_BPCIDPOPI"            = 2012,        
   "AS_POPCADUNICO"          = 2014,     
   "AS_COBBF"                = 2014,              
   "AS_POPIDCADSPOP"         = 2014,      
   "AS_POPRURALPOP"          = 2014,         
   "AS_POPPOBEXTRPOB"        = 2014,  
   "AS_PCOBBFMEIOSAL"        = 2014,      
   "AS_POPPOBEXTRCAD"        = 2014,      
   "AS_POPIDPOBEXTRCAD"      = 2014,      
   "AS_IDOSOPOBEXTRPOBCADS"  = 2014,  
   "AS_DEFPOBEXTRCAD"        = 2014,        
   "AS_CRIANADOLEPOBEXTRPOP" = 2014, 
   "AS_POPIDPOBEXTRCADS"     = 2014,     
   "AS_POPIDCADS"            = 2014,        
   "AS_EFINCOMPCAD"          = 2014,         
   "AS_PENLECAD"             = 2014,          
   "AS_POPINDIGENACADS"      = 2014,      
   "AS_POPPRETAPARDACADS"    = 2014,    
   "AS_PVULSANEACAD"         = 2014,      
   "AS_SANEACAD"             = 2014,           
   "AS_POPRURALCADS"         = 2014,        
   "AS_IGDMCONDE"            = 2014,       
   "AS_IGDMCONDS"            = 2014,       
   "AS_IGDMATU"              = 2014,        
   "AS_IGDMCOBCAD"           = 2014,        
   "AS_BPCPID"               = 2014,          
   "AS_BPCPDEF"              = 2014,      
   "AS_RHASPS"               = 2014,       
   "AS_RHPSIPS"              = 2014,        
   "AS_RHVPOAAS"             = 2014,           
   "AS_RHVINEST"             = 2014   
)

# Remover os comentários para utilizar este trecho caso não haja nenhuma restrição
# para nenhuma variável
# ano_base_alter <- c(
#   "NA" = NA_integer_
# )
```

```{r map_valid_desc}

# Mapear variável e descrição de sua respectiva regra de validade para ser apresentado na tabela.
desc_regra_valid <- c(
  # Casos mais comuns
  `1` = "Valor é ≥ 0",
  `2` = "Valor está dentro da categoria esperada",
  `3` = "Valor está dentro da faixa esperada (0 a 1)",
  `4` = "Valor está dentro da faixa esperada (0 a 10)",
  `5` = "Valor está dentro da faixa esperada (0 a 100)",
  `6` = "Valor está dentro da faixa esperada (0 a 1000)",
  `7` = "Valor está dentro da faixa esperada (0 a 10000)",
  `8` = "Valor está dentro da faixa esperada (1 a 5)",
  # Casos especiais
  `9` = "Valor é ≥ 1", # SP_PM e SP_PMPC
  `10` = "Valor é ≥ 8" # SP_PM1
)

# df com o nome da regra e a respectiva descrição
desc_regra_valid_var <- data.frame(
  Regra = c(
    "VI_AS_INDCRAS",      
    "VI_AS_IDCRASME",       
    "VI_AS_IDCREASNOR",             
    "VI_AS_IDCONSELHO",             
    "VI_AS_IGDM",        
    "VI_AS_IGDSUASM",           
    "VI_AS_NCRAS",
    "VI_AS_NCREAS",
    "VI_AS_FCADMEIOSAL",
    "VI_AS_RHTOTALA",
    "VI_AS_RHTOTALB",
    "VI_AS_RHAS",
    "VI_AS_RHPSI",
    "VI_AS_RHENME",
    "VI_AS_RHCURSU",
    "VI_AS_RHTOEST",
    "VI_AS_RHTOCEL",          
    "VI_AS_BPCDEF",
    "VI_AS_BPCID",
    "VI_AS_BPC",
    "VI_AS_RHTPOASPH",
    "VI_AS_BPCIDPOPI",
    "VI_AS_POPCADUNICO",
    "VI_AS_COBBF",
    "VI_AS_POPIDCADSPOP",
    "VI_AS_POPRURALPOP",
    "VI_AS_POPPOBEXTRPOB",
    "VI_AS_PCOBBFMEIOSAL",
    "VI_AS_POPPOBEXTRCAD",
    "VI_AS_POPIDPOBEXTRCAD",
    "VI_AS_IDOSOPOBEXTRPOBCADS",
    "VI_AS_DEFPOBEXTRCAD",
    "VI_AS_CRIANADOLEPOBEXTRPOP",
    "VI_AS_POPIDPOBEXTRCADS",
    "VI_AS_POPIDCADS",
    "VI_AS_EFINCOMPCAD",
    "VI_AS_PENLECAD",      
    "VI_AS_POPINDIGENACADS",
    "VI_AS_POPPRETAPARDACADS",      
    "VI_AS_PVULSANEACAD",
    "VI_AS_SANEACAD",  
    "VI_AS_POPRURALCADS",        
    "VI_AS_IGDMCONDE",        
    "VI_AS_IGDMCONDS",
    "VI_AS_IGDMATU",    
    "VI_AS_IGDMCOBCAD",
    "VI_AS_BPCPID",
    "VI_AS_BPCPDEF",
    "VI_AS_RHASPS",
    "VI_AS_RHPSIPS",
    "VI_AS_RHVPOAAS",
    "VI_AS_RHVINEST",
    "VI_AS_ORGGESTOR",
    "VI_AS_PFMPMUAS", 
    "VI_AS_IPROBA",
    "VI_AS_PSENOR",
    "VI_AS_ORGCADU",
    "VI_AS_REGULAPROG"
  )
) |> 
  dplyr::mutate(
    `Descrição` = dplyr::case_match(
      Regra,
      "VI_AS_INDCRAS"              ~ desc_regra_valid[8],      
      "VI_AS_IDCRASME"             ~ desc_regra_valid[3],       
      "VI_AS_IDCREASNOR"           ~ desc_regra_valid[3],             
      "VI_AS_IDCONSELHO"           ~ desc_regra_valid[3],             
      "VI_AS_IGDM"                 ~ desc_regra_valid[3],        
      "VI_AS_IGDSUASM"             ~ desc_regra_valid[3],           
      "VI_AS_NCRAS"                ~ desc_regra_valid[1],
      "VI_AS_NCREAS"               ~ desc_regra_valid[1],
      "VI_AS_FCADMEIOSAL"          ~ desc_regra_valid[1],
      "VI_AS_RHTOTALA"             ~ desc_regra_valid[1],
      "VI_AS_RHTOTALB"             ~ desc_regra_valid[1],
      "VI_AS_RHAS"                 ~ desc_regra_valid[1],
      "VI_AS_RHPSI"                ~ desc_regra_valid[1],
      "VI_AS_RHENME"               ~ desc_regra_valid[1],
      "VI_AS_RHCURSU"              ~ desc_regra_valid[1],
      "VI_AS_RHTOEST"              ~ desc_regra_valid[1],
      "VI_AS_RHTOCEL"              ~ desc_regra_valid[1],          
      "VI_AS_BPCDEF"               ~ desc_regra_valid[6],
      "VI_AS_BPCID"                ~ desc_regra_valid[1],
      "VI_AS_BPC"                  ~ desc_regra_valid[1],
      "VI_AS_RHTPOASPH"            ~ desc_regra_valid[7],
      "VI_AS_BPCIDPOPI"            ~ desc_regra_valid[5],
      "VI_AS_POPCADUNICO"          ~ desc_regra_valid[5],
      "VI_AS_COBBF"                ~ desc_regra_valid[5],
      "VI_AS_POPIDCADSPOP"         ~ desc_regra_valid[5],
      "VI_AS_POPRURALPOP"          ~ desc_regra_valid[5],
      "VI_AS_POPPOBEXTRPOB"        ~ desc_regra_valid[5],
      "VI_AS_PCOBBFMEIOSAL"        ~ desc_regra_valid[5],
      "VI_AS_POPPOBEXTRCAD"        ~ desc_regra_valid[5],
      "VI_AS_POPIDPOBEXTRCAD"      ~ desc_regra_valid[5],
      "VI_AS_IDOSOPOBEXTRPOBCADS"  ~ desc_regra_valid[5],
      "VI_AS_DEFPOBEXTRCAD"        ~ desc_regra_valid[5],
      "VI_AS_CRIANADOLEPOBEXTRPOP" ~ desc_regra_valid[5],
      "VI_AS_POPIDPOBEXTRCADS"     ~ desc_regra_valid[5],
      "VI_AS_POPIDCADS"            ~ desc_regra_valid[5],
      "VI_AS_EFINCOMPCAD"          ~ desc_regra_valid[5],
      "VI_AS_PENLECAD"             ~ desc_regra_valid[5],      
      "VI_AS_POPINDIGENACADS"      ~ desc_regra_valid[5],
      "VI_AS_POPPRETAPARDACADS"    ~ desc_regra_valid[5],      
      "VI_AS_PVULSANEACAD"         ~ desc_regra_valid[5],
      "VI_AS_SANEACAD"             ~ desc_regra_valid[5],  
      "VI_AS_POPRURALCADS"         ~ desc_regra_valid[5],        
      "VI_AS_IGDMCONDE"            ~ desc_regra_valid[5],        
      "VI_AS_IGDMCONDS"            ~ desc_regra_valid[5],
      "VI_AS_IGDMATU"              ~ desc_regra_valid[5],    
      "VI_AS_IGDMCOBCAD"           ~ desc_regra_valid[5],
      "VI_AS_BPCPID"               ~ desc_regra_valid[5],
      "VI_AS_BPCPDEF"              ~ desc_regra_valid[5],
      "VI_AS_RHASPS"               ~ desc_regra_valid[5],
      "VI_AS_RHPSIPS"              ~ desc_regra_valid[5],
      "VI_AS_RHVPOAAS"             ~ desc_regra_valid[5],
      "VI_AS_RHVINEST"             ~ desc_regra_valid[5],
      "VI_AS_ORGGESTOR"            ~ desc_regra_valid[2],
      "VI_AS_PFMPMUAS"             ~ desc_regra_valid[2], 
      "VI_AS_IPROBA"               ~ desc_regra_valid[2],
      "VI_AS_PSENOR"               ~ desc_regra_valid[2],
      "VI_AS_ORGCADU"              ~ desc_regra_valid[2],
      "VI_AS_REGULAPROG"           ~ desc_regra_valid[2]
    )
  )
```

```{r map_consist_desc}

# Mapear variável e descrição de sua respectiva regra de consistência para ser apresentado na tabela.
desc_regra_consist <- c(
  `1` = "A soma BPCID e BPCDEF é igual a BPC" ,
  `2` = "A soma BPCPID e BPCPDEF é aproximadamente 100%"
)

# df com o nome da regra e a respectiva descrição
desc_regra_consist_var <- data.frame(
  Regra = c(
    "CF_AS_BPC_total_year",
    "CF_AS_BPCP_total_year"
  )
) |> 
  dplyr::mutate(
    `Descrição` = dplyr::case_match(
      Regra,
      "CF_AS_BPC_total_year" ~ desc_regra_consist[1],
      "CF_AS_BPCP_total_year" ~ desc_regra_consist[2]
    )
  )
```

## Tipo

### Todos os indicadores

```{r rules_type}
  
rules_type <- validate::validator(
  TI_AS_INDCRAS              = is.numeric(AS_INDCRAS),
  TI_AS_IDCRASME             = is.numeric(AS_IDCRASME),
  TI_AS_IDCREASNOR           = is.numeric(AS_IDCREASNOR),
  TI_AS_IDCONSELHO           = is.numeric(AS_IDCONSELHO),
  TI_AS_IGDM                 = is.numeric(AS_IGDM),
  TI_AS_AS_IGDSUASM          = is.numeric(AS_IGDSUASM),
  TI_AS_NCRAS                = is.numeric(AS_NCRAS),
  TI_AS_NCREAS               = is.numeric(AS_NCREAS),
  TI_AS_FCADMEIOSAL          = is.numeric(AS_FCADMEIOSAL),
  TI_AS_RHTOTALA             = is.numeric(AS_RHTOTALA),
  TI_AS_RHTOTALB             = is.numeric(AS_RHTOTALB),
  TI_AS_RHAS                 = is.numeric(AS_RHAS),
  TI_AS_RHPSI                = is.numeric(AS_RHPSI),
  TI_AS_RHENME               = is.numeric(AS_RHENME),
  TI_AS_RHCURSU              = is.numeric(AS_RHCURSU),
  TI_as_rhtoest              = is.numeric(AS_RHTOEST),
  TI_AS_RHTOCEL              = is.numeric(AS_RHTOCEL),
  TI_AS_BPCDEF               = is.numeric(AS_BPCDEF),
  TI_AS_BPCID                = is.numeric(AS_BPCID),
  TI_AS_BPC                  = is.numeric(AS_BPC),
  TI_AS_RHTPOASPH            = is.numeric(AS_RHTPOASPH),
  TI_AS_BPCIDPOPI            = is.numeric(AS_BPCIDPOPI),
  TI_AS_POPCADUNICO          = is.numeric(AS_POPCADUNICO),
  TI_AS_COBBF                = is.numeric(AS_COBBF),
  TI_AS_POPIDCADSPOP         = is.numeric(AS_POPIDCADSPOP),
  TI_AS_POPRURALPOP          = is.numeric(AS_POPRURALPOP),
  TI_AS_POPPOBEXTRPOB        = is.numeric(AS_POPPOBEXTRPOB),
  TI_AS_PCOBBFMEIOSAL        = is.numeric(AS_PCOBBFMEIOSAL),
  TI_AS_POPPOBEXTRCAD        = is.numeric(AS_POPPOBEXTRCAD),
  TI_AS_POPIDPOBEXTRCAD      = is.numeric(AS_POPIDPOBEXTRCAD),
  TI_AS_IDOSOPOBEXTRPOBCADS  = is.numeric(AS_IDOSOPOBEXTRPOBCADS),
  TI_AS_DEFPOBEXTRCAD        = is.numeric(AS_DEFPOBEXTRCAD),
  TI_AS_CRIANADOLEPOBEXTRPOP = is.numeric(AS_CRIANADOLEPOBEXTRPOP),
  TI_AS_POPIDPOBEXTRCADS     = is.numeric(AS_POPIDPOBEXTRCADS),
  TI_AS_POPIDCADS            = is.numeric(AS_POPIDCADS),
  TI_AS_EFINCOMPCAD          = is.numeric(AS_EFINCOMPCAD),
  TI_AS_PENLECAD             = is.numeric(AS_PENLECAD),
  TI_AS_POPINDIGENACADS      = is.numeric(AS_POPINDIGENACADS),
  TI_AS_POPPRETAPARDACADS    = is.numeric(AS_POPPRETAPARDACADS),
  TI_AS_PVULSANEACAD         = is.numeric(AS_PVULSANEACAD),
  TI_AS_SANEACAD             = is.numeric(AS_SANEACAD),
  TI_AS_POPRURALCADS         = is.numeric(AS_POPRURALCADS),
  TI_AS_IGDMCONDE            = is.numeric(AS_IGDMCONDE),
  TI_AS_IGDMCONDS            = is.numeric(AS_IGDMCONDS),
  TI_AS_IGDMATU              = is.numeric(AS_IGDMATU),
  TI_AS_IGDMCOBCAD           = is.numeric(AS_IGDMCOBCAD),
  TI_AS_BPCPID               = is.numeric(AS_BPCPID),
  TI_AS_BPCPDEF              = is.numeric(AS_BPCPDEF),
  TI_AS_RHASPS               = is.numeric(AS_RHASPS),
  TI_AS_RHPSIPS              = is.numeric(AS_RHPSIPS),
  TI_AS_RHVPOAAS             = is.numeric(AS_RHVPOAAS),
  TI_AS_RHVINEST             = is.numeric(AS_RHVINEST)#,
#  TI_AS_ORGGESTOR            = is.numeric(AS_ORGGESTOR), ### categorica
#  TI_AS_PFMPMUAS             = is.numeric(AS_PFMPMUAS), ### categorica. Eh quantitativa
#  TI_AS_PSENOR               = is.numeric(AS_PSENOR) ### categorica
)
```

```{r confront_type}

## Confrontar os dados com as regras e exibir uma tabela com os resultados
check_type <- validate::confront(data, rules_type)

validate::summary(check_type) |> 
  dplyr::select(
    Regra    = name,
    Validada = passes
  ) |> 
  kableExtra::kbl(format.args = list(big.mark = ".", decimal.mark = ",")) |>
  kableExtra::kable_paper("hover", full_width = F)
```

## Validade

```{r data_rules_valid_as_all}

## df com o resultado das aplicações das regras
df_rules_valid_as_all <- data |> 
  dplyr::select(
    Ano   = ANO, 
    ibge7 = IBGE7, 
    dplyr::starts_with("AS_")
  ) |> 
  dplyr::mutate(
    # Missing
    VI_NA_AS_INDCRAS              = dplyr::if_else(!is.na(AS_INDCRAS), F, T),
    VI_NA_AS_IDCRASME             = dplyr::if_else(!is.na(AS_IDCRASME), F, T),
    VI_NA_AS_IDCREASNOR           = dplyr::if_else(!is.na(AS_IDCREASNOR), F, T),
    VI_NA_AS_IDCONSELHO           = dplyr::if_else(!is.na(AS_IDCONSELHO), F, T),
    VI_NA_AS_IGDM                 = dplyr::if_else(!is.na(AS_IGDM), F, T),
    VI_NA_AS_IGDSUASM             = dplyr::if_else(!is.na(AS_IGDSUASM), F, T),
    VI_NA_AS_NCRAS                = dplyr::if_else(!is.na(AS_NCRAS), F, T),
    VI_NA_AS_NCREAS               = dplyr::if_else(!is.na(AS_NCREAS), F, T),
    VI_NA_AS_FCADMEIOSAL          = dplyr::if_else(!is.na(AS_FCADMEIOSAL), F, T),
    VI_NA_AS_RHTOTALA             = dplyr::if_else(!is.na(AS_RHTOTALA), F, T),
    VI_NA_AS_RHTOTALB             = dplyr::if_else(!is.na(AS_RHTOTALB), F, T),
    VI_NA_AS_RHAS                 = dplyr::if_else(!is.na(AS_RHAS), F, T),
    VI_NA_AS_RHPSI                = dplyr::if_else(!is.na(AS_RHPSI), F, T),
    VI_NA_AS_RHENME               = dplyr::if_else(!is.na(AS_RHENME), F, T),
    VI_NA_AS_RHCURSU              = dplyr::if_else(!is.na(AS_RHCURSU), F, T),
    VI_NA_AS_RHTOEST              = dplyr::if_else(!is.na(AS_RHTOEST), F, T),
    VI_NA_AS_RHTOCEL              = dplyr::if_else(!is.na(AS_RHTOCEL), F, T),
    VI_NA_AS_BPCDEF               = dplyr::if_else(!is.na(AS_BPCDEF), F, T),
    VI_NA_AS_BPCID                = dplyr::if_else(!is.na(AS_BPCID), F, T),
    VI_NA_AS_BPC                  = dplyr::if_else(!is.na(AS_BPC), F, T),
    VI_NA_AS_RHTPOASPH            = dplyr::if_else(!is.na(AS_RHTPOASPH), F, T),
    VI_NA_AS_BPCIDPOPI            = dplyr::if_else(!is.na(AS_BPCIDPOPI), F, T),
    VI_NA_AS_POPCADUNICO          = dplyr::if_else(!is.na(AS_POPCADUNICO), F, T),
    VI_NA_AS_COBBF                = dplyr::if_else(!is.na(AS_COBBF), F, T),
    VI_NA_AS_POPIDCADSPOP         = dplyr::if_else(!is.na(AS_POPIDCADSPOP), F, T),
    VI_NA_AS_POPRURALPOP          = dplyr::if_else(!is.na(AS_POPRURALPOP), F, T),
    VI_NA_AS_POPPOBEXTRPOB        = dplyr::if_else(!is.na(AS_POPPOBEXTRPOB), F, T),
    VI_NA_AS_PCOBBFMEIOSAL        = dplyr::if_else(!is.na(AS_PCOBBFMEIOSAL), F, T),
    VI_NA_AS_POPPOBEXTRCAD        = dplyr::if_else(!is.na(AS_POPPOBEXTRCAD), F, T),
    VI_NA_AS_POPIDPOBEXTRCAD      = dplyr::if_else(!is.na(AS_POPIDPOBEXTRCAD), F, T),  
    VI_NA_AS_IDOSOPOBEXTRPOBCADS  = dplyr::if_else(!is.na(AS_IDOSOPOBEXTRPOBCADS), F, T),
    VI_NA_AS_DEFPOBEXTRCAD        = dplyr::if_else(!is.na(AS_DEFPOBEXTRCAD), F, T),
    VI_NA_AS_CRIANADOLEPOBEXTRPOP = dplyr::if_else(!is.na(AS_CRIANADOLEPOBEXTRPOP), F, T),
    VI_NA_AS_POPIDPOBEXTRCADS     = dplyr::if_else(!is.na(AS_POPIDPOBEXTRCADS), F, T),
    VI_NA_AS_POPIDCADS            = dplyr::if_else(!is.na(AS_POPIDCADS), F, T),
    VI_NA_AS_EFINCOMPCAD          = dplyr::if_else(!is.na(AS_EFINCOMPCAD), F, T),
    VI_NA_AS_PENLECAD             = dplyr::if_else(!is.na(AS_PENLECAD), F, T),
    VI_NA_AS_POPINDIGENACADS      = dplyr::if_else(!is.na(AS_POPINDIGENACADS), F, T),
    VI_NA_AS_POPPRETAPARDACADS    = dplyr::if_else(!is.na(AS_POPPRETAPARDACADS), F, T),
    VI_NA_AS_PVULSANEACAD         = dplyr::if_else(!is.na(AS_PVULSANEACAD), F, T),
    VI_NA_AS_SANEACAD             = dplyr::if_else(!is.na(AS_SANEACAD), F, T),
    VI_NA_AS_POPRURALCADS         = dplyr::if_else(!is.na(AS_POPRURALCADS), F, T),
    VI_NA_AS_IGDMCONDE            = dplyr::if_else(!is.na(AS_IGDMCONDE), F, T),
    VI_NA_AS_IGDMCONDS            = dplyr::if_else(!is.na(AS_IGDMCONDS), F, T),
    VI_NA_AS_IGDMATU              = dplyr::if_else(!is.na(AS_IGDMATU), F, T),
    VI_NA_AS_IGDMCOBCAD           = dplyr::if_else(!is.na(AS_IGDMCOBCAD), F, T),
    VI_NA_AS_BPCPID               = dplyr::if_else(!is.na(AS_BPCPID), F, T),
    VI_NA_AS_BPCPDEF              = dplyr::if_else(!is.na(AS_BPCPDEF), F, T),
    VI_NA_AS_RHASPS               = dplyr::if_else(!is.na(AS_RHASPS), F, T),
    VI_NA_AS_RHPSIPS              = dplyr::if_else(!is.na(AS_RHPSIPS), F, T),
    VI_NA_AS_RHVPOAAS             = dplyr::if_else(!is.na(AS_RHVPOAAS), F, T),
    VI_NA_AS_RHVINEST             = dplyr::if_else(!is.na(AS_RHVINEST), F, T),
    VI_NA_AS_ORGGESTOR            = dplyr::if_else(!is.na(AS_ORGGESTOR), F, T),
    VI_NA_AS_PFMPMUAS             = dplyr::if_else(!is.na(AS_PFMPMUAS), F, T),
    VI_NA_AS_IPROBA               = dplyr::if_else(!is.na(AS_IPROBA), F, T), 
    VI_NA_AS_PSENOR               = dplyr::if_else(!is.na(AS_PSENOR), F, T),
    VI_NA_AS_ORGCADU              = dplyr::if_else(!is.na(AS_ORGCADU) , F, T),
    VI_NA_AS_REGULAPROG           = dplyr::if_else(!is.na(AS_REGULAPROG), F, T),
    
    # between 0 and 1, and rules with variables between 1 and 5 or between 0 and 100 or between 0 and 1000
    VI_AS_INDCRAS                 = dplyr::if_else(dplyr::between(AS_INDCRAS, 1, 5), F, T),
    VI_AS_IDCRASME                = dplyr::if_else(dplyr::between(AS_IDCRASME, 1, 5), F, T),
    VI_AS_IDCREASNOR              = dplyr::if_else(dplyr::between(AS_IDCREASNOR, 0, 1), F, T),
    VI_AS_IDCONSELHO              = dplyr::if_else(dplyr::between(AS_IDCONSELHO, 0, 1), F, T),
    VI_AS_IGDM                    = dplyr::if_else(dplyr::between(AS_IGDM, 0, 1) , F, T), ## muda de 0 a 100 para 0 a 1
    VI_AS_IGDSUASM                = dplyr::if_else(dplyr::between(AS_IGDSUASM, 0, 1) , F, T),
    VI_AS_BPCIDPOPI               = dplyr::if_else(dplyr::between(AS_BPCIDPOPI, 0, 1000), F, T),
    VI_AS_POPCADUNICO             = dplyr::if_else(dplyr::between(AS_POPCADUNICO , 0, 100), F, T),
    VI_AS_COBBF                   = dplyr::if_else(dplyr::between(AS_COBBF, 0, 100), F, T),
    VI_AS_POPIDCADSPOP            = dplyr::if_else(dplyr::between(AS_POPIDCADSPOP, 0, 100), F, T),
    VI_AS_POPRURALPOP             = dplyr::if_else(dplyr::between(AS_POPRURALPOP, 0, 100), F, T),
    VI_AS_POPPOBEXTRPOB           = dplyr::if_else(dplyr::between(AS_POPPOBEXTRPOB , 0, 100), F, T),
    VI_AS_PCOBBFMEIOSAL           = dplyr::if_else(dplyr::between(AS_PCOBBFMEIOSAL, 0, 100), F, T),
    VI_AS_POPPOBEXTRCAD           = dplyr::if_else(dplyr::between(AS_POPPOBEXTRCAD, 0, 100), F, T),
    VI_AS_DEFPOBEXTRCAD           = dplyr::if_else(dplyr::between(AS_DEFPOBEXTRCAD, 0, 100), F, T),
    VI_AS_POPIDPOBEXTRCAD         = dplyr::if_else(dplyr::between(AS_POPIDPOBEXTRCAD, 0, 100), F, T),
    VI_AS_POPIDPOBEXTRCADS        = dplyr::if_else(dplyr::between(AS_POPIDPOBEXTRCADS, 0, 100), F, T),
    VI_AS_POPIDCADS               = dplyr::if_else(dplyr::between(AS_POPIDCADS, 0, 100), F, T),
    VI_AS_IDOSOPOBEXTRPOBCADS     = dplyr::if_else(dplyr::between(AS_IDOSOPOBEXTRPOBCADS, 0, 100), F, T),
    VI_AS_EFINCOMPCAD             = dplyr::if_else(dplyr::between(AS_EFINCOMPCAD, 0, 100), F, T),
    VI_AS_CRIANADOLEPOBEXTRPOP    = dplyr::if_else(dplyr::between(AS_CRIANADOLEPOBEXTRPOP, 0, 100), F, T),
    VI_AS_POPINDIGENACADS         = dplyr::if_else(dplyr::between(AS_POPINDIGENACADS, 0, 100), F, T),
    VI_AS_POPPRETAPARDACADS       = dplyr::if_else(dplyr::between(AS_POPPRETAPARDACADS, 0, 100), F, T),
    VI_AS_PENLECAD                = dplyr::if_else(dplyr::between(AS_PENLECAD, 0, 100), F, T),
    VI_AS_PVULSANEACAD            = dplyr::if_else(dplyr::between(AS_PVULSANEACAD, 0, 100), F, T),
    VI_AS_SANEACAD                = dplyr::if_else(dplyr::between(AS_SANEACAD, 0, 100), F, T),
    VI_AS_POPRURALCADS            = dplyr::if_else(dplyr::between(AS_POPRURALCADS, 0, 100), F, T),
    VI_AS_BPCPID                  = dplyr::if_else(dplyr::between(AS_BPCPID, 0, 100), F, T),
    VI_AS_BPCPDEF                 = dplyr::if_else(dplyr::between(AS_BPCPDEF, 0, 100), F, T),
    VI_AS_RHASPS                  = dplyr::if_else(dplyr::between(AS_RHASPS, 0, 100), F, T),
    VI_AS_RHPSIPS                 = dplyr::if_else(dplyr::between(AS_RHPSIPS, 0, 100), F, T),
    VI_AS_RHVPOAAS                = dplyr::if_else(dplyr::between(AS_RHVPOAAS, 0, 100), F, T),
    VI_AS_RHVINEST                = dplyr::if_else(dplyr::between(AS_RHVINEST, 0, 100), F, T),   
    # no negative 0 
    VI_AS_NCRAS                   = dplyr::if_else(AS_NCRAS >= 0, F, T),
    VI_AS_NCREAS                  = dplyr::if_else(AS_NCREAS >= 0, F, T),
    VI_AS_FCADMEIOSAL             = dplyr::if_else(AS_FCADMEIOSAL >= 0, F, T),
    VI_AS_RHTOTALA                = dplyr::if_else(AS_RHTOTALA >= 0, F, T),
    VI_AS_RHTOTALB                = dplyr::if_else(AS_RHTOTALB >= 0, F, T),
    VI_AS_RHAS                    = dplyr::if_else(AS_RHAS >= 0, F, T),
    VI_AS_RHPSI                   = dplyr::if_else(AS_RHPSI >= 0, F, T),
    VI_AS_RHENME                  = dplyr::if_else(AS_RHENME >= 0, F, T),
    VI_AS_RHCURSU                 = dplyr::if_else(AS_RHCURSU >= 0, F, T),
    VI_AS_RHTOEST                 = dplyr::if_else(AS_RHTOEST >= 0, F, T),
    VI_AS_RHTOCEL                 = dplyr::if_else(AS_RHTOCEL >= 0, F, T),
    VI_AS_BPCDEF                  = dplyr::if_else(AS_BPCDEF >= 0, F, T),
    VI_AS_BPCID                   = dplyr::if_else(AS_BPCID >= 0, F, T),
    VI_AS_BPC                     = dplyr::if_else(AS_BPC >= 0, F, T),
    VI_AS_RHTPOASPH               = dplyr::if_else(AS_RHTPOASPH >= 0, F, T),
    VI_AS_BPCIDPOPI               = dplyr::if_else(AS_BPCIDPOPI >= 0, F, T),
    # categorical variable
    VI_AS_OGESTOR                 = dplyr::if_else(AS_ORGGESTOR %in% cat_orggestor, F, T),
    VI_AS_PFMPMUAS                = dplyr::if_else(AS_PFMPMUAS  %in% cat_pfmpmuas, F, T),
    VI_AS_IPROBA                  = dplyr::if_else(AS_IPROBA %in% cat_iproba, F, T), 
    VI_AS_PSENOR                  = dplyr::if_else(AS_PSENOR  %in% cat_psenor, F, T),
    VI_AS_ORGCADU                 = dplyr::if_else(AS_ORGCADU  %in% cat_orgcadu, F, T),
    VI_AS_REGULAPROG              = dplyr::if_else(AS_REGULAPROG  %in% cat_regulaprog, F, T)
    
  )
```

```{r data_wrangling_valid_as_all}

## Transformação dos resultados
df_sumario_valid_as <- df_rules_valid_as_all |> 
  dplyr::select(
    Ano, 
    ibge7, 
    dplyr::starts_with("VI_")
  ) |> 
  tidyr::pivot_longer(cols = !c(Ano, ibge7), names_to = "Regra", values_to = "resultado")

## df com um sumario dos resultados
df_sumario <- df_sumario_valid_as |> 
  dplyr::group_by(Ano, Regra) |> 
  dplyr::summarise(
    Total        = dplyr::n(),
    Validada     = sum(!resultado, na.rm = T),
    Suspeita     = sum(resultado, na.rm = T),
    Ausente      = sum(resultado),
    `% Validada` = round(Validada / Total * 100, 2),
    `% Suspeita` = round(Suspeita / Total * 100, 2),
    `% Ausente`  = round(Ausente / Total * 100, 2)
  ) |> 
  dplyr::ungroup()
```

### Todos os indicadores - Valores ausentes

```{r table_valid_as_na_all}

df_sumario |>
    dplyr::select(Ano, Regra, Total, contains("Ausente")) |>
  dplyr::filter(
    Ano == max(Ano) & 
    stringr::str_detect(Regra, "_NA_")
  ) |>
  dplyr::mutate(Ano = as.character(Ano)) |>
  kableExtra::kbl(format.args = list(big.mark = ".", decimal.mark = ",")) |> 
  kableExtra::kable_paper("hover", full_width = F)
```

### Todos os indicadores - Demais regras

```{r table_valid_as_all}
#| column: screen-inset-right

df_sumario |>
  dplyr::filter(
    Ano == max(Ano) & 
    stringr::str_detect(Regra, "_NA_", negate = T)
  ) |>
  dplyr::filter(Ano == max(Ano)) |>
  dplyr::mutate(Ano = as.character(Ano)) |>
  dplyr::left_join(desc_regra_valid_var, by = dplyr::join_by(Regra)) |> # Introdução coluna descrição
  kableExtra::kbl(format.args = list(big.mark = ".", decimal.mark = ",")) |> 
  kableExtra::kable_paper("hover", full_width = F)
```

## Consistência

```{r data_rules_consist_as_all}

## df com o resultado das aplicações das regras
df_rules_consist_as_all <- data |> 
  dplyr::select(
    Ano   = ANO, 
    ibge7 = IBGE7, 
    AS_BPC,
    AS_BPCID,
    AS_BPCDEF,
    AS_BPCPID,
    AS_BPCPDEF
  ) |> 
  dplyr::group_by(Ano) |> 
  dplyr::mutate(
    BPC_total_year  = AS_BPCDEF + AS_BPCID,
    bpc_inf = 0.995*AS_BPC,
    bpc_sup = 1.005*AS_BPC,
    BPCP_total_year = AS_BPCPDEF + AS_BPCPID,
    CF_AS_BPC_total_year  = dplyr::if_else(dplyr::between(BPC_total_year, bpc_inf, bpc_sup), F, T),
    #CF_AS_BPC_total_year  = dplyr::if_else( BPC_total_year ==  AS_BPC, F, T),
    CF_AS_BPCP_total_year = dplyr::if_else(dplyr::between(BPCP_total_year, 99, 101), F, T)
  ) |> dplyr::select(Ano,ibge7, CF_AS_BPC_total_year, CF_AS_BPCP_total_year) |> dplyr::ungroup()
```

```{r data_wrangling_consist_as_all}

## Tranformação dos resultados
df_sumario_consist_as <- df_rules_consist_as_all |> 
  #dplyr::select(!c()) |> 
  tidyr::pivot_longer(cols = !c(Ano, ibge7), names_to = "Regra", values_to = "resultado")

## df com um sumário dos resultados
df_sumario <- df_sumario_consist_as |> 
  dplyr::group_by(Ano, Regra) |> 
  dplyr::summarise(
    Total        = dplyr::n(),
    Validada     = sum(!resultado, na.rm = T),
    Suspeita     = sum(resultado, na.rm = T),
    Ausente      = sum(is.na(resultado)),
    `% Validada` = round(Validada / Total * 100, 2),
    `% Suspeita` = round(Suspeita / Total * 100, 2),
    `% Ausente`  = round(Ausente / Total * 100, 2)
  ) |> 
  dplyr::ungroup()
```

### Todos os indicadores

```{r table_consist_as_all}
#| column: screen-inset-right

df_sumario |> 
  dplyr::filter(Ano == max(Ano)) |>
  dplyr::mutate(Ano = as.character(Ano)) |>
  dplyr::left_join(desc_regra_consist_var, by = dplyr::join_by(Regra)) |> # Introdução coluna descrição
  kableExtra::kbl(format.args = list(big.mark = ".", decimal.mark = ",")) |> 
  kableExtra::kable_paper("hover", full_width = F)
```

## Distribuição

### AS_INDCRAS

```{r data_rules_dist_as_indcras}

## df com o resultado das aplicações das regras
df_rules_dist_as_indcras <- data |> 
    dplyr::filter( # Filtro condicional para variáveis que estão em "ano_base_alter"
    dplyr::case_when(
      "AS_INDCRAS" %in% names(ano_base_alter) ~ ANO >= ano_base_alter["AS_INDCRAS"],
      TRUE ~ ANO >= min(ANO, na.rm = T)
    )
  ) |>
  dplyr::select(Ano = ANO, ibge7 = IBGE7, AS_INDCRAS) |> 
  dplyr::group_by(ibge7) |> 
  dplyr::mutate(
    DF_AS_INDCRAS_hampel_munic  = dplyr::if_else(!hampel_filter(AS_INDCRAS), F, T), # Longitudinal (município)
    
    DF_AS_INDCRAS_out_munic     = dplyr::if_else(!outlier_function(AS_INDCRAS), F, T) # Longitudinal (município)
)
```

```{r data_wrangling_dist_as_indcras}

## Transformação dos resultados
df_sumario_dist_as <- df_rules_dist_as_indcras |> 
  dplyr::select(!AS_INDCRAS) |> 
  tidyr::pivot_longer(cols = !c(Ano, ibge7), names_to = "Regra", values_to = "resultado")

## df com um sumário dos resultados
df_sumario <- df_sumario_dist_as |> 
  dplyr::group_by(Ano, Regra) |> 
  dplyr::summarise(
    Total        = dplyr::n(),
    Validada     = sum(!resultado, na.rm = T),
    Suspeita     = sum(resultado, na.rm = T),
    Ausente      = sum(is.na(resultado)),
    `% Validada` = round(Validada / Total * 100, 2),
    `% Suspeita` = round(Suspeita / Total * 100, 2),
    `% Ausente`  = round(Ausente / Total * 100, 2)
  ) |> 
  dplyr::ungroup()
```

```{r table_dist_as_indcras}
#| column: screen-inset-right

df_sumario |>
  dplyr::filter(Ano == max(Ano)) |>
  dplyr::mutate(Ano = as.character(Ano)) |>
  kableExtra::kbl(format.args = list(big.mark = ".", decimal.mark = ",")) |> 
  kableExtra::kable_paper("hover", full_width = F)
```

```{r chart_dist_as_indcras}
#| column: screen-inset-right
#| layout-ncol: 2
#| out-width: 100%

chart_heatmap(df_sumario)
chart_vbar(df_sumario)
```

### AS_IDCRASME

```{r rules_dist_as_idcrasme}

## df com o resultado das aplicações das regras
df_rules_dist_as_idcrasme <- data |> 
  dplyr::filter( # Filtro condicional para variáveis que estão em "ano_base_alter"
    dplyr::case_when(
      "AS_IDCRASME" %in% names(ano_base_alter) ~ ANO >= ano_base_alter["AS_IDCRASME"],
      TRUE ~ ANO >= min(ANO, na.rm = T)
    )
  ) |>
  dplyr::select(Ano = ANO, ibge7 = IBGE7, AS_IDCRASME) |> 
  dplyr::group_by(ibge7) |> 
  dplyr::mutate(
    DF_AS_IDCRASME_hampel_munic  = dplyr::if_else(!hampel_filter(AS_IDCRASME), F, T), # Longitudinal (município)
    
    DF_AS_IDCRASME_out_munic     = dplyr::if_else(!outlier_function(AS_IDCRASME), F, T), # Longitudinal (município)
)
```

```{r data_wrangling_dist_as_idcrasme}

## Transformação dos resultados
df_sumario_dist_as <- df_rules_dist_as_idcrasme |> 
  dplyr::select(!AS_IDCRASME) |> 
  tidyr::pivot_longer(cols = !c(Ano, ibge7), names_to = "Regra", values_to = "resultado")

## df com um sumário dos resultados
df_sumario <- df_sumario_dist_as |> 
  dplyr::group_by(Ano, Regra) |> 
  dplyr::summarise(
    Total        = dplyr::n(),
    Validada     = sum(!resultado, na.rm = T),
    Suspeita     = sum(resultado, na.rm = T),
    Ausente      = sum(is.na(resultado)),
    `% Validada` = round(Validada / Total * 100, 2),
    `% Suspeita` = round(Suspeita / Total * 100, 2),
    `% Ausente`  = round(Ausente / Total * 100, 2)
  ) |> 
  dplyr::ungroup()
```

```{r table_dist_as_idcrasme}
#| column: screen-inset-right

df_sumario |> 
  dplyr::filter(Ano == max(Ano)) |>
  dplyr::mutate(Ano = as.character(Ano)) |>
  kableExtra::kbl(format.args = list(big.mark = ".", decimal.mark = ",")) |> 
  kableExtra::kable_paper("hover", full_width = F)
```

```{r chart_dist_as_idcrasme}
#| column: screen-inset-right
#| layout-ncol: 2
#| out-width: 100%

chart_heatmap(df_sumario)
chart_vbar(df_sumario)
```

### AS_IDCREASNOR

```{r rules_dist_as_idcreasnor}

## df com o resultado das aplicações das regras
df_rules_dist_as_idcreasnor <- data |> 
  dplyr::filter( # Filtro condicional para variáveis que estão em "ano_base_alter"
    dplyr::case_when(
      "AS_IDCREASNOR" %in% names(ano_base_alter) ~ ANO >= ano_base_alter["AS_IDCREASNOR"],
      TRUE ~ ANO >= min(ANO, na.rm = T)
    )
  ) |>
  dplyr::select(Ano = ANO, ibge7 = IBGE7, AS_IDCREASNOR) |> 
  dplyr::group_by(ibge7) |> 
  dplyr::mutate(
    DF_AS_IDCREASNOR_hampel_munic  = dplyr::if_else(!hampel_filter(AS_IDCREASNOR), F, T), # Longitudinal (município)
    
    DF_AS_IDCREASNOR_out_munic     = dplyr::if_else(!outlier_function(AS_IDCREASNOR), F, T) # Longitudinal (município)
  )
```

```{r data_wrangling_dist_as_idcreasnor}

## Transformação dos resultados
df_sumario_dist_as <- df_rules_dist_as_idcreasnor |> 
  dplyr::select(!AS_IDCREASNOR) |> 
  tidyr::pivot_longer(cols = !c(Ano, ibge7), names_to = "Regra", values_to = "resultado")

## df com um sumário dos resultados
df_sumario <- df_sumario_dist_as |> 
  dplyr::group_by(Ano, Regra) |> 
  dplyr::summarise(
    Total        = dplyr::n(),
    Validada     = sum(!resultado, na.rm = T),
    Suspeita     = sum(resultado, na.rm = T),
    Ausente      = sum(is.na(resultado)),
    `% Validada` = round(Validada / Total * 100, 2),
    `% Suspeita` = round(Suspeita / Total * 100, 2),
    `% Ausente`  = round(Ausente / Total * 100, 2)
  ) |> 
  dplyr::ungroup()
```

```{r table_dist_as_idcreasnor}
#| column: screen-inset-right

df_sumario |> 
  dplyr::filter(Ano == max(Ano)) |>
  dplyr::mutate(Ano = as.character(Ano)) |>
  kableExtra::kbl(format.args = list(big.mark = ".", decimal.mark = ",")) |> 
  kableExtra::kable_paper("hover", full_width = F)
```

```{r chart_dist_as_idcreasnor}
#| column: screen-inset-right
#| layout-ncol: 2
#| out-width: 100%

chart_heatmap(df_sumario)
chart_vbar(df_sumario)
```

### AS_IDCONSELHO

```{r rules_dist_as_idconselho}

## df com o resultado das aplicações das regras
df_rules_dist_as_idconselho <- data |> 
  dplyr::filter( # Filtro condicional para variáveis que estão em "ano_base_alter"
    dplyr::case_when(
      "AS_IDCONSELHO" %in% names(ano_base_alter) ~ ANO >= ano_base_alter["AS_IDCONSELHO"],
      TRUE ~ ANO >= min(ANO, na.rm = T)
    )
  ) |>
  dplyr::select(Ano = ANO, ibge7 = IBGE7, AS_IDCONSELHO) |> 
  dplyr::group_by(ibge7) |> 
  dplyr::mutate(
    DF_AS_IDCONSELHO_hampel_munic  = dplyr::if_else(!hampel_filter(AS_IDCONSELHO), F, T), # Longitudinal (município)
    
    DF_AS_IDCONSELHO_out_munic     = dplyr::if_else(!outlier_function(AS_IDCONSELHO), F, T) # Longitudinal (município)
  )
```

```{r data_wrangling_dist_as_idconselho}

## Transformação dos resultados
df_sumario_dist_as <- df_rules_dist_as_idconselho |> 
  dplyr::select(!AS_IDCONSELHO) |> 
  tidyr::pivot_longer(cols = !c(Ano, ibge7), names_to = "Regra", values_to = "resultado")

## df com um sumário dos resultados
df_sumario <- df_sumario_dist_as |> 
  dplyr::group_by(Ano, Regra) |> 
  dplyr::summarise(
    Total        = dplyr::n(),
    Validada     = sum(!resultado, na.rm = T),
    Suspeita     = sum(resultado, na.rm = T),
    Ausente      = sum(is.na(resultado)),
    `% Validada` = round(Validada / Total * 100, 2),
    `% Suspeita` = round(Suspeita / Total * 100, 2),
    `% Ausente`  = round(Ausente / Total * 100, 2)
  ) |> 
  dplyr::ungroup()
```

```{r table_dist_as_idconselho}
#| column: screen-inset-right

df_sumario |> 
  dplyr::filter(Ano == max(Ano)) |>
  dplyr::mutate(Ano = as.character(Ano)) |>
  kableExtra::kbl(format.args = list(big.mark = ".", decimal.mark = ",")) |> 
  kableExtra::kable_paper("hover", full_width = F)
```

```{r chart_dist_as_idconselho}
#| column: screen-inset-right
#| layout-ncol: 2
#| out-width: 100%

chart_heatmap(df_sumario)
chart_vbar(df_sumario)
```

### AS_IGDM

```{r rules_dist_as_igdm}

## df com o resultado das aplicações das regras
df_rules_dist_as_igdm <- data |> 
  dplyr::filter( # Filtro condicional para variáveis que estão em "ano_base_alter"
    dplyr::case_when(
      "AS_IGDM" %in% names(ano_base_alter) ~ ANO >= ano_base_alter["AS_IGDM"],
      TRUE ~ ANO >= min(ANO, na.rm = T)
    )
  ) |>
  dplyr::select(Ano = ANO, ibge7 = IBGE7, AS_IGDM) |> 
  dplyr::group_by(ibge7) |> 
  dplyr::mutate(
    DF_AS_IGDM_hampel_munic  = dplyr::if_else(!hampel_filter(AS_IGDM), F, T), # Longitudinal (município)
    
    DF_AS_IGDM_out_munic     = dplyr::if_else(!outlier_function(AS_IGDM), F, T) # Longitudinal (município)
  )
```

```{r data_wrangling_dist_as_igdm}

## Transformação dos resultados
df_sumario_dist_as <- df_rules_dist_as_igdm |> 
  dplyr::select(!AS_IGDM) |> 
  tidyr::pivot_longer(cols = !c(Ano, ibge7), names_to = "Regra", values_to = "resultado")

## df com um sumário dos resultados
df_sumario <- df_sumario_dist_as |> 
  dplyr::group_by(Ano, Regra) |> 
  dplyr::summarise(
    Total        = dplyr::n(),
    Validada     = sum(!resultado, na.rm = T),
    Suspeita     = sum(resultado, na.rm = T),
    Ausente      = sum(is.na(resultado)),
    `% Validada` = round(Validada / Total * 100, 2),
    `% Suspeita` = round(Suspeita / Total * 100, 2),
    `% Ausente`  = round(Ausente / Total * 100, 2)
  ) |> 
  dplyr::ungroup()
```

```{r table_dist_as_igdm}
#| column: screen-inset-right

df_sumario |> 
  dplyr::filter(Ano == max(Ano)) |>
  dplyr::mutate(Ano = as.character(Ano)) |>
  kableExtra::kbl(format.args = list(big.mark = ".", decimal.mark = ",")) |> 
  kableExtra::kable_paper("hover", full_width = F)
```

```{r chart_dist_as_igdm}
#| column: screen-inset-right
#| layout-ncol: 2
#| out-width: 100%

chart_heatmap(df_sumario)
chart_vbar(df_sumario)
```

### AS_IGDSUASM

```{r rules_dist_as_igdsuasm}

## df com o resultado das aplicações das regras
df_rules_dist_as_igdsuasm <- data |> 
  dplyr::filter( # Filtro condicional para variáveis que estão em "ano_base_alter"
    dplyr::case_when(
      "AS_IGDSUASM" %in% names(ano_base_alter) ~ ANO >= ano_base_alter["AS_IGDSUASM"],
      TRUE ~ ANO >= min(ANO, na.rm = T)
    )
  ) |>
  dplyr::select(Ano = ANO, ibge7 = IBGE7, AS_IGDSUASM) |> 
  dplyr::group_by(ibge7) |> 
  dplyr::mutate(
    DF_AS_IGDSUASM_hampel_munic  = dplyr::if_else(!hampel_filter(AS_IGDSUASM), F, T), # Longitudinal (município)
    
    DF_AS_IGDSUASM_out_munic     = dplyr::if_else(!outlier_function(AS_IGDSUASM), F, T) # Longitudinal (município)
  )
```

```{r data_wrangling_dist_as_igdsuasm}

## Transformação dos resultados
df_sumario_dist_as <- df_rules_dist_as_igdsuasm |> 
  dplyr::select(!AS_IGDSUASM) |> 
  tidyr::pivot_longer(cols = !c(Ano, ibge7), names_to = "Regra", values_to = "resultado")

## df com um sumário dos resultados
df_sumario <- df_sumario_dist_as |> 
  dplyr::group_by(Ano, Regra) |> 
  dplyr::summarise(
    Total        = dplyr::n(),
    Validada     = sum(!resultado, na.rm = T),
    Suspeita     = sum(resultado, na.rm = T),
    Ausente      = sum(is.na(resultado)),
    `% Validada` = round(Validada / Total * 100, 2),
    `% Suspeita` = round(Suspeita / Total * 100, 2),
    `% Ausente`  = round(Ausente / Total * 100, 2)
  ) |> 
  dplyr::ungroup()
```

```{r table_dist_as_igdsuasm}
#| column: screen-inset-right

df_sumario |> 
  dplyr::filter(Ano == max(Ano)) |>
  dplyr::mutate(Ano = as.character(Ano)) |>
  kableExtra::kbl(format.args = list(big.mark = ".", decimal.mark = ",")) |> 
  kableExtra::kable_paper("hover", full_width = F)
```

```{r chart_dist_as_igdsuasm}
#| column: screen-inset-right
#| layout-ncol: 2
#| out-width: 100%

chart_heatmap(df_sumario)
chart_vbar(df_sumario)
```

### AS_NCRAS

```{r rules_dist_as_ncras}

## df com o resultado das aplicações das regras
df_rules_dist_as_ncras <- data |> 
  dplyr::filter( # Filtro condicional para variáveis que estão em "ano_base_alter"
    dplyr::case_when(
      "AS_NCRAS" %in% names(ano_base_alter) ~ ANO >= ano_base_alter["AS_NCRAS"],
      TRUE ~ ANO >= min(ANO, na.rm = T)
    )
  ) |>
  dplyr::select(Ano = ANO, ibge7 = IBGE7, AS_NCRAS) |> 
  dplyr::group_by(ibge7) |> 
  dplyr::mutate(
    DF_as_ncras_hampel_munic  = dplyr::if_else(!hampel_filter(AS_NCRAS), F, T), # Longitudinal (município)
    
    DF_as_ncras_out_munic     = dplyr::if_else(!outlier_function(AS_NCRAS), F, T) # Longitudinal (município)
  )
```

```{r data_wrangling_dist_as_ncras}

## Transformação dos resultados
df_sumario_dist_as <- df_rules_dist_as_ncras |> 
  dplyr::select(!AS_NCRAS) |> 
  tidyr::pivot_longer(cols = !c(Ano, ibge7), names_to = "Regra", values_to = "resultado")

## df com um sumário dos resultados
df_sumario <- df_sumario_dist_as |> 
  dplyr::group_by(Ano, Regra) |> 
  dplyr::summarise(
    Total        = dplyr::n(),
    Validada     = sum(!resultado, na.rm = T),
    Suspeita     = sum(resultado, na.rm = T),
    Ausente      = sum(is.na(resultado)),
    `% Validada` = round(Validada / Total * 100, 2),
    `% Suspeita` = round(Suspeita / Total * 100, 2),
    `% Ausente`  = round(Ausente / Total * 100, 2)
  ) |> 
  dplyr::ungroup()
```

```{r table_dist_as_ncras}
#| column: screen-inset-right

df_sumario |> 
  dplyr::filter(Ano == max(Ano)) |>
  dplyr::mutate(Ano = as.character(Ano)) |>
  kableExtra::kbl(format.args = list(big.mark = ".", decimal.mark = ",")) |> 
  kableExtra::kable_paper("hover", full_width = F)
```

```{r chart_dist_as_ncras}
#| column: screen-inset-right
#| layout-ncol: 2
#| out-width: 100%

chart_heatmap(df_sumario)
chart_vbar(df_sumario)
```

### AS_NCREAS

```{r rules_dist_as_ncreas}

## df com o resultado das aplicações das regras
df_rules_dist_as_ncreas <- data |> 
  dplyr::filter( # Filtro condicional para variáveis que estão em "ano_base_alter"
    dplyr::case_when(
      "AS_NCREAS" %in% names(ano_base_alter) ~ ANO >= ano_base_alter["AS_NCREAS"],
      TRUE ~ ANO >= min(ANO, na.rm = T)
    )
  ) |>
  dplyr::select(Ano = ANO, ibge7 = IBGE7, AS_NCREAS) |> 
  dplyr::group_by(ibge7) |> 
  dplyr::mutate(
    DF_as_ncreas_hampel_munic  = dplyr::if_else(!hampel_filter(AS_NCREAS), F, T), # Longitudinal (município)
    
    DF_as_ncreas_out_munic     = dplyr::if_else(!outlier_function(AS_NCREAS), F, T) # Longitudinal (município)
  )
```

```{r data_wrangling_dist_as_ncreas}

## Transformação dos resultados
df_sumario_dist_as <- df_rules_dist_as_ncreas |> 
  dplyr::select(!AS_NCREAS) |> 
  tidyr::pivot_longer(cols = !c(Ano, ibge7), names_to = "Regra", values_to = "resultado")

## df com um sumário dos resultados
df_sumario <- df_sumario_dist_as |> 
  dplyr::group_by(Ano, Regra) |> 
  dplyr::summarise(
    Total        = dplyr::n(),
    Validada     = sum(!resultado, na.rm = T),
    Suspeita     = sum(resultado, na.rm = T),
    Ausente      = sum(is.na(resultado)),
    `% Validada` = round(Validada / Total * 100, 2),
    `% Suspeita` = round(Suspeita / Total * 100, 2),
    `% Ausente`  = round(Ausente / Total * 100, 2)
  ) |> 
  dplyr::ungroup()
```

```{r table_dist_as_ncreas}
#| column: screen-inset-right

df_sumario |> 
  dplyr::filter(Ano == max(Ano)) |>
  dplyr::mutate(Ano = as.character(Ano)) |>
  kableExtra::kbl(format.args = list(big.mark = ".", decimal.mark = ",")) |> 
  kableExtra::kable_paper("hover", full_width = F)
```

```{r chart_dist_as_ncreas}
#| column: screen-inset-right
#| layout-ncol: 2
#| out-width: 100%

chart_heatmap(df_sumario)
chart_vbar(df_sumario)
```

### AS_FCADMEIOSAL

```{r rules_dist_as_fcadmeiosal}

## df com o resultado das aplicações das regras
df_rules_dist_as_fcadmeiosal <- data |> 
  dplyr::filter( # Filtro condicional para variáveis que estão em "ano_base_alter"
    dplyr::case_when(
      "AS_FCADMEIOSAL" %in% names(ano_base_alter) ~ ANO >= ano_base_alter["AS_FCADMEIOSAL"],
      TRUE ~ ANO >= min(ANO, na.rm = T)
    )
  ) |>
  dplyr::select(Ano = ANO, ibge7 = IBGE7, AS_FCADMEIOSAL) |> 
  dplyr::group_by(ibge7) |> 
  dplyr::mutate(
    DF_as_fcadmeiosal_hampel_munic  = dplyr::if_else(!hampel_filter(AS_FCADMEIOSAL), F, T), # Longitudinal (município)
    
    DF_as_fcadmeiosal_out_munic     = dplyr::if_else(!outlier_function(AS_FCADMEIOSAL), F, T) # Longitudinal (município)
  )
```

```{r data_wrangling_dist_as_fcadmeiosal}

## Transformação dos resultados
df_sumario_dist_as <- df_rules_dist_as_fcadmeiosal |> 
  dplyr::select(!AS_FCADMEIOSAL) |> 
  tidyr::pivot_longer(cols = !c(Ano, ibge7), names_to = "Regra", values_to = "resultado")

## df com um sumário dos resultados
df_sumario <- df_sumario_dist_as |> 
  dplyr::group_by(Ano, Regra) |> 
  dplyr::summarise(
    Total        = dplyr::n(),
    Validada     = sum(!resultado, na.rm = T),
    Suspeita     = sum(resultado, na.rm = T),
    Ausente      = sum(is.na(resultado)),
    `% Validada` = round(Validada / Total * 100, 2),
    `% Suspeita` = round(Suspeita / Total * 100, 2),
    `% Ausente`  = round(Ausente / Total * 100, 2)
  ) |> 
  dplyr::ungroup()
```

```{r table_dist_as_fcadmeiosal}
#| column: screen-inset-right

df_sumario |> 
  dplyr::filter(Ano == max(Ano)) |>
  dplyr::mutate(Ano = as.character(Ano)) |>
  kableExtra::kbl(format.args = list(big.mark = ".", decimal.mark = ",")) |> 
  kableExtra::kable_paper("hover", full_width = F)
```

```{r chart_dist_as_fcadmeiosal}
#| column: screen-inset-right
#| layout-ncol: 2
#| out-width: 100%

chart_heatmap(df_sumario)
chart_vbar(df_sumario)
```

### AS_RHTOTALA

```{r rules_dist_as_rhtotala}

## df com o resultado das aplicações das regras
df_rules_dist_as_rhtotala <- data |> 
  dplyr::filter( # Filtro condicional para variáveis que estão em "ano_base_alter"
    dplyr::case_when(
      "AS_RHTOTALA" %in% names(ano_base_alter) ~ ANO >= ano_base_alter["AS_RHTOTALA"],
      TRUE ~ ANO >= min(ANO, na.rm = T)
    )
  ) |>
  dplyr::select(Ano = ANO, ibge7 = IBGE7, AS_RHTOTALA) |> 
  dplyr::group_by(ibge7) |> 
  dplyr::mutate(
    DF_as_rhtotala_hampel_munic  = dplyr::if_else(!hampel_filter(AS_RHTOTALA), F, T), # Longitudinal (município)
    
    DF_as_rhtotala_out_munic     = dplyr::if_else(!outlier_function(AS_RHTOTALA), F, T) # Longitudinal (município)
  )
```

```{r data_wrangling_dist_as_rhtotala}

## Transformação dos resultados
df_sumario_dist_as <- df_rules_dist_as_rhtotala |> 
  dplyr::select(!AS_RHTOTALA) |> 
  tidyr::pivot_longer(cols = !c(Ano, ibge7), names_to = "Regra", values_to = "resultado")

## df com um sumário dos resultados
df_sumario <- df_sumario_dist_as |> 
  dplyr::group_by(Ano, Regra) |> 
  dplyr::summarise(
    Total        = dplyr::n(),
    Validada     = sum(!resultado, na.rm = T),
    Suspeita     = sum(resultado, na.rm = T),
    Ausente      = sum(is.na(resultado)),
    `% Validada` = round(Validada / Total * 100, 2),
    `% Suspeita` = round(Suspeita / Total * 100, 2),
    `% Ausente`  = round(Ausente / Total * 100, 2)
  ) |> 
  dplyr::ungroup()
```

```{r table_dist_as_rhtotala}
#| column: screen-inset-right

df_sumario |> 
  dplyr::filter(Ano == max(Ano)) |>
  dplyr::mutate(Ano = as.character(Ano)) |>
  kableExtra::kbl(format.args = list(big.mark = ".", decimal.mark = ",")) |> 
  kableExtra::kable_paper("hover", full_width = F)
```

```{r chart_dist_as_rhtotala}
#| column: screen-inset-right
#| layout-ncol: 2
#| out-width: 100%

chart_heatmap(df_sumario)
chart_vbar(df_sumario)
```

### AS_RHTOTALB

```{r rules_dist_as_rhtotalb}

## df com o resultado das aplicações das regras
df_rules_dist_as_rhtotalb <- data |> 
  dplyr::filter( # Filtro condicional para variáveis que estão em "ano_base_alter"
    dplyr::case_when(
      "AS_RHTOTALB" %in% names(ano_base_alter) ~ ANO >= ano_base_alter["AS_RHTOTALB"],
      TRUE ~ ANO >= min(ANO, na.rm = T)
    )
  ) |>
  dplyr::select(Ano = ANO, ibge7 = IBGE7, AS_RHTOTALB) |> 
  dplyr::group_by(ibge7) |> 
  dplyr::mutate(
    DF_as_rhtotalb_hampel_munic  = dplyr::if_else(!hampel_filter(AS_RHTOTALB), F, T), # Longitudinal (município)
    
    DF_as_rhtotalb_out_munic     = dplyr::if_else(!outlier_function(AS_RHTOTALB), F, T) # Longitudinal (município)
  )
```

```{r data_wrangling_dist_as_rhtotalb}

## Transformação dos resultados
df_sumario_dist_as <- df_rules_dist_as_rhtotalb |> 
  dplyr::select(!AS_RHTOTALB) |> 
  tidyr::pivot_longer(cols = !c(Ano, ibge7), names_to = "Regra", values_to = "resultado")

## df com um sumário dos resultados
df_sumario <- df_sumario_dist_as |> 
  dplyr::group_by(Ano, Regra) |> 
  dplyr::summarise(
    Total        = dplyr::n(),
    Validada     = sum(!resultado, na.rm = T),
    Suspeita     = sum(resultado, na.rm = T),
    Ausente      = sum(is.na(resultado)),
    `% Validada` = round(Validada / Total * 100, 2),
    `% Suspeita` = round(Suspeita / Total * 100, 2),
    `% Ausente`  = round(Ausente / Total * 100, 2)
  ) |> 
  dplyr::ungroup()
```

```{r table_dist_as_rhtotalb}
#| column: screen-inset-right

df_sumario |> 
  dplyr::filter(Ano == max(Ano)) |>
  dplyr::mutate(Ano = as.character(Ano)) |>
  kableExtra::kbl(format.args = list(big.mark = ".", decimal.mark = ",")) |> 
  kableExtra::kable_paper("hover", full_width = F)
```

```{r chart_dist_as_rhtotalb}
#| column: screen-inset-right
#| layout-ncol: 2
#| out-width: 100%

chart_heatmap(df_sumario)
chart_vbar(df_sumario)
```

### AS_RHAS

```{r rules_dist_as_rhas}

## df com o resultado das aplicações das regras
df_rules_dist_as_rhas <- data |> 
  dplyr::filter( # Filtro condicional para variáveis que estão em "ano_base_alter"
    dplyr::case_when(
      "AS_RHAS" %in% names(ano_base_alter) ~ ANO >= ano_base_alter["AS_RHAS"],
      TRUE ~ ANO >= min(ANO, na.rm = T)
    )
  ) |>
  dplyr::select(Ano = ANO, ibge7 = IBGE7, AS_RHAS) |> 
  dplyr::group_by(ibge7) |> 
  dplyr::mutate(
    DF_as_rhas_hampel_munic  = dplyr::if_else(!hampel_filter(AS_RHAS), F, T), # Longitudinal (município)
    
    DF_as_rhas_out_munic     = dplyr::if_else(!outlier_function(AS_RHAS), F, T) # Longitudinal (município)
  )
```

```{r data_wrangling_dist_as_rhas}

## Transformação dos resultados
df_sumario_dist_as <- df_rules_dist_as_rhas |> 
  dplyr::select(!AS_RHAS) |> 
  tidyr::pivot_longer(cols = !c(Ano, ibge7), names_to = "Regra", values_to = "resultado")

## df com um sumário dos resultados
df_sumario <- df_sumario_dist_as |> 
  dplyr::group_by(Ano, Regra) |> 
  dplyr::summarise(
    Total        = dplyr::n(),
    Validada     = sum(!resultado, na.rm = T),
    Suspeita     = sum(resultado, na.rm = T),
    Ausente      = sum(is.na(resultado)),
    `% Validada` = round(Validada / Total * 100, 2),
    `% Suspeita` = round(Suspeita / Total * 100, 2),
    `% Ausente`  = round(Ausente / Total * 100, 2)
  ) |> 
  dplyr::ungroup()
```

```{r table_dist_as_rhas}
#| column: screen-inset-right

df_sumario |> 
  dplyr::filter(Ano == max(Ano)) |>
  dplyr::mutate(Ano = as.character(Ano)) |>
  kableExtra::kbl(format.args = list(big.mark = ".", decimal.mark = ",")) |> 
  kableExtra::kable_paper("hover", full_width = F)
```

```{r chart_dist_as_rhas}
#| column: screen-inset-right
#| layout-ncol: 2
#| out-width: 100%

chart_heatmap(df_sumario)
chart_vbar(df_sumario)
```

### AS_RHPSI

```{r rules_dist_as_rhpsi}

## df com o resultado das aplicações das regras
df_rules_dist_as_rhpsi <- data |> 
  dplyr::filter( # Filtro condicional para variáveis que estão em "ano_base_alter"
    dplyr::case_when(
      "AS_RHPSI" %in% names(ano_base_alter) ~ ANO >= ano_base_alter["AS_RHPSI"],
      TRUE ~ ANO >= min(ANO, na.rm = T)
    )
  ) |>
  dplyr::select(Ano = ANO, ibge7 = IBGE7, AS_RHPSI) |> 
  dplyr::group_by(ibge7) |> 
  dplyr::mutate(
    DF_as_rhpsi_hampel_munic  = dplyr::if_else(!hampel_filter(AS_RHPSI), F, T), # Longitudinal (município)
    
    DF_as_rhpsi_out_munic     = dplyr::if_else(!outlier_function(AS_RHPSI), F, T) # Longitudinal (município)
  )
```

```{r data_wrangling_dist_as_rhpsi}

## Transformação dos resultados
df_sumario_dist_as <- df_rules_dist_as_rhpsi |> 
  dplyr::select(!AS_RHPSI) |> 
  tidyr::pivot_longer(cols = !c(Ano, ibge7), names_to = "Regra", values_to = "resultado")

## df com um sumário dos resultados
df_sumario <- df_sumario_dist_as |> 
  dplyr::group_by(Ano, Regra) |> 
  dplyr::summarise(
    Total        = dplyr::n(),
    Validada     = sum(!resultado, na.rm = T),
    Suspeita     = sum(resultado, na.rm = T),
    Ausente      = sum(is.na(resultado)),
    `% Validada` = round(Validada / Total * 100, 2),
    `% Suspeita` = round(Suspeita / Total * 100, 2),
    `% Ausente`  = round(Ausente / Total * 100, 2)
  ) |> 
  dplyr::ungroup()
```

```{r table_dist_as_rhpsi}
#| column: screen-inset-right

df_sumario |> 
  dplyr::filter(Ano == max(Ano)) |>
  dplyr::mutate(Ano = as.character(Ano)) |>
  kableExtra::kbl(format.args = list(big.mark = ".", decimal.mark = ",")) |> 
  kableExtra::kable_paper("hover", full_width = F)
```

```{r chart_dist_as_rhpsi}
#| column: screen-inset-right
#| layout-ncol: 2
#| out-width: 100%

chart_heatmap(df_sumario)
chart_vbar(df_sumario)
```

### AS_RHENME

```{r rules_dist_as_rhenme}

## df com o resultado das aplicações das regras
df_rules_dist_as_rhenme <- data |> 
  dplyr::filter( # Filtro condicional para variáveis que estão em "ano_base_alter"
    dplyr::case_when(
      "AS_RHENME" %in% names(ano_base_alter) ~ ANO >= ano_base_alter["AS_RHENME"],
      TRUE ~ ANO >= min(ANO, na.rm = T)
    )
  ) |>
  dplyr::select(Ano = ANO, ibge7 = IBGE7, AS_RHENME) |> 
  dplyr::group_by(ibge7) |> 
  dplyr::mutate(
    DF_as_rhenme_hampel_munic  = dplyr::if_else(!hampel_filter(AS_RHENME), F, T), # Longitudinal (município)
    
    DF_as_rhenme_out_munic     = dplyr::if_else(!outlier_function(AS_RHENME), F, T) # Longitudinal (município)
  )
```

```{r data_wrangling_dist_as_rhenme}

## Transformação dos resultados
df_sumario_dist_as <- df_rules_dist_as_rhenme |> 
  dplyr::select(!AS_RHENME) |> 
  tidyr::pivot_longer(cols = !c(Ano, ibge7), names_to = "Regra", values_to = "resultado")

## df com um sumário dos resultados
df_sumario <- df_sumario_dist_as |> 
  dplyr::group_by(Ano, Regra) |> 
  dplyr::summarise(
    Total        = dplyr::n(),
    Validada     = sum(!resultado, na.rm = T),
    Suspeita     = sum(resultado, na.rm = T),
    Ausente      = sum(is.na(resultado)),
    `% Validada` = round(Validada / Total * 100, 2),
    `% Suspeita` = round(Suspeita / Total * 100, 2),
    `% Ausente`  = round(Ausente / Total * 100, 2)
  ) |> 
  dplyr::ungroup()
```

```{r table_dist_as_rhenme}
#| column: screen-inset-right

df_sumario |> 
  dplyr::filter(Ano == max(Ano)) |>
  dplyr::mutate(Ano = as.character(Ano)) |>
  kableExtra::kbl(format.args = list(big.mark = ".", decimal.mark = ",")) |> 
  kableExtra::kable_paper("hover", full_width = F)
```

```{r chart_dist_as_rhenme}
#| column: screen-inset-right
#| layout-ncol: 2
#| out-width: 100%

chart_heatmap(df_sumario)
chart_vbar(df_sumario)
```

### AS_RHCURSU

```{r rules_dist_as_rhcursu}

## df com o resultado das aplicações das regras
df_rules_dist_as_rhcursu <- data |> 
  dplyr::filter( # Filtro condicional para variáveis que estão em "ano_base_alter"
    dplyr::case_when(
      "AS_RHCURSU" %in% names(ano_base_alter) ~ ANO >= ano_base_alter["AS_RHCURSU"],
      TRUE ~ ANO >= min(ANO, na.rm = T)
    )
  ) |>
  dplyr::select(Ano = ANO, ibge7 = IBGE7, AS_RHCURSU) |> 
  dplyr::group_by(ibge7) |> 
  dplyr::mutate(
    DF_as_rhcursu_hampel_munic  = dplyr::if_else(!hampel_filter(AS_RHCURSU), F, T), # Longitudinal (município)
    
    DF_as_rhcursu_out_munic     = dplyr::if_else(!outlier_function(AS_RHCURSU), F, T) # Longitudinal (município)
  )
```

```{r data_wrangling_dist_as_rhcursu}

## Transformação dos resultados
df_sumario_dist_as <- df_rules_dist_as_rhcursu |> 
  dplyr::select(!AS_RHCURSU) |> 
  tidyr::pivot_longer(cols = !c(Ano, ibge7), names_to = "Regra", values_to = "resultado")

## df com um sumário dos resultados
df_sumario <- df_sumario_dist_as |> 
  dplyr::group_by(Ano, Regra) |> 
  dplyr::summarise(
    Total        = dplyr::n(),
    Validada     = sum(!resultado, na.rm = T),
    Suspeita     = sum(resultado, na.rm = T),
    Ausente      = sum(is.na(resultado)),
    `% Validada` = round(Validada / Total * 100, 2),
    `% Suspeita` = round(Suspeita / Total * 100, 2),
    `% Ausente`  = round(Ausente / Total * 100, 2)
  ) |> 
  dplyr::ungroup()
```

```{r table_dist_as_rhcursu}
#| column: screen-inset-right

df_sumario |> 
  dplyr::filter(Ano == max(Ano)) |>
  dplyr::mutate(Ano = as.character(Ano)) |>
  kableExtra::kbl(format.args = list(big.mark = ".", decimal.mark = ",")) |> 
  kableExtra::kable_paper("hover", full_width = F)
```

```{r chart_dist_as_rhcursu}
#| column: screen-inset-right
#| layout-ncol: 2
#| out-width: 100%

chart_heatmap(df_sumario)
chart_vbar(df_sumario)
```

### AS_RHTOEST

```{r rules_dist_as_rhtoest}

## df com o resultado das aplicações das regras
df_rules_dist_as_rhtoest <- data |> 
  dplyr::filter( # Filtro condicional para variáveis que estão em "ano_base_alter"
    dplyr::case_when(
      "AS_RHTOEST" %in% names(ano_base_alter) ~ ANO >= ano_base_alter["AS_RHTOEST"],
      TRUE ~ ANO >= min(ANO, na.rm = T)
    )
  ) |>
  dplyr::select(Ano = ANO, ibge7 = IBGE7, AS_RHTOEST) |> 
  dplyr::group_by(ibge7) |> 
  dplyr::mutate(
    DF_as_rhtoest_hampel_munic  = dplyr::if_else(!hampel_filter(AS_RHTOEST), F, T), # Longitudinal (município)
    
    DF_as_rhtoest_out_munic     = dplyr::if_else(!outlier_function(AS_RHTOEST), F, T) # Longitudinal (município)
  )
```

```{r data_wrangling_dist_as_rhtoest}

## Transformação dos resultados
df_sumario_dist_as <- df_rules_dist_as_rhtoest |> 
  dplyr::select(!AS_RHTOEST) |> 
  tidyr::pivot_longer(cols = !c(Ano, ibge7), names_to = "Regra", values_to = "resultado")

## df com um sumário dos resultados
df_sumario <- df_sumario_dist_as |> 
  dplyr::group_by(Ano, Regra) |> 
  dplyr::summarise(
    Total        = dplyr::n(),
    Validada     = sum(!resultado, na.rm = T),
    Suspeita     = sum(resultado, na.rm = T),
    Ausente      = sum(is.na(resultado)),
    `% Validada` = round(Validada / Total * 100, 2),
    `% Suspeita` = round(Suspeita / Total * 100, 2),
    `% Ausente`  = round(Ausente / Total * 100, 2)
  ) |> 
  dplyr::ungroup()
```

```{r table_dist_as_rhtoest}
#| column: screen-inset-right

df_sumario |> 
  dplyr::filter(Ano == max(Ano)) |>
  dplyr::mutate(Ano = as.character(Ano)) |>
  kableExtra::kbl(format.args = list(big.mark = ".", decimal.mark = ",")) |> 
  kableExtra::kable_paper("hover", full_width = F)
```

```{r chart_dist_as_rhtoest}
#| column: screen-inset-right
#| layout-ncol: 2
#| out-width: 100%

chart_heatmap(df_sumario)
chart_vbar(df_sumario)
```

### AS_RHTOCEL

```{r rules_dist_as_rhtocel}

## df com o resultado das aplicações das regras
df_rules_dist_as_rhtocel <- data |> 
  dplyr::filter( # Filtro condicional para variáveis que estão em "ano_base_alter"
    dplyr::case_when(
      "AS_RHTOCEL" %in% names(ano_base_alter) ~ ANO >= ano_base_alter["AS_RHTOCEL"],
      TRUE ~ ANO >= min(ANO, na.rm = T)
    )
  ) |>
  dplyr::select(Ano = ANO, ibge7 = IBGE7, AS_RHTOCEL) |> 
  dplyr::group_by(ibge7) |> 
  dplyr::mutate(
    DF_AS_RHTOCEL_hampel_munic  = dplyr::if_else(!hampel_filter(AS_RHTOCEL), F, T), # Longitudinal (município)
    
    DF_AS_RHTOCEL_out_munic     = dplyr::if_else(!outlier_function(AS_RHTOCEL), F, T) # Longitudinal (município)
  )
```

```{r data_wrangling_dist_as_rhtocel}

## Transformação dos resultados
df_sumario_dist_as <- df_rules_dist_as_rhtocel |> 
  dplyr::select(!AS_RHTOCEL) |> 
  tidyr::pivot_longer(cols = !c(Ano, ibge7), names_to = "Regra", values_to = "resultado")

## df com um sumário dos resultados
df_sumario <- df_sumario_dist_as |> 
  dplyr::group_by(Ano, Regra) |> 
  dplyr::summarise(
    Total        = dplyr::n(),
    Validada     = sum(!resultado, na.rm = T),
    Suspeita     = sum(resultado, na.rm = T),
    Ausente      = sum(is.na(resultado)),
    `% Validada` = round(Validada / Total * 100, 2),
    `% Suspeita` = round(Suspeita / Total * 100, 2),
    `% Ausente`  = round(Ausente / Total * 100, 2)
  ) |> 
  dplyr::ungroup()
```

```{r table_dist_as_rhtocel}
#| column: screen-inset-right

df_sumario |> 
  dplyr::filter(Ano == max(Ano)) |>
  dplyr::mutate(Ano = as.character(Ano)) |>
  kableExtra::kbl(format.args = list(big.mark = ".", decimal.mark = ",")) |> 
  kableExtra::kable_paper("hover", full_width = F)
```

```{r chart_dist_as_rhtocel}
#| column: screen-inset-right
#| layout-ncol: 2
#| out-width: 100%

chart_heatmap(df_sumario)
chart_vbar(df_sumario)
```

### AS_BPCDEF

```{r rules_dist_as_bpcdef}

## df com o resultado das aplicações das regras
df_rules_dist_as_bpcdef <- data |> 
  dplyr::filter( # Filtro condicional para variáveis que estão em "ano_base_alter"
    dplyr::case_when(
      "AS_BPCDEF" %in% names(ano_base_alter) ~ ANO >= ano_base_alter["AS_BPCDEF"],
      TRUE ~ ANO >= min(ANO, na.rm = T)
    )
  ) |>
  dplyr::select(Ano = ANO, ibge7 = IBGE7, AS_BPCDEF) |> 
  dplyr::group_by(ibge7) |> 
  dplyr::mutate(
    DF_as_bpcdef_hampel_munic  = dplyr::if_else(!hampel_filter(AS_BPCDEF), F, T), # Longitudinal (município)
    
    DF_as_bpcdef_out_munic     = dplyr::if_else(!outlier_function(AS_BPCDEF), F, T) # Longitudinal (município)
  )
```

```{r data_wrangling_dist_as_bpcdef}

## Transformação dos resultados
df_sumario_dist_as <- df_rules_dist_as_bpcdef |> 
  dplyr::select(!AS_BPCDEF) |> 
  tidyr::pivot_longer(cols = !c(Ano, ibge7), names_to = "Regra", values_to = "resultado")

## df com um sumário dos resultados
df_sumario <- df_sumario_dist_as |> 
  dplyr::group_by(Ano, Regra) |> 
  dplyr::summarise(
    Total        = dplyr::n(),
    Validada     = sum(!resultado, na.rm = T),
    Suspeita     = sum(resultado, na.rm = T),
    Ausente      = sum(is.na(resultado)),
    `% Validada` = round(Validada / Total * 100, 2),
    `% Suspeita` = round(Suspeita / Total * 100, 2),
    `% Ausente`  = round(Ausente / Total * 100, 2)
  ) |> 
  dplyr::ungroup()
```

```{r table_dist_as_bpcdef}
#| column: screen-inset-right

df_sumario |> 
  dplyr::filter(Ano == max(Ano)) |>
  dplyr::mutate(Ano = as.character(Ano)) |>
  kableExtra::kbl(format.args = list(big.mark = ".", decimal.mark = ",")) |> 
  kableExtra::kable_paper("hover", full_width = F)
```

```{r chart_dist_as_bpcdef}
#| column: screen-inset-right
#| layout-ncol: 2
#| out-width: 100%

chart_heatmap(df_sumario)
chart_vbar(df_sumario)
```

### AS_BPCID

```{r rules_dist_as_bpcid}

## df com o resultado das aplicações das regras
df_rules_dist_as_bpcid <- data |> 
  dplyr::filter( # Filtro condicional para variáveis que estão em "ano_base_alter"
    dplyr::case_when(
      "AS_BPCID" %in% names(ano_base_alter) ~ ANO >= ano_base_alter["AS_BPCID"],
      TRUE ~ ANO >= min(ANO, na.rm = T)
    )
  ) |>
  dplyr::select(Ano = ANO, ibge7 = IBGE7, AS_BPCID) |> 
  dplyr::group_by(ibge7) |> 
  dplyr::mutate(
    DF_as_bpcid_hampel_munic  = dplyr::if_else(!hampel_filter(AS_BPCID), F, T), # Longitudinal (município)
    
    DF_as_bpcid_out_munic     = dplyr::if_else(!outlier_function(AS_BPCID), F, T) # Longitudinal (município)
  )
```

```{r data_wrangling_dist_as_bpcid}

## Transformação dos resultados
df_sumario_dist_as <- df_rules_dist_as_bpcid |> 
  dplyr::select(!AS_BPCID) |> 
  tidyr::pivot_longer(cols = !c(Ano, ibge7), names_to = "Regra", values_to = "resultado")

## df com um sumário dos resultados
df_sumario <- df_sumario_dist_as |> 
  dplyr::group_by(Ano, Regra) |> 
  dplyr::summarise(
    Total        = dplyr::n(),
    Validada     = sum(!resultado, na.rm = T),
    Suspeita     = sum(resultado, na.rm = T),
    Ausente      = sum(is.na(resultado)),
    `% Validada` = round(Validada / Total * 100, 2),
    `% Suspeita` = round(Suspeita / Total * 100, 2),
    `% Ausente`  = round(Ausente / Total * 100, 2)
  ) |> 
  dplyr::ungroup()
```

```{r table_dist_as_bpcid}
#| column: screen-inset-right

df_sumario |> 
  dplyr::filter(Ano == max(Ano)) |>
  dplyr::mutate(Ano = as.character(Ano)) |>
  kableExtra::kbl(format.args = list(big.mark = ".", decimal.mark = ",")) |> 
  kableExtra::kable_paper("hover", full_width = F)
```

```{r chart_dist_as_bpcid}
#| column: screen-inset-right
#| layout-ncol: 2
#| out-width: 100%

chart_heatmap(df_sumario)
chart_vbar(df_sumario)
```

### AS_BPC

```{r rules_dist_as_bpc}

## df com o resultado das aplicações das regras
df_rules_dist_as_bpc <- data |> 
  dplyr::filter( # Filtro condicional para variáveis que estão em "ano_base_alter"
    dplyr::case_when(
      "AS_BPC" %in% names(ano_base_alter) ~ ANO >= ano_base_alter["AS_BPC"],
      TRUE ~ ANO >= min(ANO, na.rm = T)
    )
  ) |>
  dplyr::select(Ano = ANO, ibge7 = IBGE7, AS_BPC) |> 
  dplyr::group_by(ibge7) |> 
  dplyr::mutate(
    DF_as_bpc_hampel_munic  = dplyr::if_else(!hampel_filter(AS_BPC), F, T), # Longitudinal (município)
    
    DF_as_bpc_out_munic     = dplyr::if_else(!outlier_function(AS_BPC), F, T) # Longitudinal (município)
  )
```

```{r data_wrangling_dist_as_bpc}

## Transformação dos resultados
df_sumario_dist_as <- df_rules_dist_as_bpc |> 
  dplyr::select(!AS_BPC) |> 
  tidyr::pivot_longer(cols = !c(Ano, ibge7), names_to = "Regra", values_to = "resultado")

## df com um sumário dos resultados
df_sumario <- df_sumario_dist_as |> 
  dplyr::group_by(Ano, Regra) |> 
  dplyr::summarise(
    Total        = dplyr::n(),
    Validada     = sum(!resultado, na.rm = T),
    Suspeita     = sum(resultado, na.rm = T),
    Ausente      = sum(is.na(resultado)),
    `% Validada` = round(Validada / Total * 100, 2),
    `% Suspeita` = round(Suspeita / Total * 100, 2),
    `% Ausente`  = round(Ausente / Total * 100, 2)
  ) |> 
  dplyr::ungroup()
```

```{r table_dist_as_bpc}
#| column: screen-inset-right

df_sumario |> 
  dplyr::filter(Ano == max(Ano)) |>
  dplyr::mutate(Ano = as.character(Ano)) |>
  kableExtra::kbl(format.args = list(big.mark = ".", decimal.mark = ",")) |> 
  kableExtra::kable_paper("hover", full_width = F)
```

```{r chart_dist_as_bpc}
#| column: screen-inset-right
#| layout-ncol: 2
#| out-width: 100%

chart_heatmap(df_sumario)
chart_vbar(df_sumario)
```

### AS_RHTPOASPH

```{r rules_dist_as_rhtpoasph}

## df com o resultado das aplicações das regras
df_rules_dist_as_rhtpoasph <- data |> 
  dplyr::filter( # Filtro condicional para variáveis que estão em "ano_base_alter"
    dplyr::case_when(
      "AS_RHTPOASPH" %in% names(ano_base_alter) ~ ANO >= ano_base_alter["AS_RHTPOASPH"],
      TRUE ~ ANO >= min(ANO, na.rm = T)
    )
  ) |>
  dplyr::select(Ano = ANO, ibge7 = IBGE7, AS_RHTPOASPH) |> 
  dplyr::group_by(ibge7) |> 
  dplyr::mutate(
    DF_as_rhtpoasph_hampel_munic  = dplyr::if_else(!hampel_filter(AS_RHTPOASPH), F, T), # Longitudinal (município)
    
    DF_as_rhtpoasph_out_munic     = dplyr::if_else(!outlier_function(AS_RHTPOASPH), F, T) # Longitudinal (município)
  )
```

```{r data_wrangling_dist_as_rhtpoasph}

## Transformação dos resultados
df_sumario_dist_as <- df_rules_dist_as_rhtpoasph |> 
  dplyr::select(!AS_RHTPOASPH) |> 
  tidyr::pivot_longer(cols = !c(Ano, ibge7), names_to = "Regra", values_to = "resultado")

## df com um sumário dos resultados
df_sumario <- df_sumario_dist_as |> 
  dplyr::group_by(Ano, Regra) |> 
  dplyr::summarise(
    Total        = dplyr::n(),
    Validada     = sum(!resultado, na.rm = T),
    Suspeita     = sum(resultado, na.rm = T),
    Ausente      = sum(is.na(resultado)),
    `% Validada` = round(Validada / Total * 100, 2),
    `% Suspeita` = round(Suspeita / Total * 100, 2),
    `% Ausente`  = round(Ausente / Total * 100, 2)
  ) |> 
  dplyr::ungroup()
```

```{r table_dist_as_rhtpoasph}
#| column: screen-inset-right

df_sumario |> 
  dplyr::filter(Ano == max(Ano)) |>
  dplyr::mutate(Ano = as.character(Ano)) |>
  kableExtra::kbl(format.args = list(big.mark = ".", decimal.mark = ",")) |> 
  kableExtra::kable_paper("hover", full_width = F)
```

```{r chart_dist_as_rhtpoasph}
#| column: screen-inset-right
#| layout-ncol: 2
#| out-width: 100%

chart_heatmap(df_sumario)
chart_vbar(df_sumario)
```

### AS_BPCIDPOPI

```{r rules_dist_as_bpcidpopi}

## df com o resultado das aplicações das regras
df_rules_dist_as_bpcidpopi <- data |> 
  dplyr::filter( # Filtro condicional para variáveis que estão em "ano_base_alter"
    dplyr::case_when(
      "AS_BPCIDPOPI" %in% names(ano_base_alter) ~ ANO >= ano_base_alter["AS_BPCIDPOPI"],
      TRUE ~ ANO >= min(ANO, na.rm = T)
    )
  ) |>
  dplyr::select(Ano = ANO, ibge7 = IBGE7, AS_BPCIDPOPI) |> 
  dplyr::group_by(ibge7) |> 
  dplyr::mutate(
    DF_as_bpcidpopi_hampel_munic  = dplyr::if_else(!hampel_filter(AS_BPCIDPOPI), F, T), # Longitudinal (município)
    
    DF_as_bpcidpopi_out_munic     = dplyr::if_else(!outlier_function(AS_BPCIDPOPI), F, T), # Longitudinal (município)
    
    DF_as_bpcidpopi_min_munic     = dplyr::if_else(AS_BPCIDPOPI >= (min(dplyr::lag(AS_BPCIDPOPI), na.rm = T)), F, T), # Longitudinal (município)
    
    DF_as_bpcidpopi_max_munic     = dplyr::if_else(AS_BPCIDPOPI <= (max(dplyr::lag(AS_BPCIDPOPI), na.rm = T)), F, T), # Longitudinal (município)
    
    DF_as_bpcidpopi_min_k_munic   = dplyr::if_else(AS_BPCIDPOPI >= (min(dplyr::lag(AS_BPCIDPOPI), na.rm = T) / k), F, T), # Longitudinal (município)
    
    DF_as_bpcidpopi_max_k_munic   = dplyr::if_else(AS_BPCIDPOPI <= (k * max(dplyr::lag(AS_BPCIDPOPI), na.rm = T)), F, T), # Longitudinal (município)
    
    DF_as_bpcidpopi_med_mov_munic = dplyr::if_else(AS_BPCIDPOPI <= (k * zoo::rollmedian(AS_BPCIDPOPI, k = 3, fill = NA, align = "right")), F, T), # Longitudinal (município)
    
    DF_as_bpcidpopi_dif_munic     = dplyr::if_else(!compare_first_dif(AS_BPCIDPOPI), F, T) # Longitudinal (município)
  )
```

```{r data_wrangling_dist_as_bpcidpopi}

## Transformação dos resultados
df_sumario_dist_ma <- df_rules_dist_as_bpcidpopi |> 
  dplyr::select(!AS_BPCIDPOPI) |> 
  tidyr::pivot_longer(cols = !c(Ano, ibge7), names_to = "Regra", values_to = "resultado")

## df com um sumário dos resultados
df_sumario <- df_sumario_dist_ma |> 
  dplyr::group_by(Ano, Regra) |> 
  dplyr::summarise(
    Total        = dplyr::n(),
    Validada     = sum(!resultado, na.rm = T),
    Suspeita     = sum(resultado, na.rm = T),
    Ausente      = sum(is.na(resultado)),
    `% Validada` = round(Validada / Total * 100, 2),
    `% Suspeita` = round(Suspeita / Total * 100, 2),
    `% Ausente`  = round(Ausente / Total * 100, 2)
  ) |> 
  dplyr::ungroup()
```

```{r table_dist_as_bpcidpopi}
#| column: screen-inset-right

df_sumario |> 
  dplyr::filter(Ano == max(Ano)) |>
  dplyr::mutate(Ano = as.character(Ano)) |>
  kableExtra::kbl(format.args = list(big.mark = ".", decimal.mark = ",")) |> 
  kableExtra::kable_paper("hover", full_width = F)
```

```{r chart_dist_as_bpcidpopi}
#| column: screen-inset-right
#| layout-ncol: 2
#| out-width: 100%

chart_heatmap(df_sumario)
chart_vbar(df_sumario)
```

### AS_POPCADUNICO

```{r rules_dist_as_popcadunico}

## df com o resultado das aplicações das regras
df_rules_dist_as_popcadunico <- data |> 
  dplyr::filter( # Filtro condicional para variáveis que estão em "ano_base_alter"
    dplyr::case_when(
      "AS_POPCADUNICO" %in% names(ano_base_alter) ~ ANO >= ano_base_alter["AS_POPCADUNICO"],
      TRUE ~ ANO >= min(ANO, na.rm = T)
    )
  ) |>
  dplyr::select(Ano = ANO, ibge7 = IBGE7, AS_POPCADUNICO) |> 
  dplyr::group_by(ibge7) |> 
  dplyr::mutate(
    DF_as_popcadunico_hampel_munic  = dplyr::if_else(!hampel_filter(AS_POPCADUNICO), F, T), # Longitudinal (município)
    
    DF_as_popcadunico_out_munic     = dplyr::if_else(!outlier_function(AS_POPCADUNICO), F, T), # Longitudinal (município)
    
    DF_as_popcadunico_min_munic     = dplyr::if_else(AS_POPCADUNICO >= (min(dplyr::lag(AS_POPCADUNICO), na.rm = T)), F, T), # Longitudinal (município)
    
    DF_as_popcadunico_max_munic     = dplyr::if_else(AS_POPCADUNICO <= (max(dplyr::lag(AS_POPCADUNICO), na.rm = T)), F, T), # Longitudinal (município)
    
    DF_as_popcadunico_min_k_munic   = dplyr::if_else(AS_POPCADUNICO >= (min(dplyr::lag(AS_POPCADUNICO), na.rm = T) / k), F, T), # Longitudinal (município)
    
    DF_as_popcadunico_max_k_munic   = dplyr::if_else(AS_POPCADUNICO <= (k * max(dplyr::lag(AS_POPCADUNICO), na.rm = T)), F, T), # Longitudinal (município)
    
    DF_as_popcadunico_med_mov_munic = dplyr::if_else(AS_POPCADUNICO <= (k * zoo::rollmedian(AS_POPCADUNICO, k = 3, fill = NA, align = "right")), F, T), # Longitudinal (município)
    
    DF_as_popcadunico_dif_munic     = dplyr::if_else(!compare_first_dif(AS_POPCADUNICO), F, T) # Longitudinal (município)
  )
```

```{r data_wrangling_dist_as_popcadunico}

## Transformação dos resultados
df_sumario_dist_ma <- df_rules_dist_as_popcadunico |> 
  dplyr::select(!AS_POPCADUNICO) |> 
  tidyr::pivot_longer(cols = !c(Ano, ibge7), names_to = "Regra", values_to = "resultado")

## df com um sumário dos resultados
df_sumario <- df_sumario_dist_ma |> 
  dplyr::group_by(Ano, Regra) |> 
  dplyr::summarise(
    Total        = dplyr::n(),
    Validada     = sum(!resultado, na.rm = T),
    Suspeita     = sum(resultado, na.rm = T),
    Ausente      = sum(is.na(resultado)),
    `% Validada` = round(Validada / Total * 100, 2),
    `% Suspeita` = round(Suspeita / Total * 100, 2),
    `% Ausente`  = round(Ausente / Total * 100, 2)
  ) |> 
  dplyr::ungroup()
```

```{r table_dist_as_popcadunico}
#| column: screen-inset-right

df_sumario |> 
  dplyr::filter(Ano == max(Ano)) |>
  dplyr::mutate(Ano = as.character(Ano)) |>
  kableExtra::kbl(format.args = list(big.mark = ".", decimal.mark = ",")) |> 
  kableExtra::kable_paper("hover", full_width = F)
```

```{r chart_dist_as_popcadunico}
#| column: screen-inset-right
#| layout-ncol: 2
#| out-width: 100%

chart_heatmap(df_sumario)
chart_vbar(df_sumario)
```

### AS_COBBF

```{r rules_dist_as_cobbf}

## df com o resultado das aplicações das regras
df_rules_dist_as_cobbf <- data |> 
  dplyr::filter( # Filtro condicional para variáveis que estão em "ano_base_alter"
    dplyr::case_when(
      "AS_COBBF" %in% names(ano_base_alter) ~ ANO >= ano_base_alter["AS_COBBF"],
      TRUE ~ ANO >= min(ANO, na.rm = T)
    )
  ) |>
  dplyr::select(Ano = ANO, ibge7 = IBGE7, AS_COBBF) |> 
  dplyr::group_by(ibge7) |> 
  dplyr::mutate(
    DF_as_cobbf_hampel_munic  = dplyr::if_else(!hampel_filter(AS_COBBF), F, T), # Longitudinal (município)
    
    DF_as_cobbf_out_munic     = dplyr::if_else(!outlier_function(AS_COBBF), F, T), # Longitudinal (município)
    
    DF_as_cobbf_min_munic     = dplyr::if_else(AS_COBBF >= (min(dplyr::lag(AS_COBBF), na.rm = T)), F, T), # Longitudinal (município)
    
    DF_as_cobbf_max_munic     = dplyr::if_else(AS_COBBF <= (max(dplyr::lag(AS_COBBF), na.rm = T)), F, T), # Longitudinal (município)
    
    DF_as_cobbf_min_k_munic   = dplyr::if_else(AS_COBBF >= (min(dplyr::lag(AS_COBBF), na.rm = T) / k), F, T), # Longitudinal (município)
    
    DF_as_cobbf_max_k_munic   = dplyr::if_else(AS_COBBF <= (k * max(dplyr::lag(AS_COBBF), na.rm = T)), F, T), # Longitudinal (município)
    
    DF_as_cobbf_med_mov_munic = dplyr::if_else(AS_COBBF <= (k * zoo::rollmedian(AS_COBBF, k = 3, fill = NA, align = "right")), F, T), # Longitudinal (município)
    
    DF_as_cobbf_dif_munic     = dplyr::if_else(!compare_first_dif(AS_COBBF), F, T) # Longitudinal (município)
  )
```

```{r data_wrangling_dist_as_cobbf}

## Transformação dos resultados
df_sumario_dist_ma <- df_rules_dist_as_cobbf |> 
  dplyr::select(!AS_COBBF) |> 
  tidyr::pivot_longer(cols = !c(Ano, ibge7), names_to = "Regra", values_to = "resultado")

## df com um sumário dos resultados
df_sumario <- df_sumario_dist_ma |> 
  dplyr::group_by(Ano, Regra) |> 
  dplyr::summarise(
    Total        = dplyr::n(),
    Validada     = sum(!resultado, na.rm = T),
    Suspeita     = sum(resultado, na.rm = T),
    Ausente      = sum(is.na(resultado)),
    `% Validada` = round(Validada / Total * 100, 2),
    `% Suspeita` = round(Suspeita / Total * 100, 2),
    `% Ausente`  = round(Ausente / Total * 100, 2)
  ) |> 
  dplyr::ungroup()
```

```{r table_dist_as_cobbf}
#| column: screen-inset-right

df_sumario |> 
  dplyr::filter(Ano == max(Ano)) |>
  dplyr::mutate(Ano = as.character(Ano)) |>
  kableExtra::kbl(format.args = list(big.mark = ".", decimal.mark = ",")) |> 
  kableExtra::kable_paper("hover", full_width = F)
```

```{r chart_dist_as_cobbf}
#| column: screen-inset-right
#| layout-ncol: 2
#| out-width: 100%

chart_heatmap(df_sumario)
chart_vbar(df_sumario)
```

### AS_POPIDCADSPOP

```{r rules_dist_as_popidcadspop}

## df com o resultado das aplicações das regras
df_rules_dist_as_popidcadspop <- data |> 
  dplyr::filter( # Filtro condicional para variáveis que estão em "ano_base_alter"
    dplyr::case_when(
      "AS_POPIDCADSPOP" %in% names(ano_base_alter) ~ ANO >= ano_base_alter["AS_POPIDCADSPOP"],
      TRUE ~ ANO >= min(ANO, na.rm = T)
    )
  ) |>
  dplyr::select(Ano = ANO, ibge7 = IBGE7, AS_POPIDCADSPOP) |> 
  dplyr::group_by(ibge7) |> 
  dplyr::mutate(
    DF_as_popidcadspop_hampel_munic  = dplyr::if_else(!hampel_filter(AS_POPIDCADSPOP), F, T), # Longitudinal (município)
    
    DF_as_popidcadspop_out_munic     = dplyr::if_else(!outlier_function(AS_POPIDCADSPOP), F, T), # Longitudinal (município)
    
    DF_as_popidcadspop_min_munic     = dplyr::if_else(AS_POPIDCADSPOP >= (min(dplyr::lag(AS_POPIDCADSPOP), na.rm = T)), F, T), # Longitudinal (município)
    
    DF_as_popidcadspop_max_munic     = dplyr::if_else(AS_POPIDCADSPOP <= (max(dplyr::lag(AS_POPIDCADSPOP), na.rm = T)), F, T), # Longitudinal (município)
    
    DF_as_popidcadspop_min_k_munic   = dplyr::if_else(AS_POPIDCADSPOP >= (min(dplyr::lag(AS_POPIDCADSPOP), na.rm = T) / k), F, T), # Longitudinal (município)
    
    DF_as_popidcadspop_max_k_munic   = dplyr::if_else(AS_POPIDCADSPOP <= (k * max(dplyr::lag(AS_POPIDCADSPOP), na.rm = T)), F, T), # Longitudinal (município)
    
    DF_as_popidcadspop_med_mov_munic = dplyr::if_else(AS_POPIDCADSPOP <= (k * zoo::rollmedian(AS_POPIDCADSPOP, k = 3, fill = NA, align = "right")), F, T), # Longitudinal (município)
    
    DF_as_popidcadspop_dif_munic     = dplyr::if_else(!compare_first_dif(AS_POPIDCADSPOP), F, T) # Longitudinal (município)
  )
```

```{r data_wrangling_dist_as_popidcadspop}

## Transformação dos resultados
df_sumario_dist_ma <- df_rules_dist_as_popidcadspop |> 
  dplyr::select(!AS_POPIDCADSPOP) |> 
  tidyr::pivot_longer(cols = !c(Ano, ibge7), names_to = "Regra", values_to = "resultado")

## df com um sumário dos resultados
df_sumario <- df_sumario_dist_ma |> 
  dplyr::group_by(Ano, Regra) |> 
  dplyr::summarise(
    Total        = dplyr::n(),
    Validada     = sum(!resultado, na.rm = T),
    Suspeita     = sum(resultado, na.rm = T),
    Ausente      = sum(is.na(resultado)),
    `% Validada` = round(Validada / Total * 100, 2),
    `% Suspeita` = round(Suspeita / Total * 100, 2),
    `% Ausente`  = round(Ausente / Total * 100, 2)
  ) |> 
  dplyr::ungroup()
```

```{r table_dist_as_popidcadspop}
#| column: screen-inset-right

df_sumario |> 
  dplyr::filter(Ano == max(Ano)) |>
  dplyr::mutate(Ano = as.character(Ano)) |>
  kableExtra::kbl(format.args = list(big.mark = ".", decimal.mark = ",")) |> 
  kableExtra::kable_paper("hover", full_width = F)
```

```{r chart_dist_as_popidcadspop}
#| column: screen-inset-right
#| layout-ncol: 2
#| out-width: 100%

chart_heatmap(df_sumario)
chart_vbar(df_sumario)
```

### AS_POPRURALPOP

```{r rules_dist_as_popruralpop}

## df com o resultado das aplicações das regras
df_rules_dist_as_popruralpop <- data |> 
  dplyr::filter( # Filtro condicional para variáveis que estão em "ano_base_alter"
    dplyr::case_when(
      "AS_POPRURALPOP" %in% names(ano_base_alter) ~ ANO >= ano_base_alter["AS_POPRURALPOP"],
      TRUE ~ ANO >= min(ANO, na.rm = T)
    )
  ) |>
  dplyr::select(Ano = ANO, ibge7 = IBGE7, AS_POPRURALPOP) |> 
  dplyr::group_by(ibge7) |> 
  dplyr::mutate(
    DF_as_popruralpop_hampel_munic  = dplyr::if_else(!hampel_filter(AS_POPRURALPOP), F, T), # Longitudinal (município)
    
    DF_as_popruralpop_out_munic     = dplyr::if_else(!outlier_function(AS_POPRURALPOP), F, T), # Longitudinal (município)
    
    DF_as_popruralpop_min_munic     = dplyr::if_else(AS_POPRURALPOP >= (min(dplyr::lag(AS_POPRURALPOP), na.rm = T)), F, T), # Longitudinal (município)
    
    DF_as_popruralpop_max_munic     = dplyr::if_else(AS_POPRURALPOP <= (max(dplyr::lag(AS_POPRURALPOP), na.rm = T)), F, T), # Longitudinal (município)
    
    DF_as_popruralpop_min_k_munic   = dplyr::if_else(AS_POPRURALPOP >= (min(dplyr::lag(AS_POPRURALPOP), na.rm = T) / k), F, T), # Longitudinal (município)
    
    DF_as_popruralpop_max_k_munic   = dplyr::if_else(AS_POPRURALPOP <= (k * max(dplyr::lag(AS_POPRURALPOP), na.rm = T)), F, T), # Longitudinal (município)
    
    DF_as_popruralpop_med_mov_munic = dplyr::if_else(AS_POPRURALPOP <= (k * zoo::rollmedian(AS_POPRURALPOP, k = 3, fill = NA, align = "right")), F, T), # Longitudinal (município)
    
    DF_as_popruralpop_dif_munic     = dplyr::if_else(!compare_first_dif(AS_POPRURALPOP), F, T) # Longitudinal (município)
  )
```

```{r data_wrangling_dist_as_popruralpop}

## Transformação dos resultados
df_sumario_dist_ma <- df_rules_dist_as_popruralpop |> 
  dplyr::select(!AS_POPRURALPOP) |> 
  tidyr::pivot_longer(cols = !c(Ano, ibge7), names_to = "Regra", values_to = "resultado")

## df com um sumário dos resultados
df_sumario <- df_sumario_dist_ma |> 
  dplyr::group_by(Ano, Regra) |> 
  dplyr::summarise(
    Total        = dplyr::n(),
    Validada     = sum(!resultado, na.rm = T),
    Suspeita     = sum(resultado, na.rm = T),
    Ausente      = sum(is.na(resultado)),
    `% Validada` = round(Validada / Total * 100, 2),
    `% Suspeita` = round(Suspeita / Total * 100, 2),
    `% Ausente`  = round(Ausente / Total * 100, 2)
  ) |> 
  dplyr::ungroup()
```

```{r table_dist_as_popruralpop}
#| column: screen-inset-right

df_sumario |> 
  dplyr::filter(Ano == max(Ano)) |>
  dplyr::mutate(Ano = as.character(Ano)) |>
  kableExtra::kbl(format.args = list(big.mark = ".", decimal.mark = ",")) |> 
  kableExtra::kable_paper("hover", full_width = F)
```

```{r chart_dist_as_popruralpop}
#| column: screen-inset-right
#| layout-ncol: 2
#| out-width: 100%

chart_heatmap(df_sumario)
chart_vbar(df_sumario)
```

### AS_POPPOBEXTRPOB

```{r rules_dist_as_poppobextrpob}

## df com o resultado das aplicações das regras
df_rules_dist_as_poppobextrpob <- data |> 
  dplyr::filter( # Filtro condicional para variáveis que estão em "ano_base_alter"
    dplyr::case_when(
      "AS_POPPOBEXTRPOB" %in% names(ano_base_alter) ~ ANO >= ano_base_alter["AS_POPPOBEXTRPOB"],
      TRUE ~ ANO >= min(ANO, na.rm = T)
    )
  ) |>
  dplyr::select(Ano = ANO, ibge7 = IBGE7, AS_POPPOBEXTRPOB) |> 
  dplyr::group_by(ibge7) |> 
  dplyr::mutate(
    DF_as_poppobextrpob_hampel_munic  = dplyr::if_else(!hampel_filter(AS_POPPOBEXTRPOB), F, T), # Longitudinal (município)
    
    DF_as_poppobextrpob_out_munic     = dplyr::if_else(!outlier_function(AS_POPPOBEXTRPOB), F, T), # Longitudinal (município)
    
    DF_as_poppobextrpob_min_munic     = dplyr::if_else(AS_POPPOBEXTRPOB >= (min(dplyr::lag(AS_POPPOBEXTRPOB), na.rm = T)), F, T), # Longitudinal (município)
    
    DF_as_poppobextrpob_max_munic     = dplyr::if_else(AS_POPPOBEXTRPOB <= (max(dplyr::lag(AS_POPPOBEXTRPOB), na.rm = T)), F, T), # Longitudinal (município)
    
    DF_as_poppobextrpob_min_k_munic   = dplyr::if_else(AS_POPPOBEXTRPOB >= (min(dplyr::lag(AS_POPPOBEXTRPOB), na.rm = T) / k), F, T), # Longitudinal (município)
    
    DF_as_poppobextrpob_max_k_munic   = dplyr::if_else(AS_POPPOBEXTRPOB <= (k * max(dplyr::lag(AS_POPPOBEXTRPOB), na.rm = T)), F, T), # Longitudinal (município)
    
    DF_as_poppobextrpob_med_mov_munic = dplyr::if_else(AS_POPPOBEXTRPOB <= (k * zoo::rollmedian(AS_POPPOBEXTRPOB, k = 3, fill = NA, align = "right")), F, T), # Longitudinal (município)
    
    DF_as_poppobextrpob_dif_munic     = dplyr::if_else(!compare_first_dif(AS_POPPOBEXTRPOB), F, T) # Longitudinal (município)
  )
```

```{r data_wrangling_dist_as_poppobextrpob}

## Transformação dos resultados
df_sumario_dist_ma <- df_rules_dist_as_poppobextrpob |> 
  dplyr::select(!AS_POPPOBEXTRPOB) |> 
  tidyr::pivot_longer(cols = !c(Ano, ibge7), names_to = "Regra", values_to = "resultado")

## df com um sumário dos resultados
df_sumario <- df_sumario_dist_ma |> 
  dplyr::group_by(Ano, Regra) |> 
  dplyr::summarise(
    Total        = dplyr::n(),
    Validada     = sum(!resultado, na.rm = T),
    Suspeita     = sum(resultado, na.rm = T),
    Ausente      = sum(is.na(resultado)),
    `% Validada` = round(Validada / Total * 100, 2),
    `% Suspeita` = round(Suspeita / Total * 100, 2),
    `% Ausente`  = round(Ausente / Total * 100, 2)
  ) |> 
  dplyr::ungroup()
```

```{r table_dist_as_poppobextrpob}
#| column: screen-inset-right

df_sumario |> 
  dplyr::filter(Ano == max(Ano)) |>
  dplyr::mutate(Ano = as.character(Ano)) |>
  kableExtra::kbl(format.args = list(big.mark = ".", decimal.mark = ",")) |> 
  kableExtra::kable_paper("hover", full_width = F)
```

```{r chart_dist_as_poppobextrpob}
#| column: screen-inset-right
#| layout-ncol: 2
#| out-width: 100%

chart_heatmap(df_sumario)
chart_vbar(df_sumario)
```

### AS_PCOBBFMEIOSAL

```{r rules_dist_as_pcobbfmeiosal}

## df com o resultado das aplicações das regras
df_rules_dist_as_pcobbfmeiosal <- data |> 
  dplyr::filter( # Filtro condicional para variáveis que estão em "ano_base_alter"
    dplyr::case_when(
      "AS_PCOBBFMEIOSAL" %in% names(ano_base_alter) ~ ANO >= ano_base_alter["AS_PCOBBFMEIOSAL"],
      TRUE ~ ANO >= min(ANO, na.rm = T)
    )
  ) |>
  dplyr::select(Ano = ANO, ibge7 = IBGE7, AS_PCOBBFMEIOSAL) |> 
  dplyr::group_by(ibge7) |> 
  dplyr::mutate(
    DF_as_pcobbfmeiosal_hampel_munic  = dplyr::if_else(!hampel_filter(AS_PCOBBFMEIOSAL), F, T), # Longitudinal (município)
    
    DF_as_pcobbfmeiosal_out_munic     = dplyr::if_else(!outlier_function(AS_PCOBBFMEIOSAL), F, T), # Longitudinal (município)
    
    DF_as_pcobbfmeiosal_min_munic     = dplyr::if_else(AS_PCOBBFMEIOSAL >= (min(dplyr::lag(AS_PCOBBFMEIOSAL), na.rm = T)), F, T), # Longitudinal (município)
    
    DF_as_pcobbfmeiosal_max_munic     = dplyr::if_else(AS_PCOBBFMEIOSAL <= (max(dplyr::lag(AS_PCOBBFMEIOSAL), na.rm = T)), F, T), # Longitudinal (município)
    
    DF_as_pcobbfmeiosal_min_k_munic   = dplyr::if_else(AS_PCOBBFMEIOSAL >= (min(dplyr::lag(AS_PCOBBFMEIOSAL), na.rm = T) / k), F, T), # Longitudinal (município)
    
    DF_as_pcobbfmeiosal_max_k_munic   = dplyr::if_else(AS_PCOBBFMEIOSAL <= (k * max(dplyr::lag(AS_PCOBBFMEIOSAL), na.rm = T)), F, T), # Longitudinal (município)
    
    DF_as_pcobbfmeiosal_med_mov_munic = dplyr::if_else(AS_PCOBBFMEIOSAL <= (k * zoo::rollmedian(AS_PCOBBFMEIOSAL, k = 3, fill = NA, align = "right")), F, T), # Longitudinal (município)
    
    DF_as_pcobbfmeiosal_dif_munic     = dplyr::if_else(!compare_first_dif(AS_PCOBBFMEIOSAL), F, T) # Longitudinal (município)
  )
```

```{r data_wrangling_dist_as_pcobbfmeiosal}

## Transformação dos resultados
df_sumario_dist_ma <- df_rules_dist_as_pcobbfmeiosal |> 
  dplyr::select(!AS_PCOBBFMEIOSAL) |> 
  tidyr::pivot_longer(cols = !c(Ano, ibge7), names_to = "Regra", values_to = "resultado")

## df com um sumário dos resultados
df_sumario <- df_sumario_dist_ma |> 
  dplyr::group_by(Ano, Regra) |> 
  dplyr::summarise(
    Total        = dplyr::n(),
    Validada     = sum(!resultado, na.rm = T),
    Suspeita     = sum(resultado, na.rm = T),
    Ausente      = sum(is.na(resultado)),
    `% Validada` = round(Validada / Total * 100, 2),
    `% Suspeita` = round(Suspeita / Total * 100, 2),
    `% Ausente`  = round(Ausente / Total * 100, 2)
  ) |> 
  dplyr::ungroup()
```

```{r table_dist_as_pcobbfmeiosal}
#| column: screen-inset-right

df_sumario |> 
  dplyr::filter(Ano == max(Ano)) |>
  dplyr::mutate(Ano = as.character(Ano)) |>
  kableExtra::kbl(format.args = list(big.mark = ".", decimal.mark = ",")) |> 
  kableExtra::kable_paper("hover", full_width = F)
```

```{r chart_dist_as_pcobbfmeiosal}
#| column: screen-inset-right
#| layout-ncol: 2
#| out-width: 100%

chart_heatmap(df_sumario)
chart_vbar(df_sumario)
```

### AS_POPPOBEXTRCAD

```{r rules_dist_as_poppobextrcad}

## df com o resultado das aplicações das regras
df_rules_dist_as_poppobextrcad <- data |> 
  dplyr::filter( # Filtro condicional para variáveis que estão em "ano_base_alter"
    dplyr::case_when(
      "AS_POPPOBEXTRCAD" %in% names(ano_base_alter) ~ ANO >= ano_base_alter["AS_POPPOBEXTRCAD"],
      TRUE ~ ANO >= min(ANO, na.rm = T)
    )
  ) |>
  dplyr::select(Ano = ANO, ibge7 = IBGE7, AS_POPPOBEXTRCAD) |> 
  dplyr::group_by(ibge7) |> 
  dplyr::mutate(
    DF_as_poppobextrcad_hampel_munic  = dplyr::if_else(!hampel_filter(AS_POPPOBEXTRCAD), F, T), # Longitudinal (município)
    
    DF_as_poppobextrcad_out_munic     = dplyr::if_else(!outlier_function(AS_POPPOBEXTRCAD), F, T), # Longitudinal (município)
    
    DF_as_poppobextrcad_min_munic     = dplyr::if_else(AS_POPPOBEXTRCAD >= (min(dplyr::lag(AS_POPPOBEXTRCAD), na.rm = T)), F, T), # Longitudinal (município)
    
    DF_as_poppobextrcad_max_munic     = dplyr::if_else(AS_POPPOBEXTRCAD <= (max(dplyr::lag(AS_POPPOBEXTRCAD), na.rm = T)), F, T), # Longitudinal (município)
    
    DF_as_poppobextrcad_min_k_munic   = dplyr::if_else(AS_POPPOBEXTRCAD >= (min(dplyr::lag(AS_POPPOBEXTRCAD), na.rm = T) / k), F, T), # Longitudinal (município)
    
    DF_as_poppobextrcad_max_k_munic   = dplyr::if_else(AS_POPPOBEXTRCAD <= (k * max(dplyr::lag(AS_POPPOBEXTRCAD), na.rm = T)), F, T), # Longitudinal (município)
    
    DF_as_poppobextrcad_med_mov_munic = dplyr::if_else(AS_POPPOBEXTRCAD <= (k * zoo::rollmedian(AS_POPPOBEXTRCAD, k = 3, fill = NA, align = "right")), F, T), # Longitudinal (município)
    
    DF_as_poppobextrcad_dif_munic     = dplyr::if_else(!compare_first_dif(AS_POPPOBEXTRCAD), F, T) # Longitudinal (município)
  )
```

```{r data_wrangling_dist_as_poppobextrcad}

## Transformação dos resultados
df_sumario_dist_ma <- df_rules_dist_as_poppobextrcad |> 
  dplyr::select(!AS_POPPOBEXTRCAD) |> 
  tidyr::pivot_longer(cols = !c(Ano, ibge7), names_to = "Regra", values_to = "resultado")

## df com um sumário dos resultados
df_sumario <- df_sumario_dist_ma |> 
  dplyr::group_by(Ano, Regra) |> 
  dplyr::summarise(
    Total        = dplyr::n(),
    Validada     = sum(!resultado, na.rm = T),
    Suspeita     = sum(resultado, na.rm = T),
    Ausente      = sum(is.na(resultado)),
    `% Validada` = round(Validada / Total * 100, 2),
    `% Suspeita` = round(Suspeita / Total * 100, 2),
    `% Ausente`  = round(Ausente / Total * 100, 2)
  ) |> 
  dplyr::ungroup()
```

```{r table_dist_as_poppobextrcad}
#| column: screen-inset-right

df_sumario |> 
  dplyr::filter(Ano == max(Ano)) |>
  dplyr::mutate(Ano = as.character(Ano)) |>
  kableExtra::kbl(format.args = list(big.mark = ".", decimal.mark = ",")) |> 
  kableExtra::kable_paper("hover", full_width = F)
```

```{r chart_dist_as_poppobextrcad}
#| column: screen-inset-right
#| layout-ncol: 2
#| out-width: 100%

chart_heatmap(df_sumario)
chart_vbar(df_sumario)
```

### POPIDPOBEXTRCAD

```{r rules_dist_as_popidpobextrcad}

## df com o resultado das aplicações das regras
df_rules_dist_as_popidpobextrcad <- data |> 
  dplyr::filter( # Filtro condicional para variáveis que estão em "ano_base_alter"
    dplyr::case_when(
      "AS_POPIDPOBEXTRCAD" %in% names(ano_base_alter) ~ ANO >= ano_base_alter["AS_POPIDPOBEXTRCAD"],
      TRUE ~ ANO >= min(ANO, na.rm = T)
    )
  ) |>
  dplyr::select(Ano = ANO, ibge7 = IBGE7, AS_POPIDPOBEXTRCAD) |> 
  dplyr::group_by(ibge7) |> 
  dplyr::mutate(
    DF_as_popidpobextrcad_hampel_munic  = dplyr::if_else(!hampel_filter(AS_POPIDPOBEXTRCAD), F, T), # Longitudinal (município)
    
    DF_as_popidpobextrcad_out_munic     = dplyr::if_else(!outlier_function(AS_POPIDPOBEXTRCAD), F, T), # Longitudinal (município)
    
    DF_as_popidpobextrcad_min_munic     = dplyr::if_else(AS_POPIDPOBEXTRCAD >= (min(dplyr::lag(AS_POPIDPOBEXTRCAD), na.rm = T)), F, T), # Longitudinal (município)
    
    DF_as_popidpobextrcad_max_munic     = dplyr::if_else(AS_POPIDPOBEXTRCAD <= (max(dplyr::lag(AS_POPIDPOBEXTRCAD), na.rm = T)), F, T), # Longitudinal (município)
    
    DF_as_popidpobextrcad_min_k_munic   = dplyr::if_else(AS_POPIDPOBEXTRCAD >= (min(dplyr::lag(AS_POPIDPOBEXTRCAD), na.rm = T) / k), F, T), # Longitudinal (município)
    
    DF_as_popidpobextrcad_max_k_munic   = dplyr::if_else(AS_POPIDPOBEXTRCAD <= (k * max(dplyr::lag(AS_POPIDPOBEXTRCAD), na.rm = T)), F, T), # Longitudinal (município)
    
    DF_as_popidpobextrcad_med_mov_munic = dplyr::if_else(AS_POPIDPOBEXTRCAD <= (k * zoo::rollmedian(AS_POPIDPOBEXTRCAD, k = 3, fill = NA, align = "right")), F, T), # Longitudinal (município)
    
    DF_as_popidpobextrcad_dif_munic     = dplyr::if_else(!compare_first_dif(AS_POPIDPOBEXTRCAD), F, T) # Longitudinal (município)
  )
```

```{r data_wrangling_dist_as_popidpobextrcad}

## Transformação dos resultados
df_sumario_dist_ma <- df_rules_dist_as_popidpobextrcad |> 
  dplyr::select(!AS_POPIDPOBEXTRCAD) |> 
  tidyr::pivot_longer(cols = !c(Ano, ibge7), names_to = "Regra", values_to = "resultado")

## df com um sumário dos resultados
df_sumario <- df_sumario_dist_ma |> 
  dplyr::group_by(Ano, Regra) |> 
  dplyr::summarise(
    Total        = dplyr::n(),
    Validada     = sum(!resultado, na.rm = T),
    Suspeita     = sum(resultado, na.rm = T),
    Ausente      = sum(is.na(resultado)),
    `% Validada` = round(Validada / Total * 100, 2),
    `% Suspeita` = round(Suspeita / Total * 100, 2),
    `% Ausente`  = round(Ausente / Total * 100, 2)
  ) |> 
  dplyr::ungroup()
```

```{r table_dist_as_popidpobextrcad}
#| column: screen-inset-right

df_sumario |> 
  dplyr::filter(Ano == max(Ano)) |>
  dplyr::mutate(Ano = as.character(Ano)) |>
  kableExtra::kbl(format.args = list(big.mark = ".", decimal.mark = ",")) |> 
  kableExtra::kable_paper("hover", full_width = F)
```

```{r chart_dist_as_popidpobextrcad}
#| column: screen-inset-right
#| layout-ncol: 2
#| out-width: 100%

chart_heatmap(df_sumario)
chart_vbar(df_sumario)
```

### AS_IDOSOPOBEXTRPOBCADS

```{r rules_dist_as_idosopobextrpobcads}

## df com o resultado das aplicações das regras
df_rules_dist_as_idosopobextrpobcads <- data |> 
  dplyr::filter( # Filtro condicional para variáveis que estão em "ano_base_alter"
    dplyr::case_when(
      "AS_IDOSOPOBEXTRPOBCADS" %in% names(ano_base_alter) ~ ANO >= ano_base_alter["AS_IDOSOPOBEXTRPOBCADS"],
      TRUE ~ ANO >= min(ANO, na.rm = T)
    )
  ) |>
  dplyr::select(Ano = ANO, ibge7 = IBGE7, AS_IDOSOPOBEXTRPOBCADS) |> 
  dplyr::group_by(ibge7) |> 
  dplyr::mutate(
    DF_as_idosopobextrpobcads_hampel_munic  = dplyr::if_else(!hampel_filter(AS_IDOSOPOBEXTRPOBCADS), F, T), # Longitudinal (município)
    
    DF_as_idosopobextrpobcads_out_munic     = dplyr::if_else(!outlier_function(AS_IDOSOPOBEXTRPOBCADS), F, T), # Longitudinal (município)
    
    DF_as_idosopobextrpobcads_min_munic     = dplyr::if_else(AS_IDOSOPOBEXTRPOBCADS >= (min(dplyr::lag(AS_IDOSOPOBEXTRPOBCADS), na.rm = T)), F, T), # Longitudinal (município)
    
    DF_as_idosopobextrpobcads_max_munic     = dplyr::if_else(AS_IDOSOPOBEXTRPOBCADS <= (max(dplyr::lag(AS_IDOSOPOBEXTRPOBCADS), na.rm = T)), F, T), # Longitudinal (município)
    
    DF_as_idosopobextrpobcads_min_k_munic   = dplyr::if_else(AS_IDOSOPOBEXTRPOBCADS >= (min(dplyr::lag(AS_IDOSOPOBEXTRPOBCADS), na.rm = T) / k), F, T), # Longitudinal (município)
    
    DF_as_idosopobextrpobcads_max_k_munic   = dplyr::if_else(AS_IDOSOPOBEXTRPOBCADS <= (k * max(dplyr::lag(AS_IDOSOPOBEXTRPOBCADS), na.rm = T)), F, T), # Longitudinal (município)
    
    DF_as_idosopobextrpobcads_med_mov_munic = dplyr::if_else(AS_IDOSOPOBEXTRPOBCADS <= (k * zoo::rollmedian(AS_IDOSOPOBEXTRPOBCADS, k = 3, fill = NA, align = "right")), F, T), # Longitudinal (município)
    
    DF_as_idosopobextrpobcads_dif_munic     = dplyr::if_else(!compare_first_dif(AS_IDOSOPOBEXTRPOBCADS), F, T) # Longitudinal (município)
  )
```

```{r data_wrangling_dist_as_idosopobextrpobcads}

## Transformação dos resultados
df_sumario_dist_ma <- df_rules_dist_as_idosopobextrpobcads |> 
  dplyr::select(!AS_IDOSOPOBEXTRPOBCADS) |> 
  tidyr::pivot_longer(cols = !c(Ano, ibge7), names_to = "Regra", values_to = "resultado")

## df com um sumário dos resultados
df_sumario <- df_sumario_dist_ma |> 
  dplyr::group_by(Ano, Regra) |> 
  dplyr::summarise(
    Total        = dplyr::n(),
    Validada     = sum(!resultado, na.rm = T),
    Suspeita     = sum(resultado, na.rm = T),
    Ausente      = sum(is.na(resultado)),
    `% Validada` = round(Validada / Total * 100, 2),
    `% Suspeita` = round(Suspeita / Total * 100, 2),
    `% Ausente`  = round(Ausente / Total * 100, 2)
  ) |> 
  dplyr::ungroup()
```

```{r table_dist_as_idosopobextrpobcads}
#| column: screen-inset-right

df_sumario |> 
  dplyr::filter(Ano == max(Ano)) |>
  dplyr::mutate(Ano = as.character(Ano)) |>
  kableExtra::kbl(format.args = list(big.mark = ".", decimal.mark = ",")) |> 
  kableExtra::kable_paper("hover", full_width = F)
```

```{r chart_dist_as_idosopobextrpobcads}
#| column: screen-inset-right
#| layout-ncol: 2
#| out-width: 100%

chart_heatmap(df_sumario)
chart_vbar(df_sumario)
```

### AS_DEFPOBEXTRCAD

```{r rules_dist_as_defpobextrcad}

## df com o resultado das aplicações das regras
df_rules_dist_as_defpobextrcad <- data |> 
  dplyr::filter( # Filtro condicional para variáveis que estão em "ano_base_alter"
    dplyr::case_when(
      "AS_DEFPOBEXTRCAD" %in% names(ano_base_alter) ~ ANO >= ano_base_alter["AS_DEFPOBEXTRCAD"],
      TRUE ~ ANO >= min(ANO, na.rm = T)
    )
  ) |>
  dplyr::select(Ano = ANO, ibge7 = IBGE7, AS_DEFPOBEXTRCAD) |> 
  dplyr::group_by(ibge7) |> 
  dplyr::mutate(
    DF_as_defpobextrcad_hampel_munic  = dplyr::if_else(!hampel_filter(AS_DEFPOBEXTRCAD), F, T), # Longitudinal (município)
    
    DF_as_defpobextrcad_out_munic     = dplyr::if_else(!outlier_function(AS_DEFPOBEXTRCAD), F, T), # Longitudinal (município)
    
    DF_as_defpobextrcad_min_munic     = dplyr::if_else(AS_DEFPOBEXTRCAD >= (min(dplyr::lag(AS_DEFPOBEXTRCAD), na.rm = T)), F, T), # Longitudinal (município)
    
    DF_as_defpobextrcad_max_munic     = dplyr::if_else(AS_DEFPOBEXTRCAD <= (max(dplyr::lag(AS_DEFPOBEXTRCAD), na.rm = T)), F, T), # Longitudinal (município)
    
    DF_as_defpobextrcad_min_k_munic   = dplyr::if_else(AS_DEFPOBEXTRCAD >= (min(dplyr::lag(AS_DEFPOBEXTRCAD), na.rm = T) / k), F, T), # Longitudinal (município)
    
    DF_as_defpobextrcad_max_k_munic   = dplyr::if_else(AS_DEFPOBEXTRCAD <= (k * max(dplyr::lag(AS_DEFPOBEXTRCAD), na.rm = T)), F, T), # Longitudinal (município)
    
    DF_as_defpobextrcad_med_mov_munic = dplyr::if_else(AS_DEFPOBEXTRCAD <= (k * zoo::rollmedian(AS_DEFPOBEXTRCAD, k = 3, fill = NA, align = "right")), F, T), # Longitudinal (município)
    
    DF_as_defpobextrcad_dif_munic     = dplyr::if_else(!compare_first_dif(AS_DEFPOBEXTRCAD), F, T) # Longitudinal (município)
  )
```

```{r data_wrangling_dist_as_defpobextrcad}

## Transformação dos resultados
df_sumario_dist_ma <- df_rules_dist_as_defpobextrcad |> 
  dplyr::select(!AS_DEFPOBEXTRCAD) |> 
  tidyr::pivot_longer(cols = !c(Ano, ibge7), names_to = "Regra", values_to = "resultado")

## df com um sumário dos resultados
df_sumario <- df_sumario_dist_ma |> 
  dplyr::group_by(Ano, Regra) |> 
  dplyr::summarise(
    Total        = dplyr::n(),
    Validada     = sum(!resultado, na.rm = T),
    Suspeita     = sum(resultado, na.rm = T),
    Ausente      = sum(is.na(resultado)),
    `% Validada` = round(Validada / Total * 100, 2),
    `% Suspeita` = round(Suspeita / Total * 100, 2),
    `% Ausente`  = round(Ausente / Total * 100, 2)
  ) |> 
  dplyr::ungroup()
```

```{r table_dist_as_defpobextrcad}
#| column: screen-inset-right

df_sumario |> 
  dplyr::filter(Ano == max(Ano)) |>
  dplyr::mutate(Ano = as.character(Ano)) |>
  kableExtra::kbl(format.args = list(big.mark = ".", decimal.mark = ",")) |> 
  kableExtra::kable_paper("hover", full_width = F)
```

```{r chart_dist_as_defpobextrcad}
#| column: screen-inset-right
#| layout-ncol: 2
#| out-width: 100%

chart_heatmap(df_sumario)
chart_vbar(df_sumario)
```

### AS_CRIANADOLEPOBEXTRPOP

```{r rules_dist_as_crianadolepobextrpop}

## df com o resultado das aplicações das regras
df_rules_dist_as_crianadolepobextrpop <- data |> 
  dplyr::filter( # Filtro condicional para variáveis que estão em "ano_base_alter"
    dplyr::case_when(
      "AS_CRIANADOLEPOBEXTRPOP" %in% names(ano_base_alter) ~ ANO >= ano_base_alter["AS_CRIANADOLEPOBEXTRPOP"],
      TRUE ~ ANO >= min(ANO, na.rm = T)
    )
  ) |>
  dplyr::select(Ano = ANO, ibge7 = IBGE7, AS_CRIANADOLEPOBEXTRPOP) |> 
  dplyr::group_by(ibge7) |> 
  dplyr::mutate(
    DF_as_crianadolepobextrpop_hampel_munic  = dplyr::if_else(!hampel_filter(AS_CRIANADOLEPOBEXTRPOP), F, T), # Longitudinal (município)
    
    DF_as_crianadolepobextrpop_out_munic     = dplyr::if_else(!outlier_function(AS_CRIANADOLEPOBEXTRPOP), F, T), # Longitudinal (município)
    
    DF_as_crianadolepobextrpop_min_munic     = dplyr::if_else(AS_CRIANADOLEPOBEXTRPOP >= (min(dplyr::lag(AS_CRIANADOLEPOBEXTRPOP), na.rm = T)), F, T), # Longitudinal (município)
    
    DF_as_crianadolepobextrpop_max_munic     = dplyr::if_else(AS_CRIANADOLEPOBEXTRPOP <= (max(dplyr::lag(AS_CRIANADOLEPOBEXTRPOP), na.rm = T)), F, T), # Longitudinal (município)
    
    DF_as_crianadolepobextrpop_min_k_munic   = dplyr::if_else(AS_CRIANADOLEPOBEXTRPOP >= (min(dplyr::lag(AS_CRIANADOLEPOBEXTRPOP), na.rm = T) / k), F, T), # Longitudinal (município)
    
    DF_as_crianadolepobextrpop_max_k_munic   = dplyr::if_else(AS_CRIANADOLEPOBEXTRPOP <= (k * max(dplyr::lag(AS_CRIANADOLEPOBEXTRPOP), na.rm = T)), F, T), # Longitudinal (município)
    
    DF_as_crianadolepobextrpop_med_mov_munic = dplyr::if_else(AS_CRIANADOLEPOBEXTRPOP <= (k * zoo::rollmedian(AS_CRIANADOLEPOBEXTRPOP, k = 3, fill = NA, align = "right")), F, T), # Longitudinal (município)
    
    DF_as_crianadolepobextrpop_dif_munic     = dplyr::if_else(!compare_first_dif(AS_CRIANADOLEPOBEXTRPOP), F, T) # Longitudinal (município)
  )
```

```{r data_wrangling_dist_as_crianadolepobextrpop}

## Transformação dos resultados
df_sumario_dist_ma <- df_rules_dist_as_crianadolepobextrpop |> 
  dplyr::select(!AS_CRIANADOLEPOBEXTRPOP) |> 
  tidyr::pivot_longer(cols = !c(Ano, ibge7), names_to = "Regra", values_to = "resultado")

## df com um sumário dos resultados
df_sumario <- df_sumario_dist_ma |> 
  dplyr::group_by(Ano, Regra) |> 
  dplyr::summarise(
    Total        = dplyr::n(),
    Validada     = sum(!resultado, na.rm = T),
    Suspeita     = sum(resultado, na.rm = T),
    Ausente      = sum(is.na(resultado)),
    `% Validada` = round(Validada / Total * 100, 2),
    `% Suspeita` = round(Suspeita / Total * 100, 2),
    `% Ausente`  = round(Ausente / Total * 100, 2)
  ) |> 
  dplyr::ungroup()
```

```{r table_dist_as_crianadolepobextrpop}
#| column: screen-inset-right

df_sumario |> 
  dplyr::filter(Ano == max(Ano)) |>
  dplyr::mutate(Ano = as.character(Ano)) |>
  kableExtra::kbl(format.args = list(big.mark = ".", decimal.mark = ",")) |> 
  kableExtra::kable_paper("hover", full_width = F)
```

```{r chart_dist_as_crianadolepobextrpop}
#| column: screen-inset-right
#| layout-ncol: 2
#| out-width: 100%

chart_heatmap(df_sumario)
chart_vbar(df_sumario)
```

### AS_POPIDPOBEXTRCADS

```{r rules_dist_as_popidpobextrcads}

## df com o resultado das aplicações das regras
df_rules_dist_as_popidpobextrcads <- data |> 
  dplyr::filter( # Filtro condicional para variáveis que estão em "ano_base_alter"
    dplyr::case_when(
      "AS_POPIDPOBEXTRCADS" %in% names(ano_base_alter) ~ ANO >= ano_base_alter["AS_POPIDPOBEXTRCADS"],
      TRUE ~ ANO >= min(ANO, na.rm = T)
    )
  ) |>
  dplyr::select(Ano = ANO, ibge7 = IBGE7, AS_POPIDPOBEXTRCADS) |> 
  dplyr::group_by(ibge7) |> 
  dplyr::mutate(
    DF_as_popidpobextrcads_hampel_munic  = dplyr::if_else(!hampel_filter(AS_POPIDPOBEXTRCADS), F, T), # Longitudinal (município)
    
    DF_as_popidpobextrcads_out_munic     = dplyr::if_else(!outlier_function(AS_POPIDPOBEXTRCADS), F, T), # Longitudinal (município)
    
    DF_as_popidpobextrcads_min_munic     = dplyr::if_else(AS_POPIDPOBEXTRCADS >= (min(dplyr::lag(AS_POPIDPOBEXTRCADS), na.rm = T)), F, T), # Longitudinal (município)
    
    DF_as_popidpobextrcads_max_munic     = dplyr::if_else(AS_POPIDPOBEXTRCADS <= (max(dplyr::lag(AS_POPIDPOBEXTRCADS), na.rm = T)), F, T), # Longitudinal (município)
    
    DF_as_popidpobextrcads_min_k_munic   = dplyr::if_else(AS_POPIDPOBEXTRCADS >= (min(dplyr::lag(AS_POPIDPOBEXTRCADS), na.rm = T) / k), F, T), # Longitudinal (município)
    
    DF_as_popidpobextrcads_max_k_munic   = dplyr::if_else(AS_POPIDPOBEXTRCADS <= (k * max(dplyr::lag(AS_POPIDPOBEXTRCADS), na.rm = T)), F, T), # Longitudinal (município)
    
    DF_as_popidpobextrcads_med_mov_munic = dplyr::if_else(AS_POPIDPOBEXTRCADS <= (k * zoo::rollmedian(AS_POPIDPOBEXTRCADS, k = 3, fill = NA, align = "right")), F, T), # Longitudinal (município)
    
    DF_as_popidpobextrcads_dif_munic     = dplyr::if_else(!compare_first_dif(AS_POPIDPOBEXTRCADS), F, T) # Longitudinal (município)
  )
```

```{r data_wrangling_dist_as_popidpobextrcads}

## Transformação dos resultados
df_sumario_dist_ma <- df_rules_dist_as_popidpobextrcads |> 
  dplyr::select(!AS_POPIDPOBEXTRCADS) |> 
  tidyr::pivot_longer(cols = !c(Ano, ibge7), names_to = "Regra", values_to = "resultado")

## df com um sumário dos resultados
df_sumario <- df_sumario_dist_ma |> 
  dplyr::group_by(Ano, Regra) |> 
  dplyr::summarise(
    Total        = dplyr::n(),
    Validada     = sum(!resultado, na.rm = T),
    Suspeita     = sum(resultado, na.rm = T),
    Ausente      = sum(is.na(resultado)),
    `% Validada` = round(Validada / Total * 100, 2),
    `% Suspeita` = round(Suspeita / Total * 100, 2),
    `% Ausente`  = round(Ausente / Total * 100, 2)
  ) |> 
  dplyr::ungroup()
```

```{r table_dist_as_popidpobextrcads}
#| column: screen-inset-right

df_sumario |> 
  dplyr::filter(Ano == max(Ano)) |>
  dplyr::mutate(Ano = as.character(Ano)) |>
  kableExtra::kbl(format.args = list(big.mark = ".", decimal.mark = ",")) |> 
  kableExtra::kable_paper("hover", full_width = F)
```

```{r chart_dist_as_popidpobextrcads}
#| column: screen-inset-right
#| layout-ncol: 2
#| out-width: 100%

chart_heatmap(df_sumario)
chart_vbar(df_sumario)
```

### AS_POPIDCADS

```{r rules_dist_as_popidcads}

## df com o resultado das aplicações das regras
df_rules_dist_as_popidcads <- data |> 
  dplyr::filter( # Filtro condicional para variáveis que estão em "ano_base_alter"
    dplyr::case_when(
      "AS_POPIDCADS" %in% names(ano_base_alter) ~ ANO >= ano_base_alter["AS_POPIDCADS"],
      TRUE ~ ANO >= min(ANO, na.rm = T)
    )
  ) |>
  dplyr::select(Ano = ANO, ibge7 = IBGE7, AS_POPIDCADS) |> 
  dplyr::group_by(ibge7) |> 
  dplyr::mutate(
    DF_as_popidcads_hampel_munic  = dplyr::if_else(!hampel_filter(AS_POPIDCADS), F, T), # Longitudinal (município)
    
    DF_as_popidcads_out_munic     = dplyr::if_else(!outlier_function(AS_POPIDCADS), F, T), # Longitudinal (município)
    
    DF_as_popidcads_min_munic     = dplyr::if_else(AS_POPIDCADS >= (min(dplyr::lag(AS_POPIDCADS), na.rm = T)), F, T), # Longitudinal (município)
    
    DF_as_popidcads_max_munic     = dplyr::if_else(AS_POPIDCADS <= (max(dplyr::lag(AS_POPIDCADS), na.rm = T)), F, T), # Longitudinal (município)
    
    DF_as_popidcads_min_k_munic   = dplyr::if_else(AS_POPIDCADS >= (min(dplyr::lag(AS_POPIDCADS), na.rm = T) / k), F, T), # Longitudinal (município)
    
    DF_as_popidcads_max_k_munic   = dplyr::if_else(AS_POPIDCADS <= (k * max(dplyr::lag(AS_POPIDCADS), na.rm = T)), F, T), # Longitudinal (município)
    
    DF_as_popidcads_med_mov_munic = dplyr::if_else(AS_POPIDCADS <= (k * zoo::rollmedian(AS_POPIDCADS, k = 3, fill = NA, align = "right")), F, T), # Longitudinal (município)
    
    DF_as_popidcads_dif_munic     = dplyr::if_else(!compare_first_dif(AS_POPIDCADS), F, T) # Longitudinal (município)
  )
```

```{r data_wrangling_dist_as_popidcads}

## Transformação dos resultados
df_sumario_dist_ma <- df_rules_dist_as_popidcads |> 
  dplyr::select(!AS_POPIDCADS) |> 
  tidyr::pivot_longer(cols = !c(Ano, ibge7), names_to = "Regra", values_to = "resultado")

## df com um sumário dos resultados
df_sumario <- df_sumario_dist_ma |> 
  dplyr::group_by(Ano, Regra) |> 
  dplyr::summarise(
    Total        = dplyr::n(),
    Validada     = sum(!resultado, na.rm = T),
    Suspeita     = sum(resultado, na.rm = T),
    Ausente      = sum(is.na(resultado)),
    `% Validada` = round(Validada / Total * 100, 2),
    `% Suspeita` = round(Suspeita / Total * 100, 2),
    `% Ausente`  = round(Ausente / Total * 100, 2)
  ) |> 
  dplyr::ungroup()
```

```{r table_dist_as_popidcads}
#| column: screen-inset-right

df_sumario |> 
  dplyr::filter(Ano == max(Ano)) |>
  dplyr::mutate(Ano = as.character(Ano)) |>
  kableExtra::kbl(format.args = list(big.mark = ".", decimal.mark = ",")) |> 
  kableExtra::kable_paper("hover", full_width = F)
```

```{r chart_dist_as_popidcads}
#| column: screen-inset-right
#| layout-ncol: 2
#| out-width: 100%

chart_heatmap(df_sumario)
chart_vbar(df_sumario)
```

### AS_EFINCOMPCAD

```{r rules_dist_as_efincompcad}

## df com o resultado das aplicações das regras
df_rules_dist_as_efincompcad <- data |> 
  dplyr::filter( # Filtro condicional para variáveis que estão em "ano_base_alter"
    dplyr::case_when(
      "AS_EFINCOMPCAD" %in% names(ano_base_alter) ~ ANO >= ano_base_alter["AS_EFINCOMPCAD"],
      TRUE ~ ANO >= min(ANO, na.rm = T)
    )
  ) |>
  dplyr::select(Ano = ANO, ibge7 = IBGE7, AS_EFINCOMPCAD) |> 
  dplyr::group_by(ibge7) |> 
  dplyr::mutate(
    DF_as_efincompcad_hampel_munic  = dplyr::if_else(!hampel_filter(AS_EFINCOMPCAD), F, T), # Longitudinal (município)
    
    DF_as_efincompcad_out_munic     = dplyr::if_else(!outlier_function(AS_EFINCOMPCAD), F, T), # Longitudinal (município)
    
    DF_as_efincompcad_min_munic     = dplyr::if_else(AS_EFINCOMPCAD >= (min(dplyr::lag(AS_EFINCOMPCAD), na.rm = T)), F, T), # Longitudinal (município)
    
    DF_as_efincompcad_max_munic     = dplyr::if_else(AS_EFINCOMPCAD <= (max(dplyr::lag(AS_EFINCOMPCAD), na.rm = T)), F, T), # Longitudinal (município)
    
    DF_as_efincompcad_min_k_munic   = dplyr::if_else(AS_EFINCOMPCAD >= (min(dplyr::lag(AS_EFINCOMPCAD), na.rm = T) / k), F, T), # Longitudinal (município)
    
    DF_as_efincompcad_max_k_munic   = dplyr::if_else(AS_EFINCOMPCAD <= (k * max(dplyr::lag(AS_EFINCOMPCAD), na.rm = T)), F, T), # Longitudinal (município)
    
    DF_as_efincompcad_med_mov_munic = dplyr::if_else(AS_EFINCOMPCAD <= (k * zoo::rollmedian(AS_EFINCOMPCAD, k = 3, fill = NA, align = "right")), F, T), # Longitudinal (município)
    
    DF_as_efincompcad_dif_munic     = dplyr::if_else(!compare_first_dif(AS_EFINCOMPCAD), F, T) # Longitudinal (município)
  )
```

```{r data_wrangling_dist_as_efincompcad}

## Transformação dos resultados
df_sumario_dist_ma <- df_rules_dist_as_efincompcad |> 
  dplyr::select(!AS_EFINCOMPCAD) |> 
  tidyr::pivot_longer(cols = !c(Ano, ibge7), names_to = "Regra", values_to = "resultado")

## df com um sumário dos resultados
df_sumario <- df_sumario_dist_ma |> 
  dplyr::group_by(Ano, Regra) |> 
  dplyr::summarise(
    Total        = dplyr::n(),
    Validada     = sum(!resultado, na.rm = T),
    Suspeita     = sum(resultado, na.rm = T),
    Ausente      = sum(is.na(resultado)),
    `% Validada` = round(Validada / Total * 100, 2),
    `% Suspeita` = round(Suspeita / Total * 100, 2),
    `% Ausente`  = round(Ausente / Total * 100, 2)
  ) |> 
  dplyr::ungroup()
```

```{r table_dist_as_efincompcad}
#| column: screen-inset-right

df_sumario |> 
  dplyr::filter(Ano == max(Ano)) |>
  dplyr::mutate(Ano = as.character(Ano)) |>
  kableExtra::kbl(format.args = list(big.mark = ".", decimal.mark = ",")) |> 
  kableExtra::kable_paper("hover", full_width = F)
```

```{r chart_dist_as_efincompcad}
#| column: screen-inset-right
#| layout-ncol: 2
#| out-width: 100%

chart_heatmap(df_sumario)
chart_vbar(df_sumario)
```

### AS_PENLECAD

```{r rules_dist_as_penlecad}

## df com o resultado das aplicações das regras
df_rules_dist_as_penlecad <- data |> 
  dplyr::filter( # Filtro condicional para variáveis que estão em "ano_base_alter"
    dplyr::case_when(
      "AS_PENLECAD" %in% names(ano_base_alter) ~ ANO >= ano_base_alter["AS_PENLECAD"],
      TRUE ~ ANO >= min(ANO, na.rm = T)
    )
  ) |>
  dplyr::select(Ano = ANO, ibge7 = IBGE7, AS_PENLECAD) |> 
  dplyr::group_by(ibge7) |> 
  dplyr::mutate(
    DF_as_penlecad_hampel_munic  = dplyr::if_else(!hampel_filter(AS_PENLECAD), F, T), # Longitudinal (município)
    
    DF_as_penlecad_out_munic     = dplyr::if_else(!outlier_function(AS_PENLECAD), F, T), # Longitudinal (município)
    
    DF_as_penlecad_min_munic     = dplyr::if_else(AS_PENLECAD >= (min(dplyr::lag(AS_PENLECAD), na.rm = T)), F, T), # Longitudinal (município)
    
    DF_as_penlecad_max_munic     = dplyr::if_else(AS_PENLECAD <= (max(dplyr::lag(AS_PENLECAD), na.rm = T)), F, T), # Longitudinal (município)
    
    DF_as_penlecad_min_k_munic   = dplyr::if_else(AS_PENLECAD >= (min(dplyr::lag(AS_PENLECAD), na.rm = T) / k), F, T), # Longitudinal (município)
    
    DF_as_penlecad_max_k_munic   = dplyr::if_else(AS_PENLECAD <= (k * max(dplyr::lag(AS_PENLECAD), na.rm = T)), F, T), # Longitudinal (município)
    
    DF_as_penlecad_med_mov_munic = dplyr::if_else(AS_PENLECAD <= (k * zoo::rollmedian(AS_PENLECAD, k = 3, fill = NA, align = "right")), F, T), # Longitudinal (município)
    
    DF_as_penlecad_dif_munic     = dplyr::if_else(!compare_first_dif(AS_PENLECAD), F, T) # Longitudinal (município)
  )
```

```{r data_wrangling_dist_as_penlecad}

## Transformação dos resultados
df_sumario_dist_ma <- df_rules_dist_as_penlecad |> 
  dplyr::select(!AS_PENLECAD) |> 
  tidyr::pivot_longer(cols = !c(Ano, ibge7), names_to = "Regra", values_to = "resultado")

## df com um sumário dos resultados
df_sumario <- df_sumario_dist_ma |> 
  dplyr::group_by(Ano, Regra) |> 
  dplyr::summarise(
    Total        = dplyr::n(),
    Validada     = sum(!resultado, na.rm = T),
    Suspeita     = sum(resultado, na.rm = T),
    Ausente      = sum(is.na(resultado)),
    `% Validada` = round(Validada / Total * 100, 2),
    `% Suspeita` = round(Suspeita / Total * 100, 2),
    `% Ausente`  = round(Ausente / Total * 100, 2)
  ) |> 
  dplyr::ungroup()
```

```{r table_dist_as_penlecad}
#| column: screen-inset-right

df_sumario |> 
  dplyr::filter(Ano == max(Ano)) |>
  dplyr::mutate(Ano = as.character(Ano)) |>
  kableExtra::kbl(format.args = list(big.mark = ".", decimal.mark = ",")) |> 
  kableExtra::kable_paper("hover", full_width = F)
```

```{r chart_dist_as_penlecad}
#| column: screen-inset-right
#| layout-ncol: 2
#| out-width: 100%

chart_heatmap(df_sumario)
chart_vbar(df_sumario)
```

### AS_POPINDIGENACADS

```{r rules_dist_as_popindigenacads}

## df com o resultado das aplicações das regras
df_rules_dist_as_popindigenacads <- data |> 
  dplyr::filter( # Filtro condicional para variáveis que estão em "ano_base_alter"
    dplyr::case_when(
      "AS_POPINDIGENACADS" %in% names(ano_base_alter) ~ ANO >= ano_base_alter["AS_POPINDIGENACADS"],
      TRUE ~ ANO >= min(ANO, na.rm = T)
    )
  ) |>
  dplyr::select(Ano = ANO, ibge7 = IBGE7, AS_POPINDIGENACADS) |> 
  dplyr::group_by(ibge7) |> 
  dplyr::mutate(
    DF_as_popindigenacads_hampel_munic  = dplyr::if_else(!hampel_filter(AS_POPINDIGENACADS), F, T), # Longitudinal (município)
    
    DF_as_popindigenacads_out_munic     = dplyr::if_else(!outlier_function(AS_POPINDIGENACADS), F, T), # Longitudinal (município)
    
    DF_as_popindigenacads_min_munic     = dplyr::if_else(AS_POPINDIGENACADS >= (min(dplyr::lag(AS_POPINDIGENACADS), na.rm = T)), F, T), # Longitudinal (município)
    
    DF_as_popindigenacads_max_munic     = dplyr::if_else(AS_POPINDIGENACADS <= (max(dplyr::lag(AS_POPINDIGENACADS), na.rm = T)), F, T), # Longitudinal (município)
    
    DF_as_popindigenacads_min_k_munic   = dplyr::if_else(AS_POPINDIGENACADS >= (min(dplyr::lag(AS_POPINDIGENACADS), na.rm = T) / k), F, T), # Longitudinal (município)
    
    DF_as_popindigenacads_max_k_munic   = dplyr::if_else(AS_POPINDIGENACADS <= (k * max(dplyr::lag(AS_POPINDIGENACADS), na.rm = T)), F, T), # Longitudinal (município)
    
    DF_as_popindigenacads_med_mov_munic = dplyr::if_else(AS_POPINDIGENACADS <= (k * zoo::rollmedian(AS_POPINDIGENACADS, k = 3, fill = NA, align = "right")), F, T), # Longitudinal (município)
    
    DF_as_popindigenacads_dif_munic     = dplyr::if_else(!compare_first_dif(AS_POPINDIGENACADS), F, T) # Longitudinal (município)
  )
```

```{r data_wrangling_dist_as_popindigenacads}

## Transformação dos resultados
df_sumario_dist_ma <- df_rules_dist_as_popindigenacads |> 
  dplyr::select(!AS_POPINDIGENACADS) |> 
  tidyr::pivot_longer(cols = !c(Ano, ibge7), names_to = "Regra", values_to = "resultado")

## df com um sumário dos resultados
df_sumario <- df_sumario_dist_ma |> 
  dplyr::group_by(Ano, Regra) |> 
  dplyr::summarise(
    Total        = dplyr::n(),
    Validada     = sum(!resultado, na.rm = T),
    Suspeita     = sum(resultado, na.rm = T),
    Ausente      = sum(is.na(resultado)),
    `% Validada` = round(Validada / Total * 100, 2),
    `% Suspeita` = round(Suspeita / Total * 100, 2),
    `% Ausente`  = round(Ausente / Total * 100, 2)
  ) |> 
  dplyr::ungroup()
```

```{r table_dist_as_popindigenacads}
#| column: screen-inset-right

df_sumario |> 
  dplyr::filter(Ano == max(Ano)) |>
  dplyr::mutate(Ano = as.character(Ano)) |>
  kableExtra::kbl(format.args = list(big.mark = ".", decimal.mark = ",")) |> 
  kableExtra::kable_paper("hover", full_width = F)
```

```{r chart_dist_as_popindigenacads}
#| column: screen-inset-right
#| layout-ncol: 2
#| out-width: 100%

chart_heatmap(df_sumario)
chart_vbar(df_sumario)
```

### AS_POPPRETAPARDACADS

```{r rules_dist_as_poppretapardacads}

## df com o resultado das aplicações das regras
df_rules_dist_as_poppretapardacads <- data |> 
  dplyr::filter( # Filtro condicional para variáveis que estão em "ano_base_alter"
    dplyr::case_when(
      "AS_POPPRETAPARDACADS" %in% names(ano_base_alter) ~ ANO >= ano_base_alter["AS_POPPRETAPARDACADS"],
      TRUE ~ ANO >= min(ANO, na.rm = T)
    )
  ) |>
  dplyr::select(Ano = ANO, ibge7 = IBGE7, AS_POPPRETAPARDACADS) |> 
  dplyr::group_by(ibge7) |> 
  dplyr::mutate(
    DF_as_poppretapardacads_hampel_munic  = dplyr::if_else(!hampel_filter(AS_POPPRETAPARDACADS), F, T), # Longitudinal (município)
    
    DF_as_poppretapardacads_out_munic     = dplyr::if_else(!outlier_function(AS_POPPRETAPARDACADS), F, T), # Longitudinal (município)
    
    DF_as_poppretapardacads_min_munic     = dplyr::if_else(AS_POPPRETAPARDACADS >= (min(dplyr::lag(AS_POPPRETAPARDACADS), na.rm = T)), F, T), # Longitudinal (município)
    
    DF_as_poppretapardacads_max_munic     = dplyr::if_else(AS_POPPRETAPARDACADS <= (max(dplyr::lag(AS_POPPRETAPARDACADS), na.rm = T)), F, T), # Longitudinal (município)
    
    DF_as_poppretapardacads_min_k_munic   = dplyr::if_else(AS_POPPRETAPARDACADS >= (min(dplyr::lag(AS_POPPRETAPARDACADS), na.rm = T) / k), F, T), # Longitudinal (município)
    
    DF_as_poppretapardacads_max_k_munic   = dplyr::if_else(AS_POPPRETAPARDACADS <= (k * max(dplyr::lag(AS_POPPRETAPARDACADS), na.rm = T)), F, T), # Longitudinal (município)
    
    DF_as_poppretapardacads_med_mov_munic = dplyr::if_else(AS_POPPRETAPARDACADS <= (k * zoo::rollmedian(AS_POPPRETAPARDACADS, k = 3, fill = NA, align = "right")), F, T), # Longitudinal (município)
    
    DF_as_poppretapardacads_dif_munic     = dplyr::if_else(!compare_first_dif(AS_POPPRETAPARDACADS), F, T) # Longitudinal (município)
  )
```

```{r data_wrangling_dist_as_poppretapardacads}

## Transformação dos resultados
df_sumario_dist_ma <- df_rules_dist_as_poppretapardacads |> 
  dplyr::select(!AS_POPPRETAPARDACADS) |> 
  tidyr::pivot_longer(cols = !c(Ano, ibge7), names_to = "Regra", values_to = "resultado")

## df com um sumário dos resultados
df_sumario <- df_sumario_dist_ma |> 
  dplyr::group_by(Ano, Regra) |> 
  dplyr::summarise(
    Total        = dplyr::n(),
    Validada     = sum(!resultado, na.rm = T),
    Suspeita     = sum(resultado, na.rm = T),
    Ausente      = sum(is.na(resultado)),
    `% Validada` = round(Validada / Total * 100, 2),
    `% Suspeita` = round(Suspeita / Total * 100, 2),
    `% Ausente`  = round(Ausente / Total * 100, 2)
  ) |> 
  dplyr::ungroup()
```

```{r table_dist_as_poppretapardacads}
#| column: screen-inset-right

df_sumario |> 
  dplyr::filter(Ano == max(Ano)) |>
  dplyr::mutate(Ano = as.character(Ano)) |>
  kableExtra::kbl(format.args = list(big.mark = ".", decimal.mark = ",")) |> 
  kableExtra::kable_paper("hover", full_width = F)
```

```{r chart_dist_as_poppretapardacads}
#| column: screen-inset-right
#| layout-ncol: 2
#| out-width: 100%

chart_heatmap(df_sumario)
chart_vbar(df_sumario)
```

### AS_PVULSANEACAD

```{r rules_dist_as_pvulsaneacad}

## df com o resultado das aplicações das regras
df_rules_dist_as_pvulsaneacad <- data |> 
  dplyr::filter( # Filtro condicional para variáveis que estão em "ano_base_alter"
    dplyr::case_when(
      "AS_PVULSANEACAD" %in% names(ano_base_alter) ~ ANO >= ano_base_alter["AS_PVULSANEACAD"],
      TRUE ~ ANO >= min(ANO, na.rm = T)
    )
  ) |>
  dplyr::select(Ano = ANO, ibge7 = IBGE7, AS_PVULSANEACAD) |> 
  dplyr::group_by(ibge7) |> 
  dplyr::mutate(
    DF_as_pvulsaneacad_hampel_munic  = dplyr::if_else(!hampel_filter(AS_PVULSANEACAD), F, T), # Longitudinal (município)
    
    DF_as_pvulsaneacad_out_munic     = dplyr::if_else(!outlier_function(AS_PVULSANEACAD), F, T), # Longitudinal (município)
    
    DF_as_pvulsaneacad_min_munic     = dplyr::if_else(AS_PVULSANEACAD >= (min(dplyr::lag(AS_PVULSANEACAD), na.rm = T)), F, T), # Longitudinal (município)
    
    DF_as_pvulsaneacad_max_munic     = dplyr::if_else(AS_PVULSANEACAD <= (max(dplyr::lag(AS_PVULSANEACAD), na.rm = T)), F, T), # Longitudinal (município)
    
    DF_as_pvulsaneacad_min_k_munic   = dplyr::if_else(AS_PVULSANEACAD >= (min(dplyr::lag(AS_PVULSANEACAD), na.rm = T) / k), F, T), # Longitudinal (município)
    
    DF_as_pvulsaneacad_max_k_munic   = dplyr::if_else(AS_PVULSANEACAD <= (k * max(dplyr::lag(AS_PVULSANEACAD), na.rm = T)), F, T), # Longitudinal (município)
    
    DF_as_pvulsaneacad_med_mov_munic = dplyr::if_else(AS_PVULSANEACAD <= (k * zoo::rollmedian(AS_PVULSANEACAD, k = 3, fill = NA, align = "right")), F, T), # Longitudinal (município)
    
    DF_as_pvulsaneacad_dif_munic     = dplyr::if_else(!compare_first_dif(AS_PVULSANEACAD), F, T) # Longitudinal (município)
  )
```

```{r data_wrangling_dist_as_pvulsaneacad}

## Transformação dos resultados
df_sumario_dist_ma <- df_rules_dist_as_pvulsaneacad |> 
  dplyr::select(!AS_PVULSANEACAD) |> 
  tidyr::pivot_longer(cols = !c(Ano, ibge7), names_to = "Regra", values_to = "resultado")

## df com um sumário dos resultados
df_sumario <- df_sumario_dist_ma |> 
  dplyr::group_by(Ano, Regra) |> 
  dplyr::summarise(
    Total        = dplyr::n(),
    Validada     = sum(!resultado, na.rm = T),
    Suspeita     = sum(resultado, na.rm = T),
    Ausente      = sum(is.na(resultado)),
    `% Validada` = round(Validada / Total * 100, 2),
    `% Suspeita` = round(Suspeita / Total * 100, 2),
    `% Ausente`  = round(Ausente / Total * 100, 2)
  ) |> 
  dplyr::ungroup()
```

```{r table_dist_as_pvulsaneacad}
#| column: screen-inset-right

df_sumario |> 
  dplyr::filter(Ano == max(Ano)) |>
  dplyr::mutate(Ano = as.character(Ano)) |>
  kableExtra::kbl(format.args = list(big.mark = ".", decimal.mark = ",")) |> 
  kableExtra::kable_paper("hover", full_width = F)
```

```{r chart_dist_as_pvulsaneacad}
#| column: screen-inset-right
#| layout-ncol: 2
#| out-width: 100%

chart_heatmap(df_sumario)
chart_vbar(df_sumario)
```

### AS_SANEACAD

```{r rules_dist_as_saneacad}

## df com o resultado das aplicações das regras
df_rules_dist_as_saneacad <- data |> 
  dplyr::filter( # Filtro condicional para variáveis que estão em "ano_base_alter"
    dplyr::case_when(
      "AS_SANEACAD" %in% names(ano_base_alter) ~ ANO >= ano_base_alter["AS_SANEACAD"],
      TRUE ~ ANO >= min(ANO, na.rm = T)
    )
  ) |>
  dplyr::select(Ano = ANO, ibge7 = IBGE7, AS_SANEACAD) |> 
  dplyr::group_by(ibge7) |> 
  dplyr::mutate(
    DF_as_saneacad_hampel_munic  = dplyr::if_else(!hampel_filter(AS_SANEACAD), F, T), # Longitudinal (município)
    
    DF_as_saneacad_out_munic     = dplyr::if_else(!outlier_function(AS_SANEACAD), F, T), # Longitudinal (município)
    
    DF_as_saneacad_min_munic     = dplyr::if_else(AS_SANEACAD >= (min(dplyr::lag(AS_SANEACAD), na.rm = T)), F, T), # Longitudinal (município)
    
    DF_as_saneacad_max_munic     = dplyr::if_else(AS_SANEACAD <= (max(dplyr::lag(AS_SANEACAD), na.rm = T)), F, T), # Longitudinal (município)
    
    DF_as_saneacad_min_k_munic   = dplyr::if_else(AS_SANEACAD >= (min(dplyr::lag(AS_SANEACAD), na.rm = T) / k), F, T), # Longitudinal (município)
    
    DF_as_saneacad_max_k_munic   = dplyr::if_else(AS_SANEACAD <= (k * max(dplyr::lag(AS_SANEACAD), na.rm = T)), F, T), # Longitudinal (município)
    
    DF_as_saneacad_med_mov_munic = dplyr::if_else(AS_SANEACAD <= (k * zoo::rollmedian(AS_SANEACAD, k = 3, fill = NA, align = "right")), F, T), # Longitudinal (município)
    
    DF_as_saneacad_dif_munic     = dplyr::if_else(!compare_first_dif(AS_SANEACAD), F, T) # Longitudinal (município)
  )
```

```{r data_wrangling_dist_as_saneacad}

## Transformação dos resultados
df_sumario_dist_ma <- df_rules_dist_as_saneacad |> 
  dplyr::select(!AS_SANEACAD) |> 
  tidyr::pivot_longer(cols = !c(Ano, ibge7), names_to = "Regra", values_to = "resultado")

## df com um sumário dos resultados
df_sumario <- df_sumario_dist_ma |> 
  dplyr::group_by(Ano, Regra) |> 
  dplyr::summarise(
    Total        = dplyr::n(),
    Validada     = sum(!resultado, na.rm = T),
    Suspeita     = sum(resultado, na.rm = T),
    Ausente      = sum(is.na(resultado)),
    `% Validada` = round(Validada / Total * 100, 2),
    `% Suspeita` = round(Suspeita / Total * 100, 2),
    `% Ausente`  = round(Ausente / Total * 100, 2)
  ) |> 
  dplyr::ungroup()
```

```{r table_dist_as_saneacad}
#| column: screen-inset-right

df_sumario |> 
  dplyr::filter(Ano == max(Ano)) |>
  dplyr::mutate(Ano = as.character(Ano)) |>
  kableExtra::kbl(format.args = list(big.mark = ".", decimal.mark = ",")) |> 
  kableExtra::kable_paper("hover", full_width = F)
```

```{r chart_dist_as_saneacad}
#| column: screen-inset-right
#| layout-ncol: 2
#| out-width: 100%

chart_heatmap(df_sumario)
chart_vbar(df_sumario)
```

### AS_POPRURALCADS

```{r rules_dist_as_popruralcads}

## df com o resultado das aplicações das regras
df_rules_dist_as_popruralcads <- data |> 
  dplyr::filter( # Filtro condicional para variáveis que estão em "ano_base_alter"
    dplyr::case_when(
      "AS_POPRURALCADS" %in% names(ano_base_alter) ~ ANO >= ano_base_alter["AS_POPRURALCADS"],
      TRUE ~ ANO >= min(ANO, na.rm = T)
    )
  ) |>
  dplyr::select(Ano = ANO, ibge7 = IBGE7, AS_POPRURALCADS) |> 
  dplyr::group_by(ibge7) |> 
  dplyr::mutate(
    DF_as_popruralcads_hampel_munic  = dplyr::if_else(!hampel_filter(AS_POPRURALCADS), F, T), # Longitudinal (município)
    
    DF_as_popruralcads_out_munic     = dplyr::if_else(!outlier_function(AS_POPRURALCADS), F, T), # Longitudinal (município)
    
    DF_as_popruralcads_min_munic     = dplyr::if_else(AS_POPRURALCADS >= (min(dplyr::lag(AS_POPRURALCADS), na.rm = T)), F, T), # Longitudinal (município)
    
    DF_as_popruralcads_max_munic     = dplyr::if_else(AS_POPRURALCADS <= (max(dplyr::lag(AS_POPRURALCADS), na.rm = T)), F, T), # Longitudinal (município)
    
    DF_as_popruralcads_min_k_munic   = dplyr::if_else(AS_POPRURALCADS >= (min(dplyr::lag(AS_POPRURALCADS), na.rm = T) / k), F, T), # Longitudinal (município)
    
    DF_as_popruralcads_max_k_munic   = dplyr::if_else(AS_POPRURALCADS <= (k * max(dplyr::lag(AS_POPRURALCADS), na.rm = T)), F, T), # Longitudinal (município)
    
    DF_as_popruralcads_med_mov_munic = dplyr::if_else(AS_POPRURALCADS <= (k * zoo::rollmedian(AS_POPRURALCADS, k = 3, fill = NA, align = "right")), F, T), # Longitudinal (município)
    
    DF_as_popruralcads_dif_munic     = dplyr::if_else(!compare_first_dif(AS_POPRURALCADS), F, T) # Longitudinal (município)
  )
```

```{r data_wrangling_dist_as_popruralcads}

## Transformação dos resultados
df_sumario_dist_ma <- df_rules_dist_as_popruralcads |> 
  dplyr::select(!AS_POPRURALCADS) |> 
  tidyr::pivot_longer(cols = !c(Ano, ibge7), names_to = "Regra", values_to = "resultado")

## df com um sumário dos resultados
df_sumario <- df_sumario_dist_ma |> 
  dplyr::group_by(Ano, Regra) |> 
  dplyr::summarise(
    Total        = dplyr::n(),
    Validada     = sum(!resultado, na.rm = T),
    Suspeita     = sum(resultado, na.rm = T),
    Ausente      = sum(is.na(resultado)),
    `% Validada` = round(Validada / Total * 100, 2),
    `% Suspeita` = round(Suspeita / Total * 100, 2),
    `% Ausente`  = round(Ausente / Total * 100, 2)
  ) |> 
  dplyr::ungroup()
```

```{r table_dist_as_popruralcads}
#| column: screen-inset-right

df_sumario |> 
  dplyr::filter(Ano == max(Ano)) |>
  dplyr::mutate(Ano = as.character(Ano)) |>
  kableExtra::kbl(format.args = list(big.mark = ".", decimal.mark = ",")) |> 
  kableExtra::kable_paper("hover", full_width = F)
```

```{r chart_dist_as_popruralcads}
#| column: screen-inset-right
#| layout-ncol: 2
#| out-width: 100%

chart_heatmap(df_sumario)
chart_vbar(df_sumario)
```

### AS_IGDMCONDE

```{r rules_dist_as_igdmconde}

## df com o resultado das aplicações das regras
df_rules_dist_as_igdmconde <- data |> 
  dplyr::filter( # Filtro condicional para variáveis que estão em "ano_base_alter"
    dplyr::case_when(
      "AS_IGDMCONDE" %in% names(ano_base_alter) ~ ANO >= ano_base_alter["AS_IGDMCONDE"],
      TRUE ~ ANO >= min(ANO, na.rm = T)
    )
  ) |>
  dplyr::select(Ano = ANO, ibge7 = IBGE7, AS_IGDMCONDE) |> 
  dplyr::group_by(ibge7) |> 
  dplyr::mutate(
    DF_as_igdmconde_hampel_munic  = dplyr::if_else(!hampel_filter(AS_IGDMCONDE), F, T), # Longitudinal (município)
    
    DF_as_igdmconde_out_munic     = dplyr::if_else(!outlier_function(AS_IGDMCONDE), F, T), # Longitudinal (município)
    
    DF_as_igdmconde_min_munic     = dplyr::if_else(AS_IGDMCONDE >= (min(dplyr::lag(AS_IGDMCONDE), na.rm = T)), F, T), # Longitudinal (município)
    
    DF_as_igdmconde_max_munic     = dplyr::if_else(AS_IGDMCONDE <= (max(dplyr::lag(AS_IGDMCONDE), na.rm = T)), F, T), # Longitudinal (município)
    
    DF_as_igdmconde_min_k_munic   = dplyr::if_else(AS_IGDMCONDE >= (min(dplyr::lag(AS_IGDMCONDE), na.rm = T) / k), F, T), # Longitudinal (município)
    
    DF_as_igdmconde_max_k_munic   = dplyr::if_else(AS_IGDMCONDE <= (k * max(dplyr::lag(AS_IGDMCONDE), na.rm = T)), F, T), # Longitudinal (município)
    
    DF_as_igdmconde_med_mov_munic = dplyr::if_else(AS_IGDMCONDE <= (k * zoo::rollmedian(AS_IGDMCONDE, k = 3, fill = NA, align = "right")), F, T), # Longitudinal (município)
    
    DF_as_igdmconde_dif_munic     = dplyr::if_else(!compare_first_dif(AS_IGDMCONDE), F, T) # Longitudinal (município)
  )
```

```{r data_wrangling_dist_as_igdmconde}

## Transformação dos resultados
df_sumario_dist_ma <- df_rules_dist_as_igdmconde |> 
  dplyr::select(!AS_IGDMCONDE) |> 
  tidyr::pivot_longer(cols = !c(Ano, ibge7), names_to = "Regra", values_to = "resultado")

## df com um sumário dos resultados
df_sumario <- df_sumario_dist_ma |> 
  dplyr::group_by(Ano, Regra) |> 
  dplyr::summarise(
    Total        = dplyr::n(),
    Validada     = sum(!resultado, na.rm = T),
    Suspeita     = sum(resultado, na.rm = T),
    Ausente      = sum(is.na(resultado)),
    `% Validada` = round(Validada / Total * 100, 2),
    `% Suspeita` = round(Suspeita / Total * 100, 2),
    `% Ausente`  = round(Ausente / Total * 100, 2)
  ) |> 
  dplyr::ungroup()
```

```{r table_dist_as_igdmconde}
#| column: screen-inset-right

df_sumario |> 
  dplyr::filter(Ano == max(Ano)) |>
  dplyr::mutate(Ano = as.character(Ano)) |>
  kableExtra::kbl(format.args = list(big.mark = ".", decimal.mark = ",")) |> 
  kableExtra::kable_paper("hover", full_width = F)
```

```{r chart_dist_as_igdmconde}
#| column: screen-inset-right
#| layout-ncol: 2
#| out-width: 100%

chart_heatmap(df_sumario)
chart_vbar(df_sumario)
```

### AS_IGDMCONDS

```{r rules_dist_as_igdmconds}

## df com o resultado das aplicações das regras
df_rules_dist_as_igdmconds <- data |> 
  dplyr::filter( # Filtro condicional para variáveis que estão em "ano_base_alter"
    dplyr::case_when(
      "AS_IGDMCONDS" %in% names(ano_base_alter) ~ ANO >= ano_base_alter["AS_IGDMCONDS"],
      TRUE ~ ANO >= min(ANO, na.rm = T)
    )
  ) |>
  dplyr::select(Ano = ANO, ibge7 = IBGE7, AS_IGDMCONDS) |> 
  dplyr::group_by(ibge7) |> 
  dplyr::mutate(
    DF_as_igdmconds_hampel_munic  = dplyr::if_else(!hampel_filter(AS_IGDMCONDS), F, T), # Longitudinal (município)
    
    DF_as_igdmconds_out_munic     = dplyr::if_else(!outlier_function(AS_IGDMCONDS), F, T), # Longitudinal (município)
    
    DF_as_igdmconds_min_munic     = dplyr::if_else(AS_IGDMCONDS >= (min(dplyr::lag(AS_IGDMCONDS), na.rm = T)), F, T), # Longitudinal (município)
    
    DF_as_igdmconds_max_munic     = dplyr::if_else(AS_IGDMCONDS <= (max(dplyr::lag(AS_IGDMCONDS), na.rm = T)), F, T), # Longitudinal (município)
    
    DF_as_igdmconds_min_k_munic   = dplyr::if_else(AS_IGDMCONDS >= (min(dplyr::lag(AS_IGDMCONDS), na.rm = T) / k), F, T), # Longitudinal (município)
    
    DF_as_igdmconds_max_k_munic   = dplyr::if_else(AS_IGDMCONDS <= (k * max(dplyr::lag(AS_IGDMCONDS), na.rm = T)), F, T), # Longitudinal (município)
    
    DF_as_igdmconds_med_mov_munic = dplyr::if_else(AS_IGDMCONDS <= (k * zoo::rollmedian(AS_IGDMCONDS, k = 3, fill = NA, align = "right")), F, T), # Longitudinal (município)
    
    DF_as_igdmconds_dif_munic     = dplyr::if_else(!compare_first_dif(AS_IGDMCONDS), F, T) # Longitudinal (município)
  )
```

```{r data_wrangling_dist_as_igdmconds}

## Transformação dos resultados
df_sumario_dist_ma <- df_rules_dist_as_igdmconds |> 
  dplyr::select(!AS_IGDMCONDS) |> 
  tidyr::pivot_longer(cols = !c(Ano, ibge7), names_to = "Regra", values_to = "resultado")

## df com um sumário dos resultados
df_sumario <- df_sumario_dist_ma |> 
  dplyr::group_by(Ano, Regra) |> 
  dplyr::summarise(
    Total        = dplyr::n(),
    Validada     = sum(!resultado, na.rm = T),
    Suspeita     = sum(resultado, na.rm = T),
    Ausente      = sum(is.na(resultado)),
    `% Validada` = round(Validada / Total * 100, 2),
    `% Suspeita` = round(Suspeita / Total * 100, 2),
    `% Ausente`  = round(Ausente / Total * 100, 2)
  ) |> 
  dplyr::ungroup()
```

```{r table_dist_as_igdmconds}
#| column: screen-inset-right

df_sumario |> 
  dplyr::filter(Ano == max(Ano)) |>
  dplyr::mutate(Ano = as.character(Ano)) |>
  kableExtra::kbl(format.args = list(big.mark = ".", decimal.mark = ",")) |> 
  kableExtra::kable_paper("hover", full_width = F)
```

```{r chart_dist_as_igdmconds}
#| column: screen-inset-right
#| layout-ncol: 2
#| out-width: 100%

chart_heatmap(df_sumario)
chart_vbar(df_sumario)
```

### AS_IGDMATU

```{r rules_dist_as_igdmatu}

## df com o resultado das aplicações das regras
df_rules_dist_as_igdmatu <- data |> 
  dplyr::filter( # Filtro condicional para variáveis que estão em "ano_base_alter"
    dplyr::case_when(
      "AS_IGDMATU" %in% names(ano_base_alter) ~ ANO >= ano_base_alter["AS_IGDMATU"],
      TRUE ~ ANO >= min(ANO, na.rm = T)
    )
  ) |>
  dplyr::select(Ano = ANO, ibge7 = IBGE7, AS_IGDMATU) |> 
  dplyr::group_by(ibge7) |> 
  dplyr::mutate(
    DF_as_igdmatu_hampel_munic  = dplyr::if_else(!hampel_filter(AS_IGDMATU), F, T), # Longitudinal (município)
    
    DF_as_igdmatu_out_munic     = dplyr::if_else(!outlier_function(AS_IGDMATU), F, T), # Longitudinal (município)
    
    DF_as_igdmatu_min_munic     = dplyr::if_else(AS_IGDMATU >= (min(dplyr::lag(AS_IGDMATU), na.rm = T)), F, T), # Longitudinal (município)
    
    DF_as_igdmatu_max_munic     = dplyr::if_else(AS_IGDMATU <= (max(dplyr::lag(AS_IGDMATU), na.rm = T)), F, T), # Longitudinal (município)
    
    DF_as_igdmatu_min_k_munic   = dplyr::if_else(AS_IGDMATU >= (min(dplyr::lag(AS_IGDMATU), na.rm = T) / k), F, T), # Longitudinal (município)
    
    DF_as_igdmatu_max_k_munic   = dplyr::if_else(AS_IGDMATU <= (k * max(dplyr::lag(AS_IGDMATU), na.rm = T)), F, T), # Longitudinal (município)
    
    DF_as_igdmatu_med_mov_munic = dplyr::if_else(AS_IGDMATU <= (k * zoo::rollmedian(AS_IGDMATU, k = 3, fill = NA, align = "right")), F, T), # Longitudinal (município)
    
    DF_as_igdmatu_dif_munic     = dplyr::if_else(!compare_first_dif(AS_IGDMATU), F, T) # Longitudinal (município)
  )
```

```{r data_wrangling_dist_as_igdmatu}

## Transformação dos resultados
df_sumario_dist_ma <- df_rules_dist_as_igdmatu |> 
  dplyr::select(!AS_IGDMATU) |> 
  tidyr::pivot_longer(cols = !c(Ano, ibge7), names_to = "Regra", values_to = "resultado")

## df com um sumário dos resultados
df_sumario <- df_sumario_dist_ma |> 
  dplyr::group_by(Ano, Regra) |> 
  dplyr::summarise(
    Total        = dplyr::n(),
    Validada     = sum(!resultado, na.rm = T),
    Suspeita     = sum(resultado, na.rm = T),
    Ausente      = sum(is.na(resultado)),
    `% Validada` = round(Validada / Total * 100, 2),
    `% Suspeita` = round(Suspeita / Total * 100, 2),
    `% Ausente`  = round(Ausente / Total * 100, 2)
  ) |> 
  dplyr::ungroup()
```

```{r table_dist_as_igdmatu}
#| column: screen-inset-right

df_sumario |> 
  dplyr::filter(Ano == max(Ano)) |>
  dplyr::mutate(Ano = as.character(Ano)) |>
  kableExtra::kbl(format.args = list(big.mark = ".", decimal.mark = ",")) |> 
  kableExtra::kable_paper("hover", full_width = F)
```

```{r chart_dist_as_igdmatu}
#| column: screen-inset-right
#| layout-ncol: 2
#| out-width: 100%

chart_heatmap(df_sumario)
chart_vbar(df_sumario)
```

### AS_IGDMCOBCAD

```{r rules_dist_as_igdmcobcad}

## df com o resultado das aplicações das regras
df_rules_dist_as_igdmcobcad <- data |> 
  dplyr::filter( # Filtro condicional para variáveis que estão em "ano_base_alter"
    dplyr::case_when(
      "AS_IGDMCOBCAD" %in% names(ano_base_alter) ~ ANO >= ano_base_alter["AS_IGDMCOBCAD"],
      TRUE ~ ANO >= min(ANO, na.rm = T)
    )
  ) |>
  dplyr::select(Ano = ANO, ibge7 = IBGE7, AS_IGDMCOBCAD) |> 
  dplyr::group_by(ibge7) |> 
  dplyr::mutate(
    DF_as_igdmcobcad_hampel_munic  = dplyr::if_else(!hampel_filter(AS_IGDMCOBCAD), F, T), # Longitudinal (município)
    
    DF_as_igdmcobcad_out_munic     = dplyr::if_else(!outlier_function(AS_IGDMCOBCAD), F, T), # Longitudinal (município)
    
    DF_as_igdmcobcad_min_munic     = dplyr::if_else(AS_IGDMCOBCAD >= (min(dplyr::lag(AS_IGDMCOBCAD), na.rm = T)), F, T), # Longitudinal (município)
    
    DF_as_igdmcobcad_max_munic     = dplyr::if_else(AS_IGDMCOBCAD <= (max(dplyr::lag(AS_IGDMCOBCAD), na.rm = T)), F, T), # Longitudinal (município)
    
    DF_as_igdmcobcad_min_k_munic   = dplyr::if_else(AS_IGDMCOBCAD >= (min(dplyr::lag(AS_IGDMCOBCAD), na.rm = T) / k), F, T), # Longitudinal (município)
    
    DF_as_igdmcobcad_max_k_munic   = dplyr::if_else(AS_IGDMCOBCAD <= (k * max(dplyr::lag(AS_IGDMCOBCAD), na.rm = T)), F, T), # Longitudinal (município)
    
    DF_as_igdmcobcad_med_mov_munic = dplyr::if_else(AS_IGDMCOBCAD <= (k * zoo::rollmedian(AS_IGDMCOBCAD, k = 3, fill = NA, align = "right")), F, T), # Longitudinal (município)
    
    DF_as_igdmcobcad_dif_munic     = dplyr::if_else(!compare_first_dif(AS_IGDMCOBCAD), F, T) # Longitudinal (município)
  )
```

```{r data_wrangling_dist_as_igdmcobcad}

## Transformação dos resultados
df_sumario_dist_ma <- df_rules_dist_as_igdmcobcad |> 
  dplyr::select(!AS_IGDMCOBCAD) |> 
  tidyr::pivot_longer(cols = !c(Ano, ibge7), names_to = "Regra", values_to = "resultado")

## df com um sumário dos resultados
df_sumario <- df_sumario_dist_ma |> 
  dplyr::group_by(Ano, Regra) |> 
  dplyr::summarise(
    Total        = dplyr::n(),
    Validada     = sum(!resultado, na.rm = T),
    Suspeita     = sum(resultado, na.rm = T),
    Ausente      = sum(is.na(resultado)),
    `% Validada` = round(Validada / Total * 100, 2),
    `% Suspeita` = round(Suspeita / Total * 100, 2),
    `% Ausente`  = round(Ausente / Total * 100, 2)
  ) |> 
  dplyr::ungroup()
```

```{r table_dist_as_igdmcobcad}
#| column: screen-inset-right

df_sumario |> 
  dplyr::filter(Ano == max(Ano)) |>
  dplyr::mutate(Ano = as.character(Ano)) |>
  kableExtra::kbl(format.args = list(big.mark = ".", decimal.mark = ",")) |> 
  kableExtra::kable_paper("hover", full_width = F)
```

```{r chart_dist_as_igdmcobcad}
#| column: screen-inset-right
#| layout-ncol: 2
#| out-width: 100%

chart_heatmap(df_sumario)
chart_vbar(df_sumario)
```

### AS_BPCPID

```{r rules_dist_as_bpcpid}

## df com o resultado das aplicações das regras
df_rules_dist_as_bpcpid <- data |> 
  dplyr::filter( # Filtro condicional para variáveis que estão em "ano_base_alter"
    dplyr::case_when(
      "AS_BPCPID" %in% names(ano_base_alter) ~ ANO >= ano_base_alter["AS_BPCPID"],
      TRUE ~ ANO >= min(ANO, na.rm = T)
    )
  ) |>
  dplyr::select(Ano = ANO, ibge7 = IBGE7, AS_BPCPID) |> 
  dplyr::group_by(ibge7) |> 
  dplyr::mutate(
    DF_as_bpcpid_hampel_munic  = dplyr::if_else(!hampel_filter(AS_BPCPID), F, T), # Longitudinal (município)
    
    DF_as_bpcpid_out_munic     = dplyr::if_else(!outlier_function(AS_BPCPID), F, T), # Longitudinal (município)
    
    DF_as_bpcpid_min_munic     = dplyr::if_else(AS_BPCPID >= (min(dplyr::lag(AS_BPCPID), na.rm = T)), F, T), # Longitudinal (município)
    
    DF_as_bpcpid_max_munic     = dplyr::if_else(AS_BPCPID <= (max(dplyr::lag(AS_BPCPID), na.rm = T)), F, T), # Longitudinal (município)
    
    DF_as_bpcpid_min_k_munic   = dplyr::if_else(AS_BPCPID >= (min(dplyr::lag(AS_BPCPID), na.rm = T) / k), F, T), # Longitudinal (município)
    
    DF_as_bpcpid_max_k_munic   = dplyr::if_else(AS_BPCPID <= (k * max(dplyr::lag(AS_BPCPID), na.rm = T)), F, T), # Longitudinal (município)
    
    DF_as_bpcpid_med_mov_munic = dplyr::if_else(AS_BPCPID <= (k * zoo::rollmedian(AS_BPCPID, k = 3, fill = NA, align = "right")), F, T), # Longitudinal (município)
    
    DF_as_bpcpid_dif_munic     = dplyr::if_else(!compare_first_dif(AS_BPCPID), F, T) # Longitudinal (município)
  )
```

```{r data_wrangling_dist_as_bpcpid}

## Transformação dos resultados
df_sumario_dist_as <- df_rules_dist_as_bpcpid |> 
  dplyr::select(!AS_BPCPID) |> 
  tidyr::pivot_longer(cols = !c(Ano, ibge7), names_to = "Regra", values_to = "resultado")

## df com um sumário dos resultados
df_sumario <- df_sumario_dist_as |> 
  dplyr::group_by(Ano, Regra) |> 
  dplyr::summarise(
    Total        = dplyr::n(),
    Validada     = sum(!resultado, na.rm = T),
    Suspeita     = sum(resultado, na.rm = T),
    Ausente      = sum(is.na(resultado)),
    `% Validada` = round(Validada / Total * 100, 2),
    `% Suspeita` = round(Suspeita / Total * 100, 2),
    `% Ausente`  = round(Ausente / Total * 100, 2)
  ) |> 
  dplyr::ungroup()
```

```{r table_dist_as_bpcpid}
#| column: screen-inset-right

df_sumario |> 
  dplyr::filter(Ano == max(Ano)) |>
  dplyr::mutate(Ano = as.character(Ano)) |>
  kableExtra::kbl(format.args = list(big.mark = ".", decimal.mark = ",")) |> 
  kableExtra::kable_paper("hover", full_width = F)
```

```{r chart_dist_as_bpcpid}
#| column: screen-inset-right
#| layout-ncol: 2
#| out-width: 100%

chart_heatmap(df_sumario)
chart_vbar(df_sumario)
```

### AS_BPCPDEF

```{r rules_dist_as_bpcpdef}

## df com o resultado das aplicações das regras
df_rules_dist_as_bpcpdef <- data |> 
  dplyr::filter( # Filtro condicional para variáveis que estão em "ano_base_alter"
    dplyr::case_when(
      "AS_BPCPDEF" %in% names(ano_base_alter) ~ ANO >= ano_base_alter["AS_BPCPDEF"],
      TRUE ~ ANO >= min(ANO, na.rm = T)
    )
  ) |>
  dplyr::select(Ano = ANO, ibge7 = IBGE7, AS_BPCPDEF) |> 
  dplyr::group_by(ibge7) |> 
  dplyr::mutate(
    DF_as_bpcpdef_hampel_munic  = dplyr::if_else(!hampel_filter(AS_BPCPDEF), F, T), # Longitudinal (município)
    
    DF_as_bpcpdef_out_munic     = dplyr::if_else(!outlier_function(AS_BPCPDEF), F, T), # Longitudinal (município)
    
    DF_as_bpcpdef_min_munic     = dplyr::if_else(AS_BPCPDEF >= (min(dplyr::lag(AS_BPCPDEF), na.rm = T)), F, T), # Longitudinal (município)
    
    DF_as_bpcpdef_max_munic     = dplyr::if_else(AS_BPCPDEF <= (max(dplyr::lag(AS_BPCPDEF), na.rm = T)), F, T), # Longitudinal (município)
    
    DF_as_bpcpdef_min_k_munic   = dplyr::if_else(AS_BPCPDEF >= (min(dplyr::lag(AS_BPCPDEF), na.rm = T) / k), F, T), # Longitudinal (município)
    
    DF_as_bpcpdef_max_k_munic   = dplyr::if_else(AS_BPCPDEF <= (k * max(dplyr::lag(AS_BPCPDEF), na.rm = T)), F, T), # Longitudinal (município)
    
    DF_as_bpcpdef_med_mov_munic = dplyr::if_else(AS_BPCPDEF <= (k * zoo::rollmedian(AS_BPCPDEF, k = 3, fill = NA, align = "right")), F, T), # Longitudinal (município)
    
    DF_as_bpcpdef_dif_munic     = dplyr::if_else(!compare_first_dif(AS_BPCPDEF), F, T) # Longitudinal (município)
  )
```

```{r data_wrangling_dist_as_bpcpdef}

## Transformação dos resultados
df_sumario_dist_ma <- df_rules_dist_as_bpcpdef |> 
  dplyr::select(!AS_BPCPDEF) |> 
  tidyr::pivot_longer(cols = !c(Ano, ibge7), names_to = "Regra", values_to = "resultado")

## df com um sumário dos resultados
df_sumario <- df_sumario_dist_ma |> 
  dplyr::group_by(Ano, Regra) |> 
  dplyr::summarise(
    Total        = dplyr::n(),
    Validada     = sum(!resultado, na.rm = T),
    Suspeita     = sum(resultado, na.rm = T),
    Ausente      = sum(is.na(resultado)),
    `% Validada` = round(Validada / Total * 100, 2),
    `% Suspeita` = round(Suspeita / Total * 100, 2),
    `% Ausente`  = round(Ausente / Total * 100, 2)
  ) |> 
  dplyr::ungroup()
```

```{r table_dist_as_bpcpdef}
#| column: screen-inset-right

df_sumario |> 
  dplyr::filter(Ano == max(Ano)) |>
  dplyr::mutate(Ano = as.character(Ano)) |>
  kableExtra::kbl(format.args = list(big.mark = ".", decimal.mark = ",")) |> 
  kableExtra::kable_paper("hover", full_width = F)
```

```{r chart_dist_as_bpcpdef}
#| column: screen-inset-right
#| layout-ncol: 2
#| out-width: 100%

chart_heatmap(df_sumario)
chart_vbar(df_sumario)
```

### AS_RHASPS

```{r rules_dist_as_rhasps}

## df com o resultado das aplicações das regras
df_rules_dist_as_rhasps <- data |> 
  dplyr::filter( # Filtro condicional para variáveis que estão em "ano_base_alter"
    dplyr::case_when(
      "AS_RHASPS" %in% names(ano_base_alter) ~ ANO >= ano_base_alter["AS_RHASPS"],
      TRUE ~ ANO >= min(ANO, na.rm = T)
    )
  ) |>
  dplyr::select(Ano = ANO, ibge7 = IBGE7, AS_RHASPS) |> 
  dplyr::group_by(ibge7) |> 
  dplyr::mutate(
    DF_as_rhasps_hampel_munic  = dplyr::if_else(!hampel_filter(AS_RHASPS), F, T), # Longitudinal (município)
    
    DF_as_rhasps_out_munic     = dplyr::if_else(!outlier_function(AS_RHASPS), F, T), # Longitudinal (município)
    
    DF_as_rhasps_min_munic     = dplyr::if_else(AS_RHASPS >= (min(dplyr::lag(AS_RHASPS), na.rm = T)), F, T), # Longitudinal (município)
    
    DF_as_rhasps_max_munic     = dplyr::if_else(AS_RHASPS <= (max(dplyr::lag(AS_RHASPS), na.rm = T)), F, T), # Longitudinal (município)
    
    DF_as_rhasps_min_k_munic   = dplyr::if_else(AS_RHASPS >= (min(dplyr::lag(AS_RHASPS), na.rm = T) / k), F, T), # Longitudinal (município)
    
    DF_as_rhasps_max_k_munic   = dplyr::if_else(AS_RHASPS <= (k * max(dplyr::lag(AS_RHASPS), na.rm = T)), F, T), # Longitudinal (município)
    
    DF_as_rhasps_med_mov_munic = dplyr::if_else(AS_RHASPS <= (k * zoo::rollmedian(AS_RHASPS, k = 3, fill = NA, align = "right")), F, T), # Longitudinal (município)
    
    DF_as_rhasps_dif_munic     = dplyr::if_else(!compare_first_dif(AS_RHASPS), F, T) # Longitudinal (município)
  )
```

```{r data_wrangling_dist_as_rhasps}

## Transformação dos resultados
df_sumario_dist_ma <- df_rules_dist_as_rhasps |> 
  dplyr::select(!AS_RHASPS) |> 
  tidyr::pivot_longer(cols = !c(Ano, ibge7), names_to = "Regra", values_to = "resultado")

## df com um sumário dos resultados
df_sumario <- df_sumario_dist_ma |> 
  dplyr::group_by(Ano, Regra) |> 
  dplyr::summarise(
    Total        = dplyr::n(),
    Validada     = sum(!resultado, na.rm = T),
    Suspeita     = sum(resultado, na.rm = T),
    Ausente      = sum(is.na(resultado)),
    `% Validada` = round(Validada / Total * 100, 2),
    `% Suspeita` = round(Suspeita / Total * 100, 2),
    `% Ausente`  = round(Ausente / Total * 100, 2)
  ) |> 
  dplyr::ungroup()
```

```{r table_dist_as_rhasps}
#| column: screen-inset-right

df_sumario |> 
  dplyr::filter(Ano == max(Ano)) |>
  dplyr::mutate(Ano = as.character(Ano)) |>
  kableExtra::kbl(format.args = list(big.mark = ".", decimal.mark = ",")) |> 
  kableExtra::kable_paper("hover", full_width = F)
```

```{r chart_dist_as_rhasps}
#| column: screen-inset-right
#| layout-ncol: 2
#| out-width: 100%

chart_heatmap(df_sumario)
chart_vbar(df_sumario)
```

### AS_RHPSIPS

```{r rules_dist_as_rhpsips}

## df com o resultado das aplicações das regras
df_rules_dist_as_rhpsips <- data |> 
  dplyr::filter( # Filtro condicional para variáveis que estão em "ano_base_alter"
    dplyr::case_when(
      "AS_RHPSIPS" %in% names(ano_base_alter) ~ ANO >= ano_base_alter["AS_RHPSIPS"],
      TRUE ~ ANO >= min(ANO, na.rm = T)
    )
  ) |>
  dplyr::select(Ano = ANO, ibge7 = IBGE7, AS_RHPSIPS) |> 
  dplyr::group_by(ibge7) |> 
  dplyr::mutate(
    DF_as_rhpsips_hampel_munic  = dplyr::if_else(!hampel_filter(AS_RHPSIPS), F, T), # Longitudinal (município)
    
    DF_as_rhpsips_out_munic     = dplyr::if_else(!outlier_function(AS_RHPSIPS), F, T), # Longitudinal (município)
    
    DF_as_rhpsips_min_munic     = dplyr::if_else(AS_RHPSIPS >= (min(dplyr::lag(AS_RHPSIPS), na.rm = T)), F, T), # Longitudinal (município)
    
    DF_as_rhpsips_max_munic     = dplyr::if_else(AS_RHPSIPS <= (max(dplyr::lag(AS_RHPSIPS), na.rm = T)), F, T), # Longitudinal (município)
    
    DF_as_rhpsips_min_k_munic   = dplyr::if_else(AS_RHPSIPS >= (min(dplyr::lag(AS_RHPSIPS), na.rm = T) / k), F, T), # Longitudinal (município)
    
    DF_as_rhpsips_max_k_munic   = dplyr::if_else(AS_RHPSIPS <= (k * max(dplyr::lag(AS_RHPSIPS), na.rm = T)), F, T), # Longitudinal (município)
    
    DF_as_rhpsips_med_mov_munic = dplyr::if_else(AS_RHPSIPS <= (k * zoo::rollmedian(AS_RHPSIPS, k = 3, fill = NA, align = "right")), F, T), # Longitudinal (município)
    
    DF_as_rhpsips_dif_munic     = dplyr::if_else(!compare_first_dif(AS_RHPSIPS), F, T) # Longitudinal (município)
  )
```

```{r data_wrangling_dist_as_rhpsips}

## Transformação dos resultados
df_sumario_dist_ma <- df_rules_dist_as_rhpsips |> 
  dplyr::select(!AS_RHPSIPS) |> 
  tidyr::pivot_longer(cols = !c(Ano, ibge7), names_to = "Regra", values_to = "resultado")

## df com um sumário dos resultados
df_sumario <- df_sumario_dist_ma |> 
  dplyr::group_by(Ano, Regra) |> 
  dplyr::summarise(
    Total        = dplyr::n(),
    Validada     = sum(!resultado, na.rm = T),
    Suspeita     = sum(resultado, na.rm = T),
    Ausente      = sum(is.na(resultado)),
    `% Validada` = round(Validada / Total * 100, 2),
    `% Suspeita` = round(Suspeita / Total * 100, 2),
    `% Ausente`  = round(Ausente / Total * 100, 2)
  ) |> 
  dplyr::ungroup()
```

```{r table_dist_as_rhpsips}
#| column: screen-inset-right

df_sumario |> 
  dplyr::filter(Ano == max(Ano)) |>
  dplyr::mutate(Ano = as.character(Ano)) |>
  kableExtra::kbl(format.args = list(big.mark = ".", decimal.mark = ",")) |> 
  kableExtra::kable_paper("hover", full_width = F)
```

```{r chart_dist_as_rhpsips}
#| column: screen-inset-right
#| layout-ncol: 2
#| out-width: 100%

chart_heatmap(df_sumario)
chart_vbar(df_sumario)
```

### AS_RHVPOAAS

```{r rules_dist_as_rhvpoaas}

## df com o resultado das aplicações das regras
df_rules_dist_as_rhvpoaas <- data |> 
  dplyr::filter( # Filtro condicional para variáveis que estão em "ano_base_alter"
    dplyr::case_when(
      "AS_RHVPOAAS" %in% names(ano_base_alter) ~ ANO >= ano_base_alter["AS_RHVPOAAS"],
      TRUE ~ ANO >= min(ANO, na.rm = T)
    )
  ) |>
  dplyr::select(Ano = ANO, ibge7 = IBGE7, AS_RHVPOAAS) |> 
  dplyr::group_by(ibge7) |> 
  dplyr::mutate(
    DF_as_rhvpoaas_hampel_munic  = dplyr::if_else(!hampel_filter(AS_RHVPOAAS), F, T), # Longitudinal (município)
    
    DF_as_rhvpoaas_out_munic     = dplyr::if_else(!outlier_function(AS_RHVPOAAS), F, T), # Longitudinal (município)
    
    DF_as_rhvpoaas_min_munic     = dplyr::if_else(AS_RHVPOAAS >= (min(dplyr::lag(AS_RHVPOAAS), na.rm = T)), F, T), # Longitudinal (município)
    
    DF_as_rhvpoaas_max_munic     = dplyr::if_else(AS_RHVPOAAS <= (max(dplyr::lag(AS_RHVPOAAS), na.rm = T)), F, T), # Longitudinal (município)
    
    DF_as_rhvpoaas_min_k_munic   = dplyr::if_else(AS_RHVPOAAS >= (min(dplyr::lag(AS_RHVPOAAS), na.rm = T) / k), F, T), # Longitudinal (município)
    
    DF_as_rhvpoaas_max_k_munic   = dplyr::if_else(AS_RHVPOAAS <= (k * max(dplyr::lag(AS_RHVPOAAS), na.rm = T)), F, T), # Longitudinal (município)
    
    DF_as_rhvpoaas_med_mov_munic = dplyr::if_else(AS_RHVPOAAS <= (k * zoo::rollmedian(AS_RHVPOAAS, k = 3, fill = NA, align = "right")), F, T), # Longitudinal (município)
    
    DF_as_rhvpoaas_dif_munic     = dplyr::if_else(!compare_first_dif(AS_RHVPOAAS), F, T) # Longitudinal (município)
  )
```

```{r data_wrangling_dist_as_rhvpoaas}

## Transformação dos resultados
df_sumario_dist_ma <- df_rules_dist_as_rhvpoaas |> 
  dplyr::select(!AS_RHVPOAAS) |> 
  tidyr::pivot_longer(cols = !c(Ano, ibge7), names_to = "Regra", values_to = "resultado")

## df com um sumário dos resultados
df_sumario <- df_sumario_dist_ma |> 
  dplyr::group_by(Ano, Regra) |> 
  dplyr::summarise(
    Total        = dplyr::n(),
    Validada     = sum(!resultado, na.rm = T),
    Suspeita     = sum(resultado, na.rm = T),
    Ausente      = sum(is.na(resultado)),
    `% Validada` = round(Validada / Total * 100, 2),
    `% Suspeita` = round(Suspeita / Total * 100, 2),
    `% Ausente`  = round(Ausente / Total * 100, 2)
  ) |> 
  dplyr::ungroup()
```

```{r table_dist_as_rhvpoaas}
#| column: screen-inset-right

df_sumario |> 
  dplyr::filter(Ano == max(Ano)) |>
  dplyr::mutate(Ano = as.character(Ano)) |>
  kableExtra::kbl(format.args = list(big.mark = ".", decimal.mark = ",")) |> 
  kableExtra::kable_paper("hover", full_width = F)
```

```{r chart_dist_as_rhvpoaas}
#| column: screen-inset-right
#| layout-ncol: 2
#| out-width: 100%

chart_heatmap(df_sumario)
chart_vbar(df_sumario)
```

### AS_RHVINEST

```{r rules_dist_as_rhvinest}

## df com o resultado das aplicações das regras
df_rules_dist_as_rhvinest <- data |> 
  dplyr::filter( # Filtro condicional para variáveis que estão em "ano_base_alter"
    dplyr::case_when(
      "AS_RHVINEST" %in% names(ano_base_alter) ~ ANO >= ano_base_alter["AS_RHVINEST"],
      TRUE ~ ANO >= min(ANO, na.rm = T)
    )
  ) |>
  dplyr::select(Ano = ANO, ibge7 = IBGE7, AS_RHVINEST) |> 
  dplyr::group_by(ibge7) |> 
  dplyr::mutate(
    DF_as_rhvinest_hampel_munic  = dplyr::if_else(!hampel_filter(AS_RHVINEST), F, T), # Longitudinal (município)
    
    DF_as_rhvinest_out_munic     = dplyr::if_else(!outlier_function(AS_RHVINEST), F, T), # Longitudinal (município)
    
    DF_as_rhvinest_min_munic     = dplyr::if_else(AS_RHVINEST >= (min(dplyr::lag(AS_RHVINEST), na.rm = T)), F, T), # Longitudinal (município)
    
    DF_as_rhvinest_max_munic     = dplyr::if_else(AS_RHVINEST <= (max(dplyr::lag(AS_RHVINEST), na.rm = T)), F, T), # Longitudinal (município)
    
    DF_as_rhvinest_min_k_munic   = dplyr::if_else(AS_RHVINEST >= (min(dplyr::lag(AS_RHVINEST), na.rm = T) / k), F, T), # Longitudinal (município)
    
    DF_as_rhvinest_max_k_munic   = dplyr::if_else(AS_RHVINEST <= (k * max(dplyr::lag(AS_RHVINEST), na.rm = T)), F, T), # Longitudinal (município)
    
    DF_as_rhvinest_med_mov_munic = dplyr::if_else(AS_RHVINEST <= (k * zoo::rollmedian(AS_RHVINEST, k = 3, fill = NA, align = "right")), F, T), # Longitudinal (município)
    
    DF_as_rhvinest_dif_munic     = dplyr::if_else(!compare_first_dif(AS_RHVINEST), F, T) # Longitudinal (município)
  )
```

```{r data_wrangling_dist_as_rhvinest}

## Transformação dos resultados
df_sumario_dist_ma <- df_rules_dist_as_rhvinest |> 
  dplyr::select(!AS_RHVINEST) |> 
  tidyr::pivot_longer(cols = !c(Ano, ibge7), names_to = "Regra", values_to = "resultado")

## df com um sumário dos resultados
df_sumario <- df_sumario_dist_ma |> 
  dplyr::group_by(Ano, Regra) |> 
  dplyr::summarise(
    Total        = dplyr::n(),
    Validada     = sum(!resultado, na.rm = T),
    Suspeita     = sum(resultado, na.rm = T),
    Ausente      = sum(is.na(resultado)),
    `% Validada` = round(Validada / Total * 100, 2),
    `% Suspeita` = round(Suspeita / Total * 100, 2),
    `% Ausente`  = round(Ausente / Total * 100, 2)
  ) |> 
  dplyr::ungroup()
```

```{r table_dist_as_rhvinest}
#| column: screen-inset-right

df_sumario |> 
  dplyr::filter(Ano == max(Ano)) |>
  dplyr::mutate(Ano = as.character(Ano)) |>
  kableExtra::kbl(format.args = list(big.mark = ".", decimal.mark = ",")) |> 
  kableExtra::kable_paper("hover", full_width = F)
```

```{r chart_dist_as_rhvinest}
#| column: screen-inset-right
#| layout-ncol: 2
#| out-width: 100%

chart_heatmap(df_sumario)
chart_vbar(df_sumario)
```

# Análise descritiva

As tabelas a seguir apresentam um resumo descritivo dos indicadores analisados, fornecendo uma visão abrangente das características dos dados. Os cálculos foram realizados em função do ano. As informações inclusas abrangem:

-   **Quantidade de Valores (N):** Indica o número total de observações presentes no conjunto de dados para cada indicador.

-   **Valor Mínimo:** Representa o menor valor observado para o indicador.

-   **Valor da Média:** Indica a média aritmética dos valores do indicador, fornecendo uma medida central da tendência dos dados.

-   **Valor da Mediana:** Representa o valor que divide o conjunto de dados ordenados em duas metades de igual tamanho, sendo útil para lidar com casos com *outliers*.

-   **Valor Máximo:** Indica o maior valor observado para o indicador.

-   **Desvio Padrão (D.P.):** Mede a dispersão dos dados em relação à média, quantificando a variabilidade presente no conjunto.

-   **Coeficiente de Variação (C.V.):** Expressa a razão entre o desvio padrão e a média, em porcentagem, fornecendo uma medida relativa da dispersão dos dados em relação à média.

-   **Quantidade de Zeros:** Indica o número de observações com valor igual a zero para o indicador.

-   **Quantidade de Dados Ausentes:** Representa o número de observações com valores ausentes para o indicador.

**Observações Importantes:**

-   A análise de *outliers* (valores atípicos) não foi realizada nesta tabela descritiva. Para uma avaliação mais completa da qualidade dos dados, recomenda-se a análise de *outliers* e a verificação de possíveis inconsistências nos valores apresentados anteriormente neste documento.

-   A interpretação das medidas descritivas deve ser feita em conjunto com o conhecimento do contexto dos indicadores e dos objetivos da análise.

Ao analisar esta tabela, é possível obter uma compreensão inicial das características dos dados, identificando padrões, tendências e possíveis discrepâncias. As informações aqui apresentadas servem como base para análises estatísticas mais aprofundadas, auxiliando na tomada de decisões e na formulação de conclusões relevantes.

## Tabelas

```{r show_desc_table, results='asis'}
#| column: screen-inset-right

pander::pandoc.header("Descritiva", level = 3)

# Loop para mostrar os resultados por variável
for(var in var_numeric){
  pander::pandoc.header(var, level = 4)
  pander::pandoc.table(
    table_descriptive(variable = var,data = data, ano_base_alter), 
    decimal.mark = ",", 
    big.mark     = ".", 
    round        = 2,
    split.table  = Inf
  )
  cat("\\pagebreak\n")
}
```

## Gráficos

::: {.callout-note appearance="minimal"}
Observação: os gráficos abaixo são mostrados na escala logarítmica para facilitar a visualização dos dados em certos casos. Para conferir os valores reais, consultar as tabelas descritivas.
:::

```{r show_boxplot_chart, results='asis'}
#| out-width: 100%
#| fig-format: svg

pander::pandoc.header("Gráfico de caixa (boxplot)", level = 3)

# Loop para mostrar os resultados por variável
for(var in var_numeric){
  pander::pandoc.header(var, level = 4)
  print(chart_boxplot(variable = var,data = data,ano_base_alter))
  cat("\\pagebreak\n")
}
```

```{r show_hist_chart, results='asis'}
#| out-width: 100%
#| fig-format: svg

pander::pandoc.header("Histograma", level = 3)

# Loop para mostrar os resultados por variável
for(var in var_numeric){
  pander::pandoc.header(var, level = 4)
  print(chart_histogram(variable = var,data = data, ano_base_alter))
  cat("\\pagebreak\n")
}
```

```{r excel_create_wb}

## Criar pasta de trabalho
pt <- openxlsx::createWorkbook()
```

```{r df_build_viol_valid}

variables = c(
     "AS_INDCRAS",
     "AS_IDCRASME",      
     "AS_IDCREASNOR",   
     "AS_IDCONSELHO",   
     "AS_IGDM",
     "AS_IGDSUASM",   
     "AS_NCRAS",
     "AS_NCREAS",    
     "AS_FCADMEIOSAL",  
     "AS_RHTOTALA", 
     "AS_RHTOTALB",  
     "AS_RHAS",  
     "AS_RHPSI",       
     "AS_RHENME",        
     "AS_RHCURSU",        
     "AS_RHTOEST",       
     "AS_RHTOCEL",       
     "AS_BPCDEF",  
     "AS_BPCID",   
     "AS_BPC",  
     "AS_RHTPOASPH",
     "AS_BPCIDPOPI",    
     "AS_POPCADUNICO",     
     "AS_COBBF",  
     "AS_POPIDCADSPOP",       
     "AS_POPRURALPOP", 
     "AS_POPPOBEXTRPOB",      
     "AS_PCOBBFMEIOSAL",    
     "AS_POPPOBEXTRCAD",     
     "AS_POPIDPOBEXTRCAD",     
     "AS_IDOSOPOBEXTRPOBCADS",
     "AS_DEFPOBEXTRCAD",
     "AS_CRIANADOLEPOBEXTRPOP", 
     "AS_POPIDPOBEXTRCADS",
     "AS_POPIDCADS",
     "AS_EFINCOMPCAD",    
     "AS_PENLECAD",  
     "AS_POPINDIGENACADS",     
     "AS_POPPRETAPARDACADS", 
     "AS_PVULSANEACAD",
     "AS_SANEACAD",   
     "AS_POPRURALCADS",     
     "AS_IGDMCONDE",   
     "AS_IGDMCONDS",     
     "AS_IGDMATU",      
     "AS_IGDMCOBCAD",        
     "AS_BPCPID",       
     "AS_BPCPDEF",        
     "AS_RHASPS",       
     "AS_RHPSIPS",           
     "AS_RHVPOAAS",      
     "AS_RHVINEST",
     "AS_ORGGESTOR",      
     "AS_PFMPMUAS",   
     "AS_IPROBA",      
     "AS_PSENOR",         
     "AS_ORGCADU",          
     "AS_REGULAPROG")

lis <- split(variables,f = variables)
df_obs_valid <- names(lis)|> 
sapply(function(i){
lis[[i]] <- df_rules_valid_as_all |> 
  dplyr::select(
    Ano,
    ibge7,
    dplyr::ends_with(i)
  ) |> 
  tidyr::pivot_longer(
    cols      = !c(Ano, ibge7, dplyr::starts_with("AS_")),
    names_to  = "regra",
    values_to = "obs_suspeita"
  ) |>
  dplyr::filter(obs_suspeita) |>
  dplyr::rename_with(tolower) |>
  dplyr::arrange(ano, ibge7)
return(lis[[i]])
}, USE.NAMES=TRUE, simplify = FALSE)

index <- sapply(df_obs_valid, nrow)!=0
df_obs_valid <- df_obs_valid[index]

for(i in names(df_obs_valid)){
  openxlsx::addWorksheet(pt, paste0("valid - ", i))
  openxlsx::writeData(pt, paste0("valid - ", i), df_obs_valid[[i]])
}

```

```{r df_export_viol_valid, eval=FALSE}

## Lista com os dfs por indicador
lista_df <- list(
  "ma_icmsecolog" = df_rules_valid_as_indcras,
  "ma_crh"        = df_rules_valid_as_crh,
  "ma_cfem"       = df_rules_valid_as_idcreasnor,
  "ma_ogestor"    = df_rules_valid_as_ogestor,
  "ma_fmma"       = df_rules_valid_as_fmma,
  "ma_legisl"     = df_rules_valid_as_legisl,
  "ma_comite"     = df_rules_valid_as_comite,
  "as_idconselho" = df_rules_valid_as_idconselho,
  "ma_cana"       = df_rules_valid_as_cana,
  "ma_frota"      = df_rules_valid_as_frota,
  "ma_bovino"     = df_rules_valid_as_bovino,
  "ma_reflo"      = df_rules_valid_as_reflo,
  "ma_flonativa"  = df_rules_valid_as_flonativa,
  "ma_infra"      = df_rules_valid_as_infra,
  "ma_agro"       = df_rules_valid_as_agro
)

## Add dados à pasta de trabalho
for(i in names(lista_df)){
  nome <- stringr::str_remove(i, "df_rules_valid_")
  openxlsx::addWorksheet(pt, paste0("valid - ", nome))
  openxlsx::writeData(pt, paste0("valid - ", nome), lista_df[[i]])
}
```

```{r df_build_viol_consist}
variables = c(
    "AS_BPC",
    "AS_BPCP")

lis <- split(variables,f = variables)
df_obs_consist <- names(lis)|>
sapply(function(i){
lis[[i]] <- df_rules_consist_as_all |>
  dplyr::select(
    Ano,
    ibge7,
    dplyr::contains(i)
  ) |>
  tidyr::pivot_longer(
    cols      = !c(Ano, ibge7, dplyr::starts_with("AS_")),
    names_to  = "regra",
    values_to = "obs_suspeita"
  ) |>
  dplyr::filter(obs_suspeita) |>
  dplyr::rename_with(tolower) |>
  dplyr::arrange(ano, ibge7)
return(lis[[i]])
}, USE.NAMES=TRUE, simplify = FALSE)

index <- sapply(df_obs_consist, nrow)!=0

if(sum(index)!=0){df_obs_consist <- df_obs_consist[index]}

for(i in names(df_obs_consist)){
  openxlsx::addWorksheet(pt, paste0("consist - ", i))
  openxlsx::writeData(pt, paste0("consist - ", i), df_obs_consist[[i]])
}

```

```{r df_build_viol_dist}


df_dist <- list(
  "AS_INDCRAS"              = df_rules_dist_as_indcras,
  "AS_IDCRASME"             = df_rules_dist_as_idcrasme,
  "AS_IDCREASNOR"           = df_rules_dist_as_idcreasnor,
  "AS_IDCONSELHO"           = df_rules_dist_as_idconselho,
  "AS_IGDM"                 = df_rules_dist_as_igdm,
  "AS_IGDSUASM"             = df_rules_dist_as_igdsuasm,
  "AS_NCRAS"                = df_rules_dist_as_ncras,
  "AS_NCREAS"               = df_rules_dist_as_ncreas,
  "AS_FCADMEIOSAL"          = df_rules_dist_as_fcadmeiosal,
  "AS_RHTOTALA"             = df_rules_dist_as_rhtotala,
  "AS_RHTOTALB"             = df_rules_dist_as_rhtotalb,
  "AS_RHAS"                 = df_rules_dist_as_rhas,
  "AS_RHPSI"                = df_rules_dist_as_rhpsi,
  "AS_RHENME"               = df_rules_dist_as_rhenme,
  "AS_RHCURSU"              = df_rules_dist_as_rhenme,
  "AS_RHTOEST"              = df_rules_dist_as_rhtoest,
  "AS_RHTOCEL"              = df_rules_dist_as_rhtocel,
  "AS_BPCDEF"               = df_rules_dist_as_bpcdef,
  "AS_BPCID"                = df_rules_dist_as_bpcid,
  "AS_BPC"                  = df_rules_dist_as_bpc,
  "AS_RHTPOASPH"            = df_rules_dist_as_rhtpoasph,
  "AS_BPCIDPOPI"            = df_rules_dist_as_bpcidpopi,
  "AS_POPCADUNICO"          = df_rules_dist_as_popcadunico,
  "AS_COBBF"                = df_rules_dist_as_cobbf,
  "AS_POPIDCADSPOP"         = df_rules_dist_as_popidcadspop,
  "AS_POPRURALPOP"          = df_rules_dist_as_popruralpop,
  "AS_POPPOBEXTRPOB"        = df_rules_dist_as_poppobextrpob,
  "AS_PCOBBFMEIOSAL"        = df_rules_dist_as_pcobbfmeiosal,
  "AS_POPPOBEXTRCAD"        = df_rules_dist_as_poppobextrcad,
  "AS_POPIDPOBEXTRCAD"      = df_rules_dist_as_popidpobextrcad,
  "AS_IDOSOPOBEXTRPOBCADS"  = df_rules_dist_as_idosopobextrpobcads,
  "AS_DEFPOBEXTRCAD"        = df_rules_dist_as_defpobextrcad,
  "AS_CRIANADOLEPOBEXTRPOP" = df_rules_dist_as_crianadolepobextrpop,
  "AS_POPIDPOBEXTRCADS"     = df_rules_dist_as_popidpobextrcads,
  "AS_POPIDCADS"            = df_rules_dist_as_popidcads,
  "AS_EFINCOMPCAD"          = df_rules_dist_as_efincompcad,
  "AS_PENLECAD"             = df_rules_dist_as_penlecad,
  "AS_POPINDIGENACADS"      = df_rules_dist_as_popindigenacads,
  "AS_POPPRETAPARDACADS"    = df_rules_dist_as_poppretapardacads,
  "AS_PVULSANEACAD"         = df_rules_dist_as_pvulsaneacad,
  "AS_SANEACAD"             = df_rules_dist_as_saneacad,
  "AS_POPRURALCADS"         = df_rules_dist_as_popruralcads,
  "AS_IGDMCONDE"            = df_rules_dist_as_igdmconde,
  "AS_IGDMCONDS"            = df_rules_dist_as_igdmconds,
  "AS_IGDMATU"              = df_rules_dist_as_igdmatu,
  "AS_IGDMCOBCAD"           = df_rules_dist_as_igdmcobcad,
  "AS_BPCPID"               = df_rules_dist_as_bpcpid,
  "AS_BPCPDEF"              = df_rules_dist_as_bpcpdef,
  "AS_RHASPS"               = df_rules_dist_as_rhasps,
  "AS_RHPSIPS"              = df_rules_dist_as_rhpsips,
  "AS_RHVPOAAS"             = df_rules_dist_as_rhvpoaas,
  "AS_RHVINEST"             = df_rules_dist_as_rhvinest )

df_obs_dist <- names(df_dist)|>
sapply(function(i){
df_dist[[i]] <- df_dist[[i]] |>
  tidyr::pivot_longer(
    cols      = !c(Ano, ibge7, dplyr::starts_with("AS_")),
    names_to  = "regra",
    values_to = "obs_suspeita"
  ) |>
  dplyr::filter(obs_suspeita) |>
  dplyr::rename_with(tolower) |>
  dplyr::arrange(ano, ibge7)
return(df_dist[[i]])
}, USE.NAMES=TRUE, simplify = FALSE)


for(i in names(df_obs_dist)){
  openxlsx::addWorksheet(pt, paste0("dist - ", i))
  openxlsx::writeData(pt, paste0("dist - ", i), df_obs_dist[[i]])
}

```

```{r df_export_viol_dist, eval=FALSE}

lista_df <- list(
  "ma_icmsecolog" = df_rules_dist_as_indcras,
  "ma_crh"        = df_rules_dist_as_crh,
  "ma_cfem"       = df_rules_dist_as_idcreasnor,
  "as_idconselho"      = df_rules_dist_as_idconselho,
  "ma_cana"       = df_rules_dist_as_cana,
  "ma_frota"      = df_rules_dist_as_frota,
  "ma_bovino"     = df_rules_dist_as_bovino,
  "ma_reflo"      = df_rules_dist_as_reflo,
  "ma_flonativa"  = df_rules_dist_as_flonativa,
  "ma_infra"      = df_rules_dist_as_infra,
  "ma_agro"       = df_rules_dist_as_agro
)

for(i in names(lista_df)){
  nome <- stringr::str_remove(i, "df_rules_dist_")
  openxlsx::addWorksheet(pt, paste0("distrib - ", nome))
  openxlsx::writeData(pt, paste0("distrib - ", nome), lista_df[[i]])
}
```

```{r excel_save_wb}

openxlsx::saveWorkbook(pt, "fjpdados_assistenciasocial_violacoes.xlsx", overwrite = T)
```

```{r clean_env, results='hide'}

rm(list = ls())
gc()
```
