---
title: "FJP Dados"
subtitle: "Área Temática"
author:
  - name: "Coordenação de Indicadores Sociais (CIS)"
    affiliation: "Diretoria de Estatística e Informações (Direi)"
    address: "Alameda das Acácias, 70 - São Luiz"
    city: "Belo Horizonte"
    state: "Minas Gerais"
    postal_code: "31.275-150"
    url: "https://fjp.mg.gov.br/"
lang: pt
date: "`r format(Sys.Date(), '%d de %B de %Y')`"
description: "Relatório contendo os resultados das regras de crítica dos dados e uma análise estatística."
output:
  html_document:
    toc: true
    toc_float: true
    number_sections: false
    df_print: kable
    fig_caption: true
    table_caption: true
    embed-resources: true
    smooth-scroll: true
    toc-location: left
    toc-title: MENU
    theme: journal
editor: visual
execute:
  echo: false
  warning: false
  error: false
  message: false
params:
  data: file.xlsx
output-file: "relatorio.html"
---

```{r setup, include=FALSE}
knitr::opts_chunk$set(echo = FALSE)
knitr::opts_chunk$set(message = FALSE)
knitr::opts_chunk$set(warning = FALSE)
```

```{r set_param_global}
k <- 1.2
ano_base_alter <- c(
  "NA" = NA_integer_
)

```

```{r import_data}
data <- params$data
col_data <- names(data)
if(sum(c("IBGE7","ANO") %in% col_data) !=0 ){
  data <- data |> dplyr::rename(ano = ANO, codigo_municipio = IBGE7)
}
data$ano <- as.character(data$ano)
data$codigo_municipio <- as.character(data$codigo_municipio)
#openxlsx::read.xlsx(params$data)
#file_rules <- openxlsx::read.xlsx(params$file_rules)
```

```{r load_citys_states_regions}

## Criar pasta de trabalho
#pt <- openxlsx::createWorkbook()
path_data <- system.file("data", "cidades.xlsx", package = "dataeditfjp")
cidades <- openxlsx::read.xlsx(path_data)

```


```{r get_var_numeric}
lista_dt <- list(indicadores = data)
dados <- names(lista_dt)|> 
  sapply(function(i){
    variables <- unique(lista_dt[[i]]$indicador)
    lista_dt[[i]] <- lista_dt[[i]] |>
      dplyr::mutate(valor = as.numeric(valor)) |>
      tidyr::pivot_wider(names_from = indicador, values_from = valor) 
    return(lista_dt[[i]])
  },simplify = FALSE, USE.NAMES = TRUE)


# data_aux <- Reduce(function(x,y){merge(x,y, all = TRUE)}, data_aux ) %>% dplyr::select(-all_of(var_numeric))

```

# Introdução

# Análise descritiva

As tabelas a seguir apresentam um resumo descritivo dos indicadores analisados, fornecendo uma visão abrangente das características dos dados. Os cálculos foram realizados em função do ano. As informações inclusas abrangem:

-   **Quantidade de Valores (N):** Indica o número total de observações presentes no conjunto de dados para cada indicador.

-   **Valor Mínimo:** Representa o menor valor observado para o indicador.

-   **Valor da Média:** Indica a média aritmética dos valores do indicador, fornecendo uma medida central da tendência dos dados.

-   **Valor da Mediana:** Representa o valor que divide o conjunto de dados ordenados em duas metades de igual tamanho, sendo útil para lidar com casos com *outliers*.

-   **Valor Máximo:** Indica o maior valor observado para o indicador.

-   **Desvio Padrão (D.P.):** Mede a dispersão dos dados em relação à média, quantificando a variabilidade presente no conjunto.

-   **Coeficiente de Variação (C.V.):** Expressa a razão entre o desvio padrão e a média, em porcentagem, fornecendo uma medida relativa da dispersão dos dados em relação à média.

-   **Quantidade de Zeros:** Indica o número de observações com valor igual a zero para o indicador.

-   **Quantidade de Dados Ausentes:** Representa o número de observações com valores ausentes para o indicador.

**Observações Importantes:**

-   A análise de *outliers* (valores atípicos) não foi realizada nesta tabela descritiva. Para uma avaliação mais completa da qualidade dos dados, recomenda-se a análise de *outliers* e a verificação de possíveis inconsistências nos valores apresentados anteriormente neste documento.

-   A interpretação das medidas descritivas deve ser feita em conjunto com o conhecimento do contexto dos indicadores e dos objetivos da análise.

Ao analisar esta tabela, é possível obter uma compreensão inicial das características dos dados, identificando padrões, tendências e possíveis discrepâncias. As informações aqui apresentadas servem como base para análises estatísticas mais aprofundadas, auxiliando na tomada de decisões e na formulação de conclusões relevantes.


```{r show_desc_table, results='asis'}
#| column: screen-inset-right
#| fig-format: svg
#| out-width: 100%

pander::pandoc.header("Descritiva", level = 2)
for (i in names(dados)) {
  pander::pandoc.header(i, level = 3)
    variables <- unique(lista_dt[[i]]$indicador)
    # Loop para mostrar os resultados por variável
    for (var in variables) {
      pander::pandoc.header(var, level = 4)
      pander::pandoc.table(
        descriptiveanalisys(variable = var, data = dados[[i]]),
        decimal.mark = ",", 
        big.mark     = ".", 
        round        = 2,
        split.table  = Inf
      )
      print(chart_boxplot(variable = var, data = dados[[i]], ano_base_alter))
      cat("\\pagebreak\n")
    }
}


```


A **crítica de dados** refere-se ao processo de verificação e validação da integridade dos dados. Esse processo é crucial para garantir a qualidade dos dados antes de serem utilizados para análises ou publicizados. A importância da crítica de dados reside na sua capacidade de identificar valores suspeitos ou inconsistências que poderiam comprometer a confiabilidade dos resultados obtidos a partir desses dados.

# Regras de crítica

As **regras de crítica** são diretrizes ou critérios específicos estabelecidos para avaliar se os dados atendem aos padrões de qualidade desejados. Essas regras podem incluir a verificação de intervalos de valores aceitáveis, a consistência lógica entre diferentes variáveis, e a detecção de valores ausentes, entre outras. Aplicar essas regras de maneira sistemática ajuda a assegurar que os dados sejam precisos, completos e adequados para seu propósito, promovendo a confiança nas análises e nas decisões baseadas em dados. A padronização dos nomes permite que seja possível a identificação da classificação da regra e a presença do atributo de flexibilidade. Define-se a seguinte proposta de nomenclatura para as regras de crítica:

*1 carácter indicando finalidade + 1 carácter indicando flexibilidade + Sigla da variável*

**Classificação por finalidade**

Tipo (T): refere-se a classe da variável, são realizadas verificações no sentido de identificar se os dados são numéricos, caracteres, lógicos, entre outros.

-   **TI\_**[...]: tipo do dado está de acordo com o esperado (numérico, textual ou categórico).

Validade ou Intervalo (V): refere-se aos intervalos estabelecidos matematicamente para um dado ou indicador. Verificações de valores positivos, intervalos entre 0 e 1, são exemplos de verificação de validades, além da verificação de valores ausentes;

-   **VI_NA\_**[...]: dado não tem valor ausente/*missing*;

-   **VI\_**[...]: dado é não negativo, está devidamente categorizado ou está entre o intervalo esperado (ex.: 0% e 100%).

Consistência (C): refere-se aos casos em que se verificam as relações matemáticas com outras variáveis, por exemplo, parcelas de um total não podem ser maiores do que o próprio total.

-   **CF\_[...]\_total**: a soma da proporção anual é igual a $\approx$ 100%.

Distribuição (D): regras de distribuição estabelecem parâmetros esperados para as estatísticas descritivas da variável como média, mediana, máximo, mínimo e regras de identificação de *outliers*;

-   **DF\_[...]\_hampel**: método de identificação de um possível valor *outlier* na série histórica;

-   **DF\_[...]\_outilier**: segundo método de identificação de um possível valor *outlier* na série histórica;

-   **DF\_[...]\_minimo**: o valor mais recente é maior ou igual ao menor valor da série histórica;

-   **DF\_[...]\_maximo**: o valor mais recente é menor ou igual ao maior valor da série histórica;

-   **DF\_[...]\_minimo_k**: o valor mais recente é maior ou igual ao $\dfrac{menor}{k}$ valor da série histórica;

-   **DF\_[...]\_maximo_k**: o valor mais recente é menor ou igual ao $maior \times k$ valor da série histórica;

-   **DF\_[...]\_mediana_k_movel**: o valor atual é menor ou igual a $mediana ~móvel \times k$;

-   **DF\_[...]\_diferenca**: o valor mais recente da primeira diferença é menor ou igual ao maior valor da primeira diferença da série histórica;

-   **DF\_[...]\_estoque**: valor atual é maior ou igual ao valor imediatamente anterior.

**Classificação por flexibilidade (F ou I)**

-   Flexível (F): construída com parâmetros esperados, mas caso algum caso falhe a regra, precisa ser investigado o motivo, identificando se é o caso de um valor atípico explicado por alguma situação.

-   Inflexível (I): necessariamente precisa ser seguida, uma regra inflexível é rígida e não existe exceção a sua condição estipulada.

```{r clean_env, results='hide'}

rm(list = ls())
gc()
```
