---
title: "FJP Dados"
subtitle: "Esporte e Lazer"
author:
  - name: "Coordenação de Indicadores Sociais (CIS)"
    affiliation: "Diretoria de Estatística e Informações (Direi)"
    address: "Alameda das Acácias, 70 - São Luiz"
    city: "Belo Horizonte"
    state: "Minas Gerais"
    postal_code: "31.275-150"
    url: "https://fjp.mg.gov.br/"
lang: pt
date: "`r format(Sys.Date(), '%d de %B de %Y')`"
description: "Relatório contendo uma análise descritiva e os resultados das regras de crítica dos dados da dimensão."
output:
  html_document:
    toc: true
    toc_float: true
    number_sections: false
    df_print: kable
    fig_caption: true
    table_caption: true
    embed-resources: true
    smooth-scroll: true
    toc-location: left
    toc-title: MENU
    theme: journal
editor: visual
execute:
  echo: false
  warning: false
  error: false
  message: false
params:
  data: file.xlsx
output-file: "relatorio_el.html"
---

```{r setup, include=FALSE}
knitr::opts_chunk$set(echo = FALSE)
knitr::opts_chunk$set(message = FALSE)
knitr::opts_chunk$set(warning = FALSE)
```

```{r set_param_global}

k <- 1.5 

## "Truque" para setar "k" como uma constante
#lockBinding("k", globalenv())
```

```{r import_data}

data <- openxlsx::read.xlsx(params$data)
data$ANO <- as.character(data$ANO)
```

```{r get_var_numeric}

# Obter as siglas das variáveis do tipo numérico
var_numeric <- data |> 
  dplyr::select(
    !c("CHAVE", "IBGE6", "IBGE7", "ANO") & dplyr::where(is.numeric)
  ) |> 
  colnames() |> 
  unlist()
```

```{r get_var_character}

# Obter as siglas variáveis do tipo string
var_char <- data |> 
  dplyr::select(
    !c("CHAVE", "IBGE6", "IBGE7", "ANO") & dplyr::where(is.character)
  ) |> 
  colnames() |> 
  unlist()
```

# Introdução

A **crítica de dados** refere-se ao processo de verificação e validação da integridade dos dados. Esse processo é crucial para garantir a qualidade dos dados antes de serem utilizados para análises ou publicizados. A importância da crítica de dados reside na sua capacidade de identificar valores suspeitos ou inconsistências que poderiam comprometer a confiabilidade dos resultados obtidos a partir desses dados.

# Regras de crítica

As **regras de crítica** são diretrizes ou critérios específicos estabelecidos para avaliar se os dados atendem aos padrões de qualidade desejados. Essas regras podem incluir a verificação de intervalos de valores aceitáveis, a consistência lógica entre diferentes variáveis, e a detecção de valores ausentes, entre outras. Aplicar essas regras de maneira sistemática ajuda a assegurar que os dados sejam precisos, completos e adequados para seu propósito, promovendo a confiança nas análises e nas decisões baseadas em dados.

A padronização dos nomes permite que seja possível a identificação da classificação da regra e a presença do atributo de flexibilidade. Define-se a seguinte proposta de nomenclatura para as regras de crítica:

*1 carácter indicando finalidade + 1 carácter indicando flexibilidade + Sigla da variável*

**Classificação por finalidade**

Tipo (T): refere-se a classe da variável, são realizadas verificações no sentido de identificar se os dados são numéricos, caracteres, lógicos, entre outros.

-   **TI\_[...]**: tipo do dado está de acordo com o esperado (numérico, textual ou categórico).

Validade ou Intervalo (V): refere-se aos intervalos estabelecidos matematicamente para um dado ou indicador. Verificações de valores positivos, intervalos entre 0 e 1, são exemplos de verificação de validades, além da verificação de valores ausentes.

-   **VI_NA\_[...]**: dado não tem valor ausente/*missing*;
-   **VI\_[...]**: dado é não negativo, está devidamente categorizado ou está entre o intervalo esperado (ex.: 0% e 100%).

Consistência (C): refere-se aos casos em que se verificam as relações matemáticas com outras variáveis, por exemplo, parcelas de um total não podem ser maiores do que o próprio total.

-   \*\*CF\_[...]\_total_year\*\*: a soma da proporção anual é igual a $\approx$ 100%.

Distribuição (D): regras de distribuição estabelecem parâmetros esperados para as estatísticas descritivas da variável como média, mediana, máximo, mínimo e regras de identificação de outliers.

-   \*\*DF\_[...]\_hampel_munic\*\*: método de identificação de um possível valor *outlier* na série histórica;

-   \*\*DF\_[...]\_out_munic\*\*: segundo método de identificação de um possível valor *outlier* na série histórica;

-   \*\*DF\_[...]\_min_munic\*\*: o valor mais recente é maior ou igual ao menor valor da série histórica;

-   \*\*DF\_[...]\_max_munic\*\*: o valor mais recente é menor ou igual ao maior valor da série histórica;

-   \*\*DF\_[...]\_min_k_munic\*\*: o valor mais recente é maior ou igual ao $\frac{menor}{k}$ valor da série histórica;

-   \*\*DF\_[...]\_max_k_munic\*\*: o valor mais recente é menor ou igual ao $maior \times k$ valor da série histórica;

-   \*\*DF\_[...]\_med_mov_munic:\*\* o valor atual é menor ou igual a $\text{mediana móvel} \times k$;

-   \*\*DF\_[...]\_dif_munic\*\*: o valor mais recente da primeira diferença é menor ou igual ao maior valor da primeira diferença da série histórica;

**Classificação por flexibilidade (F ou I)**

-   Flexível (F): construída com parâmetros esperados, mas caso algum caso falhe a regra, precisa ser investigado o motivo, identificando se é o caso de um valor atípico explicado por alguma situação.

-   Inflexível (I): necessariamente precisa ser seguida, uma regra inflexível é rígida e não existe exceção a sua condição estipulada.

```{r set_year}

# Inserir aqui apenas aquelas variáveis que possuem alguma restrição 
# no ano inicial de análise devido a fatores como mudança de metodologia

# Remover os comentários para utilizar este trecho caso não haja nenhuma restrição
# para nenhuma variável
ano_base_alter <- c(
  "NA" = NA_integer_
)

exclusions_years <- c(
  "NA" = NA_integer_
  )

```

```{r get_cat}

## Categorias variáveis dicotômicas
cat_dic <- c(
  "Sim",
  "Não"
)

## Categorias encontradas na série histórica
cat_orgesp <- c(
  "Não possui estrutura",
  "Órgão da administração indireta",
  "Outros",
  "Secretaria em conjunto com outras políticas setoriais",
  "Secretaria exclusiva",
  "Secretaria municipal exclusiva",
  "Setor subordinado a outra secretaria",
  "Setor subordinado diretamente  à chefia do Executivo"
)
```

```{r map_valid_desc}

# Mapear variável e descrição de sua respectiva regra de validade para ser apresentado na tabela.
desc_regra_valid <- c(
  # Casos mais comuns
  `1` = "Valor é ≥ 0",
  `2` = "Valor está dentro da categoria esperada",
  `3` = "Valor está dentro da faixa esperada (0 a 1)",
  `4` = "Valor está dentro da faixa esperada (0 a 10)",
  `5` = "Valor está dentro da faixa esperada (0 a 100)")

# df com o nome da regra e a respectiva descrição
# df com o nome da regra e a respectiva descrição
desc_regra_valid_var <- data.frame(
  Regra = c(
    "VI_EL_EQUI",
    "VI_EL_QUANT",
    "VI_EL_PARTESP",
    "VI_EL_PROGE",
    "VI_EL_ESPESC",
    "VI_EL_ILRHE",
    "VI_EL_CONSESP",
    "VI_EL_ORGESP",
    "VI_EL_CONVESP"
  )
) |> 
  dplyr::mutate(
    `Descrição` = dplyr::case_match(
      Regra,
      "VI_EL_EQUI"    ~ desc_regra_valid[2],
      "VI_EL_QUANT"   ~ desc_regra_valid[1],
      "VI_EL_PARTESP" ~ desc_regra_valid[2],
      "VI_EL_PROGE"   ~ desc_regra_valid[1],
      "VI_EL_ESPESC"  ~ desc_regra_valid[3],
      "VI_EL_ILRHE"   ~ desc_regra_valid[3],
      "VI_EL_CONSESP" ~ desc_regra_valid[2],
      "VI_EL_ORGESP"  ~ desc_regra_valid[2],
      "VI_EL_CONVESP" ~ desc_regra_valid[2]
    )
  )
```

```{r map_consist_desc, eval=FALSE}

# Mapear variável e descrição de sua respectiva regra de consistência para ser apresentado na tabela.
desc_regra_consist <- c(
  `1` = "A soma da proporção anual é igual a 100%" # EO_ESCOLAME
)

# df com o nome da regra e a respectiva descrição
desc_regra_consist_var <- data.frame(
  Regra = c(
    "CF_EO_ESCOLAME_total_year"
  )
) |> 
  dplyr::mutate(
    `Descrição` = dplyr::case_match(
      Regra,
      "CF_EO_ESCOLAME_total_year" ~ desc_regra_consist[1]
    )
  )
```

## Tipo

### Todos os indicadores

```{r rules_type}
rules_type <- validate::validator(
  TI_EL_EQUI    = is.character(EL_EQUI),
  TI_EL_QUANT   = is.numeric(EL_QUANT),
  TI_EL_PARTESP = is.character(EL_PARTESP),
  TI_EL_PROGE   = is.numeric(EL_PROGE),
  TI_EL_ESPESC  = is.numeric(EL_ESPESC),
  TI_EL_ILRHE   = is.numeric(EL_ILRHE),
  TI_EL_CONSESP = is.character(EL_CONSESP),
  TI_EL_ORGESP  = is.character(EL_ORGESP),
  TI_EL_CONVESP = is.character(EL_CONVESP)
)
```

```{r confront_type}

## Confrontar os dados com as regras e exibir uma tabela com os resultados
check_type <- validate::confront(data, rules_type)

validate::summary(check_type) |> 
  dplyr::select(
    Regra    = name,
    Validada = passes
  ) |> 
  kableExtra::kbl(format.args = list(big.mark = ".", decimal.mark = ",")) |>
  kableExtra::kable_paper("hover", full_width = F)
```

## Validade

```{r data_rules_valid_el_all}

## df com o resultado das aplicações das regras
## df com o resultado das aplicações das regras
df_rules_valid_el_all <- data |> 
  dplyr::select(
    Ano   = ANO, 
    ibge7 = IBGE7, 
    dplyr::starts_with("EL_")
  ) |> 
  dplyr::mutate(
    # Missing
    VI_NA_EL_EQUI    = dplyr::if_else(!is.na(EL_EQUI), F, T),
    VI_NA_EL_QUANT   = dplyr::if_else(!is.na(EL_QUANT), F, T),
    VI_NA_EL_PARTESP = dplyr::if_else(!is.na(EL_PARTESP), F, T),
    VI_NA_EL_PROGE   = dplyr::if_else(!is.na(EL_PROGE), F, T),
    VI_NA_EL_ESPESC  = dplyr::if_else(!is.na(EL_ESPESC), F, T),
    VI_NA_EL_ILRHE   = dplyr::if_else(!is.na(EL_ILRHE), F, T),
    VI_NA_EL_CONSESP = dplyr::if_else(!is.na(EL_CONSESP), F, T),
    VI_NA_EL_ORGESP  = dplyr::if_else(!is.na(EL_ORGESP), F, T),
    VI_NA_EL_CONVESP = dplyr::if_else(!is.na(EL_CONVESP), F, T),
    # Others
    VI_EL_EQUI       = dplyr::if_else(EL_EQUI %in% cat_dic, F, T),
    VI_EL_QUANT      = dplyr::if_else(EL_QUANT >= 0, F, T),
    VI_EL_PARTESP    = dplyr::if_else(EL_PARTESP %in% cat_dic, F, T),
    VI_EL_PROGE      = dplyr::if_else(EL_PROGE >= 0, F, T),
    VI_EL_ESPESC     = dplyr::if_else(dplyr::between(EL_ESPESC, 0, 100), F, T),
    VI_EL_ILRHE      = dplyr::if_else(dplyr::between(EL_ILRHE, 0, 100), F, T),
    VI_EL_CONSESP    = dplyr::if_else(EL_CONSESP %in% cat_dic, F, T),
    VI_EL_ORGESP     = dplyr::if_else(EL_ORGESP %in% cat_orgesp, F, T),
    VI_EL_CONVESP    = dplyr::if_else(EL_CONVESP %in% cat_dic, F, T)
  )
```

```{r data_wrangling_valid_eo_all}

## Transformação dos resultados
df_sumario_valid_el <- df_rules_valid_el_all |> 
  dplyr::select(
    Ano, 
    ibge7, 
    dplyr::starts_with(c("VI_", "VI_NA"))
  ) |> 
  tidyr::pivot_longer(cols = !c(Ano, ibge7), names_to = "Regra", values_to = "resultado")

## df com um sumário dos resultados
df_sumario <- df_sumario_valid_el |> 
  dplyr::group_by(Ano, Regra) |> 
  dplyr::summarise(
    Total        = dplyr::n(),
    Validada     = sum(!resultado, na.rm = T),
    Suspeita     = sum(resultado, na.rm = T),
    Ausente      = Total - Validada - Suspeita,
    `% Validada` = round(Validada / Total * 100, 2),
    `% Suspeita` = round((Suspeita / (Total - Ausente)) * 100, 2),
    `% Ausente`  = round(Ausente / Total * 100, 2)
  ) |> 
  dplyr::ungroup()
```

### Todos os indicadores - Valores ausentes

```{r table_valid_eo_na_all}

df_sumario |>
  dplyr::select(Ano, Regra, Total, contains("Suspeita")) |>
  dplyr::filter(
    Ano == max(Ano) & 
    stringr::str_detect(Regra, "_NA_")
  ) |>
  dplyr::mutate(Ano = as.character(Ano)) |>
  dplyr::rename(Ausente = Suspeita, `% Ausente` = `% Suspeita`) |>
  kableExtra::kbl(format.args = list(big.mark = ".", decimal.mark = ",")) |> 
  kableExtra::kable_paper("hover", full_width = F)
```

### Todos os indicadores - Demais regras

```{r table_valid_eo_all}
#| column: screen-inset-right

df_sumario |>
  dplyr::filter(
    Ano == max(Ano) & 
    stringr::str_detect(Regra, "_NA_", negate = T)
  ) |>
  dplyr::filter(Ano == max(Ano)) |>
  dplyr::mutate(Ano = as.character(Ano)) |>
  dplyr::left_join(desc_regra_valid_var, by = dplyr::join_by(Regra)) |> 
  unique() |># Introdução coluna descrição
  kableExtra::kbl(format.args = list(big.mark = ".", decimal.mark = ",")) |> 
  kableExtra::kable_paper("hover", full_width = F)
```

## Distribuição

### EL_QUANT

```{r data_rules_dist_el_quant}

## df com o resultado das aplicações das regras
df_rules_dist_el_quant <- data |> 
  remove_year_variable(variable = "EL_QUANT", exclusions_years = exclusions_years) |>
  dplyr::filter( # Filtro condicional para variáveis que estão em "ano_base_alter"
    dplyr::case_when(
      "EL_QUANT" %in% names(ano_base_alter) ~ ANO >= ano_base_alter["EL_QUANT"],
      TRUE ~ ANO >= min(ANO, na.rm = T)
    )
  ) |> 
  dplyr::select(Ano = ANO, ibge7 = IBGE7, EL_QUANT) |> 
  dplyr::group_by(ibge7) |> 
  dplyr::mutate(
    DF_EL_QUANT_hampel_munic  = dplyr::if_else(!hampel_filter(EL_QUANT), F, T), # Longitudinal (município)
    
    DF_EL_QUANT_out_munic     = dplyr::if_else(!outlier_function(EL_QUANT), F, T), # Longitudinal (município)
    
    DF_EL_QUANT_min_munic     = dplyr::if_else(EL_QUANT >= (min(dplyr::lag(EL_QUANT), na.rm = T)), F, T), # Longitudinal (município)
     
    DF_EL_QUANT_max_munic     = dplyr::if_else(EL_QUANT <= (max(dplyr::lag(EL_QUANT), na.rm = T)), F, T), # Longitudinal (município)
    
    DF_EL_QUANT_min_k_munic   = dplyr::if_else(EL_QUANT >= (min(dplyr::lag(EL_QUANT), na.rm = T) / k), F, T), # Longitudinal (município)
     
    DF_EL_QUANT_max_k_munic   = dplyr::if_else(EL_QUANT <= (k * max(dplyr::lag(EL_QUANT), na.rm = T)), F, T), # Longitudinal (município)
    
    DF_EL_QUANT_med_mov_munic = dplyr::if_else(EL_QUANT <= (k * zoo::rollmedian(EL_QUANT, k = 3, fill = NA, align = "right")), F, T), # Longitudinal (município)
    
    DF_EL_QUANT_dif_munic     = dplyr::if_else(!compare_first_dif(EL_QUANT), F, T) # Longitudinal (município)
)
```

```{r data_wrangling_dist_el_quant}

## Transformação dos resultados
df_sumario_dist_el <- df_rules_dist_el_quant |> 
  dplyr::select(!EL_QUANT) |> 
  tidyr::pivot_longer(cols = !c(Ano, ibge7), names_to = "Regra", values_to = "resultado")

## df com um sumário dos resultados
df_sumario <- df_sumario_dist_el |> 
  dplyr::group_by(Ano, Regra) |> 
  dplyr::summarise(
    Total        = dplyr::n(),
    Validada     = sum(!resultado, na.rm = T),
    Suspeita     = sum(resultado, na.rm = T),
    Ausente      = sum(is.na(resultado)),
    `% Validada` = round(Validada / Total * 100, 2),
    `% Suspeita` = round(Suspeita / Total * 100, 2),
    `% Ausente`  = round(Ausente / Total * 100, 2)
  ) |> 
  dplyr::ungroup()
```

```{r table_dist_el_quant}
#| column: screen-inset-right

df_sumario |>
  dplyr::filter(Ano == max(Ano)) |>
  dplyr::mutate(Ano = as.character(Ano)) |>
  kableExtra::kbl(format.args = list(big.mark = ".", decimal.mark = ",")) |> 
  kableExtra::kable_paper("hover", full_width = F)
```

```{r chart_dist_el_quant}
#| column: screen-inset-right
#| layout-ncol: 2
#| out-width: 100%

chart_heatmap(df_sumario)
chart_vbar(df_sumario)
```

### EL_PROGE

```{r data_rules_dist_el_proge}

## df com o resultado das aplicações das regras
df_rules_dist_el_proge <- data |> 
  dplyr::filter( # Filtro condicional para variáveis que estão em "ano_base_alter"
    dplyr::case_when(
      "EL_PROGE" %in% names(ano_base_alter) ~ ANO >= ano_base_alter["EL_PROGE"],
      TRUE ~ ANO >= min(ANO, na.rm = T)
    )
  ) |> 
  dplyr::select(Ano = ANO, ibge7 = IBGE7, EL_PROGE) |> 
  dplyr::group_by(ibge7) |> 
  dplyr::mutate(
    DF_EL_PROGE_hampel_munic  = dplyr::if_else(!hampel_filter(EL_PROGE), F, T), # Longitudinal (município)
    
    DF_EL_PROGE_out_munic     = dplyr::if_else(!outlier_function(EL_PROGE), F, T), # Longitudinal (município)
    
    DF_EL_PROGE_min_munic     = dplyr::if_else(EL_PROGE >= (min(dplyr::lag(EL_PROGE), na.rm = T)), F, T), # Longitudinal (município)
     
    DF_EL_PROGE_max_munic     = dplyr::if_else(EL_PROGE <= (max(dplyr::lag(EL_PROGE), na.rm = T)), F, T), # Longitudinal (município)
    
    DF_EL_PROGE_min_k_munic   = dplyr::if_else(EL_PROGE >= (min(dplyr::lag(EL_PROGE), na.rm = T) / k), F, T), # Longitudinal (município)
     
    DF_EL_PROGE_max_k_munic   = dplyr::if_else(EL_PROGE <= (k * max(dplyr::lag(EL_PROGE), na.rm = T)), F, T), # Longitudinal (município)
    
    DF_EL_PROGE_med_mov_munic = dplyr::if_else(EL_PROGE <= (k * zoo::rollmedian(EL_PROGE, k = 3, fill = NA, align = "right")), F, T), # Longitudinal (município)
    
    DF_EL_PROGE_dif_munic     = dplyr::if_else(!compare_first_dif(EL_PROGE), F, T) # Longitudinal (município)
)
```

```{r data_wrangling_dist_el_proge}

## Transformação dos resultados
df_sumario_dist_el <- df_rules_dist_el_proge |> 
  dplyr::select(!EL_PROGE) |> 
  tidyr::pivot_longer(cols = !c(Ano, ibge7), names_to = "Regra", values_to = "resultado")

## df com um sumário dos resultados
df_sumario <- df_sumario_dist_el |> 
  dplyr::group_by(Ano, Regra) |> 
  dplyr::summarise(
    Total        = dplyr::n(),
    Validada     = sum(!resultado, na.rm = T),
    Suspeita     = sum(resultado, na.rm = T),
    Ausente      = sum(is.na(resultado)),
    `% Validada` = round(Validada / Total * 100, 2),
    `% Suspeita` = round(Suspeita / Total * 100, 2),
    `% Ausente`  = round(Ausente / Total * 100, 2)
  ) |> 
  dplyr::ungroup()
```

```{r table_dist_el_proge}
#| column: screen-inset-right

df_sumario |>
  dplyr::filter(Ano == max(Ano)) |>
  dplyr::mutate(Ano = as.character(Ano)) |>
  kableExtra::kbl(format.args = list(big.mark = ".", decimal.mark = ",")) |> 
  kableExtra::kable_paper("hover", full_width = F)
```

```{r chart_dist_el_proge}
#| column: screen-inset-right
#| layout-ncol: 2
#| out-width: 100%

chart_heatmap(df_sumario)
chart_vbar(df_sumario)
```

### EL_ESPESC

```{r data_rules_dist_el_espesc}

## df com o resultado das aplicações das regras
df_rules_dist_el_espesc <- data |> 
  dplyr::filter( # Filtro condicional para variáveis que estão em "ano_base_alter"
    dplyr::case_when(
      "EL_ESPESC" %in% names(ano_base_alter) ~ ANO >= ano_base_alter["EL_ESPESC"],
      TRUE ~ ANO >= min(ANO, na.rm = T)
    )
  ) |> 
  dplyr::select(Ano = ANO, ibge7 = IBGE7, EL_ESPESC) |> 
  dplyr::group_by(ibge7) |> 
  dplyr::mutate(
    DF_EL_ESPESC_hampel_munic  = dplyr::if_else(!hampel_filter(EL_ESPESC), F, T), # Longitudinal (município)
    
    DF_EL_ESPESC_out_munic     = dplyr::if_else(!outlier_function(EL_ESPESC), F, T), # Longitudinal (município)
    
    DF_EL_ESPESC_min_munic     = dplyr::if_else(EL_ESPESC >= (min(dplyr::lag(EL_ESPESC), na.rm = T)), F, T), # Longitudinal (município)
     
    DF_EL_ESPESC_max_munic     = dplyr::if_else(EL_ESPESC <= (max(dplyr::lag(EL_ESPESC), na.rm = T)), F, T), # Longitudinal (município)
    
    DF_EL_ESPESC_min_k_munic   = dplyr::if_else(EL_ESPESC >= (min(dplyr::lag(EL_ESPESC), na.rm = T) / k), F, T), # Longitudinal (município)
     
    DF_EL_ESPESC_max_k_munic   = dplyr::if_else(EL_ESPESC <= (k * max(dplyr::lag(EL_ESPESC), na.rm = T)), F, T), # Longitudinal (município)
    
    DF_EL_ESPESC_med_mov_munic = dplyr::if_else(EL_ESPESC <= (k * zoo::rollmedian(EL_ESPESC, k = 3, fill = NA, align = "right")), F, T), # Longitudinal (município)
    
    DF_EL_ESPESC_dif_munic     = dplyr::if_else(!compare_first_dif(EL_ESPESC), F, T) # Longitudinal (município)
)
```

```{r data_wrangling_dist_el_espesc}

## Transformação dos resultados
df_sumario_dist_el <- df_rules_dist_el_espesc |> 
  dplyr::select(!EL_ESPESC) |> 
  tidyr::pivot_longer(cols = !c(Ano, ibge7), names_to = "Regra", values_to = "resultado")

## df com um sumário dos resultados
df_sumario <- df_sumario_dist_el |> 
  dplyr::group_by(Ano, Regra) |> 
  dplyr::summarise(
    Total        = dplyr::n(),
    Validada     = sum(!resultado, na.rm = T),
    Suspeita     = sum(resultado, na.rm = T),
    Ausente      = sum(is.na(resultado)),
    `% Validada` = round(Validada / Total * 100, 2),
    `% Suspeita` = round(Suspeita / Total * 100, 2),
    `% Ausente`  = round(Ausente / Total * 100, 2)
  ) |> 
  dplyr::ungroup()
```

```{r table_dist_el_espesc}
#| column: screen-inset-right

df_sumario |>
  dplyr::filter(Ano == max(Ano)) |>
  dplyr::mutate(Ano = as.character(Ano)) |>
  kableExtra::kbl(format.args = list(big.mark = ".", decimal.mark = ",")) |> 
  kableExtra::kable_paper("hover", full_width = F)
```

```{r chart_dist_el_espesc}
#| column: screen-inset-right
#| layout-ncol: 2
#| out-width: 100%

chart_heatmap(df_sumario)
chart_vbar(df_sumario)
```

### EL_ILRHE

```{r data_rules_dist_el_ilrhe}

## df com o resultado das aplicações das regras
df_rules_dist_el_ilrhe <- data |> 
  dplyr::filter( # Filtro condicional para variáveis que estão em "ano_base_alter"
    dplyr::case_when(
      "EL_ILRHE" %in% names(ano_base_alter) ~ ANO >= ano_base_alter["EL_ILRHE"],
      TRUE ~ ANO >= min(ANO, na.rm = T)
    )
  ) |> 
  dplyr::select(Ano = ANO, ibge7 = IBGE7, EL_ILRHE) |> 
  dplyr::group_by(ibge7) |> 
  dplyr::mutate(
    DF_EL_ILRHE_hampel_munic  = dplyr::if_else(!hampel_filter(EL_ILRHE), F, T), # Longitudinal (município)
    
    DF_EL_ILRHE_out_munic     = dplyr::if_else(!outlier_function(EL_ILRHE), F, T), # Longitudinal (município)
    
    DF_EL_ILRHE_min_munic     = dplyr::if_else(EL_ILRHE >= (min(dplyr::lag(EL_ILRHE), na.rm = T)), F, T), # Longitudinal (município)
     
    DF_EL_ILRHE_max_munic     = dplyr::if_else(EL_ILRHE <= (max(dplyr::lag(EL_ILRHE), na.rm = T)), F, T), # Longitudinal (município)
    
    DF_EL_ILRHE_min_k_munic   = dplyr::if_else(EL_ILRHE >= (min(dplyr::lag(EL_ILRHE), na.rm = T) / k), F, T), # Longitudinal (município)
     
    DF_EL_ILRHE_max_k_munic   = dplyr::if_else(EL_ILRHE <= (k * max(dplyr::lag(EL_ILRHE), na.rm = T)), F, T), # Longitudinal (município)
    
    DF_EL_ILRHE_med_mov_munic = dplyr::if_else(EL_ILRHE <= (k * zoo::rollmedian(EL_ILRHE, k = 3, fill = NA, align = "right")), F, T), # Longitudinal (município)
    
    DF_EL_ILRHE_dif_munic     = dplyr::if_else(!compare_first_dif(EL_ILRHE), F, T) # Longitudinal (município)
)
```

```{r data_wrangling_dist_el_ilrhe}

## Transformação dos resultados
df_sumario_dist_el <- df_rules_dist_el_ilrhe |> 
  dplyr::select(!EL_ILRHE) |> 
  tidyr::pivot_longer(cols = !c(Ano, ibge7), names_to = "Regra", values_to = "resultado")

## df com um sumário dos resultados
df_sumario <- df_sumario_dist_el |> 
  dplyr::group_by(Ano, Regra) |> 
  dplyr::summarise(
    Total        = dplyr::n(),
    Validada     = sum(!resultado, na.rm = T),
    Suspeita     = sum(resultado, na.rm = T),
    Ausente      = sum(is.na(resultado)),
    `% Validada` = round(Validada / Total * 100, 2),
    `% Suspeita` = round(Suspeita / Total * 100, 2),
    `% Ausente`  = round(Ausente / Total * 100, 2)
  ) |> 
  dplyr::ungroup()
```

```{r table_dist_el_ilrhe}
#| column: screen-inset-right

df_sumario |>
  dplyr::filter(Ano == max(Ano)) |>
  dplyr::mutate(Ano = as.character(Ano)) |>
  kableExtra::kbl(format.args = list(big.mark = ".", decimal.mark = ",")) |> 
  kableExtra::kable_paper("hover", full_width = F)
```

```{r chart_dist_el_ilrhe}
#| column: screen-inset-right
#| layout-ncol: 2
#| out-width: 100%

chart_heatmap(df_sumario)
chart_vbar(df_sumario)
```


# Análise descritiva

As tabelas a seguir apresentam um resumo descritivo dos indicadores analisados, fornecendo uma visão abrangente das características dos dados. Os cálculos foram realizados em função do ano. As informações inclusas abrangem:

-   **Quantidade de Valores (N):** Indica o número total de observações presentes no conjunto de dados para cada indicador.

-   **Valor Mínimo:** Representa o menor valor observado para o indicador.

-   **Valor da Média:** Indica a média aritmética dos valores do indicador, fornecendo uma medida central da tendência dos dados.

-   **Valor da Mediana:** Representa o valor que divide o conjunto de dados ordenados em duas metades de igual tamanho, sendo útil para lidar com casos com *outliers*.

-   **Valor Máximo:** Indica o maior valor observado para o indicador.

-   **Desvio Padrão (D.P.):** Mede a dispersão dos dados em relação à média, quantificando a variabilidade presente no conjunto.

-   **Coeficiente de Variação (C.V.):** Expressa a razão entre o desvio padrão e a média, em porcentagem, fornecendo uma medida relativa da dispersão dos dados em relação à média.

-   **Quantidade de Zeros:** Indica o número de observações com valor igual a zero para o indicador.

-   **Quantidade de Dados Ausentes:** Representa o número de observações com valores ausentes para o indicador.

**Observações Importantes:**

-   A análise de *outliers* (valores atípicos) não foi realizada nesta tabela descritiva. Para uma avaliação mais completa da qualidade dos dados, recomenda-se a análise de *outliers* e a verificação de possíveis inconsistências nos valores apresentados anteriormente neste documento.

-   A interpretação das medidas descritivas deve ser feita em conjunto com o conhecimento do contexto dos indicadores e dos objetivos da análise.

Ao analisar esta tabela, é possível obter uma compreensão inicial das características dos dados, identificando padrões, tendências e possíveis discrepâncias. As informações aqui apresentadas servem como base para análises estatísticas mais aprofundadas, auxiliando na tomada de decisões e na formulação de conclusões relevantes.

## Tabelas

```{r show_desc_table, results='asis'}
#| column: screen-inset-right

pander::pandoc.header("Descritiva", level = 3)

# Loop para mostrar os resultados por variável
for(var in var_numeric){
  pander::pandoc.header(var, level = 4)
  pander::pandoc.table(
    table_descriptive(variable = var, data = data, ano_base_alter), 
    decimal.mark = ",", 
    big.mark     = ".", 
    round        = 2,
    split.table  = Inf
  )
  cat("\\pagebreak\n")
}
```

## Gráficos

::: {.callout-note appearance="minimal"}
Observação: os gráficos abaixo são mostrados na escala logarítmica para facilitar a visualização dos dados em certos casos. Para conferir os valores reais, consultar as tabelas descritivas.
:::

```{r show_boxplot_chart, results='asis'}
#| out-width: 100%
#| fig-format: svg

pander::pandoc.header("Gráfico de caixa (boxplot)", level = 3)

# Loop para mostrar os resultados por variável
for(var in var_numeric){
  pander::pandoc.header(var, level = 4)
    data_aux <- data |> remove_year_variable(variable = var, exclusions_years = exclusions_years)
  print(chart_boxplot(variable = var, data = data_aux, ano_base_alter))
  cat("\\pagebreak\n")
}
```

```{r show_hist_chart, results='asis'}
#| out-width: 100%
#| fig-format: svg

pander::pandoc.header("Histograma", level = 3)

# Loop para mostrar os resultados por variável
for(var in var_numeric){
  data_aux <- data |> remove_year_variable(variable = var, exclusions_years = exclusions_years)
  pander::pandoc.header(var, level = 4)
  print(chart_histogram(variable = var, data = data_aux, ano_base_alter))
  cat("\\pagebreak\n")
}
```

```{r excel_create_wb}

## Criar pasta de trabalho
pt <- openxlsx::createWorkbook()
path_data <- system.file("data", "cidades.xlsx", package = "dataeditfjp")
cidades <- openxlsx::read.xlsx(path_data)

```

```{r df_build_viol_valid}
  variables = c(
    "EL_EQUI",
    "EL_QUANT",
    "EL_PARTESP",
    "EL_PROGE" ,
    "EL_ESPESC",
    "EL_ILRHE",
    "EL_CONSESP",
    "EL_ORGESP",
    "EL_CONVESP"
    )

lis <- split(variables,f = variables)
df_obs_valid <- names(lis)|> 
sapply(function(i){
lis[[i]] <- df_rules_valid_el_all |> 
  dplyr::select(
    Ano,
    ibge7,
    dplyr::ends_with(i)
  ) |> 
  tidyr::pivot_longer(
    cols      = !c(Ano, ibge7, dplyr::starts_with("EL_")),
    names_to  = "regra",
    values_to = "obs_suspeita"
  ) |>
  dplyr::filter(obs_suspeita) |>
  dplyr::rename_with(tolower) |>
  dplyr::left_join(cidades, by = join_by(ibge7==id)) |>
  dplyr::select(-obs_suspeita) |>
  dplyr::arrange(ano, ibge7)
return(lis[[i]])
}, USE.NAMES=TRUE, simplify = FALSE)

index <- sapply(df_obs_valid, nrow)!=0
df_obs_valid <- df_obs_valid[index]

for(i in names(df_obs_valid)){
  openxlsx::addWorksheet(pt, paste0("valid - ", i))
  openxlsx::writeData(pt, paste0("valid - ", i), df_obs_valid[[i]])
}



```

```{r df_build_viol_dist}
  df_dist = list(
    "EL_QUANT" = df_rules_dist_el_quant ,
    "EL_PROGE" = df_rules_dist_el_proge ,
    "EO_ESPESC" = df_rules_dist_el_espesc ,
    "EO_ILRHE"  = df_rules_dist_el_ilrhe
  )

df_obs_dist <- names(df_dist)|>
sapply(function(i){
df_dist[[i]] <- df_dist[[i]] |>
  tidyr::pivot_longer(
    cols      = !c(Ano, ibge7, dplyr::starts_with("EL_")),
    names_to  = "regra",
    values_to = "obs_suspeita"
  ) |>
  dplyr::filter(obs_suspeita) |>
  dplyr::rename_with(tolower) |>
  dplyr::left_join(cidades, by = join_by(ibge7==id)) |>
  dplyr::select(-obs_suspeita) |>
  dplyr::arrange(ano, ibge7)
return(df_dist[[i]])
}, USE.NAMES=TRUE, simplify = FALSE)

index <- sapply(df_obs_dist, nrow)!=0
df_obs_dist <- df_obs_dist[index]

for(i in names(df_obs_dist)){
  openxlsx::addWorksheet(pt, paste0("distrib - ", i))
  openxlsx::writeData(pt, paste0("distrib - ", i), df_obs_dist[[i]])
}

```

```{r excel_save_wb}

openxlsx::saveWorkbook(pt, "fjpdados_esportelazer_violacoes.xlsx", overwrite = T)
```

```{r clean_env, results='hide'}
rm(list = ls())
gc()
```
